-paradigm: N1k_STAR
 -flex: <1>.ома
  gramm: du,ins
 -flex: <0>.ъ
  gramm: sg,nom
 -flex: <1>.у
  gramm: du,loc
 -flex: <1>.а
  gramm: du,voc
 -flex: <1>.и
  gramm: pl,ins
 -flex: <2>.ѣхъ//<1>.ѣхъ
  gramm: pl,loc
 -flex: <1>.и//<1>.ы
  gramm: pl,acc
 -flex: <2>.ѣ//<1>.ѣ
  gramm: sg,loc
 -flex: <1>.у
  gramm: du,gen
 -flex: <1>.у//<2>.еви//<3>.еви//<1>.еви
  gramm: sg,dat
 -flex: <1>.а
  gramm: du,nom
 -flex: <2>.ы//<2>.и//<1>.ы//<1>.и
  gramm: pl,nom
 -flex: <1>.а
  gramm: sg,gen
 -flex: <1>.омъ//<1>.ъмъ//<1>.ъмь//<1>.омь
  gramm: sg,ins
 -flex: <1>.ома
  gramm: du,dat
 -flex: <1>.а
  gramm: du,acc
 -flex: <1>.омъ//<1>.амъ
  gramm: pl,dat
 -flex: <3>.е//<0>.ъ//<1>.е
  gramm: sg,voc
 -flex: <1>.овъ
  gramm: pl,gen
 -flex: <0>.ъ//<1>.а
  gramm: sg,acc
-paradigm: N1t_STAR
 -flex: <1>.ома
  gramm: du,ins
 -flex: <0>.ъ
  gramm: sg,nom
 -flex: <1>.у
  gramm: du,loc
 -flex: <1>.а
  gramm: du,voc
 -flex: <1>.ы
  gramm: pl,ins
 -flex: <1>.ѣхъ
  gramm: pl,loc
 -flex: <1>.ы//<0>.овъ
  gramm: pl,acc
 -flex: <1>.ѣ//<1>.е
  gramm: sg,loc
 -flex: <1>.у
  gramm: du,gen
 -flex: <1>.у//<1>.ови
  gramm: sg,dat
 -flex: <1>.а
  gramm: du,nom
 -flex: <1>.и//<1>.ы//<1>.а
  gramm: pl,nom
 -flex: <1>.а
  gramm: sg,gen
 -flex: <1>.омъ//<1>.ъмъ//<1>.ъмь//<1>.омь
  gramm: sg,ins
 -flex: <1>.ома
  gramm: du,dat
 -flex: <1>.а
  gramm: du,acc
 -flex: <1>.омъ//<1>.амъ
  gramm: pl,dat
 -flex: <1>.е//<0>.ь
  gramm: sg,voc
 -flex: <1>.овъ
  gramm: pl,gen
 -flex: <0>.ъ//<1>.а
  gramm: sg,acc
-paradigm: N1i
 -flex: <0>.ема
  gramm: du,ins
 -flex: <0>.й
  gramm: sg,nom
 -flex: <0>.ю
  gramm: du,loc
 -flex: <0>.я
  gramm: du,voc
 -flex: <0>.и
  gramm: pl,ins
 -flex: <0>.ехъ
  gramm: pl,loc
 -flex: <0>.и//<0>.ѣ
  gramm: pl,acc
 -flex: <0>.и
  gramm: sg,loc
 -flex: <0>.ю
  gramm: du,gen
 -flex: <0>.ю//<0>.еви
  gramm: sg,dat
 -flex: <0>.я
  gramm: du,nom
 -flex: <0>.и
  gramm: pl,nom
 -flex: <0>.а//<0>.я
  gramm: sg,gen
 -flex: <0>.емъ//<0>.ьмь//<0>.ьмъ
  gramm: sg,ins
 -flex: <0>.ема
  gramm: du,dat
 -flex: <0>.я
  gramm: du,acc
 -flex: <0>.емъ//<0>.ямъ
  gramm: pl,dat
 -flex: <0>.ю//<0>.й
  gramm: sg,voc
 -flex: <0>.евъ
  gramm: pl,gen
 -flex: <0>.й//<0>.а//<0>.я
  gramm: sg,acc
-paradigm: N1t
 -flex: <0>.ома
  gramm: du,ins
 -flex: <0>.ъ
  gramm: sg,nom
 -flex: <0>.у
  gramm: du,loc
 -flex: <0>.а//<0>.я
  gramm: du,voc
 -flex: <0>.ы
  gramm: pl,ins
 -flex: <0>.ѣхъ
  gramm: pl,loc
 -flex: <0>.ы//<0>.овъ
  gramm: pl,acc
 -flex: <0>.ѣ//<0>.е//<0>.у
  gramm: sg,loc
 -flex: <0>.у
  gramm: du,gen
 -flex: <0>.у//<0>.ови
  gramm: sg,dat
 -flex: <0>.а//<0>.я
  gramm: du,nom
 -flex: <0>.и//<0>.ы//<0>.а//<0>.я
  gramm: pl,nom
 -flex: <0>.а//<0>.я
  gramm: sg,gen
 -flex: <0>.омъ//<0>.ъмъ//<0>.ъмь//<0>.омь
  gramm: sg,ins
 -flex: <0>.ома
  gramm: du,dat
 -flex: <0>.а//<0>.я
  gramm: du,acc
 -flex: <0>.омъ//<0>.амъ
  gramm: pl,dat
 -flex: <0>.е//<0>.ъ
  gramm: sg,voc
 -flex: <0>.овъ
  gramm: pl,gen
 -flex: <0>.ъ//<0>.а//<0>.я
  gramm: sg,acc
-paradigm: N1s
 -flex: <0>.ема
  gramm: du,ins
 -flex: <0>.ъ//<0>.ь
  gramm: sg,nom
 -flex: <0>.у//<0>.ю
  gramm: du,loc
 -flex: <0>.а//<0>.я//<0>.я
  gramm: du,voc
 -flex: <0>.ы//<0>.и
  gramm: pl,ins
 -flex: <0>.ахъ//<0>.ехъ//<0>.ихъ
  gramm: pl,loc
 -flex: <0>.ы//<0>.ей//<0>.ѣ
  gramm: pl,acc
 -flex: <0>.и
  gramm: sg,loc
 -flex: <0>.у//<0>.ю
  gramm: du,gen
 -flex: <0>.у//<0>.ю//<0>.еви
  gramm: sg,dat
 -flex: <0>.а//<0>.я//<0>.я
  gramm: du,nom
 -flex: <0>.ие
  gramm: pl,nom
 -flex: <0>.а//<0>.я//<0>.я
  gramm: sg,gen
 -flex: <0>.емъ//<0>.ьмь//<0>.ьмъ
  gramm: sg,ins
 -flex: <0>.ема
  gramm: du,dat
 -flex: <0>.а//<0>.я//<0>.я
  gramm: du,acc
 -flex: <0>.емъ//<0>.ямъ
  gramm: pl,dat
 -flex: <0>.е//<0>.ъ
  gramm: sg,voc
 -flex: <0>.ей//<0>.ь//<0>.евъ//<0>.ъ
  gramm: pl,gen
 -flex: <0>.ъ//<0>.ь//<0>.а//<0>.я//<0>.я
  gramm: sg,acc
-paradigm: N1sj
 -flex: <0>.ема
  gramm: du,ins
 -flex: <0>.ь
  gramm: sg,nom
 -flex: <0>.у//<0>.ю
  gramm: du,loc
 -flex: <0>.а//<0>.я//<0>.я
  gramm: du,voc
 -flex: <0>.и
  gramm: pl,ins
 -flex: <0>.ахъ
  gramm: pl,loc
 -flex: <0>.и//<0>.ей//<0>.ѣ
  gramm: pl,acc
 -flex: <0>.и
  gramm: sg,loc
 -flex: <0>.у//<0>.ю
  gramm: du,gen
 -flex: <0>.у//<0>.ю//<0>.еви
  gramm: sg,dat
 -flex: <0>.а//<0>.я//<0>.я
  gramm: du,nom
 -flex: <0>.ие
  gramm: pl,nom
 -flex: <0>.а//<0>.я
  gramm: sg,gen
 -flex: <0>.емъ//<0>.ьмь//<0>.ьмъ
  gramm: sg,ins
 -flex: <0>.ема
  gramm: du,dat
 -flex: <0>.а//<0>.я//<0>.я
  gramm: du,acc
 -flex: <0>.емъ//<0>.ямъ//<0>.амъ
  gramm: pl,dat
 -flex: <0>.у//<0>.ю//<0>.е//<0>.ь
  gramm: sg,voc
 -flex: <0>.ей//<0>.ь//<0>.евъ//<0>.ъ
  gramm: pl,gen
 -flex: <0>.ь//<0>.а//<0>.я
  gramm: sg,acc
-paradigm: N1c
 -flex: <0>.ема
  gramm: du,ins
 -flex: <0>.ъ//<0>.ь
  gramm: sg,nom
 -flex: <0>.у//<0>.ю
  gramm: du,loc
 -flex: <0>.а//<0>.я//<0>.я
  gramm: du,voc
 -flex: <0>.ы//<0>.и
  gramm: pl,ins
 -flex: <0>.ѣхъ//<0>.ихъ
  gramm: pl,loc
 -flex: <0>.ы//<0>.евъ//<0>.ъ//<0>.ѣ
  gramm: pl,acc
 -flex: <0>.ѣ//<0>.и//<0>.е//<0>.у
  gramm: sg,loc
 -flex: <0>.у//<0>.ю
  gramm: du,gen
 -flex: <0>.у//<0>.ю//<0>.еви
  gramm: sg,dat
 -flex: <0>.а//<0>.я//<0>.я
  gramm: du,nom
 -flex: <0>.ы//<0>.и
  gramm: pl,nom
 -flex: <0>.а//<0>.я//<0>.я
  gramm: sg,gen
 -flex: <0>.емъ//<0>.ьмь//<0>.ьмъ
  gramm: sg,ins
 -flex: <0>.ема
  gramm: du,dat
 -flex: <0>.а//<0>.я//<0>.я
  gramm: du,acc
 -flex: <0>.емъ//<0>.ямъ
  gramm: pl,dat
 -flex: <1>.е//<0>.ъ//<0>.ь
  gramm: sg,voc
 -flex: <0>.евъ//<0>.ъ//<0>.ь
  gramm: pl,gen
 -flex: <0>.ъ//<0>.ь//<0>.а//<0>.я//<0>.я
  gramm: sg,acc
-paradigm: N1a
 -flex: <0>.ема
  gramm: du,ins
 -flex: <0>.й
  gramm: sg,nom
 -flex: <0>.ю
  gramm: du,loc
 -flex: <0>.я
  gramm: du,voc
 -flex: <0>.и
  gramm: pl,ins
 -flex: <0>.ехъ
  gramm: pl,loc
 -flex: <0>.и//<0>.ѣ
  gramm: pl,acc
 -flex: <0>.и
  gramm: sg,loc
 -flex: <0>.ю
  gramm: du,gen
 -flex: <0>.ю//<0>.еви
  gramm: sg,dat
 -flex: <0>.я
  gramm: du,nom
 -flex: <0>.и
  gramm: pl,nom
 -flex: <0>.я
  gramm: sg,gen
 -flex: <0>.емъ//<0>.ьмь//<0>.ьмъ
  gramm: sg,ins
 -flex: <0>.ема
  gramm: du,dat
 -flex: <0>.я
  gramm: du,acc
 -flex: <0>.емъ//<0>.ямъ
  gramm: pl,dat
 -flex: <0>.ю//<0>.й
  gramm: sg,voc
 -flex: <0>.евъ
  gramm: pl,gen
 -flex: <0>.й//<0>.я
  gramm: sg,acc
-paradigm: N1g
 -flex: <0>.ома
  gramm: du,ins
 -flex: <0>.ъ
  gramm: sg,nom
 -flex: <0>.у
  gramm: du,loc
 -flex: <0>.а//<0>.я
  gramm: du,voc
 -flex: <0>.и
  gramm: pl,ins
 -flex: <1>.ѣхъ//<0>.ѣхъ
  gramm: pl,loc
 -flex: <0>.и//<0>.овъ//<0>.ы
  gramm: pl,acc
 -flex: <1>.ѣ//<0>.ѣ//<1>.е//<0>.е
  gramm: sg,loc
 -flex: <0>.у
  gramm: du,gen
 -flex: <0>.у//<0>.ови
  gramm: sg,dat
 -flex: <0>.а//<0>.я
  gramm: du,nom
 -flex: <1>.ы//<1>.и//<0>.ы//<0>.и
  gramm: pl,nom
 -flex: <0>.а//<0>.я
  gramm: sg,gen
 -flex: <0>.омъ//<0>.ъмъ//<0>.ъмь//<0>.омь
  gramm: sg,ins
 -flex: <0>.ома
  gramm: du,dat
 -flex: <0>.а//<0>.я
  gramm: du,acc
 -flex: <0>.омъ//<0>.амъ
  gramm: pl,dat
 -flex: <2>.е//<0>.ъ//<0>.е
  gramm: sg,voc
 -flex: <0>.овъ
  gramm: pl,gen
 -flex: <0>.ъ//<0>.а//<0>.я
  gramm: sg,acc
-paradigm: N1e
 -flex: <0>.ема//<0>.ома
  gramm: du,ins
 -flex: <0>.й
  gramm: sg,nom
 -flex: <0>.ю
  gramm: du,loc
 -flex: <0>.а//<0>.я//<0>.я
  gramm: du,voc
 -flex: <0>.и
  gramm: pl,ins
 -flex: <0>.ехъ
  gramm: pl,loc
 -flex: <0>.и//<0>.ѣ
  gramm: pl,acc
 -flex: <0>.и
  gramm: sg,loc
 -flex: <0>.ю
  gramm: du,gen
 -flex: <0>.ю//<0>.еви
  gramm: sg,dat
 -flex: <0>.а//<0>.я//<0>.я
  gramm: du,nom
 -flex: <0>.е//<0>.и
  gramm: pl,nom
 -flex: <0>.а//<0>.я
  gramm: sg,gen
 -flex: <0>.емъ//<0>.ьмь//<0>.ьмъ
  gramm: sg,ins
 -flex: <0>.ема//<0>.ома
  gramm: du,dat
 -flex: <0>.а//<0>.я//<0>.я
  gramm: du,acc
 -flex: <0>.емъ//<0>.омъ//<0>.ямъ
  gramm: pl,dat
 -flex: <0>.ю//<0>.е//<0>.й
  gramm: sg,voc
 -flex: <0>.евъ
  gramm: pl,gen
 -flex: <0>.й//<0>.а//<0>.я
  gramm: sg,acc
-paradigm: N1j
 -flex: <0>.ема
  gramm: du,ins
 -flex: <0>.ь
  gramm: sg,nom
 -flex: <0>.ю
  gramm: du,loc
 -flex: <0>.я
  gramm: du,voc
 -flex: <0>.и//<0>.ьми
  gramm: pl,ins
 -flex: <0>.ехъ//<0>.ихъ
  gramm: pl,loc
 -flex: <0>.и//<0>.ей//<0>.ѣ
  gramm: pl,acc
 -flex: <0>.и//<0>.е
  gramm: sg,loc
 -flex: <0>.ю
  gramm: du,gen
 -flex: <0>.ю//<0>.еви
  gramm: sg,dat
 -flex: <0>.я
  gramm: du,nom
 -flex: <0>.ие
  gramm: pl,nom
 -flex: <0>.я
  gramm: sg,gen
 -flex: <0>.емъ//<0>.ьмь//<0>.ьмъ
  gramm: sg,ins
 -flex: <0>.ема
  gramm: du,dat
 -flex: <0>.я
  gramm: du,acc
 -flex: <0>.емъ//<0>.ямъ
  gramm: pl,dat
 -flex: <0>.ю//<0>.ь
  gramm: sg,voc
 -flex: <0>.ей//<0>.ь//<0>.евъ
  gramm: pl,gen
 -flex: <0>.ь//<0>.я
  gramm: sg,acc
-paradigm: N1k
 -flex: <0>.ома
  gramm: du,ins
 -flex: <0>.ъ
  gramm: sg,nom
 -flex: <0>.у
  gramm: du,loc
 -flex: <0>.а//<0>.я
  gramm: du,voc
 -flex: <0>.и
  gramm: pl,ins
 -flex: <1>.ѣхъ//<0>.ѣхъ
  gramm: pl,loc
 -flex: <0>.и//<0>.овъ//<0>.ы
  gramm: pl,acc
 -flex: <1>.ѣ//<0>.ѣ//<1>.е//<0>.е
  gramm: sg,loc
 -flex: <0>.у
  gramm: du,gen
 -flex: <0>.у//<0>.ови
  gramm: sg,dat
 -flex: <0>.а//<0>.я
  gramm: du,nom
 -flex: <1>.ы//<1>.и//<0>.ы//<0>.и
  gramm: pl,nom
 -flex: <0>.а//<0>.я
  gramm: sg,gen
 -flex: <0>.омъ//<0>.ъмъ//<0>.ъмь//<0>.омь
  gramm: sg,ins
 -flex: <0>.ома
  gramm: du,dat
 -flex: <0>.а//<0>.я
  gramm: du,acc
 -flex: <0>.омъ//<0>.амъ
  gramm: pl,dat
 -flex: <2>.е//<0>.ъ//<0>.е
  gramm: sg,voc
 -flex: <0>.овъ
  gramm: pl,gen
 -flex: <0>.ъ//<0>.а//<0>.я
  gramm: sg,acc
-paradigm: N1in
 -flex: <0>.ома
  gramm: du,ins
 -flex: <0>.инъ
  gramm: sg,nom
 -flex: <0>.у
  gramm: du,loc
 -flex: <0>.а//<0>.я
  gramm: du,voc
 -flex: <0>.ы
  gramm: pl,ins
 -flex: <0>.ѣхъ
  gramm: pl,loc
 -flex: <0>.ы//<0>.ъ//<0>.ѣ
  gramm: pl,acc
 -flex: <0>.инѣ//<0>.и
  gramm: sg,loc
 -flex: <0>.у
  gramm: du,gen
 -flex: <0>.ину//<0>.иневи
  gramm: sg,dat
 -flex: <0>.а//<0>.я
  gramm: du,nom
 -flex: <0>.е//<0>.и
  gramm: pl,nom
 -flex: <0>.ина
  gramm: sg,gen
 -flex: <0>.иномъ//<0>.иньмь//<0>.иньмъ
  gramm: sg,ins
 -flex: <0>.ома
  gramm: du,dat
 -flex: <0>.а//<0>.я
  gramm: du,acc
 -flex: <0>.омъ//<0>.амъ
  gramm: pl,dat
 -flex: <0>.ине//<0>.инъ
  gramm: sg,voc
 -flex: <0>.ъ
  gramm: pl,gen
 -flex: <0>.инъ//<0>.ина
  gramm: sg,acc
-paradigm: N1c_STAR
 -flex: <1>.ема
  gramm: du,ins
 -flex: <0>.ъ//<0>.ь
  gramm: sg,nom
 -flex: <1>.у//<1>.ю
  gramm: du,loc
 -flex: <1>.а//<1>.я
  gramm: du,voc
 -flex: <1>.ы//<1>.и
  gramm: pl,ins
 -flex: <1>.ѣхъ//<1>.ихъ
  gramm: pl,loc
 -flex: <1>.ы//<1>.евъ//<0>.ъ//<0>.ѣ
  gramm: pl,acc
 -flex: <1>.ѣ//<1>.и//<0>.е
  gramm: sg,loc
 -flex: <1>.у//<1>.ю
  gramm: du,gen
 -flex: <1>.у//<1>.ю//<1>.еви
  gramm: sg,dat
 -flex: <1>.а//<1>.я
  gramm: du,nom
 -flex: <1>.ы//<1>.и
  gramm: pl,nom
 -flex: <1>.а//<1>.я
  gramm: sg,gen
 -flex: <1>.емъ//<1>.ьмь//<1>.ьмъ
  gramm: sg,ins
 -flex: <1>.ема
  gramm: du,dat
 -flex: <1>.а//<1>.я
  gramm: du,acc
 -flex: <1>.емъ//<1>.ямъ
  gramm: pl,dat
 -flex: <2>.е//<0>.ъ//<0>.ь
  gramm: sg,voc
 -flex: <1>.евъ//<0>.ъ//<1>.ъ//<0>.ь
  gramm: pl,gen
 -flex: <0>.ъ//<0>.ь//<1>.а//<1>.я
  gramm: sg,acc
-paradigm: N1j_STAR
 -flex: <1>.ема
  gramm: du,ins
 -flex: <0>.ь
  gramm: sg,nom
 -flex: <1>.ю
  gramm: du,loc
 -flex: <1>.я
  gramm: du,voc
 -flex: <1>.и//<1>.ьми
  gramm: pl,ins
 -flex: <1>.ехъ//<1>.ихъ
  gramm: pl,loc
 -flex: <1>.и//<1>.ей//<1>.ѣ
  gramm: pl,acc
 -flex: <1>.и//<1>.е
  gramm: sg,loc
 -flex: <1>.ю
  gramm: du,gen
 -flex: <1>.ю//<1>.еви
  gramm: sg,dat
 -flex: <1>.я
  gramm: du,nom
 -flex: <1>.и//<0>.ие
  gramm: pl,nom
 -flex: <1>.я
  gramm: sg,gen
 -flex: <1>.емъ//<1>.ьмь//<1>.ьмъ
  gramm: sg,ins
 -flex: <1>.ема
  gramm: du,dat
 -flex: <1>.я
  gramm: du,acc
 -flex: <1>.емъ//<1>.ямъ
  gramm: pl,dat
 -flex: <1>.ю//<0>.ь
  gramm: sg,voc
 -flex: <1>.ей//<1>.ь//<1>.евъ
  gramm: pl,gen
 -flex: <0>.ь//<1>.я
  gramm: sg,acc
-paradigm: N3i
 -flex: <0>.яма
  gramm: du,ins
 -flex: <0>.я
  gramm: sg,nom
 -flex: <0>.ю
  gramm: du,loc
 -flex: <0>.ями
  gramm: pl,ins
 -flex: <0>.яхъ
  gramm: pl,loc
 -flex: <0>.и//<0>.ѣ//<0>.й//<0>.ей
  gramm: pl,acc
 -flex: <0>.и
  gramm: sg,loc
 -flex: <0>.и
  gramm: du,voc
 -flex: <0>.ю
  gramm: du,gen
 -flex: <0>.и
  gramm: sg,dat
 -flex: <0>.и
  gramm: du,nom
 -flex: <0>.и//<0>.ѣ
  gramm: pl,nom
 -flex: <0>.и
  gramm: sg,gen
 -flex: <0>.ею
  gramm: sg,ins
 -flex: <0>.яма
  gramm: du,dat
 -flex: <0>.и
  gramm: du,acc
 -flex: <0>.ямъ
  gramm: pl,dat
 -flex: <0>.е//<0>.я
  gramm: sg,voc
 -flex: <0>.й//<0>.ей
  gramm: pl,gen
 -flex: <0>.ю
  gramm: sg,acc
-paradigm: N3j
 -flex: <0>.яма
  gramm: du,ins
 -flex: <0>.я
  gramm: sg,nom
 -flex: <0>.ю
  gramm: du,loc
 -flex: <0>.ями
  gramm: pl,ins
 -flex: <0>.яхъ
  gramm: pl,loc
 -flex: <0>.и//<0>.ь//<0>.ѣ//<0>.я
  gramm: pl,acc
 -flex: <0>.и//<0>.е//<0>.ѣ
  gramm: sg,loc
 -flex: <0>.и
  gramm: du,voc
 -flex: <0>.ю
  gramm: du,gen
 -flex: <0>.и//<0>.е//<0>.ѣ
  gramm: sg,dat
 -flex: <0>.и
  gramm: du,nom
 -flex: <0>.и//<0>.ѣ
  gramm: pl,nom
 -flex: <0>.и//<0>.ѣ//<0>.я
  gramm: sg,gen
 -flex: <0>.ею
  gramm: sg,ins
 -flex: <0>.яма
  gramm: du,dat
 -flex: <0>.и
  gramm: du,acc
 -flex: <0>.ямъ
  gramm: pl,dat
 -flex: <0>.е
  gramm: sg,voc
 -flex: <0>.ь
  gramm: pl,gen
 -flex: <0>.ю
  gramm: sg,acc
-paradigm: N3k
 -flex: <0>.ама//<0>.ома
  gramm: du,ins
 -flex: <0>.а//<0>.я
  gramm: sg,nom
 -flex: <0>.у
  gramm: du,loc
 -flex: <0>.ами
  gramm: pl,ins
 -flex: <0>.ахъ//<0>.охъ
  gramm: pl,loc
 -flex: <0>.и//<0>.ъ//<0>.ы
  gramm: pl,acc
 -flex: <1>.ѣ//<0>.ѣ//<1>.е//<0>.е
  gramm: sg,loc
 -flex: <1>.ѣ//<0>.ѣ//<1>.е//<0>.е
  gramm: du,voc
 -flex: <0>.у
  gramm: du,gen
 -flex: <1>.ѣ//<0>.ѣ//<1>.е//<0>.е
  gramm: sg,dat
 -flex: <1>.ѣ//<0>.ѣ//<1>.е//<0>.е
  gramm: du,nom
 -flex: <0>.и//<0>.ы
  gramm: pl,nom
 -flex: <0>.и//<0>.ы
  gramm: sg,gen
 -flex: <0>.ою
  gramm: sg,ins
 -flex: <0>.ама//<0>.ома
  gramm: du,dat
 -flex: <1>.ѣ//<0>.ѣ//<1>.е//<0>.е
  gramm: du,acc
 -flex: <0>.амъ
  gramm: pl,dat
 -flex: <0>.о//<0>.а//<0>.я
  gramm: sg,voc
 -flex: <0>.ъ//<0>.ь
  gramm: pl,gen
 -flex: <0>.у
  gramm: sg,acc
-paradigm: N3a
 -flex: <0>.яма
  gramm: du,ins
 -flex: <0>.я
  gramm: sg,nom
 -flex: <0>.ю
  gramm: du,loc
 -flex: <0>.ями
  gramm: pl,ins
 -flex: <0>.яхъ
  gramm: pl,loc
 -flex: <0>.и//<0>.ѣ//<0>.й//<0>.ей
  gramm: pl,acc
 -flex: <0>.и
  gramm: sg,loc
 -flex: <0>.и
  gramm: du,voc
 -flex: <0>.ю
  gramm: du,gen
 -flex: <0>.и
  gramm: sg,dat
 -flex: <0>.и
  gramm: du,nom
 -flex: <0>.и//<0>.ѣ
  gramm: pl,nom
 -flex: <0>.и
  gramm: sg,gen
 -flex: <0>.ею
  gramm: sg,ins
 -flex: <0>.яма
  gramm: du,dat
 -flex: <0>.и
  gramm: du,acc
 -flex: <0>.ямъ
  gramm: pl,dat
 -flex: <0>.е//<0>.я
  gramm: sg,voc
 -flex: <0>.й//<0>.ей
  gramm: pl,gen
 -flex: <0>.ю
  gramm: sg,acc
-paradigm: N3c
 -flex: <0>.ама//<0>.ома
  gramm: du,ins
 -flex: <0>.а//<0>.я
  gramm: sg,nom
 -flex: <0>.у
  gramm: du,loc
 -flex: <0>.ами
  gramm: pl,ins
 -flex: <0>.ахъ//<0>.охъ
  gramm: pl,loc
 -flex: <0>.ы//<0>.ѣ//<0>.ъ
  gramm: pl,acc
 -flex: <0>.ѣ//<0>.и//<0>.е
  gramm: sg,loc
 -flex: <0>.ы//<0>.и
  gramm: du,voc
 -flex: <0>.у
  gramm: du,gen
 -flex: <0>.ѣ//<0>.и//<0>.е
  gramm: sg,dat
 -flex: <0>.ы//<0>.и
  gramm: du,nom
 -flex: <0>.ы//<0>.ѣ
  gramm: pl,nom
 -flex: <0>.ы//<0>.и
  gramm: sg,gen
 -flex: <0>.ею
  gramm: sg,ins
 -flex: <0>.ама//<0>.ома
  gramm: du,dat
 -flex: <0>.ы//<0>.и
  gramm: du,acc
 -flex: <0>.амъ
  gramm: pl,dat
 -flex: <0>.е//<0>.а//<0>.я
  gramm: sg,voc
 -flex: <0>.ъ//<0>.ь
  gramm: pl,gen
 -flex: <0>.у//<0>.ю
  gramm: sg,acc
-paradigm: N3j_STAR
 -flex: <0>.яма
  gramm: du,ins
 -flex: <0>.я
  gramm: sg,nom
 -flex: <0>.ю
  gramm: du,loc
 -flex: <0>.ями
  gramm: pl,ins
 -flex: <0>.яхъ
  gramm: pl,loc
 -flex: <0>.и//<0>.ѣ//<1>.ь//<0>.я
  gramm: pl,acc
 -flex: <0>.и//<0>.е//<0>.ѣ
  gramm: sg,loc
 -flex: <0>.и
  gramm: du,voc
 -flex: <0>.ю
  gramm: du,gen
 -flex: <0>.и//<0>.е//<0>.ѣ
  gramm: sg,dat
 -flex: <0>.и
  gramm: du,nom
 -flex: <0>.и//<0>.ѣ
  gramm: pl,nom
 -flex: <0>.и//<0>.ѣ//<0>.я
  gramm: sg,gen
 -flex: <0>.ею
  gramm: sg,ins
 -flex: <0>.яма
  gramm: du,dat
 -flex: <0>.и
  gramm: du,acc
 -flex: <0>.ямъ
  gramm: pl,dat
 -flex: <0>.е
  gramm: sg,voc
 -flex: <1>.ь//<0>.ь
  gramm: pl,gen
 -flex: <0>.ю
  gramm: sg,acc
-paradigm: N3k_STAR
 -flex: <0>.ама//<0>.ома
  gramm: du,ins
 -flex: <0>.а//<0>.я
  gramm: sg,nom
 -flex: <0>.у
  gramm: du,loc
 -flex: <0>.ами
  gramm: pl,ins
 -flex: <0>.ахъ//<0>.охъ
  gramm: pl,loc
 -flex: <0>.и//<0>.ы//<1>.ъ
  gramm: pl,acc
 -flex: <2>.ѣ//<0>.и
  gramm: sg,loc
 -flex: <2>.ѣ
  gramm: du,voc
 -flex: <0>.у
  gramm: du,gen
 -flex: <2>.ѣ//<0>.и
  gramm: sg,dat
 -flex: <2>.ѣ
  gramm: du,nom
 -flex: <0>.и//<0>.ы
  gramm: pl,nom
 -flex: <0>.и//<0>.ы
  gramm: sg,gen
 -flex: <0>.ою
  gramm: sg,ins
 -flex: <0>.ама//<0>.ома
  gramm: du,dat
 -flex: <2>.ѣ
  gramm: du,acc
 -flex: <0>.амъ
  gramm: pl,dat
 -flex: <0>.о//<0>.а//<0>.я
  gramm: sg,voc
 -flex: <1>.ъ//<0>.ъ//<0>.ь//<1>.ь
  gramm: pl,gen
 -flex: <0>.у
  gramm: sg,acc
-paradigm: N3t_STAR
 -flex: <0>.ама//<0>.ома
  gramm: du,ins
 -flex: <0>.а//<0>.я
  gramm: sg,nom
 -flex: <0>.у
  gramm: du,loc
 -flex: <0>.ами
  gramm: pl,ins
 -flex: <0>.ахъ//<0>.охъ
  gramm: pl,loc
 -flex: <0>.ы//<1>.ъ
  gramm: pl,acc
 -flex: <0>.ѣ//<0>.е
  gramm: sg,loc
 -flex: <0>.ѣ//<0>.е
  gramm: du,voc
 -flex: <0>.у
  gramm: du,gen
 -flex: <0>.ѣ//<0>.е
  gramm: sg,dat
 -flex: <0>.ѣ//<0>.е
  gramm: du,nom
 -flex: <0>.ы
  gramm: pl,nom
 -flex: <0>.ы
  gramm: sg,gen
 -flex: <0>.ою
  gramm: sg,ins
 -flex: <0>.ама//<0>.ома
  gramm: du,dat
 -flex: <0>.ѣ//<0>.е
  gramm: du,acc
 -flex: <0>.амъ
  gramm: pl,dat
 -flex: <0>.о//<0>.я
  gramm: sg,voc
 -flex: <1>.ъ//<0>.ъ//<0>.ь//<1>.ь
  gramm: pl,gen
 -flex: <0>.у
  gramm: sg,acc
-paradigm: N3c_STAR
 -flex: <0>.ама//<0>.ома
  gramm: du,ins
 -flex: <0>.а//<0>.я
  gramm: sg,nom
 -flex: <0>.у
  gramm: du,loc
 -flex: <0>.ами
  gramm: pl,ins
 -flex: <0>.ахъ//<0>.охъ
  gramm: pl,loc
 -flex: <0>.ы//<0>.ѣ//<1>.ъ
  gramm: pl,acc
 -flex: <0>.ѣ//<0>.и//<0>.е
  gramm: sg,loc
 -flex: <0>.ы//<0>.и
  gramm: du,voc
 -flex: <0>.у
  gramm: du,gen
 -flex: <0>.ѣ//<0>.и//<0>.е
  gramm: sg,dat
 -flex: <0>.ы//<0>.и
  gramm: du,nom
 -flex: <0>.ы//<0>.ѣ
  gramm: pl,nom
 -flex: <0>.ы//<0>.и
  gramm: sg,gen
 -flex: <0>.ею
  gramm: sg,ins
 -flex: <0>.ама//<0>.ома
  gramm: du,dat
 -flex: <0>.ы//<0>.и
  gramm: du,acc
 -flex: <0>.амъ
  gramm: pl,dat
 -flex: <0>.е//<0>.а//<0>.я
  gramm: sg,voc
 -flex: <1>.ъ//<0>.ь//<1>.ь
  gramm: pl,gen
 -flex: <0>.у//<0>.ю
  gramm: sg,acc
-paradigm: N3e
 -flex: <0>.ама//<0>.яма//<0>.ома
  gramm: du,ins
 -flex: <0>.а//<0>.я//<0>.я
  gramm: sg,nom
 -flex: <0>.ю
  gramm: du,loc
 -flex: <0>.ами//<0>.ями
  gramm: pl,ins
 -flex: <0>.ахъ//<0>.яхъ//<0>.охъ
  gramm: pl,loc
 -flex: <0>.и//<0>.ѣ//<0>.й
  gramm: pl,acc
 -flex: <0>.и
  gramm: sg,loc
 -flex: <0>.и
  gramm: du,voc
 -flex: <0>.ю
  gramm: du,gen
 -flex: <0>.и
  gramm: sg,dat
 -flex: <0>.и
  gramm: du,nom
 -flex: <0>.и//<0>.ѣ
  gramm: pl,nom
 -flex: <0>.и
  gramm: sg,gen
 -flex: <0>.ею
  gramm: sg,ins
 -flex: <0>.ама//<0>.яма//<0>.ома
  gramm: du,dat
 -flex: <0>.и
  gramm: du,acc
 -flex: <0>.амъ//<0>.ямъ
  gramm: pl,dat
 -flex: <0>.е//<0>.а//<0>.я//<0>.я
  gramm: sg,voc
 -flex: <0>.й
  gramm: pl,gen
 -flex: <0>.ю
  gramm: sg,acc
-paradigm: N3s
 -flex: <0>.ама//<0>.ома
  gramm: du,ins
 -flex: <0>.а//<0>.я
  gramm: sg,nom
 -flex: <0>.у
  gramm: du,loc
 -flex: <0>.ами
  gramm: pl,ins
 -flex: <0>.ахъ//<0>.охъ
  gramm: pl,loc
 -flex: <0>.ы//<0>.ъ
  gramm: pl,acc
 -flex: <0>.и
  gramm: sg,loc
 -flex: <0>.и
  gramm: du,voc
 -flex: <0>.у
  gramm: du,gen
 -flex: <0>.и//<0>.ѣ
  gramm: sg,dat
 -flex: <0>.и
  gramm: du,nom
 -flex: <0>.и//<0>.ѣ
  gramm: pl,nom
 -flex: <0>.и
  gramm: sg,gen
 -flex: <0>.ею
  gramm: sg,ins
 -flex: <0>.ама//<0>.ома
  gramm: du,dat
 -flex: <0>.и
  gramm: du,acc
 -flex: <0>.амъ
  gramm: pl,dat
 -flex: <0>.е//<0>.а//<0>.я
  gramm: sg,voc
 -flex: <0>.ъ//<0>.ь
  gramm: pl,gen
 -flex: <0>.у
  gramm: sg,acc
-paradigm: N3t
 -flex: <0>.ама//<0>.ома
  gramm: du,ins
 -flex: <0>.а//<0>.я
  gramm: sg,nom
 -flex: <0>.у
  gramm: du,loc
 -flex: <0>.ами
  gramm: pl,ins
 -flex: <0>.ахъ//<0>.охъ
  gramm: pl,loc
 -flex: <0>.ы//<0>.ъ
  gramm: pl,acc
 -flex: <0>.ѣ//<0>.е
  gramm: sg,loc
 -flex: <0>.ѣ//<0>.е
  gramm: du,voc
 -flex: <0>.у
  gramm: du,gen
 -flex: <0>.ѣ//<0>.е
  gramm: sg,dat
 -flex: <0>.ѣ//<0>.е
  gramm: du,nom
 -flex: <0>.ы
  gramm: pl,nom
 -flex: <0>.ы
  gramm: sg,gen
 -flex: <0>.ою
  gramm: sg,ins
 -flex: <0>.ама//<0>.ома
  gramm: du,dat
 -flex: <0>.ѣ//<0>.е
  gramm: du,acc
 -flex: <0>.амъ
  gramm: pl,dat
 -flex: <0>.о//<0>.а//<0>.я
  gramm: sg,voc
 -flex: <0>.ъ//<0>.ь
  gramm: pl,gen
 -flex: <0>.у
  gramm: sg,acc
-paradigm: N41
 -flex: <0>.ема//<0>.ьма
  gramm: du,ins
 -flex: <0>.ь
  gramm: sg,nom
 -flex: <0>.ию//<0>.ью
  gramm: du,loc
 -flex: <0>.и
  gramm: du,nom
 -flex: <0>.ьми
  gramm: pl,ins
 -flex: <0>.ехъ//<0>.ьхъ
  gramm: pl,loc
 -flex: <0>.и//<0>.ей//<0>.ии//<0>.ий//<0>.ыи//<0>.ый//<0>.еи
  gramm: pl,acc
 -flex: <0>.и
  gramm: sg,loc
 -flex: <0>.ию//<0>.ью
  gramm: du,gen
 -flex: <0>.и
  gramm: sg,dat
 -flex: <0>.и
  gramm: du,voc
 -flex: <0>.и
  gramm: pl,nom
 -flex: <0>.и
  gramm: sg,gen
 -flex: <0>.ию//<0>.ью
  gramm: sg,ins
 -flex: <0>.ема//<0>.ьма
  gramm: du,dat
 -flex: <0>.и
  gramm: du,acc
 -flex: <0>.емъ//<0>.ьмъ//<0>.ямъ
  gramm: pl,dat
 -flex: <0>.е//<0>.и
  gramm: sg,voc
 -flex: <0>.ей//<0>.ии//<0>.ий//<0>.ыи//<0>.еи//<0>.ый
  gramm: pl,gen
 -flex: <0>.ь
  gramm: sg,acc
-paradigm: N43
 -flex: <0>.ема//<0>.ьма
  gramm: du,ins
 -flex: <0>.ь
  gramm: sg,nom
 -flex: <0>.ию
  gramm: du,loc
 -flex: <0>.и
  gramm: du,nom
 -flex: <0>.ьми
  gramm: pl,ins
 -flex: <0>.ѣхъ//<0>.ьхъ
  gramm: pl,loc
 -flex: <0>.и
  gramm: pl,acc
 -flex: <0>.и
  gramm: sg,loc
 -flex: <0>.ию
  gramm: du,gen
 -flex: <0>.и
  gramm: sg,dat
 -flex: <0>.и
  gramm: du,voc
 -flex: <0>.ие//<0>.ье
  gramm: pl,nom
 -flex: <0>.е//<0>.и
  gramm: sg,gen
 -flex: <0>.емъ//<0>.ьмъ
  gramm: sg,ins
 -flex: <0>.ема//<0>.ьма
  gramm: du,dat
 -flex: <0>.и
  gramm: du,acc
 -flex: <0>.емъ//<0>.ьмъ//<0>.ямъ
  gramm: pl,dat
 -flex: <0>.ь//<0>.и
  gramm: sg,voc
 -flex: <0>.ий//<0>.ей//<0>.ии//<0>.ыи//<0>.ый//<0>.еи
  gramm: pl,gen
 -flex: <0>.ь
  gramm: sg,acc
-paradigm: N42
 -flex: <0>.ьма
  gramm: du,ins
 -flex: <0>.ь
  gramm: sg,nom
 -flex: <0>.ию
  gramm: du,loc
 -flex: <0>.и
  gramm: du,nom
 -flex: <0>.ьми
  gramm: pl,ins
 -flex: <0>.ехъ//<0>.ьхъ
  gramm: pl,loc
 -flex: <0>.и
  gramm: pl,acc
 -flex: <0>.и
  gramm: sg,loc
 -flex: <0>.ию
  gramm: du,gen
 -flex: <0>.и
  gramm: sg,dat
 -flex: <0>.и
  gramm: du,voc
 -flex: <0>.ие//<0>.ье
  gramm: pl,nom
 -flex: <0>.и
  gramm: sg,gen
 -flex: <0>.емъ//<0>.ьмь
  gramm: sg,ins
 -flex: <0>.ьма
  gramm: du,dat
 -flex: <0>.и
  gramm: du,acc
 -flex: <0>.емъ//<0>.ьмъ//<0>.ямъ
  gramm: pl,dat
 -flex: <0>.ь//<0>.и
  gramm: sg,voc
 -flex: <0>.ий//<0>.ии//<0>.ей//<0>.ыи//<0>.ый//<0>.еи
  gramm: pl,gen
 -flex: <0>.ь
  gramm: sg,acc
-paradigm: N43_STAR
 -flex: <1>.ьма
  gramm: du,ins
 -flex: <0>.ь
  gramm: sg,nom
 -flex: <1>.ию//<1>.ю//<0>.ью
  gramm: du,loc
 -flex: <1>.и
  gramm: du,nom
 -flex: <1>.ьми
  gramm: pl,ins
 -flex: <1>.ехъ//<1>.ьхъ
  gramm: pl,loc
 -flex: <1>.ие//<0>.и
  gramm: pl,acc
 -flex: <1>.и
  gramm: sg,loc
 -flex: <1>.ию//<1>.ю//<0>.ью
  gramm: du,gen
 -flex: <1>.и//<0>.еви
  gramm: sg,dat
 -flex: <1>.и
  gramm: du,voc
 -flex: <1>.ие//<1>.ье
  gramm: pl,nom
 -flex: <1>.е//<1>.и
  gramm: sg,gen
 -flex: <1>.емъ//<1>.ьмъ
  gramm: sg,ins
 -flex: <1>.ьма
  gramm: du,dat
 -flex: <1>.и
  gramm: du,acc
 -flex: <1>.емъ//<1>.ьмъ//<1>.ямъ
  gramm: pl,dat
 -flex: <0>.ь//<0>.и
  gramm: sg,voc
 -flex: <1>.ий//<1>.ей//<1>.ии//<1>.ыи//<1>.еи//<1>.ый
  gramm: pl,gen
 -flex: <0>.ь
  gramm: sg,acc
-paradigm: N5ov
 -flex: <1>.ама//<1>.ьма
  gramm: du,ins
 -flex: <0>.
  gramm: sg,nom
 -flex: <1>.ию//<1>.ью//<1>.у
  gramm: du,loc
 -flex: <1>.и
  gramm: du,nom
 -flex: <1>.ами//<1>.ьми
  gramm: pl,ins
 -flex: <1>.ахъ//<1>.ьхъ
  gramm: pl,loc
 -flex: <1>.и//<1>.ей//<1>.ий//<1>.ъ
  gramm: pl,acc
 -flex: <1>.и//<1>.е
  gramm: sg,loc
 -flex: <1>.ию//<1>.ью//<1>.у
  gramm: du,gen
 -flex: <1>.и
  gramm: sg,dat
 -flex: <1>.и
  gramm: du,voc
 -flex: <1>.и//<1>.е
  gramm: pl,nom
 -flex: <1>.е
  gramm: sg,gen
 -flex: <1>.ию//<1>.ью
  gramm: sg,ins
 -flex: <1>.ама//<1>.ьма
  gramm: du,dat
 -flex: <1>.и
  gramm: du,acc
 -flex: <1>.амъ//<1>.ьмъ//<1>.ямъ
  gramm: pl,dat
 -flex: <0>.
  gramm: sg,voc
 -flex: <1>.ей//<1>.ий//<1>.ъ
  gramm: pl,gen
 -flex: <1>.ь
  gramm: sg,acc
-paradigm: N5_STAR_ov
 -flex: <1>.ама//<1>.ьма
  gramm: du,ins
 -flex: <0>.ь
  gramm: sg,nom
 -flex: <1>.ию//<1>.ью//<1>.у
  gramm: du,loc
 -flex: <1>.и
  gramm: du,nom
 -flex: <1>.ами//<1>.ьми
  gramm: pl,ins
 -flex: <1>.ахъ//<1>.ьхъ
  gramm: pl,loc
 -flex: <1>.и//<1>.е
  gramm: pl,acc
 -flex: <1>.и//<1>.е
  gramm: sg,loc
 -flex: <1>.ию//<1>.ью//<1>.у
  gramm: du,gen
 -flex: <1>.и
  gramm: sg,dat
 -flex: <1>.и
  gramm: du,voc
 -flex: <1>.и//<1>.е
  gramm: pl,nom
 -flex: <1>.е
  gramm: sg,gen
 -flex: <1>.ию//<1>.ью
  gramm: sg,ins
 -flex: <1>.ама//<1>.ьма
  gramm: du,dat
 -flex: <1>.и
  gramm: du,acc
 -flex: <1>.амъ//<1>.ьмъ//<1>.ямъ
  gramm: pl,dat
 -flex: <0>.ь
  gramm: sg,voc
 -flex: <1>.ей//<1>.ий//<1>.ъ
  gramm: pl,gen
 -flex: <0>.ь
  gramm: sg,acc
-paradigm: N5et
 -flex: <1>.ома//<1>.ьма
  gramm: du,ins
 -flex: <0>.
  gramm: sg,nom
 -flex: <1>.у
  gramm: du,loc
 -flex: <1>.ы//<1>.и
  gramm: du,nom
 -flex: <1>.ы
  gramm: pl,ins
 -flex: <1>.ѣхъ//<1>.ехъ//<1>.ьхъ
  gramm: pl,loc
 -flex: <1>.а
  gramm: pl,acc
 -flex: <1>.и//<1>.е
  gramm: sg,loc
 -flex: <1>.у
  gramm: du,gen
 -flex: <1>.и
  gramm: sg,dat
 -flex: <1>.ы//<1>.и
  gramm: du,voc
 -flex: <1>.а
  gramm: pl,nom
 -flex: <1>.е
  gramm: sg,gen
 -flex: <1>.емъ//<1>.ьмъ
  gramm: sg,ins
 -flex: <1>.ома//<1>.ьма
  gramm: du,dat
 -flex: <1>.ы//<1>.и
  gramm: du,acc
 -flex: <1>.емъ//<1>.омъ//<1>.ьмъ//<1>.амъ
  gramm: pl,dat
 -flex: <0>.
  gramm: sg,voc
 -flex: <1>.ъ
  gramm: pl,gen
 -flex: <0>.
  gramm: sg,acc
-paradigm: N5er
 -flex: <1>.ема//<1>.ьма
  gramm: du,ins
 -flex: <0>.
  gramm: sg,nom
 -flex: <1>.ию//<1>.ью//<1>.у
  gramm: du,loc
 -flex: <1>.и
  gramm: du,nom
 -flex: <1>.ьми
  gramm: pl,ins
 -flex: <1>.ехъ//<1>.ьхъ
  gramm: pl,loc
 -flex: <1>.и//<1>.е//<1>.ий//<1>.ей//<1>.ъ
  gramm: pl,acc
 -flex: <1>.и//<1>.е
  gramm: sg,loc
 -flex: <1>.ию//<1>.ью//<1>.у
  gramm: du,gen
 -flex: <1>.и
  gramm: sg,dat
 -flex: <1>.и
  gramm: du,voc
 -flex: <1>.и//<1>.е
  gramm: pl,nom
 -flex: <1>.е
  gramm: sg,gen
 -flex: <1>.ию//<1>.ью
  gramm: sg,ins
 -flex: <1>.ема//<1>.ьма
  gramm: du,dat
 -flex: <1>.и
  gramm: du,acc
 -flex: <1>.емъ//<1>.ьмъ//<1>.ямъ
  gramm: pl,dat
 -flex: <0>.
  gramm: sg,voc
 -flex: <1>.ий//<1>.ей//<1>.ъ
  gramm: pl,gen
 -flex: <1>.ь
  gramm: sg,acc
-paradigm: N6t
 -flex: <0>.ъма
  gramm: du,ins
 -flex: <0>.ъ
  gramm: sg,nom
 -flex: <0>.ову
  gramm: du,loc
 -flex: <0>.ы
  gramm: du,voc
 -flex: <0>.ъми
  gramm: pl,ins
 -flex: <0>.ъхъ
  gramm: pl,loc
 -flex: <0>.ы
  gramm: pl,acc
 -flex: <0>.у
  gramm: sg,loc
 -flex: <0>.ову
  gramm: du,gen
 -flex: <0>.ови
  gramm: sg,dat
 -flex: <0>.ы
  gramm: du,nom
 -flex: <0>.ове
  gramm: pl,nom
 -flex: <0>.у
  gramm: sg,gen
 -flex: <0>.ъмь
  gramm: sg,ins
 -flex: <0>.ъма
  gramm: du,dat
 -flex: <0>.ы
  gramm: du,acc
 -flex: <0>.ъмъ
  gramm: pl,dat
 -flex: <0>.у
  gramm: sg,voc
 -flex: <0>.овъ
  gramm: pl,gen
 -flex: <0>.ъ
  gramm: sg,acc
-paradigm: N2k
 -flex: <0>.ома
  gramm: du,ins
 -flex: <0>.о
  gramm: sg,nom
 -flex: <0>.у
  gramm: du,loc
 -flex: <0>.и//<0>.ы
  gramm: pl,ins
 -flex: <1>.ѣхъ
  gramm: pl,loc
 -flex: <0>.а//<0>.я
  gramm: pl,acc
 -flex: <1>.ѣ//<0>.ѣ//<1>.е//<0>.е
  gramm: sg,loc
 -flex: <0>.у
  gramm: du,gen
 -flex: <0>.у
  gramm: sg,dat
 -flex: <1>.ѣ//<0>.ѣ//<1>.е//<0>.е
  gramm: du,nom
 -flex: <0>.а//<0>.я
  gramm: pl,nom
 -flex: <0>.а//<0>.я
  gramm: sg,gen
 -flex: <0>.омъ//<0>.ъмь//<0>.ъмъ//<0>.омь
  gramm: sg,ins
 -flex: <0>.ома
  gramm: du,dat
 -flex: <1>.ѣ//<0>.ѣ//<1>.е//<0>.е
  gramm: du,acc
 -flex: <0>.омъ//<0>.амъ
  gramm: pl,dat
 -flex: <0>.ъ
  gramm: pl,gen
 -flex: <0>.о
  gramm: sg,acc
-paradigm: N2j
 -flex: <0>.ема
  gramm: du,ins
 -flex: <0>.е
  gramm: sg,nom
 -flex: <0>.ю
  gramm: du,loc
 -flex: <0>.и
  gramm: pl,ins
 -flex: <0>.яхъ//<0>.ихъ
  gramm: pl,loc
 -flex: <0>.я
  gramm: pl,acc
 -flex: <0>.и
  gramm: sg,loc
 -flex: <0>.ю
  gramm: du,gen
 -flex: <0>.ю
  gramm: sg,dat
 -flex: <0>.и
  gramm: du,nom
 -flex: <0>.я
  gramm: pl,nom
 -flex: <0>.я
  gramm: sg,gen
 -flex: <0>.емъ//<0>.ьмь//<0>.ьмъ
  gramm: sg,ins
 -flex: <0>.ема
  gramm: du,dat
 -flex: <0>.и
  gramm: du,acc
 -flex: <0>.емъ//<0>.ямъ
  gramm: pl,dat
 -flex: <0>.ей//<0>.ь//<0>.ъ
  gramm: pl,gen
 -flex: <0>.е
  gramm: sg,acc
-paradigm: N2i
 -flex: <0>.ема
  gramm: du,ins
 -flex: <0>.е
  gramm: sg,nom
 -flex: <0>.ю
  gramm: du,loc
 -flex: <0>.и//<0>.ьми//<0>.ми
  gramm: pl,ins
 -flex: <0>.ихъ
  gramm: pl,loc
 -flex: <0>.я
  gramm: pl,acc
 -flex: <0>.и
  gramm: sg,loc
 -flex: <0>.ю
  gramm: du,gen
 -flex: <0>.ю
  gramm: sg,dat
 -flex: <0>.и
  gramm: du,nom
 -flex: <0>.я
  gramm: pl,nom
 -flex: <0>.я
  gramm: sg,gen
 -flex: <0>.емъ//<0>.ьмь//<0>.ьмъ
  gramm: sg,ins
 -flex: <0>.ема
  gramm: du,dat
 -flex: <0>.и
  gramm: du,acc
 -flex: <0>.емъ//<0>.ямъ
  gramm: pl,dat
 -flex: <0>.й
  gramm: pl,gen
 -flex: <0>.е
  gramm: sg,acc
-paradigm: N2c
 -flex: <0>.ема
  gramm: du,ins
 -flex: <0>.е
  gramm: sg,nom
 -flex: <0>.у
  gramm: du,loc
 -flex: <0>.ы//<0>.ами
  gramm: pl,ins
 -flex: <0>.ахъ//<0>.ихъ
  gramm: pl,loc
 -flex: <0>.а//<0>.я//<0>.я
  gramm: pl,acc
 -flex: <0>.ѣ//<0>.ы//<0>.е
  gramm: sg,loc
 -flex: <0>.у
  gramm: du,gen
 -flex: <0>.у
  gramm: sg,dat
 -flex: <0>.ы//<0>.и
  gramm: du,nom
 -flex: <0>.а//<0>.я//<0>.я
  gramm: pl,nom
 -flex: <0>.а//<0>.я
  gramm: sg,gen
 -flex: <0>.емъ//<0>.ьмь//<0>.ьмъ
  gramm: sg,ins
 -flex: <0>.ема
  gramm: du,dat
 -flex: <0>.ы//<0>.и
  gramm: du,acc
 -flex: <0>.емъ//<0>.ямъ
  gramm: pl,dat
 -flex: <0>.ъ//<0>.ь
  gramm: pl,gen
 -flex: <0>.е
  gramm: sg,acc
-paradigm: N2c_STAR
 -flex: <0>.ема
  gramm: du,ins
 -flex: <0>.е
  gramm: sg,nom
 -flex: <0>.у
  gramm: du,loc
 -flex: <0>.ы//<0>.ами
  gramm: pl,ins
 -flex: <0>.ахъ//<0>.ихъ
  gramm: pl,loc
 -flex: <0>.а//<0>.я//<0>.я
  gramm: pl,acc
 -flex: <0>.ѣ//<0>.ы//<0>.е
  gramm: sg,loc
 -flex: <0>.у
  gramm: du,gen
 -flex: <0>.у
  gramm: sg,dat
 -flex: <0>.ы//<0>.и
  gramm: du,nom
 -flex: <0>.а//<0>.я//<0>.я
  gramm: pl,nom
 -flex: <0>.а//<0>.я
  gramm: sg,gen
 -flex: <0>.емъ//<0>.ьмь//<0>.ьмъ
  gramm: sg,ins
 -flex: <0>.ема
  gramm: du,dat
 -flex: <0>.ы//<0>.и
  gramm: du,acc
 -flex: <0>.емъ//<0>.ямъ
  gramm: pl,dat
 -flex: <1>.ъ//<0>.ь
  gramm: pl,gen
 -flex: <0>.е
  gramm: sg,acc
-paradigm: N2e
 -flex: <0>.ема
  gramm: du,ins
 -flex: <0>.е
  gramm: sg,nom
 -flex: <0>.ю
  gramm: du,loc
 -flex: <0>.и//<0>.ьми//<0>.ми
  gramm: pl,ins
 -flex: <0>.ихъ
  gramm: pl,loc
 -flex: <0>.я
  gramm: pl,acc
 -flex: <0>.и
  gramm: sg,loc
 -flex: <0>.ю
  gramm: du,gen
 -flex: <0>.ю
  gramm: sg,dat
 -flex: <0>.и
  gramm: du,nom
 -flex: <0>.я
  gramm: pl,nom
 -flex: <0>.а//<0>.я
  gramm: sg,gen
 -flex: <0>.емъ//<0>.ьмь//<0>.ьмъ
  gramm: sg,ins
 -flex: <0>.ема
  gramm: du,dat
 -flex: <0>.и
  gramm: du,acc
 -flex: <0>.емъ//<0>.ямъ
  gramm: pl,dat
 -flex: <0>.й
  gramm: pl,gen
 -flex: <0>.е
  gramm: sg,acc
-paradigm: N2s
 -flex: <0>.ема
  gramm: du,ins
 -flex: <0>.е
  gramm: sg,nom
 -flex: <0>.ю
  gramm: du,loc
 -flex: <0>.и
  gramm: pl,ins
 -flex: <0>.ахъ//<0>.ихъ
  gramm: pl,loc
 -flex: <0>.а//<0>.я//<0>.я
  gramm: pl,acc
 -flex: <0>.и
  gramm: sg,loc
 -flex: <0>.ю
  gramm: du,gen
 -flex: <0>.у
  gramm: sg,dat
 -flex: <0>.и
  gramm: du,nom
 -flex: <0>.а//<0>.я//<0>.я
  gramm: pl,nom
 -flex: <0>.а//<0>.я
  gramm: sg,gen
 -flex: <0>.емъ//<0>.ьмь//<0>.ьмъ
  gramm: sg,ins
 -flex: <0>.ема
  gramm: du,dat
 -flex: <0>.и
  gramm: du,acc
 -flex: <0>.емъ//<0>.ямъ
  gramm: pl,dat
 -flex: <0>.ъ//<0>.ь
  gramm: pl,gen
 -flex: <0>.е
  gramm: sg,acc
-paradigm: N2t_STAR
 -flex: <0>.ома
  gramm: du,ins
 -flex: <0>.о
  gramm: sg,nom
 -flex: <0>.у
  gramm: du,loc
 -flex: <0>.ы
  gramm: pl,ins
 -flex: <0>.ѣхъ
  gramm: pl,loc
 -flex: <0>.а//<0>.я
  gramm: pl,acc
 -flex: <0>.ѣ//<0>.е
  gramm: sg,loc
 -flex: <0>.у
  gramm: du,gen
 -flex: <0>.у
  gramm: sg,dat
 -flex: <0>.ѣ//<0>.е
  gramm: du,nom
 -flex: <0>.а//<0>.я
  gramm: pl,nom
 -flex: <0>.а//<0>.я
  gramm: sg,gen
 -flex: <0>.омъ//<0>.ъмь//<0>.ъмъ//<0>.омь
  gramm: sg,ins
 -flex: <0>.ома
  gramm: du,dat
 -flex: <0>.ѣ//<0>.е
  gramm: du,acc
 -flex: <0>.омъ//<0>.амъ
  gramm: pl,dat
 -flex: <1>.ъ//<0>.ь
  gramm: pl,gen
 -flex: <0>.о
  gramm: sg,acc
-paradigm: N2t
 -flex: <0>.ома
  gramm: du,ins
 -flex: <0>.о
  gramm: sg,nom
 -flex: <0>.у
  gramm: du,loc
 -flex: <0>.ы
  gramm: pl,ins
 -flex: <0>.ѣхъ
  gramm: pl,loc
 -flex: <0>.а//<0>.я
  gramm: pl,acc
 -flex: <0>.ѣ//<0>.е
  gramm: sg,loc
 -flex: <0>.у
  gramm: du,gen
 -flex: <0>.у
  gramm: sg,dat
 -flex: <0>.ѣ//<0>.е
  gramm: du,nom
 -flex: <0>.а//<0>.я
  gramm: pl,nom
 -flex: <0>.а//<0>.я
  gramm: sg,gen
 -flex: <0>.омъ//<0>.ъмь//<0>.ъмъ//<0>.омь
  gramm: sg,ins
 -flex: <0>.ома
  gramm: du,dat
 -flex: <0>.ѣ//<0>.е
  gramm: du,acc
 -flex: <0>.омъ//<0>.амъ
  gramm: pl,dat
 -flex: <0>.ъ
  gramm: pl,gen
 -flex: <0>.о
  gramm: sg,acc
-paradigm: N5en
 -flex: <1>.ема//<1>.ама//<1>.ьма
  gramm: du,ins
 -flex: <0>.
  gramm: sg,nom
 -flex: <1>.у
  gramm: du,loc
 -flex: <1>.и
  gramm: du,nom
 -flex: <1>.ы
  gramm: pl,ins
 -flex: <1>.ѣхъ//<1>.ехъ//<1>.ьхъ
  gramm: pl,loc
 -flex: <1>.а
  gramm: pl,acc
 -flex: <1>.и//<1>.е
  gramm: sg,loc
 -flex: <1>.у
  gramm: du,gen
 -flex: <1>.и
  gramm: sg,dat
 -flex: <1>.а
  gramm: pl,nom
 -flex: <1>.е
  gramm: sg,gen
 -flex: <1>.емъ//<1>.ьмъ
  gramm: sg,ins
 -flex: <1>.ема//<1>.ама//<1>.ьма
  gramm: du,dat
 -flex: <1>.и
  gramm: du,acc
 -flex: <1>.емъ//<1>.омъ//<1>.ьмъ//<1>.амъ
  gramm: pl,dat
 -flex: <1>.ъ
  gramm: pl,gen
 -flex: <0>.
  gramm: sg,acc
-paradigm: N5es
 -flex: <1>.ема//<1>.ьма
  gramm: du,ins
 -flex: <0>.
  gramm: sg,nom
 -flex: <1>.у
  gramm: du,loc
 -flex: <1>.и
  gramm: du,nom
 -flex: <1>.ы
  gramm: pl,ins
 -flex: <1>.ѣхъ//<1>.ьхъ
  gramm: pl,loc
 -flex: <1>.а
  gramm: pl,acc
 -flex: <1>.и//<1>.е
  gramm: sg,loc
 -flex: <1>.у
  gramm: du,gen
 -flex: <1>.и
  gramm: sg,dat
 -flex: <1>.а
  gramm: pl,nom
 -flex: <1>.е
  gramm: sg,gen
 -flex: <1>.емъ//<1>.ьмъ
  gramm: sg,ins
 -flex: <1>.ема//<1>.ьма
  gramm: du,dat
 -flex: <1>.и
  gramm: du,acc
 -flex: <1>.емъ//<1>.ьмъ//<1>.амъ
  gramm: pl,dat
 -flex: <1>.ъ
  gramm: pl,gen
 -flex: <0>.
  gramm: sg,acc
-paradigm: A1t
 -flex: <0>.еьшии//<0>.ьшии//<0>.ѣьшии//<0>.аишии
  gramm: du,n,acc,comp
 -flex: <0>.ее//<0>.ѣе
  gramm: sg,n,nom,comp
 -flex: <0>.ою//<0>.ую
  gramm: du,m,acc,anim
 -flex: <0>.у
  gramm: du,n,loc,brev
 -flex: <0>.ьшаго//<0>.аишаго//<0>.ѣьшого//<0>.еьшого//<0>.еьшего//<0>.ьшого//<0>.еьшево//<0>.ьшово//<0>.ѣьшово//<0>.еьшово//<0>.аишово//<0>.еьшаго//<0>.аишего//<0>.аишого//<0>.ѣьшего//<0>.ьшево//<0>.ьшего//<0>.ѣьшаго//<0>.ѣьшево
  gramm: sg,m,acc,comp,anim
 -flex: <0>.ьшѣ//<0>.ѣьшѣ//<0>.еьши//<0>.ѣьши//<0>.еьше//<0>.аише//<0>.аишѣ//<0>.ьше//<0>.ьши//<0>.аиши
  gramm: pl,m,acc,comp,brev
 -flex: <0>.ѣьши//<0>.еьши//<0>.ьши//<0>.аиши
  gramm: sg,n,loc,comp,brev
 -flex: <0>.ѣьшему//<0>.ьшему//<0>.еьшему//<0>.аишему
  gramm: sg,m,dat,comp
 -flex: <0>.ое
  gramm: sg,n,acc
 -flex: <0>.ее//<0>.ѣе
  gramm: sg,n,acc,comp
 -flex: <0>.ее//<0>.ѣе
  gramm: sg,n,acc,comp,brev
 -flex: <0>.у
  gramm: du,m,acc,brev,anim
 -flex: <0>.аишею//<0>.ьшую//<0>.ѣьшую//<0>.еьшую//<0>.еьшею//<0>.ьшею//<0>.аишую//<0>.ѣьшею
  gramm: du,f,loc,comp
 -flex: <0>.аишихъ//<0>.еьшихъ//<0>.ѣьшихъ//<0>.ьшихъ
  gramm: pl,m,loc,comp,brev
 -flex: <0>.ыма//<0>.ома
  gramm: du,m,dat,brev
 -flex: <0>.аишихъ//<0>.еьшихъ//<0>.ѣьшихъ//<0>.еьшяхъ//<0>.ьшяхъ//<0>.аишяхъ//<0>.ѣьшяхъ//<0>.ьшихъ
  gramm: pl,n,loc,comp,brev
 -flex: <0>.и
  gramm: pl,m,nom,brev
 -flex: <0>.ыхъ
  gramm: pl,f,loc
 -flex: <0>.ыма//<0>.ома
  gramm: du,n,dat,brev
 -flex: <0>.ою//<0>.ую
  gramm: du,m,loc
 -flex: <0>.е//<0>.ѣ
  gramm: sg,m,loc,brev
 -flex: <0>.аишихъ//<0>.еьшихъ//<0>.ѣьшихъ//<0>.ьшихъ
  gramm: pl,m,loc,comp
 -flex: <0>.ыхъ
  gramm: pl,n,loc
 -flex: <0>.ою//<0>.ую
  gramm: du,f,loc
 -flex: <0>.ьшѣ//<0>.ѣьшѣ//<0>.еьши//<0>.ѣьши//<0>.еьше//<0>.аише//<0>.аишѣ//<0>.ьше//<0>.ьши//<0>.аиши
  gramm: pl,f,nom,comp,brev
 -flex: <0>.еьшеи//<0>.аишей//<0>.еьшей//<0>.аишеи//<0>.ьшей//<0>.ѣьшей//<0>.ѣьшеи//<0>.ьшеи
  gramm: sg,f,dat,comp
 -flex: <0>.ьшеѣ//<0>.ьшиа//<0>.еьшиа//<0>.аишиа//<0>.аишее//<0>.ьшия//<0>.аишия//<0>.ѣьшеѣ//<0>.ьшее//<0>.ѣьшия//<0>.еьшия//<0>.аишеѣ//<0>.еьшее//<0>.ѣьшиа
  gramm: sg,f,gen,comp
 -flex: <0>.ую
  gramm: sg,f,acc
 -flex: <0>.ьшима//<0>.ѣьшима//<0>.аишима//<0>.еьшима
  gramm: du,m,ins,comp
 -flex: <0>.у
  gramm: sg,f,acc,brev
 -flex: <0>.ьшь//<0>.аишихъ//<0>.ѣьшь//<0>.ѣьшихъ//<0>.аишь//<0>.еьшь//<0>.еьшихъ//<0>.ьшихъ
  gramm: pl,f,gen,comp,brev
 -flex: <0>.ѣьшема//<0>.ьшема//<0>.еьшема//<0>.ьшима//<0>.аишема//<0>.еьшима//<0>.аишима//<0>.ѣьшима
  gramm: du,m,dat,comp,brev
 -flex: <0>.еьшии//<0>.ьшии//<0>.ѣьшии//<0>.аишии
  gramm: du,f,nom,comp
 -flex: <0>.аишая//<0>.аишяа//<0>.аишяя//<0>.ѣьшяя//<0>.ьшаа//<0>.аишаа//<0>.еьшяя//<0>.ьшяя//<0>.еьшая//<0>.ѣьшяа//<0>.ьшая//<0>.ѣьшаа//<0>.еьшяа//<0>.еьшаа//<0>.ѣьшая
  gramm: pl,n,nom,comp
 -flex: <0>.еи//<0>.ѣи
  gramm: du,n,nom
 -flex: <0>.ыма//<0>.ома
  gramm: du,n,ins,brev
 -flex: <0>.//<0>.ъ
  gramm: sg,m,nom,brev
 -flex: <0>.ѣьшею//<0>.аишею//<0>.еьшею//<0>.ьшею
  gramm: sg,f,ins,comp
 -flex: <0>.ыма
  gramm: du,f,ins
 -flex: <0>.ыми
  gramm: pl,n,ins
 -flex: <0>.а
  gramm: du,m,nom,brev
 -flex: <0>.аишая//<0>.аишаа//<0>.еьшая//<0>.ьшая//<0>.ѣьшаа//<0>.еьшаа//<0>.ѣьшая
  gramm: sg,f,nom,comp
 -flex: <0>.ѣмъ//<0>.омь//<0>.омъ//<0>.емъ
  gramm: sg,n,loc
 -flex: <0>.е//<0>.ѣ
  gramm: sg,f,dat,brev
 -flex: <0>.//<0>.ъ
  gramm: sg,m,acc,brev
 -flex: <0>.аишихъ//<0>.еьшихъ//<0>.ѣьшихъ//<0>.ьшихъ
  gramm: pl,n,loc,comp
 -flex: <0>.еи//<0>.ѣи
  gramm: sg,n,acc,comp,brev
 -flex: <0>.ѣьши//<0>.еьши//<0>.ьши//<0>.аиши
  gramm: du,f,nom,comp,brev
 -flex: <0>.еьшими//<0>.ѣьшими//<0>.еьши//<0>.ѣьши//<0>.аишими//<0>.ьшими//<0>.ьши//<0>.аиши
  gramm: pl,m,ins,comp,brev
 -flex: <0>.аишемъ//<0>.ьшемь//<0>.ьшемъ//<0>.ѣьшимъ//<0>.еьшимъ//<0>.еьшемь//<0>.ѣьшемь//<0>.ѣьшемъ//<0>.аишемь//<0>.еьшемъ//<0>.аишимъ//<0>.ьшимъ
  gramm: sg,n,ins,comp,brev
 -flex: <0>.ьшю//<0>.аишю//<0>.еьшу//<0>.аишу//<0>.ѣьшу//<0>.ьшу//<0>.еьшю//<0>.ѣьшю
  gramm: sg,m,dat,comp,brev
 -flex: <0>.еьша//<0>.ѣьша//<0>.аиша//<0>.ьша
  gramm: sg,m,acc,comp,brev,anim
 -flex: <0>.ыма
  gramm: du,m,ins
 -flex: <0>.еьша//<0>.ѣьша//<0>.аиша//<0>.ьша
  gramm: du,m,nom,comp,brev
 -flex: <0>.аишемъ//<0>.ѣьшемъ//<0>.ьшемъ//<0>.еьшемъ
  gramm: sg,n,loc,comp
 -flex: <0>.ѣьши//<0>.еьши//<0>.ьши//<0>.аиши
  gramm: du,n,acc,comp,brev
 -flex: <0>.ѣьшема//<0>.ьшема//<0>.еьшема//<0>.ьшима//<0>.аишема//<0>.еьшима//<0>.аишима//<0>.ѣьшима
  gramm: du,n,dat,comp,brev
 -flex: <0>.еьша//<0>.ѣьша//<0>.аиша//<0>.ьша
  gramm: sg,m,gen,comp,brev
 -flex: <0>.ыѣ//<0>.ыя//<0>.ые//<0>.ыа
  gramm: pl,f,nom
 -flex: <0>.у
  gramm: du,n,gen,brev
 -flex: <0>.о
  gramm: sg,n,nom,brev
 -flex: <0>.ою
  gramm: sg,f,ins
 -flex: <0>.ою//<0>.ую
  gramm: du,f,gen
 -flex: <0>.ыхъ
  gramm: pl,n,gen
 -flex: <0>.ьшыа//<0>.еьшыа//<0>.еьшыя//<0>.ѣьшыа//<0>.ѣьшѣѣ//<0>.аишыя//<0>.аишее//<0>.аишыа//<0>.ьшее//<0>.ьшыя//<0>.ьшѣѣ//<0>.аишѣѣ//<0>.ѣьшыя//<0>.еьшее
  gramm: pl,f,nom,comp
 -flex: <0>.а
  gramm: du,m,acc,brev
 -flex: <0>.ому
  gramm: sg,n,dat
 -flex: <0>.еьшяма//<0>.аишяма//<0>.ьшяма//<0>.ьшима//<0>.еьшима//<0>.ѣьшяма//<0>.аишима//<0>.ѣьшима
  gramm: du,f,dat,comp,brev
 -flex: <0>.ѣьшему//<0>.ьшему//<0>.еьшему//<0>.аишему
  gramm: sg,n,dat,comp
 -flex: <0>.ьшю//<0>.аишю//<0>.еьшу//<0>.аишу//<0>.ѣьшу//<0>.ьшу//<0>.еьшю//<0>.ѣьшю
  gramm: du,n,loc,comp,brev
 -flex: <0>.ою//<0>.ую
  gramm: du,n,gen
 -flex: <0>.аишихъ//<0>.еьшихъ//<0>.ѣьшихъ//<0>.еьшяхъ//<0>.ьшяхъ//<0>.аишяхъ//<0>.ѣьшяхъ//<0>.ьшихъ
  gramm: pl,f,loc,comp,brev
 -flex: <0>.еьшa//<0>.ѣьшa//<0>.ьшa//<0>.аишa
  gramm: pl,n,nom,comp,brev
 -flex: <0>.еьшии//<0>.ьшии//<0>.ѣьшии//<0>.аишии
  gramm: du,n,nom,comp
 -flex: <0>.ыми
  gramm: pl,m,ins
 -flex: <0>.ыма//<0>.ама
  gramm: du,f,dat,brev
 -flex: <0>.ого//<0>.аго//<0>.ово
  gramm: sg,m,gen
 -flex: <0>.аишихъ//<0>.еьшихъ//<0>.ѣьшихъ//<0>.ьшихъ
  gramm: pl,m,gen,comp
 -flex: <0>.ого//<0>.аго//<0>.ово
  gramm: sg,m,acc,anim
 -flex: <0>.ыма
  gramm: du,f,dat
 -flex: <0>.ымъ
  gramm: pl,n,dat
 -flex: <0>.а
  gramm: sg,n,gen,brev
 -flex: <0>.ьшымъ//<0>.ѣьшимъ//<0>.еьшимъ//<0>.еьшымъ//<0>.ѣьшымъ//<0>.аишымъ//<0>.аишимъ//<0>.ьшимъ
  gramm: pl,m,dat,comp
 -flex: <0>.ымъ//<0>.ымь
  gramm: sg,n,ins
 -flex: <0>.ьшю//<0>.аишю//<0>.еьшу//<0>.аишу//<0>.ѣьшу//<0>.ьшу//<0>.еьшю//<0>.ѣьшю
  gramm: du,f,loc,comp,brev
 -flex: <0>.е//<0>.ѣ
  gramm: du,n,nom,brev
 -flex: <0>.ая
  gramm: pl,n,acc
 -flex: <0>.еи//<0>.ѣи
  gramm: du,f,acc
 -flex: <0>.ыма
  gramm: du,m,dat
 -flex: <0>.ьшѣ//<0>.ѣьшѣ//<0>.еьши//<0>.ѣьши//<0>.еьше//<0>.аише//<0>.аишѣ//<0>.ьше//<0>.ьши//<0>.аиши
  gramm: sg,f,gen,comp,brev
 -flex: <0>.ыма
  gramm: du,n,ins
 -flex: <0>.е//<0>.ѣ
  gramm: du,f,nom,brev
 -flex: <0>.ыѣ//<0>.ыя//<0>.ые//<0>.ыа
  gramm: pl,m,acc
 -flex: <0>.аишихъ//<0>.еьшихъ//<0>.ѣьшихъ//<0>.ьшихъ
  gramm: pl,f,gen,comp
 -flex: <0>.у
  gramm: sg,m,dat,brev
 -flex: <0>.аишая//<0>.аишяа//<0>.аишяя//<0>.ѣьшяя//<0>.ьшаа//<0>.аишаа//<0>.еьшяя//<0>.ьшяя//<0>.еьшая//<0>.ѣьшяа//<0>.ьшая//<0>.ѣьшаа//<0>.еьшяа//<0>.еьшаа//<0>.ѣьшая
  gramm: pl,n,acc,comp
 -flex: <0>.еьшии//<0>.ьшии//<0>.ѣьшии//<0>.аишии
  gramm: du,f,acc,comp
 -flex: <0>.аишею//<0>.ьшую//<0>.ѣьшую//<0>.еьшую//<0>.еьшею//<0>.ьшею//<0>.аишую//<0>.ѣьшею
  gramm: du,n,loc,comp
 -flex: <0>.аишихъ//<0>.еьшихъ//<0>.ѣьшихъ//<0>.ьшихъ
  gramm: pl,n,gen,comp
 -flex: <0>.ѣьшими//<0>.еьшими//<0>.ьшими//<0>.аишими
  gramm: pl,f,ins,comp
 -flex: <0>.еьша//<0>.ѣьша//<0>.аиша//<0>.ьша
  gramm: du,m,acc,comp,brev
 -flex: <0>.ѣьшею//<0>.аишею//<0>.еьшею//<0>.ьшею
  gramm: sg,f,ins,comp,brev
 -flex: <0>.ьшю//<0>.аишю//<0>.еьшу//<0>.аишу//<0>.ѣьшу//<0>.ьшу//<0>.еьшю//<0>.ѣьшю
  gramm: du,m,acc,comp,brev,anim
 -flex: <0>.ы
  gramm: sg,f,gen,brev
 -flex: <0>.еьша//<0>.ѣьша//<0>.аиша//<0>.ьша
  gramm: sg,f,nom,comp,brev
 -flex: <0>.ьшима//<0>.ѣьшима//<0>.аишима//<0>.еьшима
  gramm: du,n,ins,comp
 -flex: <0>.ои//<0>.ой//<0>.ѣй//<0>.ей
  gramm: sg,f,dat
 -flex: <0>.ьшю//<0>.аишю//<0>.еьшу//<0>.аишу//<0>.ѣьшу//<0>.ьшу//<0>.еьшю//<0>.ѣьшю
  gramm: du,m,gen,comp,brev
 -flex: <0>.ѣьши//<0>.еьши//<0>.ьши//<0>.аиши
  gramm: du,n,nom,comp,brev
 -flex: <0>.ымъ
  gramm: pl,m,dat
 -flex: <0>.еи//<0>.ѣи
  gramm: sg,m,nom,comp,brev
 -flex: <0>.ее//<0>.ѣе
  gramm: sg,n,nom,comp,brev
 -flex: <0>.ыма//<0>.ома
  gramm: du,m,ins,brev
 -flex: <0>.у
  gramm: du,f,gen,brev
 -flex: <0>.еьшии//<0>.ьшии//<0>.ѣьшии//<0>.аишии
  gramm: pl,m,nom,comp
 -flex: <0>.аишею//<0>.ьшую//<0>.ѣьшую//<0>.еьшую//<0>.еьшею//<0>.ьшею//<0>.аишую//<0>.ѣьшею
  gramm: du,f,gen,comp
 -flex: <0>.ымъ//<0>.ымь
  gramm: sg,m,ins
 -flex: <0>.ьшаго//<0>.аишаго//<0>.ѣьшого//<0>.еьшого//<0>.еьшего//<0>.ьшого//<0>.еьшево//<0>.ьшово//<0>.ѣьшово//<0>.еьшово//<0>.аишово//<0>.еьшаго//<0>.аишего//<0>.аишого//<0>.ѣьшего//<0>.ьшево//<0>.ьшего//<0>.ѣьшаго//<0>.ѣьшево
  gramm: sg,m,gen,comp
 -flex: <0>.ьшима//<0>.ѣьшима//<0>.аишима//<0>.еьшима
  gramm: du,f,dat,comp
 -flex: <0>.ыми
  gramm: pl,f,ins
 -flex: <0>.ьшѣ//<0>.ѣьшѣ//<0>.еьши//<0>.ѣьши//<0>.еьше//<0>.аише//<0>.аишѣ//<0>.ьше//<0>.ьши//<0>.аиши
  gramm: pl,f,acc,comp,brev
 -flex: <0>.ыи//<0>.ый
  gramm: sg,m,acc
 -flex: <0>.аишемъ//<0>.ьшымъ//<0>.ьшемъ//<0>.еьшымъ//<0>.ѣьшымъ//<0>.ѣьшемъ//<0>.аишымъ//<0>.еьшемъ
  gramm: pl,n,dat,comp,brev
 -flex: <0>.ѣьши//<0>.еьши//<0>.ьши//<0>.аиши
  gramm: sg,m,loc,comp,brev
 -flex: <0>.ое
  gramm: sg,n,nom
 -flex: <0>.ьшымъ//<0>.ѣьшимъ//<0>.еьшимъ//<0>.еьшымъ//<0>.ѣьшымъ//<0>.аишымъ//<0>.аишимъ//<0>.ьшимъ
  gramm: pl,n,dat,comp
 -flex: <0>.еи//<0>.ѣи
  gramm: sg,n,acc,comp
 -flex: <0>.ы
  gramm: pl,f,acc,brev
 -flex: <0>.у
  gramm: du,m,gen,brev
 -flex: <0>.е//<0>.ѣ
  gramm: sg,f,loc,brev
 -flex: <0>.ьшю//<0>.аишю//<0>.еьшу//<0>.аишу//<0>.ѣьшу//<0>.ьшу//<0>.еьшю//<0>.ѣьшю
  gramm: du,m,loc,comp,brev
 -flex: <0>.еьша//<0>.ѣьша//<0>.аиша//<0>.ьша
  gramm: sg,n,gen,comp,brev
 -flex: <0>.ои//<0>.ой//<0>.ѣй//<0>.ей
  gramm: sg,f,loc
 -flex: <0>.ии
  gramm: pl,m,nom
 -flex: <0>.ѣьшимъ//<0>.ьшимь//<0>.еьшимъ//<0>.ѣьшимь//<0>.еьшимь//<0>.аишимь//<0>.аишимъ//<0>.ьшимъ
  gramm: sg,m,ins,comp
 -flex: <0>.ьшыа//<0>.еьшыа//<0>.еьшыя//<0>.ѣьшыа//<0>.ѣьшѣѣ//<0>.аишыя//<0>.аишее//<0>.аишыа//<0>.ьшее//<0>.ьшыя//<0>.ьшѣѣ//<0>.аишѣѣ//<0>.ѣьшыя//<0>.еьшее
  gramm: pl,m,acc,comp
 -flex: <0>.ая
  gramm: sg,f,nom
 -flex: <0>.е//<0>.ѣ
  gramm: du,f,acc,brev
 -flex: <0>.аишемъ//<0>.ьшымъ//<0>.ьшемъ//<0>.еьшымъ//<0>.ѣьшымъ//<0>.ѣьшемъ//<0>.аишымъ//<0>.еьшемъ
  gramm: pl,m,dat,comp,brev
 -flex: <0>.аишею//<0>.ьшую//<0>.ѣьшую//<0>.еьшую//<0>.еьшею//<0>.ьшею//<0>.аишую//<0>.ѣьшею
  gramm: du,m,acc,comp,anim
 -flex: <0>.ьшымъ//<0>.ѣьшимъ//<0>.еьшимъ//<0>.еьшымъ//<0>.ѣьшымъ//<0>.аишымъ//<0>.аишимъ//<0>.ьшимъ
  gramm: pl,f,dat,comp
 -flex: <0>.ьшѣ//<0>.еьшa//<0>.ѣьшѣ//<0>.ѣьшa//<0>.аише//<0>.аишѣ//<0>.ьшa//<0>.ьше//<0>.еьше//<0>.аишa
  gramm: pl,n,acc,comp,brev
 -flex: <0>.ѣьшема//<0>.ьшема//<0>.еьшема//<0>.ьшима//<0>.аишема//<0>.еьшима//<0>.аишима//<0>.ѣьшима
  gramm: du,n,ins,comp,brev
 -flex: <0>.а
  gramm: pl,n,nom,brev
 -flex: <0>.ьшымъ//<0>.ьшямъ//<0>.аишямъ//<0>.еьшямъ//<0>.еьшымъ//<0>.ѣьшымъ//<0>.аишымъ//<0>.ѣьшямъ
  gramm: pl,f,dat,comp,brev
 -flex: <0>.ьшима//<0>.ѣьшима//<0>.аишима//<0>.еьшима
  gramm: du,m,dat,comp
 -flex: <0>.а
  gramm: sg,m,acc,brev,anim
 -flex: <0>.ыма//<0>.ама
  gramm: du,f,ins,brev
 -flex: <0>.о
  gramm: sg,n,acc,brev
 -flex: <0>.ыа//<0>.ыя//<0>.ое//<0>.оѣ
  gramm: sg,f,gen
 -flex: <0>.ы//<0>.а
  gramm: pl,n,acc,brev
 -flex: <0>.ая
  gramm: du,m,acc
 -flex: <0>.ьшю//<0>.аишю//<0>.еьшу//<0>.аишу//<0>.ѣьшу//<0>.ьшу//<0>.еьшю//<0>.ѣьшю
  gramm: du,f,gen,comp,brev
 -flex: <0>.ьшь//<0>.аишихъ//<0>.ѣьшь//<0>.ѣьшихъ//<0>.аишь//<0>.еьшь//<0>.еьшихъ//<0>.ьшихъ
  gramm: pl,n,gen,comp,brev
 -flex: <0>.ыма
  gramm: du,n,dat
 -flex: <0>.ою//<0>.ую
  gramm: du,n,loc
 -flex: <0>.у
  gramm: sg,n,dat,brev
 -flex: <0>.еьшюю//<0>.ьшую//<0>.ѣьшую//<0>.еьшую//<0>.ѣьшюю//<0>.аишюю//<0>.ьшюю//<0>.аишую
  gramm: sg,f,acc,comp
 -flex: <0>.ому
  gramm: sg,m,dat
 -flex: <0>.ьшима//<0>.ѣьшима//<0>.аишима//<0>.еьшима
  gramm: du,f,ins,comp
 -flex: <0>.ѣьши//<0>.еьши//<0>.ьши//<0>.аиши
  gramm: du,f,acc,comp,brev
 -flex: <0>.ьшю//<0>.аишю//<0>.еьшу//<0>.аишу//<0>.ѣьшу//<0>.ьшу//<0>.еьшю//<0>.ѣьшю
  gramm: sg,f,acc,comp,brev
 -flex: <0>.еьшеи//<0>.аишей//<0>.еьшей//<0>.аишеи//<0>.ьшей//<0>.ѣьшей//<0>.ѣьшеи//<0>.ьшеи
  gramm: sg,f,loc,comp
 -flex: <0>.ѣьшими//<0>.еьшими//<0>.ьшими//<0>.аишими
  gramm: pl,n,ins,comp
 -flex: <0>.ая
  gramm: du,m,nom
 -flex: <0>.у
  gramm: du,m,loc,brev
 -flex: <0>.аишая//<0>.аишяа//<0>.аишяя//<0>.ѣьшяя//<0>.ьшаа//<0>.аишаа//<0>.еьшяя//<0>.ьшяя//<0>.еьшая//<0>.ѣьшяа//<0>.ьшая//<0>.ѣьшаа//<0>.еьшяа//<0>.еьшаа//<0>.ѣьшая
  gramm: du,m,acc,comp
 -flex: <0>.ѣьши//<0>.еьши//<0>.ьши//<0>.аиши
  gramm: pl,m,nom,comp,brev
 -flex: <0>.еи//<0>.ѣи
  gramm: du,n,acc
 -flex: <0>.еьшяма//<0>.аишяма//<0>.ьшяма//<0>.ьшима//<0>.еьшима//<0>.ѣьшяма//<0>.аишима//<0>.ѣьшима
  gramm: du,f,ins,comp,brev
 -flex: <0>.аишихъ//<0>.еьшихъ//<0>.ѣьшихъ//<0>.ьшихъ
  gramm: pl,f,loc,comp
 -flex: <0>.аишемъ//<0>.ьшемь//<0>.ьшемъ//<0>.ѣьшимъ//<0>.еьшимъ//<0>.еьшемь//<0>.ѣьшемь//<0>.ѣьшемъ//<0>.аишемь//<0>.еьшемъ//<0>.аишимъ//<0>.ьшимъ
  gramm: sg,m,ins,comp,brev
 -flex: <0>.еи//<0>.ѣи
  gramm: sg,m,nom,comp
 -flex: <0>.ьшима//<0>.ѣьшима//<0>.аишима//<0>.еьшима
  gramm: du,n,dat,comp
 -flex: <0>.ого//<0>.аго//<0>.ово
  gramm: sg,n,gen
 -flex: <0>.еи//<0>.ѣи
  gramm: du,f,nom
 -flex: <0>.ая
  gramm: pl,n,nom
 -flex: <0>.ьшь//<0>.аишихъ//<0>.ѣьшь//<0>.ѣьшихъ//<0>.аишь//<0>.еьшь//<0>.еьшихъ//<0>.ьшихъ
  gramm: pl,m,gen,comp,brev
 -flex: <0>.аишею//<0>.ьшую//<0>.ѣьшую//<0>.еьшую//<0>.еьшею//<0>.ьшею//<0>.аишую//<0>.ѣьшею
  gramm: du,m,gen,comp
 -flex: <0>.ыхъ
  gramm: pl,m,gen
 -flex: <0>.ыѣ//<0>.ыя//<0>.ые//<0>.ыа
  gramm: pl,f,acc
 -flex: <0>.ьшыа//<0>.еьшыа//<0>.еьшыя//<0>.ѣьшыа//<0>.ѣьшѣѣ//<0>.аишыя//<0>.аишее//<0>.аишыа//<0>.ьшее//<0>.ьшыя//<0>.ьшѣѣ//<0>.аишѣѣ//<0>.ѣьшыя//<0>.еьшее
  gramm: pl,f,acc,comp
 -flex: <0>.ою//<0>.ую
  gramm: du,m,gen
 -flex: <0>.ѣьшема//<0>.ьшема//<0>.еьшема//<0>.ьшима//<0>.аишема//<0>.еьшима//<0>.аишима//<0>.ѣьшима
  gramm: du,m,ins,comp,brev
 -flex: <0>.ыхъ
  gramm: pl,f,gen
 -flex: <0>.ѣьшими//<0>.еьшими//<0>.ьшими//<0>.аишими
  gramm: pl,m,ins,comp
 -flex: <0>.у
  gramm: du,f,loc,brev
 -flex: <0>.е//<0>.ѣ
  gramm: sg,n,loc,brev
 -flex: <0>.ыи//<0>.ый
  gramm: sg,m,nom
 -flex: <0>.аишею//<0>.ьшую//<0>.ѣьшую//<0>.еьшую//<0>.еьшею//<0>.ьшею//<0>.аишую//<0>.ѣьшею
  gramm: du,m,loc,comp
 -flex: <0>.ѣьши//<0>.еьши//<0>.ьши//<0>.аиши
  gramm: sg,f,dat,comp,brev
 -flex: <0>.аишею//<0>.ьшую//<0>.ѣьшую//<0>.еьшую//<0>.еьшею//<0>.ьшею//<0>.аишую//<0>.ѣьшею
  gramm: du,n,gen,comp
 -flex: <0>.ыхъ
  gramm: pl,m,loc
 -flex: <0>.ьшаго//<0>.аишаго//<0>.ѣьшого//<0>.еьшого//<0>.еьшего//<0>.ьшого//<0>.еьшево//<0>.ьшово//<0>.ѣьшово//<0>.еьшово//<0>.аишово//<0>.еьшаго//<0>.аишего//<0>.аишого//<0>.ѣьшего//<0>.ьшево//<0>.ьшего//<0>.ѣьшаго//<0>.ѣьшево
  gramm: sg,n,gen,comp
 -flex: <0>.е//<0>.ѣ
  gramm: du,n,acc,brev
 -flex: <0>.еьшими//<0>.ѣьшими//<0>.еьши//<0>.ѣьши//<0>.аишими//<0>.ьшими//<0>.ьши//<0>.аиши
  gramm: pl,n,ins,comp,brev
 -flex: <0>.аишая//<0>.аишяа//<0>.аишяя//<0>.ѣьшяя//<0>.ьшаа//<0>.аишаа//<0>.еьшяя//<0>.ьшяя//<0>.еьшая//<0>.ѣьшяа//<0>.ьшая//<0>.ѣьшаа//<0>.еьшяа//<0>.еьшаа//<0>.ѣьшая
  gramm: du,m,nom,comp
 -flex: <0>.ьшю//<0>.аишю//<0>.еьшу//<0>.аишу//<0>.ѣьшу//<0>.ьшу//<0>.еьшю//<0>.ѣьшю
  gramm: du,n,gen,comp,brev
 -flex: <0>.ѣмъ//<0>.омь//<0>.омъ//<0>.емъ
  gramm: sg,m,loc
 -flex: <0>.ы
  gramm: pl,f,nom,brev
 -flex: <0>.а
  gramm: sg,f,nom,brev
 -flex: <0>.ымъ
  gramm: pl,f,dat
 -flex: <0>.ѣьшимъ//<0>.ьшимь//<0>.еьшимъ//<0>.ѣьшимь//<0>.еьшимь//<0>.аишимь//<0>.аишимъ//<0>.ьшимъ
  gramm: sg,n,ins,comp
 -flex: <0>.ьшю//<0>.аишю//<0>.еьшу//<0>.аишу//<0>.ѣьшу//<0>.ьшу//<0>.еьшю//<0>.ѣьшю
  gramm: sg,n,dat,comp,brev
 -flex: <0>.а
  gramm: sg,m,gen,brev
 -flex: <0>.ы
  gramm: pl,m,acc,brev
 -flex: <0>.аишемъ//<0>.ѣьшемъ//<0>.ьшемъ//<0>.еьшемъ
  gramm: sg,m,loc,comp
 -flex: <0>.ѣьшями//<0>.еьшими//<0>.ѣьшими//<0>.еьши//<0>.ьшями//<0>.ѣьши//<0>.аишями//<0>.ьшими//<0>.еьшями//<0>.аиши//<0>.ьши//<0>.аишими
  gramm: pl,f,ins,comp,brev
 -flex: <0>.ѣьши//<0>.еьши//<0>.ьши//<0>.аиши
  gramm: sg,f,loc,comp,brev
-paradigm: A1k_STAR
 -flex: <1>.еьшии//<1>.аишии//<1>.ьшии//<1>.ѣьшии
  gramm: du,n,acc,comp
 -flex: <0>.ее//<0>.ѣе
  gramm: sg,n,nom,comp
 -flex: <0>.ою//<0>.ую
  gramm: du,m,acc,anim
 -flex: <0>.у
  gramm: du,n,loc,brev
 -flex: <1>.еьшаго//<1>.ьшаго//<1>.еьшего//<1>.аишаго//<1>.ѣьшего//<1>.еьшово//<1>.ѣьшово//<1>.ѣьшого//<1>.ьшово//<1>.ѣьшево//<1>.еьшого//<1>.ьшево//<1>.еьшево//<1>.аишого//<1>.аишово//<1>.ьшого//<1>.ѣьшаго//<1>.аишего//<1>.ьшего
  gramm: sg,m,acc,comp,anim
 -flex: <1>.ьше//<1>.ѣьши//<1>.аиши//<1>.ьшѣ//<1>.аише//<1>.еьше//<1>.еьши//<1>.аишѣ//<1>.ѣьшѣ//<1>.ьши
  gramm: pl,m,acc,comp,brev
 -flex: <1>.аиши//<1>.еьши//<1>.ьши//<1>.ѣьши
  gramm: sg,n,loc,comp,brev
 -flex: <1>.ьшему//<1>.ѣьшему//<1>.аишему//<1>.еьшему
  gramm: sg,m,dat,comp
 -flex: <0>.ое
  gramm: sg,n,acc
 -flex: <0>.ее//<0>.ѣе
  gramm: sg,n,acc,comp
 -flex: <0>.ее//<0>.ѣе
  gramm: sg,n,acc,comp,brev
 -flex: <0>.у
  gramm: du,m,acc,brev,anim
 -flex: <1>.ьшею//<1>.аишую//<1>.аишею//<1>.еьшею//<1>.ѣьшею//<1>.ьшую//<1>.ѣьшую//<1>.еьшую
  gramm: du,f,loc,comp
 -flex: <1>.еьшихъ//<1>.аишихъ//<1>.ьшихъ//<1>.ѣьшихъ
  gramm: pl,m,loc,comp,brev
 -flex: <0>.има//<1>.ема//<0>.ема
  gramm: du,m,dat,brev
 -flex: <1>.аишяхъ//<1>.ѣьшихъ//<1>.ьшяхъ//<1>.ѣьшяхъ//<1>.аишихъ//<1>.ьшихъ//<1>.еьшяхъ//<1>.еьшихъ
  gramm: pl,n,loc,comp,brev
 -flex: <1>.и//<1>.ы
  gramm: pl,m,nom,brev
 -flex: <0>.ихъ
  gramm: pl,f,loc
 -flex: <0>.ема//<0>.има//<0>.ома
  gramm: du,n,dat,brev
 -flex: <0>.ою//<0>.ую
  gramm: du,m,loc
 -flex: <1>.е//<1>.ѣ
  gramm: sg,m,loc,brev
 -flex: <1>.еьшихъ//<1>.аишихъ//<1>.ьшихъ//<1>.ѣьшихъ
  gramm: pl,m,loc,comp
 -flex: <0>.ихъ
  gramm: pl,n,loc
 -flex: <0>.ою//<0>.ую
  gramm: du,f,loc
 -flex: <1>.ьше//<1>.ѣьши//<1>.аиши//<1>.ьшѣ//<1>.аише//<1>.еьше//<1>.еьши//<1>.аишѣ//<1>.ѣьшѣ//<1>.ьши
  gramm: pl,f,nom,comp,brev
 -flex: <1>.аишеи//<1>.аишей//<1>.ьшеи//<1>.ьшей//<1>.ѣьшеи//<1>.ѣьшей//<1>.еьшей//<1>.еьшеи
  gramm: sg,f,dat,comp
 -flex: <1>.еьшия//<1>.еьшее//<1>.ьшее//<1>.ѣьшиа//<1>.ѣьшия//<1>.еьшиа//<1>.ѣьшеѣ//<1>.аишиа//<1>.аишеѣ//<1>.ьшеѣ//<1>.аишее//<1>.аишия//<1>.ьшиа//<1>.ьшия
  gramm: sg,f,gen,comp
 -flex: <0>.ую
  gramm: sg,f,acc
 -flex: <1>.еьшима//<1>.аишима//<1>.ьшима//<1>.ѣьшима
  gramm: du,m,ins,comp
 -flex: <0>.у
  gramm: sg,f,acc,brev
 -flex: <1>.еьшь//<1>.ѣьшь//<1>.ѣьшихъ//<1>.аишихъ//<1>.ьшихъ//<1>.еьшихъ//<1>.аишь//<1>.ьшь
  gramm: pl,f,gen,comp,brev
 -flex: <1>.аишима//<1>.ѣьшима//<1>.ьшема//<1>.аишема//<1>.еьшема//<1>.ѣьшема//<1>.еьшима//<1>.ьшима
  gramm: du,m,dat,comp,brev
 -flex: <1>.еьшии//<1>.аишии//<1>.ьшии//<1>.ѣьшии
  gramm: du,f,nom,comp
 -flex: <1>.ѣьшяа//<1>.ѣьшая//<1>.аишаа//<1>.аишяя//<1>.аишяа//<1>.еьшаа//<1>.ьшая//<1>.еьшяя//<1>.ьшаа//<1>.ьшяя//<1>.аишая//<1>.еьшая//<1>.ѣьшаа//<1>.ѣьшяя//<1>.еьшяа
  gramm: pl,n,nom,comp
 -flex: <1>.ѣи//<1>.еи
  gramm: du,n,nom
 -flex: <0>.има//<1>.ема//<0>.ема
  gramm: du,n,ins,brev
 -flex: <2>.ъ//<2>.
  gramm: sg,m,nom,brev
 -flex: <1>.ѣьшею//<1>.ьшею//<1>.еьшею//<1>.аишею
  gramm: sg,f,ins,comp
 -flex: <0>.има
  gramm: du,f,ins
 -flex: <0>.ими
  gramm: pl,n,ins
 -flex: <0>.а
  gramm: du,m,nom,brev
 -flex: <1>.ѣьшая//<1>.аишаа//<1>.еьшаа//<1>.ьшая//<1>.аишая//<1>.еьшая//<1>.ѣьшаа
  gramm: sg,f,nom,comp
 -flex: <1>.ѣмь//<0>.омь//<1>.ѣмъ//<0>.омъ//<1>.емъ//<0>.ѣмь//<1>.емь//<0>.емь
  gramm: sg,n,loc
 -flex: <1>.е//<1>.ѣ
  gramm: sg,f,dat,brev
 -flex: <2>.ъ//<2>.
  gramm: sg,m,acc,brev
 -flex: <1>.еьшихъ//<1>.аишихъ//<1>.ьшихъ//<1>.ѣьшихъ
  gramm: pl,n,loc,comp
 -flex: <0>.еи//<0>.ѣи
  gramm: sg,n,acc,comp,brev
 -flex: <1>.аиши//<1>.еьши//<1>.ьши//<1>.ѣьши
  gramm: du,f,nom,comp,brev
 -flex: <1>.еьшими//<1>.ѣьши//<1>.аишими//<1>.ѣьшими//<1>.ьшими//<1>.еьши//<1>.аиши//<1>.ьши
  gramm: pl,m,ins,comp,brev
 -flex: <1>.ьшимъ//<1>.ьшемь//<1>.ѣьшемъ//<1>.аишимъ//<1>.ѣьшемь//<1>.еьшемь//<1>.ѣьшимъ//<1>.ьшемъ//<1>.аишемь//<1>.еьшимъ//<1>.аишемъ//<1>.еьшемъ
  gramm: sg,n,ins,comp,brev
 -flex: <1>.ьшу//<1>.аишу//<1>.еьшю//<1>.ьшю//<1>.ѣьшю//<1>.ѣьшу//<1>.еьшу//<1>.аишю
  gramm: sg,m,dat,comp,brev
 -flex: <1>.ѣьша//<1>.еьша//<1>.аиша//<1>.ьша
  gramm: sg,m,acc,comp,brev,anim
 -flex: <0>.има
  gramm: du,m,ins
 -flex: <1>.ѣьша//<1>.еьша//<1>.аиша//<1>.ьша
  gramm: du,m,nom,comp,brev
 -flex: <1>.ѣьшемъ//<1>.аишемъ//<1>.еьшемъ//<1>.ьшемъ
  gramm: sg,n,loc,comp
 -flex: <1>.аиши//<1>.еьши//<1>.ьши//<1>.ѣьши
  gramm: du,n,acc,comp,brev
 -flex: <1>.аишима//<1>.ѣьшима//<1>.ьшема//<1>.аишема//<1>.еьшема//<1>.ѣьшема//<1>.еьшима//<1>.ьшима
  gramm: du,n,dat,comp,brev
 -flex: <1>.ѣьша//<1>.еьша//<1>.аиша//<1>.ьша
  gramm: sg,m,gen,comp,brev
 -flex: <0>.ее//<1>.ѣѣ//<0>.ѣѣ//<1>.ее//<0>.иа//<0>.ия
  gramm: pl,f,nom
 -flex: <0>.у
  gramm: du,n,gen,brev
 -flex: <0>.о
  gramm: sg,n,nom,brev
 -flex: <0>.ою
  gramm: sg,f,ins
 -flex: <0>.ою//<0>.ую
  gramm: du,f,gen
 -flex: <0>.ихъ
  gramm: pl,n,gen
 -flex: <1>.еьшее//<1>.ѣьшѣѣ//<1>.ьшыя//<1>.ьшее//<1>.аишыя//<1>.аишыа//<1>.ьшыа//<1>.аишѣѣ//<1>.еьшыя//<1>.ѣьшыа//<1>.ьшѣѣ//<1>.ѣьшыя//<1>.аишее//<1>.еьшыа
  gramm: pl,f,nom,comp
 -flex: <0>.а
  gramm: du,m,acc,brev
 -flex: <0>.ому
  gramm: sg,n,dat
 -flex: <1>.ьшяма//<1>.еьшяма//<1>.аишима//<1>.ьшима//<1>.ѣьшима//<1>.аишяма//<1>.еьшима//<1>.ѣьшяма
  gramm: du,f,dat,comp,brev
 -flex: <1>.ьшему//<1>.ѣьшему//<1>.аишему//<1>.еьшему
  gramm: sg,n,dat,comp
 -flex: <1>.ьшу//<1>.аишу//<1>.еьшю//<1>.ьшю//<1>.ѣьшю//<1>.ѣьшу//<1>.еьшу//<1>.аишю
  gramm: du,n,loc,comp,brev
 -flex: <0>.ою//<0>.ую
  gramm: du,n,gen
 -flex: <1>.аишяхъ//<1>.ѣьшихъ//<1>.ьшяхъ//<1>.ѣьшяхъ//<1>.аишихъ//<1>.ьшихъ//<1>.еьшяхъ//<1>.еьшихъ
  gramm: pl,f,loc,comp,brev
 -flex: <1>.аишa//<1>.ьшa//<1>.ѣьшa//<1>.еьшa
  gramm: pl,n,nom,comp,brev
 -flex: <1>.еьшии//<1>.аишии//<1>.ьшии//<1>.ѣьшии
  gramm: du,n,nom,comp
 -flex: <0>.ими
  gramm: pl,m,ins
 -flex: <0>.има//<1>.ема//<0>.ема
  gramm: du,f,dat,brev
 -flex: <0>.ого//<0>.аго//<0>.ово
  gramm: sg,m,gen
 -flex: <1>.еьшихъ//<1>.аишихъ//<1>.ьшихъ//<1>.ѣьшихъ
  gramm: pl,m,gen,comp
 -flex: <0>.ого//<0>.аго//<0>.ово
  gramm: sg,m,acc,anim
 -flex: <0>.има
  gramm: du,f,dat
 -flex: <0>.имъ
  gramm: pl,n,dat
 -flex: <0>.а
  gramm: sg,n,gen,brev
 -flex: <1>.ьшимъ//<1>.аишимъ//<1>.аишымъ//<1>.еьшымъ//<1>.ѣьшимъ//<1>.ьшымъ//<1>.ѣьшымъ//<1>.еьшимъ
  gramm: pl,m,dat,comp
 -flex: <0>.имъ//<0>.имь
  gramm: sg,n,ins
 -flex: <1>.ьшу//<1>.аишу//<1>.еьшю//<1>.ьшю//<1>.ѣьшю//<1>.ѣьшу//<1>.еьшу//<1>.аишю
  gramm: du,f,loc,comp,brev
 -flex: <1>.е//<1>.ѣ
  gramm: du,n,nom,brev
 -flex: <0>.ая
  gramm: pl,n,acc
 -flex: <1>.ѣи//<1>.еи
  gramm: du,f,acc
 -flex: <0>.има
  gramm: du,m,dat
 -flex: <1>.ьше//<1>.ѣьши//<1>.аиши//<1>.ьшѣ//<1>.аише//<1>.еьше//<1>.еьши//<1>.аишѣ//<1>.ѣьшѣ//<1>.ьши
  gramm: sg,f,gen,comp,brev
 -flex: <0>.има
  gramm: du,n,ins
 -flex: <1>.е//<1>.ѣ
  gramm: du,f,nom,brev
 -flex: <0>.ее//<1>.ѣѣ//<0>.ѣѣ//<1>.ее//<0>.иа//<0>.ия
  gramm: pl,m,acc
 -flex: <1>.еьшихъ//<1>.аишихъ//<1>.ьшихъ//<1>.ѣьшихъ
  gramm: pl,f,gen,comp
 -flex: <0>.у
  gramm: sg,m,dat,brev
 -flex: <1>.ѣьшяа//<1>.ѣьшая//<1>.аишаа//<1>.аишяя//<1>.аишяа//<1>.еьшаа//<1>.ьшая//<1>.еьшяя//<1>.ьшаа//<1>.ьшяя//<1>.аишая//<1>.еьшая//<1>.ѣьшаа//<1>.ѣьшяя//<1>.еьшяа
  gramm: pl,n,acc,comp
 -flex: <1>.еьшии//<1>.аишии//<1>.ьшии//<1>.ѣьшии
  gramm: du,f,acc,comp
 -flex: <1>.ьшею//<1>.аишую//<1>.аишею//<1>.еьшею//<1>.ѣьшею//<1>.ьшую//<1>.ѣьшую//<1>.еьшую
  gramm: du,n,loc,comp
 -flex: <1>.еьшихъ//<1>.аишихъ//<1>.ьшихъ//<1>.ѣьшихъ
  gramm: pl,n,gen,comp
 -flex: <1>.ьшими//<1>.аишими//<1>.ѣьшими//<1>.еьшими
  gramm: pl,f,ins,comp
 -flex: <1>.ѣьша//<1>.еьша//<1>.аиша//<1>.ьша
  gramm: du,m,acc,comp,brev
 -flex: <1>.ѣьшею//<1>.ьшею//<1>.еьшею//<1>.аишею
  gramm: sg,f,ins,comp,brev
 -flex: <1>.ьшу//<1>.аишу//<1>.еьшю//<1>.ьшю//<1>.ѣьшю//<1>.ѣьшу//<1>.еьшу//<1>.аишю
  gramm: du,m,acc,comp,brev,anim
 -flex: <1>.е//<0>.е//<0>.ѣ//<0>.и//<1>.ѣ
  gramm: sg,f,gen,brev
 -flex: <1>.ѣьша//<1>.еьша//<1>.аиша//<1>.ьша
  gramm: sg,f,nom,comp,brev
 -flex: <1>.еьшима//<1>.аишима//<1>.ьшима//<1>.ѣьшима
  gramm: du,n,ins,comp
 -flex: <0>.ои//<1>.ей//<1>.ѣй
  gramm: sg,f,dat
 -flex: <1>.ьшу//<1>.аишу//<1>.еьшю//<1>.ьшю//<1>.ѣьшю//<1>.ѣьшу//<1>.еьшу//<1>.аишю
  gramm: du,m,gen,comp,brev
 -flex: <1>.аиши//<1>.еьши//<1>.ьши//<1>.ѣьши
  gramm: du,n,nom,comp,brev
 -flex: <0>.имъ
  gramm: pl,m,dat
 -flex: <0>.еи//<0>.ѣи
  gramm: sg,m,nom,comp,brev
 -flex: <0>.ее//<0>.ѣе
  gramm: sg,n,nom,comp,brev
 -flex: <0>.има//<1>.ема//<0>.ема
  gramm: du,m,ins,brev
 -flex: <0>.у
  gramm: du,f,gen,brev
 -flex: <1>.еьшии//<1>.аишии//<1>.ьшии//<1>.ѣьшии
  gramm: pl,m,nom,comp
 -flex: <1>.ьшею//<1>.аишую//<1>.аишею//<1>.еьшею//<1>.ѣьшею//<1>.ьшую//<1>.ѣьшую//<1>.еьшую
  gramm: du,f,gen,comp
 -flex: <0>.имъ//<0>.имь
  gramm: sg,m,ins
 -flex: <1>.еьшаго//<1>.ьшаго//<1>.еьшего//<1>.аишаго//<1>.ѣьшего//<1>.еьшово//<1>.ѣьшово//<1>.ѣьшого//<1>.ьшово//<1>.ѣьшево//<1>.еьшого//<1>.ьшево//<1>.еьшево//<1>.аишого//<1>.аишово//<1>.ьшого//<1>.ѣьшаго//<1>.аишего//<1>.ьшего
  gramm: sg,m,gen,comp
 -flex: <1>.еьшима//<1>.аишима//<1>.ьшима//<1>.ѣьшима
  gramm: du,f,dat,comp
 -flex: <0>.ими
  gramm: pl,f,ins
 -flex: <1>.ьше//<1>.ѣьши//<1>.аиши//<1>.ьшѣ//<1>.аише//<1>.еьше//<1>.еьши//<1>.аишѣ//<1>.ѣьшѣ//<1>.ьши
  gramm: pl,f,acc,comp,brev
 -flex: <0>.ий//<0>.ии
  gramm: sg,m,acc
 -flex: <1>.ѣьшемъ//<1>.аишымъ//<1>.еьшымъ//<1>.ьшымъ//<1>.ѣьшымъ//<1>.ьшемъ//<1>.аишемъ//<1>.еьшемъ
  gramm: pl,n,dat,comp,brev
 -flex: <1>.аиши//<1>.еьши//<1>.ьши//<1>.ѣьши
  gramm: sg,m,loc,comp,brev
 -flex: <0>.ое
  gramm: sg,n,nom
 -flex: <1>.ьшимъ//<1>.аишимъ//<1>.аишымъ//<1>.еьшымъ//<1>.ѣьшимъ//<1>.ьшымъ//<1>.ѣьшымъ//<1>.еьшимъ
  gramm: pl,n,dat,comp
 -flex: <0>.еи//<0>.ѣи
  gramm: sg,n,acc,comp
 -flex: <1>.е//<0>.е//<0>.ѣ//<0>.и//<1>.ѣ
  gramm: pl,f,acc,brev
 -flex: <0>.у
  gramm: du,m,gen,brev
 -flex: <1>.е//<1>.ѣ
  gramm: sg,f,loc,brev
 -flex: <1>.ьшу//<1>.аишу//<1>.еьшю//<1>.ьшю//<1>.ѣьшю//<1>.ѣьшу//<1>.еьшу//<1>.аишю
  gramm: du,m,loc,comp,brev
 -flex: <1>.ѣьша//<1>.еьша//<1>.аиша//<1>.ьша
  gramm: sg,n,gen,comp,brev
 -flex: <0>.ои//<1>.ей//<1>.ѣй
  gramm: sg,f,loc
 -flex: <1>.ии//<1>.ыи
  gramm: pl,m,nom
 -flex: <1>.ѣьшимь//<1>.ьшимъ//<1>.аишимь//<1>.ьшимь//<1>.аишимъ//<1>.ѣьшимъ//<1>.еьшимь//<1>.еьшимъ
  gramm: sg,m,ins,comp
 -flex: <1>.еьшее//<1>.ѣьшѣѣ//<1>.ьшыя//<1>.ьшее//<1>.аишыя//<1>.аишыа//<1>.ьшыа//<1>.аишѣѣ//<1>.еьшыя//<1>.ѣьшыа//<1>.ьшѣѣ//<1>.ѣьшыя//<1>.аишее//<1>.еьшыа
  gramm: pl,m,acc,comp
 -flex: <0>.ая
  gramm: sg,f,nom
 -flex: <1>.е//<1>.ѣ
  gramm: du,f,acc,brev
 -flex: <1>.ѣьшемъ//<1>.аишымъ//<1>.еьшымъ//<1>.ьшымъ//<1>.ѣьшымъ//<1>.ьшемъ//<1>.аишемъ//<1>.еьшемъ
  gramm: pl,m,dat,comp,brev
 -flex: <1>.ьшею//<1>.аишую//<1>.аишею//<1>.еьшею//<1>.ѣьшею//<1>.ьшую//<1>.ѣьшую//<1>.еьшую
  gramm: du,m,acc,comp,anim
 -flex: <1>.ьшимъ//<1>.аишимъ//<1>.аишымъ//<1>.еьшымъ//<1>.ѣьшимъ//<1>.ьшымъ//<1>.ѣьшымъ//<1>.еьшимъ
  gramm: pl,f,dat,comp
 -flex: <1>.ьшa//<1>.ьше//<1>.аишa//<1>.ьшѣ//<1>.аише//<1>.ѣьшa//<1>.еьшa//<1>.еьше//<1>.аишѣ//<1>.ѣьшѣ
  gramm: pl,n,acc,comp,brev
 -flex: <1>.аишима//<1>.ѣьшима//<1>.ьшема//<1>.аишема//<1>.еьшема//<1>.ѣьшема//<1>.еьшима//<1>.ьшима
  gramm: du,n,ins,comp,brev
 -flex: <0>.а
  gramm: pl,n,nom,brev
 -flex: <1>.ьшямъ//<1>.ѣьшямъ//<1>.аишымъ//<1>.еьшымъ//<1>.еьшямъ//<1>.ьшымъ//<1>.ѣьшымъ//<1>.аишямъ
  gramm: pl,f,dat,comp,brev
 -flex: <1>.еьшима//<1>.аишима//<1>.ьшима//<1>.ѣьшима
  gramm: du,m,dat,comp
 -flex: <0>.а
  gramm: sg,m,acc,brev,anim
 -flex: <0>.има//<1>.ема//<0>.ема
  gramm: du,f,ins,brev
 -flex: <0>.о
  gramm: sg,n,acc,brev
 -flex: <0>.еѣ//<0>.ее//<1>.еѣ//<1>.ее//<0>.иа//<0>.ия
  gramm: sg,f,gen
 -flex: <0>.ы//<0>.а
  gramm: pl,n,acc,brev
 -flex: <0>.ая
  gramm: du,m,acc
 -flex: <1>.ьшу//<1>.аишу//<1>.еьшю//<1>.ьшю//<1>.ѣьшю//<1>.ѣьшу//<1>.еьшу//<1>.аишю
  gramm: du,f,gen,comp,brev
 -flex: <1>.еьшь//<1>.ѣьшь//<1>.ѣьшихъ//<1>.аишихъ//<1>.ьшихъ//<1>.еьшихъ//<1>.аишь//<1>.ьшь
  gramm: pl,n,gen,comp,brev
 -flex: <0>.има
  gramm: du,n,dat
 -flex: <0>.ою//<0>.ую
  gramm: du,n,loc
 -flex: <0>.у
  gramm: sg,n,dat,brev
 -flex: <1>.аишую//<1>.ьшую//<1>.ѣьшюю//<1>.ьшюю//<1>.еьшюю//<1>.ѣьшую//<1>.аишюю//<1>.еьшую
  gramm: sg,f,acc,comp
 -flex: <0>.ому
  gramm: sg,m,dat
 -flex: <1>.еьшима//<1>.аишима//<1>.ьшима//<1>.ѣьшима
  gramm: du,f,ins,comp
 -flex: <1>.аиши//<1>.еьши//<1>.ьши//<1>.ѣьши
  gramm: du,f,acc,comp,brev
 -flex: <1>.ьшу//<1>.аишу//<1>.еьшю//<1>.ьшю//<1>.ѣьшю//<1>.ѣьшу//<1>.еьшу//<1>.аишю
  gramm: sg,f,acc,comp,brev
 -flex: <1>.аишеи//<1>.аишей//<1>.ьшеи//<1>.ьшей//<1>.ѣьшеи//<1>.ѣьшей//<1>.еьшей//<1>.еьшеи
  gramm: sg,f,loc,comp
 -flex: <1>.ьшими//<1>.аишими//<1>.ѣьшими//<1>.еьшими
  gramm: pl,n,ins,comp
 -flex: <0>.ая
  gramm: du,m,nom
 -flex: <0>.у
  gramm: du,m,loc,brev
 -flex: <1>.ѣьшяа//<1>.ѣьшая//<1>.аишаа//<1>.аишяя//<1>.аишяа//<1>.еьшаа//<1>.ьшая//<1>.еьшяя//<1>.ьшаа//<1>.ьшяя//<1>.аишая//<1>.еьшая//<1>.ѣьшаа//<1>.ѣьшяя//<1>.еьшяа
  gramm: du,m,acc,comp
 -flex: <1>.аиши//<1>.еьши//<1>.ьши//<1>.ѣьши
  gramm: pl,m,nom,comp,brev
 -flex: <1>.ѣи//<1>.еи
  gramm: du,n,acc
 -flex: <1>.ьшяма//<1>.еьшяма//<1>.аишима//<1>.ьшима//<1>.ѣьшима//<1>.аишяма//<1>.еьшима//<1>.ѣьшяма
  gramm: du,f,ins,comp,brev
 -flex: <1>.еьшихъ//<1>.аишихъ//<1>.ьшихъ//<1>.ѣьшихъ
  gramm: pl,f,loc,comp
 -flex: <1>.ьшимъ//<1>.ьшемь//<1>.ѣьшемъ//<1>.аишимъ//<1>.ѣьшемь//<1>.еьшемь//<1>.ѣьшимъ//<1>.ьшемъ//<1>.аишемь//<1>.еьшимъ//<1>.аишемъ//<1>.еьшемъ
  gramm: sg,m,ins,comp,brev
 -flex: <0>.еи//<0>.ѣи
  gramm: sg,m,nom,comp
 -flex: <1>.еьшима//<1>.аишима//<1>.ьшима//<1>.ѣьшима
  gramm: du,n,dat,comp
 -flex: <0>.ого//<0>.аго//<0>.ово
  gramm: sg,n,gen
 -flex: <1>.ѣи//<1>.еи
  gramm: du,f,nom
 -flex: <0>.ая
  gramm: pl,n,nom
 -flex: <1>.еьшь//<1>.ѣьшь//<1>.ѣьшихъ//<1>.аишихъ//<1>.ьшихъ//<1>.еьшихъ//<1>.аишь//<1>.ьшь
  gramm: pl,m,gen,comp,brev
 -flex: <1>.ьшею//<1>.аишую//<1>.аишею//<1>.еьшею//<1>.ѣьшею//<1>.ьшую//<1>.ѣьшую//<1>.еьшую
  gramm: du,m,gen,comp
 -flex: <0>.ихъ
  gramm: pl,m,gen
 -flex: <0>.ее//<1>.ѣѣ//<0>.ѣѣ//<1>.ее//<0>.иа//<0>.ия
  gramm: pl,f,acc
 -flex: <1>.еьшее//<1>.ѣьшѣѣ//<1>.ьшыя//<1>.ьшее//<1>.аишыя//<1>.аишыа//<1>.ьшыа//<1>.аишѣѣ//<1>.еьшыя//<1>.ѣьшыа//<1>.ьшѣѣ//<1>.ѣьшыя//<1>.аишее//<1>.еьшыа
  gramm: pl,f,acc,comp
 -flex: <0>.ою//<0>.ую
  gramm: du,m,gen
 -flex: <1>.аишима//<1>.ѣьшима//<1>.ьшема//<1>.аишема//<1>.еьшема//<1>.ѣьшема//<1>.еьшима//<1>.ьшима
  gramm: du,m,ins,comp,brev
 -flex: <0>.ихъ
  gramm: pl,f,gen
 -flex: <1>.ьшими//<1>.аишими//<1>.ѣьшими//<1>.еьшими
  gramm: pl,m,ins,comp
 -flex: <0>.у
  gramm: du,f,loc,brev
 -flex: <1>.е//<1>.ѣ
  gramm: sg,n,loc,brev
 -flex: <0>.ий//<0>.ии
  gramm: sg,m,nom
 -flex: <1>.ьшею//<1>.аишую//<1>.аишею//<1>.еьшею//<1>.ѣьшею//<1>.ьшую//<1>.ѣьшую//<1>.еьшую
  gramm: du,m,loc,comp
 -flex: <1>.аиши//<1>.еьши//<1>.ьши//<1>.ѣьши
  gramm: sg,f,dat,comp,brev
 -flex: <1>.ьшею//<1>.аишую//<1>.аишею//<1>.еьшею//<1>.ѣьшею//<1>.ьшую//<1>.ѣьшую//<1>.еьшую
  gramm: du,n,gen,comp
 -flex: <0>.ихъ
  gramm: pl,m,loc
 -flex: <1>.еьшаго//<1>.ьшаго//<1>.еьшего//<1>.аишаго//<1>.ѣьшего//<1>.еьшово//<1>.ѣьшово//<1>.ѣьшого//<1>.ьшово//<1>.ѣьшево//<1>.еьшого//<1>.ьшево//<1>.еьшево//<1>.аишого//<1>.аишово//<1>.ьшого//<1>.ѣьшаго//<1>.аишего//<1>.ьшего
  gramm: sg,n,gen,comp
 -flex: <1>.е//<1>.ѣ
  gramm: du,n,acc,brev
 -flex: <1>.еьшими//<1>.ѣьши//<1>.аишими//<1>.ѣьшими//<1>.ьшими//<1>.еьши//<1>.аиши//<1>.ьши
  gramm: pl,n,ins,comp,brev
 -flex: <1>.ѣьшяа//<1>.ѣьшая//<1>.аишаа//<1>.аишяя//<1>.аишяа//<1>.еьшаа//<1>.ьшая//<1>.еьшяя//<1>.ьшаа//<1>.ьшяя//<1>.аишая//<1>.еьшая//<1>.ѣьшаа//<1>.ѣьшяя//<1>.еьшяа
  gramm: du,m,nom,comp
 -flex: <1>.ьшу//<1>.аишу//<1>.еьшю//<1>.ьшю//<1>.ѣьшю//<1>.ѣьшу//<1>.еьшу//<1>.аишю
  gramm: du,n,gen,comp,brev
 -flex: <1>.ѣмь//<0>.омь//<1>.ѣмъ//<0>.омъ//<1>.емъ//<0>.ѣмь//<1>.емь//<0>.емь
  gramm: sg,m,loc
 -flex: <1>.е//<0>.е//<0>.ѣ//<0>.и//<1>.ѣ
  gramm: pl,f,nom,brev
 -flex: <0>.а
  gramm: sg,f,nom,brev
 -flex: <0>.имъ
  gramm: pl,f,dat
 -flex: <1>.ѣьшимь//<1>.ьшимъ//<1>.аишимь//<1>.ьшимь//<1>.аишимъ//<1>.ѣьшимъ//<1>.еьшимь//<1>.еьшимъ
  gramm: sg,n,ins,comp
 -flex: <1>.ьшу//<1>.аишу//<1>.еьшю//<1>.ьшю//<1>.ѣьшю//<1>.ѣьшу//<1>.еьшу//<1>.аишю
  gramm: sg,n,dat,comp,brev
 -flex: <0>.а
  gramm: sg,m,gen,brev
 -flex: <1>.е//<0>.е//<0>.ѣ//<0>.и//<1>.ѣ
  gramm: pl,m,acc,brev
 -flex: <1>.ѣьшемъ//<1>.аишемъ//<1>.еьшемъ//<1>.ьшемъ
  gramm: sg,m,loc,comp
 -flex: <1>.еьшими//<1>.аишями//<1>.ѣьши//<1>.аишими//<1>.ѣьшями//<1>.ѣьшими//<1>.ьшими//<1>.еьши//<1>.ьшями//<1>.аиши//<1>.еьшями//<1>.ьши
  gramm: pl,f,ins,comp,brev
 -flex: <1>.аиши//<1>.еьши//<1>.ьши//<1>.ѣьши
  gramm: sg,f,loc,comp,brev
-paradigm: A2t
 -flex: <0>.еьшии//<0>.ьшии//<0>.ѣьшии//<0>.аишии
  gramm: du,n,acc,comp
 -flex: <0>.ее//<0>.ѣе
  gramm: sg,n,nom,comp
 -flex: <0>.ою//<0>.ую
  gramm: du,m,acc,anim
 -flex: <0>.у
  gramm: du,n,loc,brev
 -flex: <0>.ьшаго//<0>.аишаго//<0>.ѣьшого//<0>.еьшого//<0>.еьшего//<0>.ьшого//<0>.еьшево//<0>.ьшово//<0>.ѣьшово//<0>.еьшово//<0>.аишово//<0>.еьшаго//<0>.аишего//<0>.аишого//<0>.ѣьшего//<0>.ьшево//<0>.ьшего//<0>.ѣьшаго//<0>.ѣьшево
  gramm: sg,m,acc,comp,anim
 -flex: <0>.ьшѣ//<0>.ѣьшѣ//<0>.еьши//<0>.ѣьши//<0>.еьше//<0>.аише//<0>.аишѣ//<0>.ьше//<0>.ьши//<0>.аиши
  gramm: pl,m,acc,comp,brev
 -flex: <0>.ѣьши//<0>.еьши//<0>.ьши//<0>.аиши
  gramm: sg,n,loc,comp,brev
 -flex: <0>.ѣьшему//<0>.ьшему//<0>.еьшему//<0>.аишему
  gramm: sg,m,dat,comp
 -flex: <0>.ое
  gramm: sg,n,acc
 -flex: <0>.ее//<0>.ѣе
  gramm: sg,n,acc,comp
 -flex: <0>.ее//<0>.ѣе
  gramm: sg,n,acc,comp,brev
 -flex: <0>.у
  gramm: du,m,acc,brev,anim
 -flex: <0>.аишею//<0>.ьшую//<0>.ѣьшую//<0>.еьшую//<0>.еьшею//<0>.ьшею//<0>.аишую//<0>.ѣьшею
  gramm: du,f,loc,comp
 -flex: <0>.аишихъ//<0>.еьшихъ//<0>.ѣьшихъ//<0>.ьшихъ
  gramm: pl,m,loc,comp,brev
 -flex: <0>.ыма//<0>.ома
  gramm: du,m,dat,brev
 -flex: <0>.аишихъ//<0>.еьшихъ//<0>.ѣьшихъ//<0>.еьшяхъ//<0>.ьшяхъ//<0>.аишяхъ//<0>.ѣьшяхъ//<0>.ьшихъ
  gramm: pl,n,loc,comp,brev
 -flex: <0>.и
  gramm: pl,m,nom,brev
 -flex: <0>.ыхъ
  gramm: pl,f,loc
 -flex: <0>.ыма//<0>.ома
  gramm: du,n,dat,brev
 -flex: <0>.ою//<0>.ую
  gramm: du,m,loc
 -flex: <0>.е//<0>.ѣ
  gramm: sg,m,loc,brev
 -flex: <0>.аишихъ//<0>.еьшихъ//<0>.ѣьшихъ//<0>.ьшихъ
  gramm: pl,m,loc,comp
 -flex: <0>.ыхъ
  gramm: pl,n,loc
 -flex: <0>.ою//<0>.ую
  gramm: du,f,loc
 -flex: <0>.ьшѣ//<0>.ѣьшѣ//<0>.еьши//<0>.ѣьши//<0>.еьше//<0>.аише//<0>.аишѣ//<0>.ьше//<0>.ьши//<0>.аиши
  gramm: pl,f,nom,comp,brev
 -flex: <0>.еьшеи//<0>.аишей//<0>.еьшей//<0>.аишеи//<0>.ьшей//<0>.ѣьшей//<0>.ѣьшеи//<0>.ьшеи
  gramm: sg,f,dat,comp
 -flex: <0>.ьшеѣ//<0>.ьшиа//<0>.еьшиа//<0>.аишиа//<0>.аишее//<0>.ьшия//<0>.аишия//<0>.ѣьшеѣ//<0>.ьшее//<0>.ѣьшия//<0>.еьшия//<0>.аишеѣ//<0>.еьшее//<0>.ѣьшиа
  gramm: sg,f,gen,comp
 -flex: <0>.ую
  gramm: sg,f,acc
 -flex: <0>.ьшима//<0>.ѣьшима//<0>.аишима//<0>.еьшима
  gramm: du,m,ins,comp
 -flex: <0>.у
  gramm: sg,f,acc,brev
 -flex: <0>.ьшь//<0>.аишихъ//<0>.ѣьшь//<0>.ѣьшихъ//<0>.аишь//<0>.еьшь//<0>.еьшихъ//<0>.ьшихъ
  gramm: pl,f,gen,comp,brev
 -flex: <0>.ѣьшема//<0>.ьшема//<0>.еьшема//<0>.ьшима//<0>.аишема//<0>.еьшима//<0>.аишима//<0>.ѣьшима
  gramm: du,m,dat,comp,brev
 -flex: <0>.еьшии//<0>.ьшии//<0>.ѣьшии//<0>.аишии
  gramm: du,f,nom,comp
 -flex: <0>.аишая//<0>.аишяа//<0>.аишяя//<0>.ѣьшяя//<0>.ьшаа//<0>.аишаа//<0>.еьшяя//<0>.ьшяя//<0>.еьшая//<0>.ѣьшяа//<0>.ьшая//<0>.ѣьшаа//<0>.еьшяа//<0>.еьшаа//<0>.ѣьшая
  gramm: pl,n,nom,comp
 -flex: <0>.еи//<0>.ѣи
  gramm: du,n,nom
 -flex: <0>.ыма//<0>.ома
  gramm: du,n,ins,brev
 -flex: <0>.//<0>.ъ
  gramm: sg,m,nom,brev
 -flex: <0>.ѣьшею//<0>.аишею//<0>.еьшею//<0>.ьшею
  gramm: sg,f,ins,comp
 -flex: <0>.ыма
  gramm: du,f,ins
 -flex: <0>.ыми
  gramm: pl,n,ins
 -flex: <0>.а
  gramm: du,m,nom,brev
 -flex: <0>.аишая//<0>.аишаа//<0>.еьшая//<0>.ьшая//<0>.ѣьшаа//<0>.еьшаа//<0>.ѣьшая
  gramm: sg,f,nom,comp
 -flex: <0>.ѣмъ//<0>.омь//<0>.омъ//<0>.емъ
  gramm: sg,n,loc
 -flex: <0>.е//<0>.ѣ
  gramm: sg,f,dat,brev
 -flex: <0>.//<0>.ъ
  gramm: sg,m,acc,brev
 -flex: <0>.аишихъ//<0>.еьшихъ//<0>.ѣьшихъ//<0>.ьшихъ
  gramm: pl,n,loc,comp
 -flex: <0>.еи//<0>.ѣи
  gramm: sg,n,acc,comp,brev
 -flex: <0>.ѣьши//<0>.еьши//<0>.ьши//<0>.аиши
  gramm: du,f,nom,comp,brev
 -flex: <0>.еьшими//<0>.ѣьшими//<0>.еьши//<0>.ѣьши//<0>.аишими//<0>.ьшими//<0>.ьши//<0>.аиши
  gramm: pl,m,ins,comp,brev
 -flex: <0>.аишемъ//<0>.ьшемь//<0>.ьшемъ//<0>.ѣьшимъ//<0>.еьшимъ//<0>.еьшемь//<0>.ѣьшемь//<0>.ѣьшемъ//<0>.аишемь//<0>.еьшемъ//<0>.аишимъ//<0>.ьшимъ
  gramm: sg,n,ins,comp,brev
 -flex: <0>.ьшю//<0>.аишю//<0>.еьшу//<0>.аишу//<0>.ѣьшу//<0>.ьшу//<0>.еьшю//<0>.ѣьшю
  gramm: sg,m,dat,comp,brev
 -flex: <0>.еьша//<0>.ѣьша//<0>.аиша//<0>.ьша
  gramm: sg,m,acc,comp,brev,anim
 -flex: <0>.ыма
  gramm: du,m,ins
 -flex: <0>.еьша//<0>.ѣьша//<0>.аиша//<0>.ьша
  gramm: du,m,nom,comp,brev
 -flex: <0>.аишемъ//<0>.ѣьшемъ//<0>.ьшемъ//<0>.еьшемъ
  gramm: sg,n,loc,comp
 -flex: <0>.ѣьши//<0>.еьши//<0>.ьши//<0>.аиши
  gramm: du,n,acc,comp,brev
 -flex: <0>.ѣьшема//<0>.ьшема//<0>.еьшема//<0>.ьшима//<0>.аишема//<0>.еьшима//<0>.аишима//<0>.ѣьшима
  gramm: du,n,dat,comp,brev
 -flex: <0>.еьша//<0>.ѣьша//<0>.аиша//<0>.ьша
  gramm: sg,m,gen,comp,brev
 -flex: <0>.ыѣ//<0>.ыя//<0>.ые//<0>.ыа
  gramm: pl,f,nom
 -flex: <0>.у
  gramm: du,n,gen,brev
 -flex: <0>.о
  gramm: sg,n,nom,brev
 -flex: <0>.ою
  gramm: sg,f,ins
 -flex: <0>.ою//<0>.ую
  gramm: du,f,gen
 -flex: <0>.ыхъ
  gramm: pl,n,gen
 -flex: <0>.ьшыа//<0>.еьшыа//<0>.еьшыя//<0>.ѣьшыа//<0>.ѣьшѣѣ//<0>.аишыя//<0>.аишее//<0>.аишыа//<0>.ьшее//<0>.ьшыя//<0>.ьшѣѣ//<0>.аишѣѣ//<0>.ѣьшыя//<0>.еьшее
  gramm: pl,f,nom,comp
 -flex: <0>.а
  gramm: du,m,acc,brev
 -flex: <0>.ому
  gramm: sg,n,dat
 -flex: <0>.еьшяма//<0>.аишяма//<0>.ьшяма//<0>.ьшима//<0>.еьшима//<0>.ѣьшяма//<0>.аишима//<0>.ѣьшима
  gramm: du,f,dat,comp,brev
 -flex: <0>.ѣьшему//<0>.ьшему//<0>.еьшему//<0>.аишему
  gramm: sg,n,dat,comp
 -flex: <0>.ьшю//<0>.аишю//<0>.еьшу//<0>.аишу//<0>.ѣьшу//<0>.ьшу//<0>.еьшю//<0>.ѣьшю
  gramm: du,n,loc,comp,brev
 -flex: <0>.ою//<0>.ую
  gramm: du,n,gen
 -flex: <0>.аишихъ//<0>.еьшихъ//<0>.ѣьшихъ//<0>.еьшяхъ//<0>.ьшяхъ//<0>.аишяхъ//<0>.ѣьшяхъ//<0>.ьшихъ
  gramm: pl,f,loc,comp,brev
 -flex: <0>.еьшa//<0>.ѣьшa//<0>.ьшa//<0>.аишa
  gramm: pl,n,nom,comp,brev
 -flex: <0>.еьшии//<0>.ьшии//<0>.ѣьшии//<0>.аишии
  gramm: du,n,nom,comp
 -flex: <0>.ыми
  gramm: pl,m,ins
 -flex: <0>.ыма//<0>.ама
  gramm: du,f,dat,brev
 -flex: <0>.ого//<0>.аго//<0>.ово
  gramm: sg,m,gen
 -flex: <0>.аишихъ//<0>.еьшихъ//<0>.ѣьшихъ//<0>.ьшихъ
  gramm: pl,m,gen,comp
 -flex: <0>.ого//<0>.аго//<0>.ово
  gramm: sg,m,acc,anim
 -flex: <0>.ыма
  gramm: du,f,dat
 -flex: <0>.ымъ
  gramm: pl,n,dat
 -flex: <0>.а
  gramm: sg,n,gen,brev
 -flex: <0>.ьшымъ//<0>.ѣьшимъ//<0>.еьшимъ//<0>.еьшымъ//<0>.ѣьшымъ//<0>.аишымъ//<0>.аишимъ//<0>.ьшимъ
  gramm: pl,m,dat,comp
 -flex: <0>.ымъ//<0>.ымь
  gramm: sg,n,ins
 -flex: <0>.ьшю//<0>.аишю//<0>.еьшу//<0>.аишу//<0>.ѣьшу//<0>.ьшу//<0>.еьшю//<0>.ѣьшю
  gramm: du,f,loc,comp,brev
 -flex: <0>.е//<0>.ѣ
  gramm: du,n,nom,brev
 -flex: <0>.ая
  gramm: pl,n,acc
 -flex: <0>.еи//<0>.ѣи
  gramm: du,f,acc
 -flex: <0>.ыма
  gramm: du,m,dat
 -flex: <0>.ьшѣ//<0>.ѣьшѣ//<0>.еьши//<0>.ѣьши//<0>.еьше//<0>.аише//<0>.аишѣ//<0>.ьше//<0>.ьши//<0>.аиши
  gramm: sg,f,gen,comp,brev
 -flex: <0>.ыма
  gramm: du,n,ins
 -flex: <0>.е//<0>.ѣ
  gramm: du,f,nom,brev
 -flex: <0>.ыѣ//<0>.ыя//<0>.ые//<0>.ыа
  gramm: pl,m,acc
 -flex: <0>.аишихъ//<0>.еьшихъ//<0>.ѣьшихъ//<0>.ьшихъ
  gramm: pl,f,gen,comp
 -flex: <0>.у
  gramm: sg,m,dat,brev
 -flex: <0>.аишая//<0>.аишяа//<0>.аишяя//<0>.ѣьшяя//<0>.ьшаа//<0>.аишаа//<0>.еьшяя//<0>.ьшяя//<0>.еьшая//<0>.ѣьшяа//<0>.ьшая//<0>.ѣьшаа//<0>.еьшяа//<0>.еьшаа//<0>.ѣьшая
  gramm: pl,n,acc,comp
 -flex: <0>.еьшии//<0>.ьшии//<0>.ѣьшии//<0>.аишии
  gramm: du,f,acc,comp
 -flex: <0>.аишею//<0>.ьшую//<0>.ѣьшую//<0>.еьшую//<0>.еьшею//<0>.ьшею//<0>.аишую//<0>.ѣьшею
  gramm: du,n,loc,comp
 -flex: <0>.аишихъ//<0>.еьшихъ//<0>.ѣьшихъ//<0>.ьшихъ
  gramm: pl,n,gen,comp
 -flex: <0>.ѣьшими//<0>.еьшими//<0>.ьшими//<0>.аишими
  gramm: pl,f,ins,comp
 -flex: <0>.еьша//<0>.ѣьша//<0>.аиша//<0>.ьша
  gramm: du,m,acc,comp,brev
 -flex: <0>.ѣьшею//<0>.аишею//<0>.еьшею//<0>.ьшею
  gramm: sg,f,ins,comp,brev
 -flex: <0>.ьшю//<0>.аишю//<0>.еьшу//<0>.аишу//<0>.ѣьшу//<0>.ьшу//<0>.еьшю//<0>.ѣьшю
  gramm: du,m,acc,comp,brev,anim
 -flex: <0>.ы
  gramm: sg,f,gen,brev
 -flex: <0>.еьша//<0>.ѣьша//<0>.аиша//<0>.ьша
  gramm: sg,f,nom,comp,brev
 -flex: <0>.ьшима//<0>.ѣьшима//<0>.аишима//<0>.еьшима
  gramm: du,n,ins,comp
 -flex: <0>.ои//<0>.ой//<0>.ѣй//<0>.ей
  gramm: sg,f,dat
 -flex: <0>.ьшю//<0>.аишю//<0>.еьшу//<0>.аишу//<0>.ѣьшу//<0>.ьшу//<0>.еьшю//<0>.ѣьшю
  gramm: du,m,gen,comp,brev
 -flex: <0>.ѣьши//<0>.еьши//<0>.ьши//<0>.аиши
  gramm: du,n,nom,comp,brev
 -flex: <0>.ымъ
  gramm: pl,m,dat
 -flex: <0>.еи//<0>.ѣи
  gramm: sg,m,nom,comp,brev
 -flex: <0>.ее//<0>.ѣе
  gramm: sg,n,nom,comp,brev
 -flex: <0>.ыма//<0>.ома
  gramm: du,m,ins,brev
 -flex: <0>.у
  gramm: du,f,gen,brev
 -flex: <0>.еьшии//<0>.ьшии//<0>.ѣьшии//<0>.аишии
  gramm: pl,m,nom,comp
 -flex: <0>.аишею//<0>.ьшую//<0>.ѣьшую//<0>.еьшую//<0>.еьшею//<0>.ьшею//<0>.аишую//<0>.ѣьшею
  gramm: du,f,gen,comp
 -flex: <0>.ымъ//<0>.ымь
  gramm: sg,m,ins
 -flex: <0>.ьшаго//<0>.аишаго//<0>.ѣьшого//<0>.еьшого//<0>.еьшего//<0>.ьшого//<0>.еьшево//<0>.ьшово//<0>.ѣьшово//<0>.еьшово//<0>.аишово//<0>.еьшаго//<0>.аишего//<0>.аишого//<0>.ѣьшего//<0>.ьшево//<0>.ьшего//<0>.ѣьшаго//<0>.ѣьшево
  gramm: sg,m,gen,comp
 -flex: <0>.ьшима//<0>.ѣьшима//<0>.аишима//<0>.еьшима
  gramm: du,f,dat,comp
 -flex: <0>.ыми
  gramm: pl,f,ins
 -flex: <0>.ьшѣ//<0>.ѣьшѣ//<0>.еьши//<0>.ѣьши//<0>.еьше//<0>.аише//<0>.аишѣ//<0>.ьше//<0>.ьши//<0>.аиши
  gramm: pl,f,acc,comp,brev
 -flex: <0>.ыи//<0>.ый
  gramm: sg,m,acc
 -flex: <0>.аишемъ//<0>.ьшымъ//<0>.ьшемъ//<0>.еьшымъ//<0>.ѣьшымъ//<0>.ѣьшемъ//<0>.аишымъ//<0>.еьшемъ
  gramm: pl,n,dat,comp,brev
 -flex: <0>.ѣьши//<0>.еьши//<0>.ьши//<0>.аиши
  gramm: sg,m,loc,comp,brev
 -flex: <0>.ое
  gramm: sg,n,nom
 -flex: <0>.ьшымъ//<0>.ѣьшимъ//<0>.еьшимъ//<0>.еьшымъ//<0>.ѣьшымъ//<0>.аишымъ//<0>.аишимъ//<0>.ьшимъ
  gramm: pl,n,dat,comp
 -flex: <0>.еи//<0>.ѣи
  gramm: sg,n,acc,comp
 -flex: <0>.ы
  gramm: pl,f,acc,brev
 -flex: <0>.у
  gramm: du,m,gen,brev
 -flex: <0>.е//<0>.ѣ
  gramm: sg,f,loc,brev
 -flex: <0>.ьшю//<0>.аишю//<0>.еьшу//<0>.аишу//<0>.ѣьшу//<0>.ьшу//<0>.еьшю//<0>.ѣьшю
  gramm: du,m,loc,comp,brev
 -flex: <0>.еьша//<0>.ѣьша//<0>.аиша//<0>.ьша
  gramm: sg,n,gen,comp,brev
 -flex: <0>.ои//<0>.ой//<0>.ѣй//<0>.ей
  gramm: sg,f,loc
 -flex: <0>.ии
  gramm: pl,m,nom
 -flex: <0>.ѣьшимъ//<0>.ьшимь//<0>.еьшимъ//<0>.ѣьшимь//<0>.еьшимь//<0>.аишимь//<0>.аишимъ//<0>.ьшимъ
  gramm: sg,m,ins,comp
 -flex: <0>.ьшыа//<0>.еьшыа//<0>.еьшыя//<0>.ѣьшыа//<0>.ѣьшѣѣ//<0>.аишыя//<0>.аишее//<0>.аишыа//<0>.ьшее//<0>.ьшыя//<0>.ьшѣѣ//<0>.аишѣѣ//<0>.ѣьшыя//<0>.еьшее
  gramm: pl,m,acc,comp
 -flex: <0>.ая
  gramm: sg,f,nom
 -flex: <0>.е//<0>.ѣ
  gramm: du,f,acc,brev
 -flex: <0>.аишемъ//<0>.ьшымъ//<0>.ьшемъ//<0>.еьшымъ//<0>.ѣьшымъ//<0>.ѣьшемъ//<0>.аишымъ//<0>.еьшемъ
  gramm: pl,m,dat,comp,brev
 -flex: <0>.аишею//<0>.ьшую//<0>.ѣьшую//<0>.еьшую//<0>.еьшею//<0>.ьшею//<0>.аишую//<0>.ѣьшею
  gramm: du,m,acc,comp,anim
 -flex: <0>.ьшымъ//<0>.ѣьшимъ//<0>.еьшимъ//<0>.еьшымъ//<0>.ѣьшымъ//<0>.аишымъ//<0>.аишимъ//<0>.ьшимъ
  gramm: pl,f,dat,comp
 -flex: <0>.ьшѣ//<0>.еьшa//<0>.ѣьшѣ//<0>.ѣьшa//<0>.аише//<0>.аишѣ//<0>.ьшa//<0>.ьше//<0>.еьше//<0>.аишa
  gramm: pl,n,acc,comp,brev
 -flex: <0>.ѣьшема//<0>.ьшема//<0>.еьшема//<0>.ьшима//<0>.аишема//<0>.еьшима//<0>.аишима//<0>.ѣьшима
  gramm: du,n,ins,comp,brev
 -flex: <0>.а
  gramm: pl,n,nom,brev
 -flex: <0>.ьшымъ//<0>.ьшямъ//<0>.аишямъ//<0>.еьшямъ//<0>.еьшымъ//<0>.ѣьшымъ//<0>.аишымъ//<0>.ѣьшямъ
  gramm: pl,f,dat,comp,brev
 -flex: <0>.ьшима//<0>.ѣьшима//<0>.аишима//<0>.еьшима
  gramm: du,m,dat,comp
 -flex: <0>.а
  gramm: sg,m,acc,brev,anim
 -flex: <0>.ыма//<0>.ама
  gramm: du,f,ins,brev
 -flex: <0>.о
  gramm: sg,n,acc,brev
 -flex: <0>.ыа//<0>.ыя//<0>.ое//<0>.оѣ
  gramm: sg,f,gen
 -flex: <0>.ы//<0>.а
  gramm: pl,n,acc,brev
 -flex: <0>.ая
  gramm: du,m,acc
 -flex: <0>.ьшю//<0>.аишю//<0>.еьшу//<0>.аишу//<0>.ѣьшу//<0>.ьшу//<0>.еьшю//<0>.ѣьшю
  gramm: du,f,gen,comp,brev
 -flex: <0>.ьшь//<0>.аишихъ//<0>.ѣьшь//<0>.ѣьшихъ//<0>.аишь//<0>.еьшь//<0>.еьшихъ//<0>.ьшихъ
  gramm: pl,n,gen,comp,brev
 -flex: <0>.ыма
  gramm: du,n,dat
 -flex: <0>.ою//<0>.ую
  gramm: du,n,loc
 -flex: <0>.у
  gramm: sg,n,dat,brev
 -flex: <0>.еьшюю//<0>.ьшую//<0>.ѣьшую//<0>.еьшую//<0>.ѣьшюю//<0>.аишюю//<0>.ьшюю//<0>.аишую
  gramm: sg,f,acc,comp
 -flex: <0>.ому
  gramm: sg,m,dat
 -flex: <0>.ьшима//<0>.ѣьшима//<0>.аишима//<0>.еьшима
  gramm: du,f,ins,comp
 -flex: <0>.ѣьши//<0>.еьши//<0>.ьши//<0>.аиши
  gramm: du,f,acc,comp,brev
 -flex: <0>.ьшю//<0>.аишю//<0>.еьшу//<0>.аишу//<0>.ѣьшу//<0>.ьшу//<0>.еьшю//<0>.ѣьшю
  gramm: sg,f,acc,comp,brev
 -flex: <0>.еьшеи//<0>.аишей//<0>.еьшей//<0>.аишеи//<0>.ьшей//<0>.ѣьшей//<0>.ѣьшеи//<0>.ьшеи
  gramm: sg,f,loc,comp
 -flex: <0>.ѣьшими//<0>.еьшими//<0>.ьшими//<0>.аишими
  gramm: pl,n,ins,comp
 -flex: <0>.ая
  gramm: du,m,nom
 -flex: <0>.у
  gramm: du,m,loc,brev
 -flex: <0>.аишая//<0>.аишяа//<0>.аишяя//<0>.ѣьшяя//<0>.ьшаа//<0>.аишаа//<0>.еьшяя//<0>.ьшяя//<0>.еьшая//<0>.ѣьшяа//<0>.ьшая//<0>.ѣьшаа//<0>.еьшяа//<0>.еьшаа//<0>.ѣьшая
  gramm: du,m,acc,comp
 -flex: <0>.ѣьши//<0>.еьши//<0>.ьши//<0>.аиши
  gramm: pl,m,nom,comp,brev
 -flex: <0>.еи//<0>.ѣи
  gramm: du,n,acc
 -flex: <0>.еьшяма//<0>.аишяма//<0>.ьшяма//<0>.ьшима//<0>.еьшима//<0>.ѣьшяма//<0>.аишима//<0>.ѣьшима
  gramm: du,f,ins,comp,brev
 -flex: <0>.аишихъ//<0>.еьшихъ//<0>.ѣьшихъ//<0>.ьшихъ
  gramm: pl,f,loc,comp
 -flex: <0>.аишемъ//<0>.ьшемь//<0>.ьшемъ//<0>.ѣьшимъ//<0>.еьшимъ//<0>.еьшемь//<0>.ѣьшемь//<0>.ѣьшемъ//<0>.аишемь//<0>.еьшемъ//<0>.аишимъ//<0>.ьшимъ
  gramm: sg,m,ins,comp,brev
 -flex: <0>.еи//<0>.ѣи
  gramm: sg,m,nom,comp
 -flex: <0>.ьшима//<0>.ѣьшима//<0>.аишима//<0>.еьшима
  gramm: du,n,dat,comp
 -flex: <0>.ого//<0>.аго//<0>.ово
  gramm: sg,n,gen
 -flex: <0>.еи//<0>.ѣи
  gramm: du,f,nom
 -flex: <0>.ая
  gramm: pl,n,nom
 -flex: <0>.ьшь//<0>.аишихъ//<0>.ѣьшь//<0>.ѣьшихъ//<0>.аишь//<0>.еьшь//<0>.еьшихъ//<0>.ьшихъ
  gramm: pl,m,gen,comp,brev
 -flex: <0>.аишею//<0>.ьшую//<0>.ѣьшую//<0>.еьшую//<0>.еьшею//<0>.ьшею//<0>.аишую//<0>.ѣьшею
  gramm: du,m,gen,comp
 -flex: <0>.ыхъ
  gramm: pl,m,gen
 -flex: <0>.ыѣ//<0>.ыя//<0>.ые//<0>.ыа
  gramm: pl,f,acc
 -flex: <0>.ьшыа//<0>.еьшыа//<0>.еьшыя//<0>.ѣьшыа//<0>.ѣьшѣѣ//<0>.аишыя//<0>.аишее//<0>.аишыа//<0>.ьшее//<0>.ьшыя//<0>.ьшѣѣ//<0>.аишѣѣ//<0>.ѣьшыя//<0>.еьшее
  gramm: pl,f,acc,comp
 -flex: <0>.ою//<0>.ую
  gramm: du,m,gen
 -flex: <0>.ѣьшема//<0>.ьшема//<0>.еьшема//<0>.ьшима//<0>.аишема//<0>.еьшима//<0>.аишима//<0>.ѣьшима
  gramm: du,m,ins,comp,brev
 -flex: <0>.ыхъ
  gramm: pl,f,gen
 -flex: <0>.ѣьшими//<0>.еьшими//<0>.ьшими//<0>.аишими
  gramm: pl,m,ins,comp
 -flex: <0>.у
  gramm: du,f,loc,brev
 -flex: <0>.е//<0>.ѣ
  gramm: sg,n,loc,brev
 -flex: <0>.ыи//<0>.ый
  gramm: sg,m,nom
 -flex: <0>.аишею//<0>.ьшую//<0>.ѣьшую//<0>.еьшую//<0>.еьшею//<0>.ьшею//<0>.аишую//<0>.ѣьшею
  gramm: du,m,loc,comp
 -flex: <0>.ѣьши//<0>.еьши//<0>.ьши//<0>.аиши
  gramm: sg,f,dat,comp,brev
 -flex: <0>.аишею//<0>.ьшую//<0>.ѣьшую//<0>.еьшую//<0>.еьшею//<0>.ьшею//<0>.аишую//<0>.ѣьшею
  gramm: du,n,gen,comp
 -flex: <0>.ыхъ
  gramm: pl,m,loc
 -flex: <0>.ьшаго//<0>.аишаго//<0>.ѣьшого//<0>.еьшого//<0>.еьшего//<0>.ьшого//<0>.еьшево//<0>.ьшово//<0>.ѣьшово//<0>.еьшово//<0>.аишово//<0>.еьшаго//<0>.аишего//<0>.аишого//<0>.ѣьшего//<0>.ьшево//<0>.ьшего//<0>.ѣьшаго//<0>.ѣьшево
  gramm: sg,n,gen,comp
 -flex: <0>.е//<0>.ѣ
  gramm: du,n,acc,brev
 -flex: <0>.еьшими//<0>.ѣьшими//<0>.еьши//<0>.ѣьши//<0>.аишими//<0>.ьшими//<0>.ьши//<0>.аиши
  gramm: pl,n,ins,comp,brev
 -flex: <0>.аишая//<0>.аишяа//<0>.аишяя//<0>.ѣьшяя//<0>.ьшаа//<0>.аишаа//<0>.еьшяя//<0>.ьшяя//<0>.еьшая//<0>.ѣьшяа//<0>.ьшая//<0>.ѣьшаа//<0>.еьшяа//<0>.еьшаа//<0>.ѣьшая
  gramm: du,m,nom,comp
 -flex: <0>.ьшю//<0>.аишю//<0>.еьшу//<0>.аишу//<0>.ѣьшу//<0>.ьшу//<0>.еьшю//<0>.ѣьшю
  gramm: du,n,gen,comp,brev
 -flex: <0>.ѣмъ//<0>.омь//<0>.омъ//<0>.емъ
  gramm: sg,m,loc
 -flex: <0>.ы
  gramm: pl,f,nom,brev
 -flex: <0>.а
  gramm: sg,f,nom,brev
 -flex: <0>.ымъ
  gramm: pl,f,dat
 -flex: <0>.ѣьшимъ//<0>.ьшимь//<0>.еьшимъ//<0>.ѣьшимь//<0>.еьшимь//<0>.аишимь//<0>.аишимъ//<0>.ьшимъ
  gramm: sg,n,ins,comp
 -flex: <0>.ьшю//<0>.аишю//<0>.еьшу//<0>.аишу//<0>.ѣьшу//<0>.ьшу//<0>.еьшю//<0>.ѣьшю
  gramm: sg,n,dat,comp,brev
 -flex: <0>.а
  gramm: sg,m,gen,brev
 -flex: <0>.ы
  gramm: pl,m,acc,brev
 -flex: <0>.аишемъ//<0>.ѣьшемъ//<0>.ьшемъ//<0>.еьшемъ
  gramm: sg,m,loc,comp
 -flex: <0>.ѣьшями//<0>.еьшими//<0>.ѣьшими//<0>.еьши//<0>.ьшями//<0>.ѣьши//<0>.аишями//<0>.ьшими//<0>.еьшями//<0>.аиши//<0>.ьши//<0>.аишими
  gramm: pl,f,ins,comp,brev
 -flex: <0>.ѣьши//<0>.еьши//<0>.ьши//<0>.аиши
  gramm: sg,f,loc,comp,brev
-paradigm: A1s
 -flex: <0>.еьшии//<0>.ьшии//<0>.ѣьшии//<0>.аишии
  gramm: du,n,acc,comp
 -flex: <0>.ее//<0>.ѣе
  gramm: sg,n,nom,comp
 -flex: <0>.ею//<0>.ую
  gramm: du,m,acc,anim
 -flex: <0>.у//<0>.ю
  gramm: du,n,loc,brev
 -flex: <0>.ьшаго//<0>.аишаго//<0>.ѣьшого//<0>.еьшого//<0>.еьшего//<0>.ьшого//<0>.еьшево//<0>.ьшово//<0>.ѣьшово//<0>.еьшово//<0>.аишово//<0>.еьшаго//<0>.аишего//<0>.аишого//<0>.ѣьшего//<0>.ьшево//<0>.ьшего//<0>.ѣьшаго//<0>.ѣьшево
  gramm: sg,m,acc,comp,anim
 -flex: <0>.ьшѣ//<0>.ѣьшѣ//<0>.еьши//<0>.ѣьши//<0>.еьше//<0>.аише//<0>.аишѣ//<0>.ьше//<0>.ьши//<0>.аиши
  gramm: pl,m,acc,comp,brev
 -flex: <0>.ѣьши//<0>.еьши//<0>.ьши//<0>.аиши
  gramm: sg,n,loc,comp,brev
 -flex: <0>.ѣьшему//<0>.ьшему//<0>.еьшему//<0>.аишему
  gramm: sg,m,dat,comp
 -flex: <0>.ее
  gramm: sg,n,acc
 -flex: <0>.ее//<0>.ѣе
  gramm: sg,n,acc,comp
 -flex: <0>.ее//<0>.ѣе
  gramm: sg,n,acc,comp,brev
 -flex: <0>.у//<0>.ю
  gramm: du,m,acc,brev,anim
 -flex: <0>.аишею//<0>.ьшую//<0>.ѣьшую//<0>.еьшую//<0>.еьшею//<0>.ьшею//<0>.аишую//<0>.ѣьшею
  gramm: du,f,loc,comp
 -flex: <0>.аишихъ//<0>.еьшихъ//<0>.ѣьшихъ//<0>.ьшихъ
  gramm: pl,m,loc,comp,brev
 -flex: <0>.има//<0>.ема
  gramm: du,m,dat,brev
 -flex: <0>.аишихъ//<0>.еьшихъ//<0>.ѣьшихъ//<0>.еьшяхъ//<0>.ьшяхъ//<0>.аишяхъ//<0>.ѣьшяхъ//<0>.ьшихъ
  gramm: pl,n,loc,comp,brev
 -flex: <0>.и
  gramm: pl,m,nom,brev
 -flex: <0>.ихъ
  gramm: pl,f,loc
 -flex: <0>.има//<0>.ема
  gramm: du,n,dat,brev
 -flex: <0>.ею//<0>.ую
  gramm: du,m,loc
 -flex: <0>.и
  gramm: sg,m,loc,brev
 -flex: <0>.аишихъ//<0>.еьшихъ//<0>.ѣьшихъ//<0>.ьшихъ
  gramm: pl,m,loc,comp
 -flex: <0>.ихъ
  gramm: pl,n,loc
 -flex: <0>.ею//<0>.ую
  gramm: du,f,loc
 -flex: <0>.ьшѣ//<0>.ѣьшѣ//<0>.еьши//<0>.ѣьши//<0>.еьше//<0>.аише//<0>.аишѣ//<0>.ьше//<0>.ьши//<0>.аиши
  gramm: pl,f,nom,comp,brev
 -flex: <0>.еьшеи//<0>.аишей//<0>.еьшей//<0>.аишеи//<0>.ьшей//<0>.ѣьшей//<0>.ѣьшеи//<0>.ьшеи
  gramm: sg,f,dat,comp
 -flex: <0>.ьшеѣ//<0>.ьшиа//<0>.еьшиа//<0>.аишиа//<0>.аишее//<0>.ьшия//<0>.аишия//<0>.ѣьшеѣ//<0>.ьшее//<0>.ѣьшия//<0>.еьшия//<0>.аишеѣ//<0>.еьшее//<0>.ѣьшиа
  gramm: sg,f,gen,comp
 -flex: <0>.ую//<0>.юю
  gramm: sg,f,acc
 -flex: <0>.ьшима//<0>.ѣьшима//<0>.аишима//<0>.еьшима
  gramm: du,m,ins,comp
 -flex: <0>.у//<0>.ю
  gramm: sg,f,acc,brev
 -flex: <0>.ьшь//<0>.аишихъ//<0>.ѣьшь//<0>.ѣьшихъ//<0>.аишь//<0>.еьшь//<0>.еьшихъ//<0>.ьшихъ
  gramm: pl,f,gen,comp,brev
 -flex: <0>.ѣьшема//<0>.ьшема//<0>.еьшема//<0>.ьшима//<0>.аишема//<0>.еьшима//<0>.аишима//<0>.ѣьшима
  gramm: du,m,dat,comp,brev
 -flex: <0>.еьшии//<0>.ьшии//<0>.ѣьшии//<0>.аишии
  gramm: du,f,nom,comp
 -flex: <0>.аишая//<0>.аишяа//<0>.аишяя//<0>.ѣьшяя//<0>.ьшаа//<0>.аишаа//<0>.еьшяя//<0>.ьшяя//<0>.еьшая//<0>.ѣьшяа//<0>.ьшая//<0>.ѣьшаа//<0>.еьшяа//<0>.еьшаа//<0>.ѣьшая
  gramm: pl,n,nom,comp
 -flex: <0>.ии
  gramm: du,n,nom
 -flex: <0>.има//<0>.ема
  gramm: du,n,ins,brev
 -flex: <0>.ь
  gramm: sg,m,nom,brev
 -flex: <0>.ѣьшею//<0>.аишею//<0>.еьшею//<0>.ьшею
  gramm: sg,f,ins,comp
 -flex: <0>.има
  gramm: du,f,ins
 -flex: <0>.ими
  gramm: pl,n,ins
 -flex: <0>.а
  gramm: du,m,nom,brev
 -flex: <0>.аишая//<0>.аишаа//<0>.еьшая//<0>.ьшая//<0>.ѣьшаа//<0>.еьшаа//<0>.ѣьшая
  gramm: sg,f,nom,comp
 -flex: <0>.емъ
  gramm: sg,n,loc
 -flex: <0>.и
  gramm: sg,f,dat,brev
 -flex: <0>.ь
  gramm: sg,m,acc,brev
 -flex: <0>.аишихъ//<0>.еьшихъ//<0>.ѣьшихъ//<0>.ьшихъ
  gramm: pl,n,loc,comp
 -flex: <0>.еи//<0>.ѣи
  gramm: sg,n,acc,comp,brev
 -flex: <0>.ѣьши//<0>.еьши//<0>.ьши//<0>.аиши
  gramm: du,f,nom,comp,brev
 -flex: <0>.еьшими//<0>.ѣьшими//<0>.еьши//<0>.ѣьши//<0>.аишими//<0>.ьшими//<0>.ьши//<0>.аиши
  gramm: pl,m,ins,comp,brev
 -flex: <0>.аишемъ//<0>.ьшемь//<0>.ьшемъ//<0>.ѣьшимъ//<0>.еьшимъ//<0>.еьшемь//<0>.ѣьшемь//<0>.ѣьшемъ//<0>.аишемь//<0>.еьшемъ//<0>.аишимъ//<0>.ьшимъ
  gramm: sg,n,ins,comp,brev
 -flex: <0>.ьшю//<0>.аишю//<0>.еьшу//<0>.аишу//<0>.ѣьшу//<0>.ьшу//<0>.еьшю//<0>.ѣьшю
  gramm: sg,m,dat,comp,brev
 -flex: <0>.еьша//<0>.ѣьша//<0>.аиша//<0>.ьша
  gramm: sg,m,acc,comp,brev,anim
 -flex: <0>.има
  gramm: du,m,ins
 -flex: <0>.еьша//<0>.ѣьша//<0>.аиша//<0>.ьша
  gramm: du,m,nom,comp,brev
 -flex: <0>.аишемъ//<0>.ѣьшемъ//<0>.ьшемъ//<0>.еьшемъ
  gramm: sg,n,loc,comp
 -flex: <0>.ѣьши//<0>.еьши//<0>.ьши//<0>.аиши
  gramm: du,n,acc,comp,brev
 -flex: <0>.ѣьшема//<0>.ьшема//<0>.еьшема//<0>.ьшима//<0>.аишема//<0>.еьшима//<0>.аишима//<0>.ѣьшима
  gramm: du,n,dat,comp,brev
 -flex: <0>.еьша//<0>.ѣьша//<0>.аиша//<0>.ьша
  gramm: sg,m,gen,comp,brev
 -flex: <0>.ее//<0>.ыа//<0>.ыя//<0>.ѣѣ
  gramm: pl,f,nom
 -flex: <0>.у//<0>.ю
  gramm: du,n,gen,brev
 -flex: <0>.е
  gramm: sg,n,nom,brev
 -flex: <0>.ею
  gramm: sg,f,ins
 -flex: <0>.ею//<0>.ую
  gramm: du,f,gen
 -flex: <0>.ихъ
  gramm: pl,n,gen
 -flex: <0>.ьшыа//<0>.еьшыа//<0>.еьшыя//<0>.ѣьшыа//<0>.ѣьшѣѣ//<0>.аишыя//<0>.аишее//<0>.аишыа//<0>.ьшее//<0>.ьшыя//<0>.ьшѣѣ//<0>.аишѣѣ//<0>.ѣьшыя//<0>.еьшее
  gramm: pl,f,nom,comp
 -flex: <0>.а
  gramm: du,m,acc,brev
 -flex: <0>.ему
  gramm: sg,n,dat
 -flex: <0>.еьшяма//<0>.аишяма//<0>.ьшяма//<0>.ьшима//<0>.еьшима//<0>.ѣьшяма//<0>.аишима//<0>.ѣьшима
  gramm: du,f,dat,comp,brev
 -flex: <0>.ѣьшему//<0>.ьшему//<0>.еьшему//<0>.аишему
  gramm: sg,n,dat,comp
 -flex: <0>.ьшю//<0>.аишю//<0>.еьшу//<0>.аишу//<0>.ѣьшу//<0>.ьшу//<0>.еьшю//<0>.ѣьшю
  gramm: du,n,loc,comp,brev
 -flex: <0>.ею//<0>.ую
  gramm: du,n,gen
 -flex: <0>.аишихъ//<0>.еьшихъ//<0>.ѣьшихъ//<0>.еьшяхъ//<0>.ьшяхъ//<0>.аишяхъ//<0>.ѣьшяхъ//<0>.ьшихъ
  gramm: pl,f,loc,comp,brev
 -flex: <0>.еьшa//<0>.ѣьшa//<0>.ьшa//<0>.аишa
  gramm: pl,n,nom,comp,brev
 -flex: <0>.еьшии//<0>.ьшии//<0>.ѣьшии//<0>.аишии
  gramm: du,n,nom,comp
 -flex: <0>.ими
  gramm: pl,m,ins
 -flex: <0>.има//<0>.яма
  gramm: du,f,dat,brev
 -flex: <0>.ево//<0>.аго//<0>.его//<0>.ого//<0>.ово
  gramm: sg,m,gen
 -flex: <0>.аишихъ//<0>.еьшихъ//<0>.ѣьшихъ//<0>.ьшихъ
  gramm: pl,m,gen,comp
 -flex: <0>.ево//<0>.аго//<0>.его//<0>.ого//<0>.ово
  gramm: sg,m,acc,anim
 -flex: <0>.има
  gramm: du,f,dat
 -flex: <0>.имъ//<0>.ымъ
  gramm: pl,n,dat
 -flex: <0>.а
  gramm: sg,n,gen,brev
 -flex: <0>.ьшымъ//<0>.ѣьшимъ//<0>.еьшимъ//<0>.еьшымъ//<0>.ѣьшымъ//<0>.аишымъ//<0>.аишимъ//<0>.ьшимъ
  gramm: pl,m,dat,comp
 -flex: <0>.имъ//<0>.имь
  gramm: sg,n,ins
 -flex: <0>.ьшю//<0>.аишю//<0>.еьшу//<0>.аишу//<0>.ѣьшу//<0>.ьшу//<0>.еьшю//<0>.ѣьшю
  gramm: du,f,loc,comp,brev
 -flex: <0>.и
  gramm: du,n,nom,brev
 -flex: <0>.аа//<0>.яя//<0>.ая
  gramm: pl,n,acc
 -flex: <0>.ии
  gramm: du,f,acc
 -flex: <0>.има
  gramm: du,m,dat
 -flex: <0>.ьшѣ//<0>.ѣьшѣ//<0>.еьши//<0>.ѣьши//<0>.еьше//<0>.аише//<0>.аишѣ//<0>.ьше//<0>.ьши//<0>.аиши
  gramm: sg,f,gen,comp,brev
 -flex: <0>.има
  gramm: du,n,ins
 -flex: <0>.и
  gramm: du,f,nom,brev
 -flex: <0>.ее//<0>.ыа//<0>.ыя//<0>.ѣѣ
  gramm: pl,m,acc
 -flex: <0>.аишихъ//<0>.еьшихъ//<0>.ѣьшихъ//<0>.ьшихъ
  gramm: pl,f,gen,comp
 -flex: <0>.у//<0>.ю
  gramm: sg,m,dat,brev
 -flex: <0>.аишая//<0>.аишяа//<0>.аишяя//<0>.ѣьшяя//<0>.ьшаа//<0>.аишаа//<0>.еьшяя//<0>.ьшяя//<0>.еьшая//<0>.ѣьшяа//<0>.ьшая//<0>.ѣьшаа//<0>.еьшяа//<0>.еьшаа//<0>.ѣьшая
  gramm: pl,n,acc,comp
 -flex: <0>.еьшии//<0>.ьшии//<0>.ѣьшии//<0>.аишии
  gramm: du,f,acc,comp
 -flex: <0>.аишею//<0>.ьшую//<0>.ѣьшую//<0>.еьшую//<0>.еьшею//<0>.ьшею//<0>.аишую//<0>.ѣьшею
  gramm: du,n,loc,comp
 -flex: <0>.аишихъ//<0>.еьшихъ//<0>.ѣьшихъ//<0>.ьшихъ
  gramm: pl,n,gen,comp
 -flex: <0>.ѣьшими//<0>.еьшими//<0>.ьшими//<0>.аишими
  gramm: pl,f,ins,comp
 -flex: <0>.еьша//<0>.ѣьша//<0>.аиша//<0>.ьша
  gramm: du,m,acc,comp,brev
 -flex: <0>.ѣьшею//<0>.аишею//<0>.еьшею//<0>.ьшею
  gramm: sg,f,ins,comp,brev
 -flex: <0>.ьшю//<0>.аишю//<0>.еьшу//<0>.аишу//<0>.ѣьшу//<0>.ьшу//<0>.еьшю//<0>.ѣьшю
  gramm: du,m,acc,comp,brev,anim
 -flex: <0>.е//<0>.ѣ//<0>.и
  gramm: sg,f,gen,brev
 -flex: <0>.еьша//<0>.ѣьша//<0>.аиша//<0>.ьша
  gramm: sg,f,nom,comp,brev
 -flex: <0>.ьшима//<0>.ѣьшима//<0>.аишима//<0>.еьшима
  gramm: du,n,ins,comp
 -flex: <0>.еи//<0>.ей
  gramm: sg,f,dat
 -flex: <0>.ьшю//<0>.аишю//<0>.еьшу//<0>.аишу//<0>.ѣьшу//<0>.ьшу//<0>.еьшю//<0>.ѣьшю
  gramm: du,m,gen,comp,brev
 -flex: <0>.ѣьши//<0>.еьши//<0>.ьши//<0>.аиши
  gramm: du,n,nom,comp,brev
 -flex: <0>.имъ//<0>.ымъ
  gramm: pl,m,dat
 -flex: <0>.еи//<0>.ѣи
  gramm: sg,m,nom,comp,brev
 -flex: <0>.ее//<0>.ѣе
  gramm: sg,n,nom,comp,brev
 -flex: <0>.има//<0>.ема
  gramm: du,m,ins,brev
 -flex: <0>.у//<0>.ю
  gramm: du,f,gen,brev
 -flex: <0>.еьшии//<0>.ьшии//<0>.ѣьшии//<0>.аишии
  gramm: pl,m,nom,comp
 -flex: <0>.аишею//<0>.ьшую//<0>.ѣьшую//<0>.еьшую//<0>.еьшею//<0>.ьшею//<0>.аишую//<0>.ѣьшею
  gramm: du,f,gen,comp
 -flex: <0>.имъ//<0>.имь
  gramm: sg,m,ins
 -flex: <0>.ьшаго//<0>.аишаго//<0>.ѣьшого//<0>.еьшого//<0>.еьшего//<0>.ьшого//<0>.еьшево//<0>.ьшово//<0>.ѣьшово//<0>.еьшово//<0>.аишово//<0>.еьшаго//<0>.аишего//<0>.аишого//<0>.ѣьшего//<0>.ьшево//<0>.ьшего//<0>.ѣьшаго//<0>.ѣьшево
  gramm: sg,m,gen,comp
 -flex: <0>.ьшима//<0>.ѣьшима//<0>.аишима//<0>.еьшима
  gramm: du,f,dat,comp
 -flex: <0>.ими
  gramm: pl,f,ins
 -flex: <0>.ьшѣ//<0>.ѣьшѣ//<0>.еьши//<0>.ѣьши//<0>.еьше//<0>.аише//<0>.аишѣ//<0>.ьше//<0>.ьши//<0>.аиши
  gramm: pl,f,acc,comp,brev
 -flex: <0>.ий//<0>.ии
  gramm: sg,m,acc
 -flex: <0>.аишемъ//<0>.ьшымъ//<0>.ьшемъ//<0>.еьшымъ//<0>.ѣьшымъ//<0>.ѣьшемъ//<0>.аишымъ//<0>.еьшемъ
  gramm: pl,n,dat,comp,brev
 -flex: <0>.ѣьши//<0>.еьши//<0>.ьши//<0>.аиши
  gramm: sg,m,loc,comp,brev
 -flex: <0>.ее
  gramm: sg,n,nom
 -flex: <0>.ьшымъ//<0>.ѣьшимъ//<0>.еьшимъ//<0>.еьшымъ//<0>.ѣьшымъ//<0>.аишымъ//<0>.аишимъ//<0>.ьшимъ
  gramm: pl,n,dat,comp
 -flex: <0>.еи//<0>.ѣи
  gramm: sg,n,acc,comp
 -flex: <0>.е//<0>.ѣ//<0>.и
  gramm: pl,f,acc,brev
 -flex: <0>.у//<0>.ю
  gramm: du,m,gen,brev
 -flex: <0>.и
  gramm: sg,f,loc,brev
 -flex: <0>.ьшю//<0>.аишю//<0>.еьшу//<0>.аишу//<0>.ѣьшу//<0>.ьшу//<0>.еьшю//<0>.ѣьшю
  gramm: du,m,loc,comp,brev
 -flex: <0>.еьша//<0>.ѣьша//<0>.аиша//<0>.ьша
  gramm: sg,n,gen,comp,brev
 -flex: <0>.еи//<0>.ей
  gramm: sg,f,loc
 -flex: <0>.ии
  gramm: pl,m,nom
 -flex: <0>.ѣьшимъ//<0>.ьшимь//<0>.еьшимъ//<0>.ѣьшимь//<0>.еьшимь//<0>.аишимь//<0>.аишимъ//<0>.ьшимъ
  gramm: sg,m,ins,comp
 -flex: <0>.ьшыа//<0>.еьшыа//<0>.еьшыя//<0>.ѣьшыа//<0>.ѣьшѣѣ//<0>.аишыя//<0>.аишее//<0>.аишыа//<0>.ьшее//<0>.ьшыя//<0>.ьшѣѣ//<0>.аишѣѣ//<0>.ѣьшыя//<0>.еьшее
  gramm: pl,m,acc,comp
 -flex: <0>.ая
  gramm: sg,f,nom
 -flex: <0>.и
  gramm: du,f,acc,brev
 -flex: <0>.аишемъ//<0>.ьшымъ//<0>.ьшемъ//<0>.еьшымъ//<0>.ѣьшымъ//<0>.ѣьшемъ//<0>.аишымъ//<0>.еьшемъ
  gramm: pl,m,dat,comp,brev
 -flex: <0>.аишею//<0>.ьшую//<0>.ѣьшую//<0>.еьшую//<0>.еьшею//<0>.ьшею//<0>.аишую//<0>.ѣьшею
  gramm: du,m,acc,comp,anim
 -flex: <0>.ьшымъ//<0>.ѣьшимъ//<0>.еьшимъ//<0>.еьшымъ//<0>.ѣьшымъ//<0>.аишымъ//<0>.аишимъ//<0>.ьшимъ
  gramm: pl,f,dat,comp
 -flex: <0>.ьшѣ//<0>.еьшa//<0>.ѣьшѣ//<0>.ѣьшa//<0>.аише//<0>.аишѣ//<0>.ьшa//<0>.ьше//<0>.еьше//<0>.аишa
  gramm: pl,n,acc,comp,brev
 -flex: <0>.ѣьшема//<0>.ьшема//<0>.еьшема//<0>.ьшима//<0>.аишема//<0>.еьшима//<0>.аишима//<0>.ѣьшима
  gramm: du,n,ins,comp,brev
 -flex: <0>.a
  gramm: pl,n,nom,brev
 -flex: <0>.ьшымъ//<0>.ьшямъ//<0>.аишямъ//<0>.еьшямъ//<0>.еьшымъ//<0>.ѣьшымъ//<0>.аишымъ//<0>.ѣьшямъ
  gramm: pl,f,dat,comp,brev
 -flex: <0>.ьшима//<0>.ѣьшима//<0>.аишима//<0>.еьшима
  gramm: du,m,dat,comp
 -flex: <0>.а
  gramm: sg,m,acc,brev,anim
 -flex: <0>.има//<0>.яма
  gramm: du,f,ins,brev
 -flex: <0>.е
  gramm: sg,n,acc,brev
 -flex: <0>.ее//<0>.иа//<0>.ия//<0>.еѣ
  gramm: sg,f,gen
 -flex: <0>.a//<0>.е//<0>.ѣ
  gramm: pl,n,acc,brev
 -flex: <0>.аа//<0>.яя//<0>.ая
  gramm: du,m,acc
 -flex: <0>.ьшю//<0>.аишю//<0>.еьшу//<0>.аишу//<0>.ѣьшу//<0>.ьшу//<0>.еьшю//<0>.ѣьшю
  gramm: du,f,gen,comp,brev
 -flex: <0>.ьшь//<0>.аишихъ//<0>.ѣьшь//<0>.ѣьшихъ//<0>.аишь//<0>.еьшь//<0>.еьшихъ//<0>.ьшихъ
  gramm: pl,n,gen,comp,brev
 -flex: <0>.има
  gramm: du,n,dat
 -flex: <0>.ею//<0>.ую
  gramm: du,n,loc
 -flex: <0>.у//<0>.ю
  gramm: sg,n,dat,brev
 -flex: <0>.еьшюю//<0>.ьшую//<0>.ѣьшую//<0>.еьшую//<0>.ѣьшюю//<0>.аишюю//<0>.ьшюю//<0>.аишую
  gramm: sg,f,acc,comp
 -flex: <0>.ему
  gramm: sg,m,dat
 -flex: <0>.ьшима//<0>.ѣьшима//<0>.аишима//<0>.еьшима
  gramm: du,f,ins,comp
 -flex: <0>.ѣьши//<0>.еьши//<0>.ьши//<0>.аиши
  gramm: du,f,acc,comp,brev
 -flex: <0>.ьшю//<0>.аишю//<0>.еьшу//<0>.аишу//<0>.ѣьшу//<0>.ьшу//<0>.еьшю//<0>.ѣьшю
  gramm: sg,f,acc,comp,brev
 -flex: <0>.еьшеи//<0>.аишей//<0>.еьшей//<0>.аишеи//<0>.ьшей//<0>.ѣьшей//<0>.ѣьшеи//<0>.ьшеи
  gramm: sg,f,loc,comp
 -flex: <0>.ѣьшими//<0>.еьшими//<0>.ьшими//<0>.аишими
  gramm: pl,n,ins,comp
 -flex: <0>.аа//<0>.яя//<0>.ая
  gramm: du,m,nom
 -flex: <0>.у//<0>.ю
  gramm: du,m,loc,brev
 -flex: <0>.аишая//<0>.аишяа//<0>.аишяя//<0>.ѣьшяя//<0>.ьшаа//<0>.аишаа//<0>.еьшяя//<0>.ьшяя//<0>.еьшая//<0>.ѣьшяа//<0>.ьшая//<0>.ѣьшаа//<0>.еьшяа//<0>.еьшаа//<0>.ѣьшая
  gramm: du,m,acc,comp
 -flex: <0>.ѣьши//<0>.еьши//<0>.ьши//<0>.аиши
  gramm: pl,m,nom,comp,brev
 -flex: <0>.ии
  gramm: du,n,acc
 -flex: <0>.еьшяма//<0>.аишяма//<0>.ьшяма//<0>.ьшима//<0>.еьшима//<0>.ѣьшяма//<0>.аишима//<0>.ѣьшима
  gramm: du,f,ins,comp,brev
 -flex: <0>.аишихъ//<0>.еьшихъ//<0>.ѣьшихъ//<0>.ьшихъ
  gramm: pl,f,loc,comp
 -flex: <0>.аишемъ//<0>.ьшемь//<0>.ьшемъ//<0>.ѣьшимъ//<0>.еьшимъ//<0>.еьшемь//<0>.ѣьшемь//<0>.ѣьшемъ//<0>.аишемь//<0>.еьшемъ//<0>.аишимъ//<0>.ьшимъ
  gramm: sg,m,ins,comp,brev
 -flex: <0>.еи//<0>.ѣи
  gramm: sg,m,nom,comp
 -flex: <0>.ьшима//<0>.ѣьшима//<0>.аишима//<0>.еьшима
  gramm: du,n,dat,comp
 -flex: <0>.ево//<0>.аго//<0>.его//<0>.ого//<0>.ово
  gramm: sg,n,gen
 -flex: <0>.ии
  gramm: du,f,nom
 -flex: <0>.аа//<0>.яя//<0>.ая
  gramm: pl,n,nom
 -flex: <0>.ьшь//<0>.аишихъ//<0>.ѣьшь//<0>.ѣьшихъ//<0>.аишь//<0>.еьшь//<0>.еьшихъ//<0>.ьшихъ
  gramm: pl,m,gen,comp,brev
 -flex: <0>.аишею//<0>.ьшую//<0>.ѣьшую//<0>.еьшую//<0>.еьшею//<0>.ьшею//<0>.аишую//<0>.ѣьшею
  gramm: du,m,gen,comp
 -flex: <0>.ихъ
  gramm: pl,m,gen
 -flex: <0>.ее//<0>.ыа//<0>.ыя//<0>.ѣѣ
  gramm: pl,f,acc
 -flex: <0>.ьшыа//<0>.еьшыа//<0>.еьшыя//<0>.ѣьшыа//<0>.ѣьшѣѣ//<0>.аишыя//<0>.аишее//<0>.аишыа//<0>.ьшее//<0>.ьшыя//<0>.ьшѣѣ//<0>.аишѣѣ//<0>.ѣьшыя//<0>.еьшее
  gramm: pl,f,acc,comp
 -flex: <0>.ею//<0>.ую
  gramm: du,m,gen
 -flex: <0>.ѣьшема//<0>.ьшема//<0>.еьшема//<0>.ьшима//<0>.аишема//<0>.еьшима//<0>.аишима//<0>.ѣьшима
  gramm: du,m,ins,comp,brev
 -flex: <0>.ихъ
  gramm: pl,f,gen
 -flex: <0>.ѣьшими//<0>.еьшими//<0>.ьшими//<0>.аишими
  gramm: pl,m,ins,comp
 -flex: <0>.у//<0>.ю
  gramm: du,f,loc,brev
 -flex: <0>.и
  gramm: sg,n,loc,brev
 -flex: <0>.ий//<0>.ии
  gramm: sg,m,nom
 -flex: <0>.аишею//<0>.ьшую//<0>.ѣьшую//<0>.еьшую//<0>.еьшею//<0>.ьшею//<0>.аишую//<0>.ѣьшею
  gramm: du,m,loc,comp
 -flex: <0>.ѣьши//<0>.еьши//<0>.ьши//<0>.аиши
  gramm: sg,f,dat,comp,brev
 -flex: <0>.аишею//<0>.ьшую//<0>.ѣьшую//<0>.еьшую//<0>.еьшею//<0>.ьшею//<0>.аишую//<0>.ѣьшею
  gramm: du,n,gen,comp
 -flex: <0>.ихъ
  gramm: pl,m,loc
 -flex: <0>.ьшаго//<0>.аишаго//<0>.ѣьшого//<0>.еьшого//<0>.еьшего//<0>.ьшого//<0>.еьшево//<0>.ьшово//<0>.ѣьшово//<0>.еьшово//<0>.аишово//<0>.еьшаго//<0>.аишего//<0>.аишого//<0>.ѣьшего//<0>.ьшево//<0>.ьшего//<0>.ѣьшаго//<0>.ѣьшево
  gramm: sg,n,gen,comp
 -flex: <0>.и
  gramm: du,n,acc,brev
 -flex: <0>.еьшими//<0>.ѣьшими//<0>.еьши//<0>.ѣьши//<0>.аишими//<0>.ьшими//<0>.ьши//<0>.аиши
  gramm: pl,n,ins,comp,brev
 -flex: <0>.аишая//<0>.аишяа//<0>.аишяя//<0>.ѣьшяя//<0>.ьшаа//<0>.аишаа//<0>.еьшяя//<0>.ьшяя//<0>.еьшая//<0>.ѣьшяа//<0>.ьшая//<0>.ѣьшаа//<0>.еьшяа//<0>.еьшаа//<0>.ѣьшая
  gramm: du,m,nom,comp
 -flex: <0>.ьшю//<0>.аишю//<0>.еьшу//<0>.аишу//<0>.ѣьшу//<0>.ьшу//<0>.еьшю//<0>.ѣьшю
  gramm: du,n,gen,comp,brev
 -flex: <0>.емъ
  gramm: sg,m,loc
 -flex: <0>.е//<0>.ѣ//<0>.и
  gramm: pl,f,nom,brev
 -flex: <0>.а
  gramm: sg,f,nom,brev
 -flex: <0>.имъ//<0>.ымъ
  gramm: pl,f,dat
 -flex: <0>.ѣьшимъ//<0>.ьшимь//<0>.еьшимъ//<0>.ѣьшимь//<0>.еьшимь//<0>.аишимь//<0>.аишимъ//<0>.ьшимъ
  gramm: sg,n,ins,comp
 -flex: <0>.ьшю//<0>.аишю//<0>.еьшу//<0>.аишу//<0>.ѣьшу//<0>.ьшу//<0>.еьшю//<0>.ѣьшю
  gramm: sg,n,dat,comp,brev
 -flex: <0>.а
  gramm: sg,m,gen,brev
 -flex: <0>.е//<0>.ѣ//<0>.и
  gramm: pl,m,acc,brev
 -flex: <0>.аишемъ//<0>.ѣьшемъ//<0>.ьшемъ//<0>.еьшемъ
  gramm: sg,m,loc,comp
 -flex: <0>.ѣьшями//<0>.еьшими//<0>.ѣьшими//<0>.еьши//<0>.ьшями//<0>.ѣьши//<0>.аишями//<0>.ьшими//<0>.еьшями//<0>.аиши//<0>.ьши//<0>.аишими
  gramm: pl,f,ins,comp,brev
 -flex: <0>.ѣьши//<0>.еьши//<0>.ьши//<0>.аиши
  gramm: sg,f,loc,comp,brev
-paradigm: A1t_STAR
 -flex: <0>.еьшии//<0>.ьшии//<0>.ѣьшии//<0>.аишии
  gramm: du,n,acc,comp
 -flex: <0>.ее//<0>.ѣе
  gramm: sg,n,nom,comp
 -flex: <0>.ою//<0>.ую
  gramm: du,m,acc,anim
 -flex: <0>.у
  gramm: du,n,loc,brev
 -flex: <0>.ьшаго//<0>.аишаго//<0>.ѣьшого//<0>.еьшого//<0>.еьшего//<0>.ьшого//<0>.еьшево//<0>.ьшово//<0>.ѣьшово//<0>.еьшово//<0>.аишово//<0>.еьшаго//<0>.аишего//<0>.аишого//<0>.ѣьшего//<0>.ьшево//<0>.ьшего//<0>.ѣьшаго//<0>.ѣьшево
  gramm: sg,m,acc,comp,anim
 -flex: <0>.ьшѣ//<0>.ѣьшѣ//<0>.еьши//<0>.ѣьши//<0>.еьше//<0>.аише//<0>.аишѣ//<0>.ьше//<0>.ьши//<0>.аиши
  gramm: pl,m,acc,comp,brev
 -flex: <0>.ѣьши//<0>.еьши//<0>.ьши//<0>.аиши
  gramm: sg,n,loc,comp,brev
 -flex: <0>.ѣьшему//<0>.ьшему//<0>.еьшему//<0>.аишему
  gramm: sg,m,dat,comp
 -flex: <0>.ое
  gramm: sg,n,acc
 -flex: <0>.ее//<0>.ѣе
  gramm: sg,n,acc,comp
 -flex: <0>.ее//<0>.ѣе
  gramm: sg,n,acc,comp,brev
 -flex: <0>.у
  gramm: du,m,acc,brev,anim
 -flex: <0>.аишею//<0>.ьшую//<0>.ѣьшую//<0>.еьшую//<0>.еьшею//<0>.ьшею//<0>.аишую//<0>.ѣьшею
  gramm: du,f,loc,comp
 -flex: <0>.аишихъ//<0>.еьшихъ//<0>.ѣьшихъ//<0>.ьшихъ
  gramm: pl,m,loc,comp,brev
 -flex: <0>.ыма//<0>.ома
  gramm: du,m,dat,brev
 -flex: <0>.аишихъ//<0>.еьшихъ//<0>.ѣьшихъ//<0>.еьшяхъ//<0>.ьшяхъ//<0>.аишяхъ//<0>.ѣьшяхъ//<0>.ьшихъ
  gramm: pl,n,loc,comp,brev
 -flex: <0>.и
  gramm: pl,m,nom,brev
 -flex: <0>.ыхъ
  gramm: pl,f,loc
 -flex: <0>.ыма//<0>.ома
  gramm: du,n,dat,brev
 -flex: <0>.ою//<0>.ую
  gramm: du,m,loc
 -flex: <0>.е//<0>.ѣ
  gramm: sg,m,loc,brev
 -flex: <0>.аишихъ//<0>.еьшихъ//<0>.ѣьшихъ//<0>.ьшихъ
  gramm: pl,m,loc,comp
 -flex: <0>.ыхъ
  gramm: pl,n,loc
 -flex: <0>.ою//<0>.ую
  gramm: du,f,loc
 -flex: <0>.ьшѣ//<0>.ѣьшѣ//<0>.еьши//<0>.ѣьши//<0>.еьше//<0>.аише//<0>.аишѣ//<0>.ьше//<0>.ьши//<0>.аиши
  gramm: pl,f,nom,comp,brev
 -flex: <0>.еьшеи//<0>.аишей//<0>.еьшей//<0>.аишеи//<0>.ьшей//<0>.ѣьшей//<0>.ѣьшеи//<0>.ьшеи
  gramm: sg,f,dat,comp
 -flex: <0>.ьшеѣ//<0>.ьшиа//<0>.еьшиа//<0>.аишиа//<0>.аишее//<0>.ьшия//<0>.аишия//<0>.ѣьшеѣ//<0>.ьшее//<0>.ѣьшия//<0>.еьшия//<0>.аишеѣ//<0>.еьшее//<0>.ѣьшиа
  gramm: sg,f,gen,comp
 -flex: <0>.ую
  gramm: sg,f,acc
 -flex: <0>.ьшима//<0>.ѣьшима//<0>.аишима//<0>.еьшима
  gramm: du,m,ins,comp
 -flex: <0>.у
  gramm: sg,f,acc,brev
 -flex: <0>.ьшь//<0>.аишихъ//<0>.ѣьшь//<0>.ѣьшихъ//<0>.аишь//<0>.еьшь//<0>.еьшихъ//<0>.ьшихъ
  gramm: pl,f,gen,comp,brev
 -flex: <0>.ѣьшема//<0>.ьшема//<0>.еьшема//<0>.ьшима//<0>.аишема//<0>.еьшима//<0>.аишима//<0>.ѣьшима
  gramm: du,m,dat,comp,brev
 -flex: <0>.еьшии//<0>.ьшии//<0>.ѣьшии//<0>.аишии
  gramm: du,f,nom,comp
 -flex: <0>.аишая//<0>.аишяа//<0>.аишяя//<0>.ѣьшяя//<0>.ьшаа//<0>.аишаа//<0>.еьшяя//<0>.ьшяя//<0>.еьшая//<0>.ѣьшяа//<0>.ьшая//<0>.ѣьшаа//<0>.еьшяа//<0>.еьшаа//<0>.ѣьшая
  gramm: pl,n,nom,comp
 -flex: <0>.еи//<0>.ѣи
  gramm: du,n,nom
 -flex: <0>.ыма//<0>.ома
  gramm: du,n,ins,brev
 -flex: <1>.ъ//<1>.
  gramm: sg,m,nom,brev
 -flex: <0>.ѣьшею//<0>.аишею//<0>.еьшею//<0>.ьшею
  gramm: sg,f,ins,comp
 -flex: <0>.ыма
  gramm: du,f,ins
 -flex: <0>.ыми
  gramm: pl,n,ins
 -flex: <0>.а
  gramm: du,m,nom,brev
 -flex: <0>.аишая//<0>.аишаа//<0>.еьшая//<0>.ьшая//<0>.ѣьшаа//<0>.еьшаа//<0>.ѣьшая
  gramm: sg,f,nom,comp
 -flex: <0>.ѣмъ//<0>.омь//<0>.омъ//<0>.емъ
  gramm: sg,n,loc
 -flex: <0>.е//<0>.ѣ
  gramm: sg,f,dat,brev
 -flex: <1>.ъ//<1>.
  gramm: sg,m,acc,brev
 -flex: <0>.аишихъ//<0>.еьшихъ//<0>.ѣьшихъ//<0>.ьшихъ
  gramm: pl,n,loc,comp
 -flex: <0>.еи//<0>.ѣи
  gramm: sg,n,acc,comp,brev
 -flex: <0>.ѣьши//<0>.еьши//<0>.ьши//<0>.аиши
  gramm: du,f,nom,comp,brev
 -flex: <0>.еьшими//<0>.ѣьшими//<0>.еьши//<0>.ѣьши//<0>.аишими//<0>.ьшими//<0>.ьши//<0>.аиши
  gramm: pl,m,ins,comp,brev
 -flex: <0>.аишемъ//<0>.ьшемь//<0>.ьшемъ//<0>.ѣьшимъ//<0>.еьшимъ//<0>.еьшемь//<0>.ѣьшемь//<0>.ѣьшемъ//<0>.аишемь//<0>.еьшемъ//<0>.аишимъ//<0>.ьшимъ
  gramm: sg,n,ins,comp,brev
 -flex: <0>.ьшю//<0>.аишю//<0>.еьшу//<0>.аишу//<0>.ѣьшу//<0>.ьшу//<0>.еьшю//<0>.ѣьшю
  gramm: sg,m,dat,comp,brev
 -flex: <0>.еьша//<0>.ѣьша//<0>.аиша//<0>.ьша
  gramm: sg,m,acc,comp,brev,anim
 -flex: <0>.ыма
  gramm: du,m,ins
 -flex: <0>.еьша//<0>.ѣьша//<0>.аиша//<0>.ьша
  gramm: du,m,nom,comp,brev
 -flex: <0>.аишемъ//<0>.ѣьшемъ//<0>.ьшемъ//<0>.еьшемъ
  gramm: sg,n,loc,comp
 -flex: <0>.ѣьши//<0>.еьши//<0>.ьши//<0>.аиши
  gramm: du,n,acc,comp,brev
 -flex: <0>.ѣьшема//<0>.ьшема//<0>.еьшема//<0>.ьшима//<0>.аишема//<0>.еьшима//<0>.аишима//<0>.ѣьшима
  gramm: du,n,dat,comp,brev
 -flex: <0>.еьша//<0>.ѣьша//<0>.аиша//<0>.ьша
  gramm: sg,m,gen,comp,brev
 -flex: <0>.ыѣ//<0>.ыя//<0>.ые//<0>.ыа
  gramm: pl,f,nom
 -flex: <0>.у
  gramm: du,n,gen,brev
 -flex: <0>.о
  gramm: sg,n,nom,brev
 -flex: <0>.ою
  gramm: sg,f,ins
 -flex: <0>.ою//<0>.ую
  gramm: du,f,gen
 -flex: <0>.ыхъ
  gramm: pl,n,gen
 -flex: <0>.ьшыа//<0>.еьшыа//<0>.еьшыя//<0>.ѣьшыа//<0>.ѣьшѣѣ//<0>.аишыя//<0>.аишее//<0>.аишыа//<0>.ьшее//<0>.ьшыя//<0>.ьшѣѣ//<0>.аишѣѣ//<0>.ѣьшыя//<0>.еьшее
  gramm: pl,f,nom,comp
 -flex: <0>.а
  gramm: du,m,acc,brev
 -flex: <0>.ому
  gramm: sg,n,dat
 -flex: <0>.еьшяма//<0>.аишяма//<0>.ьшяма//<0>.ьшима//<0>.еьшима//<0>.ѣьшяма//<0>.аишима//<0>.ѣьшима
  gramm: du,f,dat,comp,brev
 -flex: <0>.ѣьшему//<0>.ьшему//<0>.еьшему//<0>.аишему
  gramm: sg,n,dat,comp
 -flex: <0>.ьшю//<0>.аишю//<0>.еьшу//<0>.аишу//<0>.ѣьшу//<0>.ьшу//<0>.еьшю//<0>.ѣьшю
  gramm: du,n,loc,comp,brev
 -flex: <0>.ою//<0>.ую
  gramm: du,n,gen
 -flex: <0>.аишихъ//<0>.еьшихъ//<0>.ѣьшихъ//<0>.еьшяхъ//<0>.ьшяхъ//<0>.аишяхъ//<0>.ѣьшяхъ//<0>.ьшихъ
  gramm: pl,f,loc,comp,brev
 -flex: <0>.еьшa//<0>.ѣьшa//<0>.ьшa//<0>.аишa
  gramm: pl,n,nom,comp,brev
 -flex: <0>.еьшии//<0>.ьшии//<0>.ѣьшии//<0>.аишии
  gramm: du,n,nom,comp
 -flex: <0>.ыми
  gramm: pl,m,ins
 -flex: <0>.ыма//<0>.ама
  gramm: du,f,dat,brev
 -flex: <0>.ого//<0>.аго//<0>.ово
  gramm: sg,m,gen
 -flex: <0>.аишихъ//<0>.еьшихъ//<0>.ѣьшихъ//<0>.ьшихъ
  gramm: pl,m,gen,comp
 -flex: <0>.ого//<0>.аго//<0>.ово
  gramm: sg,m,acc,anim
 -flex: <0>.ыма
  gramm: du,f,dat
 -flex: <0>.ымъ
  gramm: pl,n,dat
 -flex: <0>.а
  gramm: sg,n,gen,brev
 -flex: <0>.ьшымъ//<0>.ѣьшимъ//<0>.еьшимъ//<0>.еьшымъ//<0>.ѣьшымъ//<0>.аишымъ//<0>.аишимъ//<0>.ьшимъ
  gramm: pl,m,dat,comp
 -flex: <0>.ымъ//<0>.ымь
  gramm: sg,n,ins
 -flex: <0>.ьшю//<0>.аишю//<0>.еьшу//<0>.аишу//<0>.ѣьшу//<0>.ьшу//<0>.еьшю//<0>.ѣьшю
  gramm: du,f,loc,comp,brev
 -flex: <0>.е//<0>.ѣ
  gramm: du,n,nom,brev
 -flex: <0>.ая
  gramm: pl,n,acc
 -flex: <0>.еи//<0>.ѣи
  gramm: du,f,acc
 -flex: <0>.ыма
  gramm: du,m,dat
 -flex: <0>.ьшѣ//<0>.ѣьшѣ//<0>.еьши//<0>.ѣьши//<0>.еьше//<0>.аише//<0>.аишѣ//<0>.ьше//<0>.ьши//<0>.аиши
  gramm: sg,f,gen,comp,brev
 -flex: <0>.ыма
  gramm: du,n,ins
 -flex: <0>.е//<0>.ѣ
  gramm: du,f,nom,brev
 -flex: <0>.ыѣ//<0>.ыя//<0>.ые//<0>.ыа
  gramm: pl,m,acc
 -flex: <0>.аишихъ//<0>.еьшихъ//<0>.ѣьшихъ//<0>.ьшихъ
  gramm: pl,f,gen,comp
 -flex: <0>.у
  gramm: sg,m,dat,brev
 -flex: <0>.аишая//<0>.аишяа//<0>.аишяя//<0>.ѣьшяя//<0>.ьшаа//<0>.аишаа//<0>.еьшяя//<0>.ьшяя//<0>.еьшая//<0>.ѣьшяа//<0>.ьшая//<0>.ѣьшаа//<0>.еьшяа//<0>.еьшаа//<0>.ѣьшая
  gramm: pl,n,acc,comp
 -flex: <0>.еьшии//<0>.ьшии//<0>.ѣьшии//<0>.аишии
  gramm: du,f,acc,comp
 -flex: <0>.аишею//<0>.ьшую//<0>.ѣьшую//<0>.еьшую//<0>.еьшею//<0>.ьшею//<0>.аишую//<0>.ѣьшею
  gramm: du,n,loc,comp
 -flex: <0>.аишихъ//<0>.еьшихъ//<0>.ѣьшихъ//<0>.ьшихъ
  gramm: pl,n,gen,comp
 -flex: <0>.ѣьшими//<0>.еьшими//<0>.ьшими//<0>.аишими
  gramm: pl,f,ins,comp
 -flex: <0>.еьша//<0>.ѣьша//<0>.аиша//<0>.ьша
  gramm: du,m,acc,comp,brev
 -flex: <0>.ѣьшею//<0>.аишею//<0>.еьшею//<0>.ьшею
  gramm: sg,f,ins,comp,brev
 -flex: <0>.ьшю//<0>.аишю//<0>.еьшу//<0>.аишу//<0>.ѣьшу//<0>.ьшу//<0>.еьшю//<0>.ѣьшю
  gramm: du,m,acc,comp,brev,anim
 -flex: <0>.ы
  gramm: sg,f,gen,brev
 -flex: <0>.еьша//<0>.ѣьша//<0>.аиша//<0>.ьша
  gramm: sg,f,nom,comp,brev
 -flex: <0>.ьшима//<0>.ѣьшима//<0>.аишима//<0>.еьшима
  gramm: du,n,ins,comp
 -flex: <0>.ои//<0>.ой//<0>.ѣй//<0>.ей
  gramm: sg,f,dat
 -flex: <0>.ьшю//<0>.аишю//<0>.еьшу//<0>.аишу//<0>.ѣьшу//<0>.ьшу//<0>.еьшю//<0>.ѣьшю
  gramm: du,m,gen,comp,brev
 -flex: <0>.ѣьши//<0>.еьши//<0>.ьши//<0>.аиши
  gramm: du,n,nom,comp,brev
 -flex: <0>.ымъ
  gramm: pl,m,dat
 -flex: <0>.еи//<0>.ѣи
  gramm: sg,m,nom,comp,brev
 -flex: <0>.ее//<0>.ѣе
  gramm: sg,n,nom,comp,brev
 -flex: <0>.ыма//<0>.ома
  gramm: du,m,ins,brev
 -flex: <0>.у
  gramm: du,f,gen,brev
 -flex: <0>.еьшии//<0>.ьшии//<0>.ѣьшии//<0>.аишии
  gramm: pl,m,nom,comp
 -flex: <0>.аишею//<0>.ьшую//<0>.ѣьшую//<0>.еьшую//<0>.еьшею//<0>.ьшею//<0>.аишую//<0>.ѣьшею
  gramm: du,f,gen,comp
 -flex: <0>.ымъ//<0>.ымь
  gramm: sg,m,ins
 -flex: <0>.ьшаго//<0>.аишаго//<0>.ѣьшого//<0>.еьшого//<0>.еьшего//<0>.ьшого//<0>.еьшево//<0>.ьшово//<0>.ѣьшово//<0>.еьшово//<0>.аишово//<0>.еьшаго//<0>.аишего//<0>.аишого//<0>.ѣьшего//<0>.ьшево//<0>.ьшего//<0>.ѣьшаго//<0>.ѣьшево
  gramm: sg,m,gen,comp
 -flex: <0>.ьшима//<0>.ѣьшима//<0>.аишима//<0>.еьшима
  gramm: du,f,dat,comp
 -flex: <0>.ыми
  gramm: pl,f,ins
 -flex: <0>.ьшѣ//<0>.ѣьшѣ//<0>.еьши//<0>.ѣьши//<0>.еьше//<0>.аише//<0>.аишѣ//<0>.ьше//<0>.ьши//<0>.аиши
  gramm: pl,f,acc,comp,brev
 -flex: <0>.ыи//<0>.ый
  gramm: sg,m,acc
 -flex: <0>.аишемъ//<0>.ьшымъ//<0>.ьшемъ//<0>.еьшымъ//<0>.ѣьшымъ//<0>.ѣьшемъ//<0>.аишымъ//<0>.еьшемъ
  gramm: pl,n,dat,comp,brev
 -flex: <0>.ѣьши//<0>.еьши//<0>.ьши//<0>.аиши
  gramm: sg,m,loc,comp,brev
 -flex: <0>.ое
  gramm: sg,n,nom
 -flex: <0>.ьшымъ//<0>.ѣьшимъ//<0>.еьшимъ//<0>.еьшымъ//<0>.ѣьшымъ//<0>.аишымъ//<0>.аишимъ//<0>.ьшимъ
  gramm: pl,n,dat,comp
 -flex: <0>.еи//<0>.ѣи
  gramm: sg,n,acc,comp
 -flex: <0>.ы
  gramm: pl,f,acc,brev
 -flex: <0>.у
  gramm: du,m,gen,brev
 -flex: <0>.е//<0>.ѣ
  gramm: sg,f,loc,brev
 -flex: <0>.ьшю//<0>.аишю//<0>.еьшу//<0>.аишу//<0>.ѣьшу//<0>.ьшу//<0>.еьшю//<0>.ѣьшю
  gramm: du,m,loc,comp,brev
 -flex: <0>.еьша//<0>.ѣьша//<0>.аиша//<0>.ьша
  gramm: sg,n,gen,comp,brev
 -flex: <0>.ои//<0>.ой//<0>.ѣй//<0>.ей
  gramm: sg,f,loc
 -flex: <0>.ии
  gramm: pl,m,nom
 -flex: <0>.ѣьшимъ//<0>.ьшимь//<0>.еьшимъ//<0>.ѣьшимь//<0>.еьшимь//<0>.аишимь//<0>.аишимъ//<0>.ьшимъ
  gramm: sg,m,ins,comp
 -flex: <0>.ьшыа//<0>.еьшыа//<0>.еьшыя//<0>.ѣьшыа//<0>.ѣьшѣѣ//<0>.аишыя//<0>.аишее//<0>.аишыа//<0>.ьшее//<0>.ьшыя//<0>.ьшѣѣ//<0>.аишѣѣ//<0>.ѣьшыя//<0>.еьшее
  gramm: pl,m,acc,comp
 -flex: <0>.ая
  gramm: sg,f,nom
 -flex: <0>.е//<0>.ѣ
  gramm: du,f,acc,brev
 -flex: <0>.аишемъ//<0>.ьшымъ//<0>.ьшемъ//<0>.еьшымъ//<0>.ѣьшымъ//<0>.ѣьшемъ//<0>.аишымъ//<0>.еьшемъ
  gramm: pl,m,dat,comp,brev
 -flex: <0>.аишею//<0>.ьшую//<0>.ѣьшую//<0>.еьшую//<0>.еьшею//<0>.ьшею//<0>.аишую//<0>.ѣьшею
  gramm: du,m,acc,comp,anim
 -flex: <0>.ьшымъ//<0>.ѣьшимъ//<0>.еьшимъ//<0>.еьшымъ//<0>.ѣьшымъ//<0>.аишымъ//<0>.аишимъ//<0>.ьшимъ
  gramm: pl,f,dat,comp
 -flex: <0>.ьшѣ//<0>.еьшa//<0>.ѣьшѣ//<0>.ѣьшa//<0>.аише//<0>.аишѣ//<0>.ьшa//<0>.ьше//<0>.еьше//<0>.аишa
  gramm: pl,n,acc,comp,brev
 -flex: <0>.ѣьшема//<0>.ьшема//<0>.еьшема//<0>.ьшима//<0>.аишема//<0>.еьшима//<0>.аишима//<0>.ѣьшима
  gramm: du,n,ins,comp,brev
 -flex: <0>.а
  gramm: pl,n,nom,brev
 -flex: <0>.ьшымъ//<0>.ьшямъ//<0>.аишямъ//<0>.еьшямъ//<0>.еьшымъ//<0>.ѣьшымъ//<0>.аишымъ//<0>.ѣьшямъ
  gramm: pl,f,dat,comp,brev
 -flex: <0>.ьшима//<0>.ѣьшима//<0>.аишима//<0>.еьшима
  gramm: du,m,dat,comp
 -flex: <0>.а
  gramm: sg,m,acc,brev,anim
 -flex: <0>.ыма//<0>.ама
  gramm: du,f,ins,brev
 -flex: <0>.о
  gramm: sg,n,acc,brev
 -flex: <0>.ыа//<0>.ыя//<0>.ое//<0>.оѣ
  gramm: sg,f,gen
 -flex: <0>.ы//<0>.а
  gramm: pl,n,acc,brev
 -flex: <0>.ая
  gramm: du,m,acc
 -flex: <0>.ьшю//<0>.аишю//<0>.еьшу//<0>.аишу//<0>.ѣьшу//<0>.ьшу//<0>.еьшю//<0>.ѣьшю
  gramm: du,f,gen,comp,brev
 -flex: <0>.ьшь//<0>.аишихъ//<0>.ѣьшь//<0>.ѣьшихъ//<0>.аишь//<0>.еьшь//<0>.еьшихъ//<0>.ьшихъ
  gramm: pl,n,gen,comp,brev
 -flex: <0>.ыма
  gramm: du,n,dat
 -flex: <0>.ою//<0>.ую
  gramm: du,n,loc
 -flex: <0>.у
  gramm: sg,n,dat,brev
 -flex: <0>.еьшюю//<0>.ьшую//<0>.ѣьшую//<0>.еьшую//<0>.ѣьшюю//<0>.аишюю//<0>.ьшюю//<0>.аишую
  gramm: sg,f,acc,comp
 -flex: <0>.ому
  gramm: sg,m,dat
 -flex: <0>.ьшима//<0>.ѣьшима//<0>.аишима//<0>.еьшима
  gramm: du,f,ins,comp
 -flex: <0>.ѣьши//<0>.еьши//<0>.ьши//<0>.аиши
  gramm: du,f,acc,comp,brev
 -flex: <0>.ьшю//<0>.аишю//<0>.еьшу//<0>.аишу//<0>.ѣьшу//<0>.ьшу//<0>.еьшю//<0>.ѣьшю
  gramm: sg,f,acc,comp,brev
 -flex: <0>.еьшеи//<0>.аишей//<0>.еьшей//<0>.аишеи//<0>.ьшей//<0>.ѣьшей//<0>.ѣьшеи//<0>.ьшеи
  gramm: sg,f,loc,comp
 -flex: <0>.ѣьшими//<0>.еьшими//<0>.ьшими//<0>.аишими
  gramm: pl,n,ins,comp
 -flex: <0>.ая
  gramm: du,m,nom
 -flex: <0>.у
  gramm: du,m,loc,brev
 -flex: <0>.аишая//<0>.аишяа//<0>.аишяя//<0>.ѣьшяя//<0>.ьшаа//<0>.аишаа//<0>.еьшяя//<0>.ьшяя//<0>.еьшая//<0>.ѣьшяа//<0>.ьшая//<0>.ѣьшаа//<0>.еьшяа//<0>.еьшаа//<0>.ѣьшая
  gramm: du,m,acc,comp
 -flex: <0>.ѣьши//<0>.еьши//<0>.ьши//<0>.аиши
  gramm: pl,m,nom,comp,brev
 -flex: <0>.еи//<0>.ѣи
  gramm: du,n,acc
 -flex: <0>.еьшяма//<0>.аишяма//<0>.ьшяма//<0>.ьшима//<0>.еьшима//<0>.ѣьшяма//<0>.аишима//<0>.ѣьшима
  gramm: du,f,ins,comp,brev
 -flex: <0>.аишихъ//<0>.еьшихъ//<0>.ѣьшихъ//<0>.ьшихъ
  gramm: pl,f,loc,comp
 -flex: <0>.аишемъ//<0>.ьшемь//<0>.ьшемъ//<0>.ѣьшимъ//<0>.еьшимъ//<0>.еьшемь//<0>.ѣьшемь//<0>.ѣьшемъ//<0>.аишемь//<0>.еьшемъ//<0>.аишимъ//<0>.ьшимъ
  gramm: sg,m,ins,comp,brev
 -flex: <0>.еи//<0>.ѣи
  gramm: sg,m,nom,comp
 -flex: <0>.ьшима//<0>.ѣьшима//<0>.аишима//<0>.еьшима
  gramm: du,n,dat,comp
 -flex: <0>.ого//<0>.аго//<0>.ово
  gramm: sg,n,gen
 -flex: <0>.еи//<0>.ѣи
  gramm: du,f,nom
 -flex: <0>.ая
  gramm: pl,n,nom
 -flex: <0>.ьшь//<0>.аишихъ//<0>.ѣьшь//<0>.ѣьшихъ//<0>.аишь//<0>.еьшь//<0>.еьшихъ//<0>.ьшихъ
  gramm: pl,m,gen,comp,brev
 -flex: <0>.аишею//<0>.ьшую//<0>.ѣьшую//<0>.еьшую//<0>.еьшею//<0>.ьшею//<0>.аишую//<0>.ѣьшею
  gramm: du,m,gen,comp
 -flex: <0>.ыхъ
  gramm: pl,m,gen
 -flex: <0>.ыѣ//<0>.ыя//<0>.ые//<0>.ыа
  gramm: pl,f,acc
 -flex: <0>.ьшыа//<0>.еьшыа//<0>.еьшыя//<0>.ѣьшыа//<0>.ѣьшѣѣ//<0>.аишыя//<0>.аишее//<0>.аишыа//<0>.ьшее//<0>.ьшыя//<0>.ьшѣѣ//<0>.аишѣѣ//<0>.ѣьшыя//<0>.еьшее
  gramm: pl,f,acc,comp
 -flex: <0>.ою//<0>.ую
  gramm: du,m,gen
 -flex: <0>.ѣьшема//<0>.ьшема//<0>.еьшема//<0>.ьшима//<0>.аишема//<0>.еьшима//<0>.аишима//<0>.ѣьшима
  gramm: du,m,ins,comp,brev
 -flex: <0>.ыхъ
  gramm: pl,f,gen
 -flex: <0>.ѣьшими//<0>.еьшими//<0>.ьшими//<0>.аишими
  gramm: pl,m,ins,comp
 -flex: <0>.у
  gramm: du,f,loc,brev
 -flex: <0>.е//<0>.ѣ
  gramm: sg,n,loc,brev
 -flex: <0>.ыи//<0>.ый
  gramm: sg,m,nom
 -flex: <0>.аишею//<0>.ьшую//<0>.ѣьшую//<0>.еьшую//<0>.еьшею//<0>.ьшею//<0>.аишую//<0>.ѣьшею
  gramm: du,m,loc,comp
 -flex: <0>.ѣьши//<0>.еьши//<0>.ьши//<0>.аиши
  gramm: sg,f,dat,comp,brev
 -flex: <0>.аишею//<0>.ьшую//<0>.ѣьшую//<0>.еьшую//<0>.еьшею//<0>.ьшею//<0>.аишую//<0>.ѣьшею
  gramm: du,n,gen,comp
 -flex: <0>.ыхъ
  gramm: pl,m,loc
 -flex: <0>.ьшаго//<0>.аишаго//<0>.ѣьшого//<0>.еьшого//<0>.еьшего//<0>.ьшого//<0>.еьшево//<0>.ьшово//<0>.ѣьшово//<0>.еьшово//<0>.аишово//<0>.еьшаго//<0>.аишего//<0>.аишого//<0>.ѣьшего//<0>.ьшево//<0>.ьшего//<0>.ѣьшаго//<0>.ѣьшево
  gramm: sg,n,gen,comp
 -flex: <0>.е//<0>.ѣ
  gramm: du,n,acc,brev
 -flex: <0>.еьшими//<0>.ѣьшими//<0>.еьши//<0>.ѣьши//<0>.аишими//<0>.ьшими//<0>.ьши//<0>.аиши
  gramm: pl,n,ins,comp,brev
 -flex: <0>.аишая//<0>.аишяа//<0>.аишяя//<0>.ѣьшяя//<0>.ьшаа//<0>.аишаа//<0>.еьшяя//<0>.ьшяя//<0>.еьшая//<0>.ѣьшяа//<0>.ьшая//<0>.ѣьшаа//<0>.еьшяа//<0>.еьшаа//<0>.ѣьшая
  gramm: du,m,nom,comp
 -flex: <0>.ьшю//<0>.аишю//<0>.еьшу//<0>.аишу//<0>.ѣьшу//<0>.ьшу//<0>.еьшю//<0>.ѣьшю
  gramm: du,n,gen,comp,brev
 -flex: <0>.ѣмъ//<0>.омь//<0>.омъ//<0>.емъ
  gramm: sg,m,loc
 -flex: <0>.ы
  gramm: pl,f,nom,brev
 -flex: <0>.а
  gramm: sg,f,nom,brev
 -flex: <0>.ымъ
  gramm: pl,f,dat
 -flex: <0>.ѣьшимъ//<0>.ьшимь//<0>.еьшимъ//<0>.ѣьшимь//<0>.еьшимь//<0>.аишимь//<0>.аишимъ//<0>.ьшимъ
  gramm: sg,n,ins,comp
 -flex: <0>.ьшю//<0>.аишю//<0>.еьшу//<0>.аишу//<0>.ѣьшу//<0>.ьшу//<0>.еьшю//<0>.ѣьшю
  gramm: sg,n,dat,comp,brev
 -flex: <0>.а
  gramm: sg,m,gen,brev
 -flex: <0>.ы
  gramm: pl,m,acc,brev
 -flex: <0>.аишемъ//<0>.ѣьшемъ//<0>.ьшемъ//<0>.еьшемъ
  gramm: sg,m,loc,comp
 -flex: <0>.ѣьшями//<0>.еьшими//<0>.ѣьшими//<0>.еьши//<0>.ьшями//<0>.ѣьши//<0>.аишями//<0>.ьшими//<0>.еьшями//<0>.аиши//<0>.ьши//<0>.аишими
  gramm: pl,f,ins,comp,brev
 -flex: <0>.ѣьши//<0>.еьши//<0>.ьши//<0>.аиши
  gramm: sg,f,loc,comp,brev
-paradigm: A1g
 -flex: <1>.еьшии//<1>.аишии//<1>.ьшии//<1>.ѣьшии
  gramm: du,n,acc,comp
 -flex: <0>.ее//<0>.ѣе
  gramm: sg,n,nom,comp
 -flex: <0>.ою//<0>.ую
  gramm: du,m,acc,anim
 -flex: <0>.у
  gramm: du,n,loc,brev
 -flex: <1>.еьшаго//<1>.ьшаго//<1>.еьшего//<1>.аишаго//<1>.ѣьшего//<1>.еьшово//<1>.ѣьшово//<1>.ѣьшого//<1>.ьшово//<1>.ѣьшево//<1>.еьшого//<1>.ьшево//<1>.еьшево//<1>.аишого//<1>.аишово//<1>.ьшого//<1>.ѣьшаго//<1>.аишего//<1>.ьшего
  gramm: sg,m,acc,comp,anim
 -flex: <1>.ьше//<1>.ѣьши//<1>.аиши//<1>.ьшѣ//<1>.аише//<1>.еьше//<1>.еьши//<1>.аишѣ//<1>.ѣьшѣ//<1>.ьши
  gramm: pl,m,acc,comp,brev
 -flex: <1>.аиши//<1>.еьши//<1>.ьши//<1>.ѣьши
  gramm: sg,n,loc,comp,brev
 -flex: <1>.ьшему//<1>.ѣьшему//<1>.аишему//<1>.еьшему
  gramm: sg,m,dat,comp
 -flex: <0>.ое
  gramm: sg,n,acc
 -flex: <0>.ее//<0>.ѣе
  gramm: sg,n,acc,comp
 -flex: <0>.ее//<0>.ѣе
  gramm: sg,n,acc,comp,brev
 -flex: <0>.у
  gramm: du,m,acc,brev,anim
 -flex: <1>.ьшею//<1>.аишую//<1>.аишею//<1>.еьшею//<1>.ѣьшею//<1>.ьшую//<1>.ѣьшую//<1>.еьшую
  gramm: du,f,loc,comp
 -flex: <1>.еьшихъ//<1>.аишихъ//<1>.ьшихъ//<1>.ѣьшихъ
  gramm: pl,m,loc,comp,brev
 -flex: <0>.има//<1>.ема//<0>.ема
  gramm: du,m,dat,brev
 -flex: <1>.аишяхъ//<1>.ѣьшихъ//<1>.ьшяхъ//<1>.ѣьшяхъ//<1>.аишихъ//<1>.ьшихъ//<1>.еьшяхъ//<1>.еьшихъ
  gramm: pl,n,loc,comp,brev
 -flex: <1>.и//<1>.ы
  gramm: pl,m,nom,brev
 -flex: <0>.ихъ
  gramm: pl,f,loc
 -flex: <0>.ема//<0>.има//<0>.ома
  gramm: du,n,dat,brev
 -flex: <0>.ою//<0>.ую
  gramm: du,m,loc
 -flex: <1>.е//<0>.е//<0>.ѣ//<1>.ѣ
  gramm: sg,m,loc,brev
 -flex: <1>.еьшихъ//<1>.аишихъ//<1>.ьшихъ//<1>.ѣьшихъ
  gramm: pl,m,loc,comp
 -flex: <0>.ихъ
  gramm: pl,n,loc
 -flex: <0>.ою//<0>.ую
  gramm: du,f,loc
 -flex: <1>.ьше//<1>.ѣьши//<1>.аиши//<1>.ьшѣ//<1>.аише//<1>.еьше//<1>.еьши//<1>.аишѣ//<1>.ѣьшѣ//<1>.ьши
  gramm: pl,f,nom,comp,brev
 -flex: <1>.аишеи//<1>.аишей//<1>.ьшеи//<1>.ьшей//<1>.ѣьшеи//<1>.ѣьшей//<1>.еьшей//<1>.еьшеи
  gramm: sg,f,dat,comp
 -flex: <1>.еьшия//<1>.еьшее//<1>.ьшее//<1>.ѣьшиа//<1>.ѣьшия//<1>.еьшиа//<1>.ѣьшеѣ//<1>.аишиа//<1>.аишеѣ//<1>.ьшеѣ//<1>.аишее//<1>.аишия//<1>.ьшиа//<1>.ьшия
  gramm: sg,f,gen,comp
 -flex: <0>.ую
  gramm: sg,f,acc
 -flex: <1>.еьшима//<1>.аишима//<1>.ьшима//<1>.ѣьшима
  gramm: du,m,ins,comp
 -flex: <0>.у
  gramm: sg,f,acc,brev
 -flex: <1>.еьшь//<1>.ѣьшь//<1>.ѣьшихъ//<1>.аишихъ//<1>.ьшихъ//<1>.еьшихъ//<1>.аишь//<1>.ьшь
  gramm: pl,f,gen,comp,brev
 -flex: <1>.аишима//<1>.ѣьшима//<1>.ьшема//<1>.аишема//<1>.еьшема//<1>.ѣьшема//<1>.еьшима//<1>.ьшима
  gramm: du,m,dat,comp,brev
 -flex: <1>.еьшии//<1>.аишии//<1>.ьшии//<1>.ѣьшии
  gramm: du,f,nom,comp
 -flex: <1>.ѣьшяа//<1>.ѣьшая//<1>.аишаа//<1>.аишяя//<1>.аишяа//<1>.еьшаа//<1>.ьшая//<1>.еьшяя//<1>.ьшаа//<1>.ьшяя//<1>.аишая//<1>.еьшая//<1>.ѣьшаа//<1>.ѣьшяя//<1>.еьшяа
  gramm: pl,n,nom,comp
 -flex: <1>.ѣи//<1>.еи
  gramm: du,n,nom
 -flex: <0>.има//<1>.ема//<0>.ема
  gramm: du,n,ins,brev
 -flex: <0>.//<0>.ъ
  gramm: sg,m,nom,brev
 -flex: <1>.ѣьшею//<1>.ьшею//<1>.еьшею//<1>.аишею
  gramm: sg,f,ins,comp
 -flex: <0>.има
  gramm: du,f,ins
 -flex: <0>.ими
  gramm: pl,n,ins
 -flex: <0>.а
  gramm: du,m,nom,brev
 -flex: <1>.ѣьшая//<1>.аишаа//<1>.еьшаа//<1>.ьшая//<1>.аишая//<1>.еьшая//<1>.ѣьшаа
  gramm: sg,f,nom,comp
 -flex: <1>.ѣмь//<0>.омь//<1>.ѣмъ//<0>.омъ//<1>.емъ//<0>.ѣмь//<1>.емь//<0>.емь
  gramm: sg,n,loc
 -flex: <1>.е//<0>.е//<0>.ѣ//<1>.ѣ
  gramm: sg,f,dat,brev
 -flex: <0>.//<0>.ъ
  gramm: sg,m,acc,brev
 -flex: <1>.еьшихъ//<1>.аишихъ//<1>.ьшихъ//<1>.ѣьшихъ
  gramm: pl,n,loc,comp
 -flex: <0>.еи//<0>.ѣи
  gramm: sg,n,acc,comp,brev
 -flex: <1>.аиши//<1>.еьши//<1>.ьши//<1>.ѣьши
  gramm: du,f,nom,comp,brev
 -flex: <1>.еьшими//<1>.ѣьши//<1>.аишими//<1>.ѣьшими//<1>.ьшими//<1>.еьши//<1>.аиши//<1>.ьши
  gramm: pl,m,ins,comp,brev
 -flex: <1>.ьшимъ//<1>.ьшемь//<1>.ѣьшемъ//<1>.аишимъ//<1>.ѣьшемь//<1>.еьшемь//<1>.ѣьшимъ//<1>.ьшемъ//<1>.аишемь//<1>.еьшимъ//<1>.аишемъ//<1>.еьшемъ
  gramm: sg,n,ins,comp,brev
 -flex: <1>.ьшу//<1>.аишу//<1>.еьшю//<1>.ьшю//<1>.ѣьшю//<1>.ѣьшу//<1>.еьшу//<1>.аишю
  gramm: sg,m,dat,comp,brev
 -flex: <1>.ѣьша//<1>.еьша//<1>.аиша//<1>.ьша
  gramm: sg,m,acc,comp,brev,anim
 -flex: <0>.има
  gramm: du,m,ins
 -flex: <1>.ѣьша//<1>.еьша//<1>.аиша//<1>.ьша
  gramm: du,m,nom,comp,brev
 -flex: <1>.ѣьшемъ//<1>.аишемъ//<1>.еьшемъ//<1>.ьшемъ
  gramm: sg,n,loc,comp
 -flex: <1>.аиши//<1>.еьши//<1>.ьши//<1>.ѣьши
  gramm: du,n,acc,comp,brev
 -flex: <1>.аишима//<1>.ѣьшима//<1>.ьшема//<1>.аишема//<1>.еьшема//<1>.ѣьшема//<1>.еьшима//<1>.ьшима
  gramm: du,n,dat,comp,brev
 -flex: <1>.ѣьша//<1>.еьша//<1>.аиша//<1>.ьша
  gramm: sg,m,gen,comp,brev
 -flex: <0>.ее//<1>.ѣѣ//<0>.ѣѣ//<1>.ее//<0>.иа//<0>.ия
  gramm: pl,f,nom
 -flex: <0>.у
  gramm: du,n,gen,brev
 -flex: <0>.о
  gramm: sg,n,nom,brev
 -flex: <0>.ою
  gramm: sg,f,ins
 -flex: <0>.ою//<0>.ую
  gramm: du,f,gen
 -flex: <0>.ихъ
  gramm: pl,n,gen
 -flex: <1>.еьшее//<1>.ѣьшѣѣ//<1>.ьшыя//<1>.ьшее//<1>.аишыя//<1>.аишыа//<1>.ьшыа//<1>.аишѣѣ//<1>.еьшыя//<1>.ѣьшыа//<1>.ьшѣѣ//<1>.ѣьшыя//<1>.аишее//<1>.еьшыа
  gramm: pl,f,nom,comp
 -flex: <0>.а
  gramm: du,m,acc,brev
 -flex: <0>.ому
  gramm: sg,n,dat
 -flex: <1>.ьшяма//<1>.еьшяма//<1>.аишима//<1>.ьшима//<1>.ѣьшима//<1>.аишяма//<1>.еьшима//<1>.ѣьшяма
  gramm: du,f,dat,comp,brev
 -flex: <1>.ьшему//<1>.ѣьшему//<1>.аишему//<1>.еьшему
  gramm: sg,n,dat,comp
 -flex: <1>.ьшу//<1>.аишу//<1>.еьшю//<1>.ьшю//<1>.ѣьшю//<1>.ѣьшу//<1>.еьшу//<1>.аишю
  gramm: du,n,loc,comp,brev
 -flex: <0>.ою//<0>.ую
  gramm: du,n,gen
 -flex: <1>.аишяхъ//<1>.ѣьшихъ//<1>.ьшяхъ//<1>.ѣьшяхъ//<1>.аишихъ//<1>.ьшихъ//<1>.еьшяхъ//<1>.еьшихъ
  gramm: pl,f,loc,comp,brev
 -flex: <1>.аишa//<1>.ьшa//<1>.ѣьшa//<1>.еьшa
  gramm: pl,n,nom,comp,brev
 -flex: <1>.еьшии//<1>.аишии//<1>.ьшии//<1>.ѣьшии
  gramm: du,n,nom,comp
 -flex: <0>.ими
  gramm: pl,m,ins
 -flex: <0>.има//<1>.ема//<0>.ема
  gramm: du,f,dat,brev
 -flex: <0>.ого//<0>.аго//<0>.ово
  gramm: sg,m,gen
 -flex: <1>.еьшихъ//<1>.аишихъ//<1>.ьшихъ//<1>.ѣьшихъ
  gramm: pl,m,gen,comp
 -flex: <0>.ого//<0>.аго//<0>.ово
  gramm: sg,m,acc,anim
 -flex: <0>.има
  gramm: du,f,dat
 -flex: <0>.имъ
  gramm: pl,n,dat
 -flex: <0>.а
  gramm: sg,n,gen,brev
 -flex: <1>.ьшимъ//<1>.аишимъ//<1>.аишымъ//<1>.еьшымъ//<1>.ѣьшимъ//<1>.ьшымъ//<1>.ѣьшымъ//<1>.еьшимъ
  gramm: pl,m,dat,comp
 -flex: <0>.имъ//<0>.имь
  gramm: sg,n,ins
 -flex: <1>.ьшу//<1>.аишу//<1>.еьшю//<1>.ьшю//<1>.ѣьшю//<1>.ѣьшу//<1>.еьшу//<1>.аишю
  gramm: du,f,loc,comp,brev
 -flex: <1>.е//<0>.е//<0>.ѣ//<1>.ѣ
  gramm: du,n,nom,brev
 -flex: <0>.ая
  gramm: pl,n,acc
 -flex: <1>.ѣи//<1>.еи
  gramm: du,f,acc
 -flex: <0>.има
  gramm: du,m,dat
 -flex: <1>.ьше//<1>.ѣьши//<1>.аиши//<1>.ьшѣ//<1>.аише//<1>.еьше//<1>.еьши//<1>.аишѣ//<1>.ѣьшѣ//<1>.ьши
  gramm: sg,f,gen,comp,brev
 -flex: <0>.има
  gramm: du,n,ins
 -flex: <1>.е//<0>.е//<0>.ѣ//<1>.ѣ
  gramm: du,f,nom,brev
 -flex: <0>.ее//<1>.ѣѣ//<0>.ѣѣ//<1>.ее//<0>.иа//<0>.ия
  gramm: pl,m,acc
 -flex: <1>.еьшихъ//<1>.аишихъ//<1>.ьшихъ//<1>.ѣьшихъ
  gramm: pl,f,gen,comp
 -flex: <0>.у
  gramm: sg,m,dat,brev
 -flex: <1>.ѣьшяа//<1>.ѣьшая//<1>.аишаа//<1>.аишяя//<1>.аишяа//<1>.еьшаа//<1>.ьшая//<1>.еьшяя//<1>.ьшаа//<1>.ьшяя//<1>.аишая//<1>.еьшая//<1>.ѣьшаа//<1>.ѣьшяя//<1>.еьшяа
  gramm: pl,n,acc,comp
 -flex: <1>.еьшии//<1>.аишии//<1>.ьшии//<1>.ѣьшии
  gramm: du,f,acc,comp
 -flex: <1>.ьшею//<1>.аишую//<1>.аишею//<1>.еьшею//<1>.ѣьшею//<1>.ьшую//<1>.ѣьшую//<1>.еьшую
  gramm: du,n,loc,comp
 -flex: <1>.еьшихъ//<1>.аишихъ//<1>.ьшихъ//<1>.ѣьшихъ
  gramm: pl,n,gen,comp
 -flex: <1>.ьшими//<1>.аишими//<1>.ѣьшими//<1>.еьшими
  gramm: pl,f,ins,comp
 -flex: <1>.ѣьша//<1>.еьша//<1>.аиша//<1>.ьша
  gramm: du,m,acc,comp,brev
 -flex: <1>.ѣьшею//<1>.ьшею//<1>.еьшею//<1>.аишею
  gramm: sg,f,ins,comp,brev
 -flex: <1>.ьшу//<1>.аишу//<1>.еьшю//<1>.ьшю//<1>.ѣьшю//<1>.ѣьшу//<1>.еьшу//<1>.аишю
  gramm: du,m,acc,comp,brev,anim
 -flex: <1>.е//<0>.е//<0>.ѣ//<0>.и//<1>.ѣ
  gramm: sg,f,gen,brev
 -flex: <1>.ѣьша//<1>.еьша//<1>.аиша//<1>.ьша
  gramm: sg,f,nom,comp,brev
 -flex: <1>.еьшима//<1>.аишима//<1>.ьшима//<1>.ѣьшима
  gramm: du,n,ins,comp
 -flex: <0>.ей//<0>.ои//<1>.ей//<0>.ѣй//<1>.ѣй
  gramm: sg,f,dat
 -flex: <1>.ьшу//<1>.аишу//<1>.еьшю//<1>.ьшю//<1>.ѣьшю//<1>.ѣьшу//<1>.еьшу//<1>.аишю
  gramm: du,m,gen,comp,brev
 -flex: <1>.аиши//<1>.еьши//<1>.ьши//<1>.ѣьши
  gramm: du,n,nom,comp,brev
 -flex: <0>.имъ
  gramm: pl,m,dat
 -flex: <0>.еи//<0>.ѣи
  gramm: sg,m,nom,comp,brev
 -flex: <0>.ее//<0>.ѣе
  gramm: sg,n,nom,comp,brev
 -flex: <0>.има//<1>.ема//<0>.ема
  gramm: du,m,ins,brev
 -flex: <0>.у
  gramm: du,f,gen,brev
 -flex: <1>.еьшии//<1>.аишии//<1>.ьшии//<1>.ѣьшии
  gramm: pl,m,nom,comp
 -flex: <1>.ьшею//<1>.аишую//<1>.аишею//<1>.еьшею//<1>.ѣьшею//<1>.ьшую//<1>.ѣьшую//<1>.еьшую
  gramm: du,f,gen,comp
 -flex: <0>.имъ//<0>.имь
  gramm: sg,m,ins
 -flex: <1>.еьшаго//<1>.ьшаго//<1>.еьшего//<1>.аишаго//<1>.ѣьшего//<1>.еьшово//<1>.ѣьшово//<1>.ѣьшого//<1>.ьшово//<1>.ѣьшево//<1>.еьшого//<1>.ьшево//<1>.еьшево//<1>.аишого//<1>.аишово//<1>.ьшого//<1>.ѣьшаго//<1>.аишего//<1>.ьшего
  gramm: sg,m,gen,comp
 -flex: <1>.еьшима//<1>.аишима//<1>.ьшима//<1>.ѣьшима
  gramm: du,f,dat,comp
 -flex: <0>.ими
  gramm: pl,f,ins
 -flex: <1>.ьше//<1>.ѣьши//<1>.аиши//<1>.ьшѣ//<1>.аише//<1>.еьше//<1>.еьши//<1>.аишѣ//<1>.ѣьшѣ//<1>.ьши
  gramm: pl,f,acc,comp,brev
 -flex: <0>.ий//<0>.ии
  gramm: sg,m,acc
 -flex: <1>.ѣьшемъ//<1>.аишымъ//<1>.еьшымъ//<1>.ьшымъ//<1>.ѣьшымъ//<1>.ьшемъ//<1>.аишемъ//<1>.еьшемъ
  gramm: pl,n,dat,comp,brev
 -flex: <1>.аиши//<1>.еьши//<1>.ьши//<1>.ѣьши
  gramm: sg,m,loc,comp,brev
 -flex: <0>.ое
  gramm: sg,n,nom
 -flex: <1>.ьшимъ//<1>.аишимъ//<1>.аишымъ//<1>.еьшымъ//<1>.ѣьшимъ//<1>.ьшымъ//<1>.ѣьшымъ//<1>.еьшимъ
  gramm: pl,n,dat,comp
 -flex: <0>.еи//<0>.ѣи
  gramm: sg,n,acc,comp
 -flex: <1>.е//<0>.е//<0>.ѣ//<0>.и//<1>.ѣ
  gramm: pl,f,acc,brev
 -flex: <0>.у
  gramm: du,m,gen,brev
 -flex: <1>.е//<0>.е//<0>.ѣ//<1>.ѣ
  gramm: sg,f,loc,brev
 -flex: <1>.ьшу//<1>.аишу//<1>.еьшю//<1>.ьшю//<1>.ѣьшю//<1>.ѣьшу//<1>.еьшу//<1>.аишю
  gramm: du,m,loc,comp,brev
 -flex: <1>.ѣьша//<1>.еьша//<1>.аиша//<1>.ьша
  gramm: sg,n,gen,comp,brev
 -flex: <0>.ей//<0>.ои//<1>.ей//<0>.ѣй//<1>.ѣй
  gramm: sg,f,loc
 -flex: <1>.ие//<0>.ие//<1>.ии//<1>.ыи
  gramm: pl,m,nom
 -flex: <1>.ѣьшимь//<1>.ьшимъ//<1>.аишимь//<1>.ьшимь//<1>.аишимъ//<1>.ѣьшимъ//<1>.еьшимь//<1>.еьшимъ
  gramm: sg,m,ins,comp
 -flex: <1>.еьшее//<1>.ѣьшѣѣ//<1>.ьшыя//<1>.ьшее//<1>.аишыя//<1>.аишыа//<1>.ьшыа//<1>.аишѣѣ//<1>.еьшыя//<1>.ѣьшыа//<1>.ьшѣѣ//<1>.ѣьшыя//<1>.аишее//<1>.еьшыа
  gramm: pl,m,acc,comp
 -flex: <0>.ая
  gramm: sg,f,nom
 -flex: <1>.е//<0>.е//<0>.ѣ//<1>.ѣ
  gramm: du,f,acc,brev
 -flex: <1>.ѣьшемъ//<1>.аишымъ//<1>.еьшымъ//<1>.ьшымъ//<1>.ѣьшымъ//<1>.ьшемъ//<1>.аишемъ//<1>.еьшемъ
  gramm: pl,m,dat,comp,brev
 -flex: <1>.ьшею//<1>.аишую//<1>.аишею//<1>.еьшею//<1>.ѣьшею//<1>.ьшую//<1>.ѣьшую//<1>.еьшую
  gramm: du,m,acc,comp,anim
 -flex: <1>.ьшимъ//<1>.аишимъ//<1>.аишымъ//<1>.еьшымъ//<1>.ѣьшимъ//<1>.ьшымъ//<1>.ѣьшымъ//<1>.еьшимъ
  gramm: pl,f,dat,comp
 -flex: <1>.ьшa//<1>.ьше//<1>.аишa//<1>.ьшѣ//<1>.аише//<1>.ѣьшa//<1>.еьшa//<1>.еьше//<1>.аишѣ//<1>.ѣьшѣ
  gramm: pl,n,acc,comp,brev
 -flex: <1>.аишима//<1>.ѣьшима//<1>.ьшема//<1>.аишема//<1>.еьшема//<1>.ѣьшема//<1>.еьшима//<1>.ьшима
  gramm: du,n,ins,comp,brev
 -flex: <0>.а
  gramm: pl,n,nom,brev
 -flex: <1>.ьшямъ//<1>.ѣьшямъ//<1>.аишымъ//<1>.еьшымъ//<1>.еьшямъ//<1>.ьшымъ//<1>.ѣьшымъ//<1>.аишямъ
  gramm: pl,f,dat,comp,brev
 -flex: <1>.еьшима//<1>.аишима//<1>.ьшима//<1>.ѣьшима
  gramm: du,m,dat,comp
 -flex: <0>.а
  gramm: sg,m,acc,brev,anim
 -flex: <0>.има//<1>.ема//<0>.ема
  gramm: du,f,ins,brev
 -flex: <0>.о
  gramm: sg,n,acc,brev
 -flex: <0>.еѣ//<0>.ее//<1>.еѣ//<1>.ее//<0>.иа//<0>.ия
  gramm: sg,f,gen
 -flex: <0>.ы//<0>.а
  gramm: pl,n,acc,brev
 -flex: <0>.ая
  gramm: du,m,acc
 -flex: <1>.ьшу//<1>.аишу//<1>.еьшю//<1>.ьшю//<1>.ѣьшю//<1>.ѣьшу//<1>.еьшу//<1>.аишю
  gramm: du,f,gen,comp,brev
 -flex: <1>.еьшь//<1>.ѣьшь//<1>.ѣьшихъ//<1>.аишихъ//<1>.ьшихъ//<1>.еьшихъ//<1>.аишь//<1>.ьшь
  gramm: pl,n,gen,comp,brev
 -flex: <0>.има
  gramm: du,n,dat
 -flex: <0>.ою//<0>.ую
  gramm: du,n,loc
 -flex: <0>.у
  gramm: sg,n,dat,brev
 -flex: <1>.аишую//<1>.ьшую//<1>.ѣьшюю//<1>.ьшюю//<1>.еьшюю//<1>.ѣьшую//<1>.аишюю//<1>.еьшую
  gramm: sg,f,acc,comp
 -flex: <0>.ому
  gramm: sg,m,dat
 -flex: <1>.еьшима//<1>.аишима//<1>.ьшима//<1>.ѣьшима
  gramm: du,f,ins,comp
 -flex: <1>.аиши//<1>.еьши//<1>.ьши//<1>.ѣьши
  gramm: du,f,acc,comp,brev
 -flex: <1>.ьшу//<1>.аишу//<1>.еьшю//<1>.ьшю//<1>.ѣьшю//<1>.ѣьшу//<1>.еьшу//<1>.аишю
  gramm: sg,f,acc,comp,brev
 -flex: <1>.аишеи//<1>.аишей//<1>.ьшеи//<1>.ьшей//<1>.ѣьшеи//<1>.ѣьшей//<1>.еьшей//<1>.еьшеи
  gramm: sg,f,loc,comp
 -flex: <1>.ьшими//<1>.аишими//<1>.ѣьшими//<1>.еьшими
  gramm: pl,n,ins,comp
 -flex: <0>.ая
  gramm: du,m,nom
 -flex: <0>.у
  gramm: du,m,loc,brev
 -flex: <1>.ѣьшяа//<1>.ѣьшая//<1>.аишаа//<1>.аишяя//<1>.аишяа//<1>.еьшаа//<1>.ьшая//<1>.еьшяя//<1>.ьшаа//<1>.ьшяя//<1>.аишая//<1>.еьшая//<1>.ѣьшаа//<1>.ѣьшяя//<1>.еьшяа
  gramm: du,m,acc,comp
 -flex: <1>.аиши//<1>.еьши//<1>.ьши//<1>.ѣьши
  gramm: pl,m,nom,comp,brev
 -flex: <1>.ѣи//<1>.еи
  gramm: du,n,acc
 -flex: <1>.ьшяма//<1>.еьшяма//<1>.аишима//<1>.ьшима//<1>.ѣьшима//<1>.аишяма//<1>.еьшима//<1>.ѣьшяма
  gramm: du,f,ins,comp,brev
 -flex: <1>.еьшихъ//<1>.аишихъ//<1>.ьшихъ//<1>.ѣьшихъ
  gramm: pl,f,loc,comp
 -flex: <1>.ьшимъ//<1>.ьшемь//<1>.ѣьшемъ//<1>.аишимъ//<1>.ѣьшемь//<1>.еьшемь//<1>.ѣьшимъ//<1>.ьшемъ//<1>.аишемь//<1>.еьшимъ//<1>.аишемъ//<1>.еьшемъ
  gramm: sg,m,ins,comp,brev
 -flex: <0>.еи//<0>.ѣи
  gramm: sg,m,nom,comp
 -flex: <1>.еьшима//<1>.аишима//<1>.ьшима//<1>.ѣьшима
  gramm: du,n,dat,comp
 -flex: <0>.ого//<0>.аго//<0>.ово
  gramm: sg,n,gen
 -flex: <1>.ѣи//<1>.еи
  gramm: du,f,nom
 -flex: <0>.ая
  gramm: pl,n,nom
 -flex: <1>.еьшь//<1>.ѣьшь//<1>.ѣьшихъ//<1>.аишихъ//<1>.ьшихъ//<1>.еьшихъ//<1>.аишь//<1>.ьшь
  gramm: pl,m,gen,comp,brev
 -flex: <1>.ьшею//<1>.аишую//<1>.аишею//<1>.еьшею//<1>.ѣьшею//<1>.ьшую//<1>.ѣьшую//<1>.еьшую
  gramm: du,m,gen,comp
 -flex: <0>.ихъ
  gramm: pl,m,gen
 -flex: <0>.ее//<1>.ѣѣ//<0>.ѣѣ//<1>.ее//<0>.иа//<0>.ия
  gramm: pl,f,acc
 -flex: <1>.еьшее//<1>.ѣьшѣѣ//<1>.ьшыя//<1>.ьшее//<1>.аишыя//<1>.аишыа//<1>.ьшыа//<1>.аишѣѣ//<1>.еьшыя//<1>.ѣьшыа//<1>.ьшѣѣ//<1>.ѣьшыя//<1>.аишее//<1>.еьшыа
  gramm: pl,f,acc,comp
 -flex: <0>.ою//<0>.ую
  gramm: du,m,gen
 -flex: <1>.аишима//<1>.ѣьшима//<1>.ьшема//<1>.аишема//<1>.еьшема//<1>.ѣьшема//<1>.еьшима//<1>.ьшима
  gramm: du,m,ins,comp,brev
 -flex: <0>.ихъ
  gramm: pl,f,gen
 -flex: <1>.ьшими//<1>.аишими//<1>.ѣьшими//<1>.еьшими
  gramm: pl,m,ins,comp
 -flex: <0>.у
  gramm: du,f,loc,brev
 -flex: <1>.е//<0>.е//<0>.ѣ//<1>.ѣ
  gramm: sg,n,loc,brev
 -flex: <0>.ий//<0>.ии
  gramm: sg,m,nom
 -flex: <1>.ьшею//<1>.аишую//<1>.аишею//<1>.еьшею//<1>.ѣьшею//<1>.ьшую//<1>.ѣьшую//<1>.еьшую
  gramm: du,m,loc,comp
 -flex: <1>.аиши//<1>.еьши//<1>.ьши//<1>.ѣьши
  gramm: sg,f,dat,comp,brev
 -flex: <1>.ьшею//<1>.аишую//<1>.аишею//<1>.еьшею//<1>.ѣьшею//<1>.ьшую//<1>.ѣьшую//<1>.еьшую
  gramm: du,n,gen,comp
 -flex: <0>.ихъ
  gramm: pl,m,loc
 -flex: <1>.еьшаго//<1>.ьшаго//<1>.еьшего//<1>.аишаго//<1>.ѣьшего//<1>.еьшово//<1>.ѣьшово//<1>.ѣьшого//<1>.ьшово//<1>.ѣьшево//<1>.еьшого//<1>.ьшево//<1>.еьшево//<1>.аишого//<1>.аишово//<1>.ьшого//<1>.ѣьшаго//<1>.аишего//<1>.ьшего
  gramm: sg,n,gen,comp
 -flex: <1>.е//<0>.е//<0>.ѣ//<1>.ѣ
  gramm: du,n,acc,brev
 -flex: <1>.еьшими//<1>.ѣьши//<1>.аишими//<1>.ѣьшими//<1>.ьшими//<1>.еьши//<1>.аиши//<1>.ьши
  gramm: pl,n,ins,comp,brev
 -flex: <1>.ѣьшяа//<1>.ѣьшая//<1>.аишаа//<1>.аишяя//<1>.аишяа//<1>.еьшаа//<1>.ьшая//<1>.еьшяя//<1>.ьшаа//<1>.ьшяя//<1>.аишая//<1>.еьшая//<1>.ѣьшаа//<1>.ѣьшяя//<1>.еьшяа
  gramm: du,m,nom,comp
 -flex: <1>.ьшу//<1>.аишу//<1>.еьшю//<1>.ьшю//<1>.ѣьшю//<1>.ѣьшу//<1>.еьшу//<1>.аишю
  gramm: du,n,gen,comp,brev
 -flex: <1>.ѣмь//<0>.омь//<1>.ѣмъ//<0>.омъ//<1>.емъ//<0>.ѣмь//<1>.емь//<0>.емь
  gramm: sg,m,loc
 -flex: <1>.е//<0>.е//<0>.ѣ//<0>.и//<1>.ѣ
  gramm: pl,f,nom,brev
 -flex: <0>.а
  gramm: sg,f,nom,brev
 -flex: <0>.имъ
  gramm: pl,f,dat
 -flex: <1>.ѣьшимь//<1>.ьшимъ//<1>.аишимь//<1>.ьшимь//<1>.аишимъ//<1>.ѣьшимъ//<1>.еьшимь//<1>.еьшимъ
  gramm: sg,n,ins,comp
 -flex: <1>.ьшу//<1>.аишу//<1>.еьшю//<1>.ьшю//<1>.ѣьшю//<1>.ѣьшу//<1>.еьшу//<1>.аишю
  gramm: sg,n,dat,comp,brev
 -flex: <0>.а
  gramm: sg,m,gen,brev
 -flex: <1>.е//<0>.е//<0>.ѣ//<0>.и//<1>.ѣ
  gramm: pl,m,acc,brev
 -flex: <1>.ѣьшемъ//<1>.аишемъ//<1>.еьшемъ//<1>.ьшемъ
  gramm: sg,m,loc,comp
 -flex: <1>.еьшими//<1>.аишями//<1>.ѣьши//<1>.аишими//<1>.ѣьшями//<1>.ѣьшими//<1>.ьшими//<1>.еьши//<1>.ьшями//<1>.аиши//<1>.еьшями//<1>.ьши
  gramm: pl,f,ins,comp,brev
 -flex: <1>.аиши//<1>.еьши//<1>.ьши//<1>.ѣьши
  gramm: sg,f,loc,comp,brev
-paradigm: A2j
 -flex: <0>.еьшии//<0>.ьшии//<0>.ѣьшии//<0>.аишии
  gramm: du,n,acc,comp
 -flex: <0>.ее//<0>.ѣе
  gramm: sg,n,nom,comp
 -flex: <0>.ею//<0>.юю
  gramm: du,m,acc,anim
 -flex: <0>.ю
  gramm: du,n,loc,brev
 -flex: <0>.ьшаго//<0>.аишаго//<0>.ѣьшого//<0>.еьшого//<0>.еьшего//<0>.ьшого//<0>.еьшево//<0>.ьшово//<0>.ѣьшово//<0>.еьшово//<0>.аишово//<0>.еьшаго//<0>.аишего//<0>.аишого//<0>.ѣьшего//<0>.ьшево//<0>.ьшего//<0>.ѣьшаго//<0>.ѣьшево
  gramm: sg,m,acc,comp,anim
 -flex: <0>.ьшѣ//<0>.ѣьшѣ//<0>.еьши//<0>.ѣьши//<0>.еьше//<0>.аише//<0>.аишѣ//<0>.ьше//<0>.ьши//<0>.аиши
  gramm: pl,m,acc,comp,brev
 -flex: <0>.ѣьши//<0>.еьши//<0>.ьши//<0>.аиши
  gramm: sg,n,loc,comp,brev
 -flex: <0>.ѣьшему//<0>.ьшему//<0>.еьшему//<0>.аишему
  gramm: sg,m,dat,comp
 -flex: <0>.ее
  gramm: sg,n,acc
 -flex: <0>.ее//<0>.ѣе
  gramm: sg,n,acc,comp
 -flex: <0>.ее//<0>.ѣе
  gramm: sg,n,acc,comp,brev
 -flex: <0>.ю
  gramm: du,m,acc,brev,anim
 -flex: <0>.аишею//<0>.ьшую//<0>.ѣьшую//<0>.еьшую//<0>.еьшею//<0>.ьшею//<0>.аишую//<0>.ѣьшею
  gramm: du,f,loc,comp
 -flex: <0>.аишихъ//<0>.еьшихъ//<0>.ѣьшихъ//<0>.ьшихъ
  gramm: pl,m,loc,comp,brev
 -flex: <0>.има//<0>.ема
  gramm: du,m,dat,brev
 -flex: <0>.аишихъ//<0>.еьшихъ//<0>.ѣьшихъ//<0>.еьшяхъ//<0>.ьшяхъ//<0>.аишяхъ//<0>.ѣьшяхъ//<0>.ьшихъ
  gramm: pl,n,loc,comp,brev
 -flex: <0>.и
  gramm: pl,m,nom,brev
 -flex: <0>.ихъ
  gramm: pl,f,loc
 -flex: <0>.има//<0>.ема
  gramm: du,n,dat,brev
 -flex: <0>.ею//<0>.юю
  gramm: du,m,loc
 -flex: <0>.и
  gramm: sg,m,loc,brev
 -flex: <0>.аишихъ//<0>.еьшихъ//<0>.ѣьшихъ//<0>.ьшихъ
  gramm: pl,m,loc,comp
 -flex: <0>.ихъ
  gramm: pl,n,loc
 -flex: <0>.ею//<0>.юю
  gramm: du,f,loc
 -flex: <0>.ьшѣ//<0>.ѣьшѣ//<0>.еьши//<0>.ѣьши//<0>.еьше//<0>.аише//<0>.аишѣ//<0>.ьше//<0>.ьши//<0>.аиши
  gramm: pl,f,nom,comp,brev
 -flex: <0>.еьшеи//<0>.аишей//<0>.еьшей//<0>.аишеи//<0>.ьшей//<0>.ѣьшей//<0>.ѣьшеи//<0>.ьшеи
  gramm: sg,f,dat,comp
 -flex: <0>.ьшеѣ//<0>.ьшиа//<0>.еьшиа//<0>.аишиа//<0>.аишее//<0>.ьшия//<0>.аишия//<0>.ѣьшеѣ//<0>.ьшее//<0>.ѣьшия//<0>.еьшия//<0>.аишеѣ//<0>.еьшее//<0>.ѣьшиа
  gramm: sg,f,gen,comp
 -flex: <0>.юю
  gramm: sg,f,acc
 -flex: <0>.ьшима//<0>.ѣьшима//<0>.аишима//<0>.еьшима
  gramm: du,m,ins,comp
 -flex: <0>.ю
  gramm: sg,f,acc,brev
 -flex: <0>.ьшь//<0>.аишихъ//<0>.ѣьшь//<0>.ѣьшихъ//<0>.аишь//<0>.еьшь//<0>.еьшихъ//<0>.ьшихъ
  gramm: pl,f,gen,comp,brev
 -flex: <0>.ѣьшема//<0>.ьшема//<0>.еьшема//<0>.ьшима//<0>.аишема//<0>.еьшима//<0>.аишима//<0>.ѣьшима
  gramm: du,m,dat,comp,brev
 -flex: <0>.еьшии//<0>.ьшии//<0>.ѣьшии//<0>.аишии
  gramm: du,f,nom,comp
 -flex: <0>.аишая//<0>.аишяа//<0>.аишяя//<0>.ѣьшяя//<0>.ьшаа//<0>.аишаа//<0>.еьшяя//<0>.ьшяя//<0>.еьшая//<0>.ѣьшяа//<0>.ьшая//<0>.ѣьшаа//<0>.еьшяа//<0>.еьшаа//<0>.ѣьшая
  gramm: pl,n,nom,comp
 -flex: <0>.ии
  gramm: du,n,nom
 -flex: <0>.има//<0>.ема
  gramm: du,n,ins,brev
 -flex: <0>.ь
  gramm: sg,m,nom,brev
 -flex: <0>.ѣьшею//<0>.аишею//<0>.еьшею//<0>.ьшею
  gramm: sg,f,ins,comp
 -flex: <0>.има
  gramm: du,f,ins
 -flex: <0>.ими
  gramm: pl,n,ins
 -flex: <0>.я
  gramm: du,m,nom,brev
 -flex: <0>.аишая//<0>.аишаа//<0>.еьшая//<0>.ьшая//<0>.ѣьшаа//<0>.еьшаа//<0>.ѣьшая
  gramm: sg,f,nom,comp
 -flex: <0>.емь//<0>.емъ
  gramm: sg,n,loc
 -flex: <0>.и
  gramm: sg,f,dat,brev
 -flex: <0>.ь
  gramm: sg,m,acc,brev
 -flex: <0>.аишихъ//<0>.еьшихъ//<0>.ѣьшихъ//<0>.ьшихъ
  gramm: pl,n,loc,comp
 -flex: <0>.еи//<0>.ѣи
  gramm: sg,n,acc,comp,brev
 -flex: <0>.ѣьши//<0>.еьши//<0>.ьши//<0>.аиши
  gramm: du,f,nom,comp,brev
 -flex: <0>.еьшими//<0>.ѣьшими//<0>.еьши//<0>.ѣьши//<0>.аишими//<0>.ьшими//<0>.ьши//<0>.аиши
  gramm: pl,m,ins,comp,brev
 -flex: <0>.аишемъ//<0>.ьшемь//<0>.ьшемъ//<0>.ѣьшимъ//<0>.еьшимъ//<0>.еьшемь//<0>.ѣьшемь//<0>.ѣьшемъ//<0>.аишемь//<0>.еьшемъ//<0>.аишимъ//<0>.ьшимъ
  gramm: sg,n,ins,comp,brev
 -flex: <0>.ьшю//<0>.аишю//<0>.еьшу//<0>.аишу//<0>.ѣьшу//<0>.ьшу//<0>.еьшю//<0>.ѣьшю
  gramm: sg,m,dat,comp,brev
 -flex: <0>.еьша//<0>.ѣьша//<0>.аиша//<0>.ьша
  gramm: sg,m,acc,comp,brev,anim
 -flex: <0>.има
  gramm: du,m,ins
 -flex: <0>.еьша//<0>.ѣьша//<0>.аиша//<0>.ьша
  gramm: du,m,nom,comp,brev
 -flex: <0>.аишемъ//<0>.ѣьшемъ//<0>.ьшемъ//<0>.еьшемъ
  gramm: sg,n,loc,comp
 -flex: <0>.ѣьши//<0>.еьши//<0>.ьши//<0>.аиши
  gramm: du,n,acc,comp,brev
 -flex: <0>.ѣьшема//<0>.ьшема//<0>.еьшема//<0>.ьшима//<0>.аишема//<0>.еьшима//<0>.аишима//<0>.ѣьшима
  gramm: du,n,dat,comp,brev
 -flex: <0>.еьша//<0>.ѣьша//<0>.аиша//<0>.ьша
  gramm: sg,m,gen,comp,brev
 -flex: <0>.ее//<0>.иа//<0>.ия//<0>.ѣѣ
  gramm: pl,f,nom
 -flex: <0>.ю
  gramm: du,n,gen,brev
 -flex: <0>.е
  gramm: sg,n,nom,brev
 -flex: <0>.ею
  gramm: sg,f,ins
 -flex: <0>.ею//<0>.юю
  gramm: du,f,gen
 -flex: <0>.ихъ
  gramm: pl,n,gen
 -flex: <0>.ьшыа//<0>.еьшыа//<0>.еьшыя//<0>.ѣьшыа//<0>.ѣьшѣѣ//<0>.аишыя//<0>.аишее//<0>.аишыа//<0>.ьшее//<0>.ьшыя//<0>.ьшѣѣ//<0>.аишѣѣ//<0>.ѣьшыя//<0>.еьшее
  gramm: pl,f,nom,comp
 -flex: <0>.я
  gramm: du,m,acc,brev
 -flex: <0>.ему
  gramm: sg,n,dat
 -flex: <0>.еьшяма//<0>.аишяма//<0>.ьшяма//<0>.ьшима//<0>.еьшима//<0>.ѣьшяма//<0>.аишима//<0>.ѣьшима
  gramm: du,f,dat,comp,brev
 -flex: <0>.ѣьшему//<0>.ьшему//<0>.еьшему//<0>.аишему
  gramm: sg,n,dat,comp
 -flex: <0>.ьшю//<0>.аишю//<0>.еьшу//<0>.аишу//<0>.ѣьшу//<0>.ьшу//<0>.еьшю//<0>.ѣьшю
  gramm: du,n,loc,comp,brev
 -flex: <0>.ею//<0>.юю
  gramm: du,n,gen
 -flex: <0>.аишихъ//<0>.еьшихъ//<0>.ѣьшихъ//<0>.еьшяхъ//<0>.ьшяхъ//<0>.аишяхъ//<0>.ѣьшяхъ//<0>.ьшихъ
  gramm: pl,f,loc,comp,brev
 -flex: <0>.еьшa//<0>.ѣьшa//<0>.ьшa//<0>.аишa
  gramm: pl,n,nom,comp,brev
 -flex: <0>.еьшии//<0>.ьшии//<0>.ѣьшии//<0>.аишии
  gramm: du,n,nom,comp
 -flex: <0>.ими
  gramm: pl,m,ins
 -flex: <0>.има//<0>.яма
  gramm: du,f,dat,brev
 -flex: <0>.ево//<0>.его//<0>.яго
  gramm: sg,m,gen
 -flex: <0>.аишихъ//<0>.еьшихъ//<0>.ѣьшихъ//<0>.ьшихъ
  gramm: pl,m,gen,comp
 -flex: <0>.ево//<0>.его//<0>.яго
  gramm: sg,m,acc,anim
 -flex: <0>.има
  gramm: du,f,dat
 -flex: <0>.имъ
  gramm: pl,n,dat
 -flex: <0>.я
  gramm: sg,n,gen,brev
 -flex: <0>.ьшымъ//<0>.ѣьшимъ//<0>.еьшимъ//<0>.еьшымъ//<0>.ѣьшымъ//<0>.аишымъ//<0>.аишимъ//<0>.ьшимъ
  gramm: pl,m,dat,comp
 -flex: <0>.имъ//<0>.имь
  gramm: sg,n,ins
 -flex: <0>.ьшю//<0>.аишю//<0>.еьшу//<0>.аишу//<0>.ѣьшу//<0>.ьшу//<0>.еьшю//<0>.ѣьшю
  gramm: du,f,loc,comp,brev
 -flex: <0>.и
  gramm: du,n,nom,brev
 -flex: <0>.яя
  gramm: pl,n,acc
 -flex: <0>.ии
  gramm: du,f,acc
 -flex: <0>.има
  gramm: du,m,dat
 -flex: <0>.ьшѣ//<0>.ѣьшѣ//<0>.еьши//<0>.ѣьши//<0>.еьше//<0>.аише//<0>.аишѣ//<0>.ьше//<0>.ьши//<0>.аиши
  gramm: sg,f,gen,comp,brev
 -flex: <0>.има
  gramm: du,n,ins
 -flex: <0>.и
  gramm: du,f,nom,brev
 -flex: <0>.ее//<0>.иа//<0>.ия//<0>.ѣѣ
  gramm: pl,m,acc
 -flex: <0>.аишихъ//<0>.еьшихъ//<0>.ѣьшихъ//<0>.ьшихъ
  gramm: pl,f,gen,comp
 -flex: <0>.ю
  gramm: sg,m,dat,brev
 -flex: <0>.аишая//<0>.аишяа//<0>.аишяя//<0>.ѣьшяя//<0>.ьшаа//<0>.аишаа//<0>.еьшяя//<0>.ьшяя//<0>.еьшая//<0>.ѣьшяа//<0>.ьшая//<0>.ѣьшаа//<0>.еьшяа//<0>.еьшаа//<0>.ѣьшая
  gramm: pl,n,acc,comp
 -flex: <0>.еьшии//<0>.ьшии//<0>.ѣьшии//<0>.аишии
  gramm: du,f,acc,comp
 -flex: <0>.аишею//<0>.ьшую//<0>.ѣьшую//<0>.еьшую//<0>.еьшею//<0>.ьшею//<0>.аишую//<0>.ѣьшею
  gramm: du,n,loc,comp
 -flex: <0>.аишихъ//<0>.еьшихъ//<0>.ѣьшихъ//<0>.ьшихъ
  gramm: pl,n,gen,comp
 -flex: <0>.ѣьшими//<0>.еьшими//<0>.ьшими//<0>.аишими
  gramm: pl,f,ins,comp
 -flex: <0>.еьша//<0>.ѣьша//<0>.аиша//<0>.ьша
  gramm: du,m,acc,comp,brev
 -flex: <0>.ѣьшею//<0>.аишею//<0>.еьшею//<0>.ьшею
  gramm: sg,f,ins,comp,brev
 -flex: <0>.ьшю//<0>.аишю//<0>.еьшу//<0>.аишу//<0>.ѣьшу//<0>.ьшу//<0>.еьшю//<0>.ѣьшю
  gramm: du,m,acc,comp,brev,anim
 -flex: <0>.е//<0>.ѣ//<0>.и
  gramm: sg,f,gen,brev
 -flex: <0>.еьша//<0>.ѣьша//<0>.аиша//<0>.ьша
  gramm: sg,f,nom,comp,brev
 -flex: <0>.ьшима//<0>.ѣьшима//<0>.аишима//<0>.еьшима
  gramm: du,n,ins,comp
 -flex: <0>.еи//<0>.ей
  gramm: sg,f,dat
 -flex: <0>.ьшю//<0>.аишю//<0>.еьшу//<0>.аишу//<0>.ѣьшу//<0>.ьшу//<0>.еьшю//<0>.ѣьшю
  gramm: du,m,gen,comp,brev
 -flex: <0>.ѣьши//<0>.еьши//<0>.ьши//<0>.аиши
  gramm: du,n,nom,comp,brev
 -flex: <0>.имъ
  gramm: pl,m,dat
 -flex: <0>.еи//<0>.ѣи
  gramm: sg,m,nom,comp,brev
 -flex: <0>.ее//<0>.ѣе
  gramm: sg,n,nom,comp,brev
 -flex: <0>.има//<0>.ема
  gramm: du,m,ins,brev
 -flex: <0>.ю
  gramm: du,f,gen,brev
 -flex: <0>.еьшии//<0>.ьшии//<0>.ѣьшии//<0>.аишии
  gramm: pl,m,nom,comp
 -flex: <0>.аишею//<0>.ьшую//<0>.ѣьшую//<0>.еьшую//<0>.еьшею//<0>.ьшею//<0>.аишую//<0>.ѣьшею
  gramm: du,f,gen,comp
 -flex: <0>.имъ//<0>.имь
  gramm: sg,m,ins
 -flex: <0>.ьшаго//<0>.аишаго//<0>.ѣьшого//<0>.еьшого//<0>.еьшего//<0>.ьшого//<0>.еьшево//<0>.ьшово//<0>.ѣьшово//<0>.еьшово//<0>.аишово//<0>.еьшаго//<0>.аишего//<0>.аишого//<0>.ѣьшего//<0>.ьшево//<0>.ьшего//<0>.ѣьшаго//<0>.ѣьшево
  gramm: sg,m,gen,comp
 -flex: <0>.ьшима//<0>.ѣьшима//<0>.аишима//<0>.еьшима
  gramm: du,f,dat,comp
 -flex: <0>.ими
  gramm: pl,f,ins
 -flex: <0>.ьшѣ//<0>.ѣьшѣ//<0>.еьши//<0>.ѣьши//<0>.еьше//<0>.аише//<0>.аишѣ//<0>.ьше//<0>.ьши//<0>.аиши
  gramm: pl,f,acc,comp,brev
 -flex: <0>.ий//<0>.ии
  gramm: sg,m,acc
 -flex: <0>.аишемъ//<0>.ьшымъ//<0>.ьшемъ//<0>.еьшымъ//<0>.ѣьшымъ//<0>.ѣьшемъ//<0>.аишымъ//<0>.еьшемъ
  gramm: pl,n,dat,comp,brev
 -flex: <0>.ѣьши//<0>.еьши//<0>.ьши//<0>.аиши
  gramm: sg,m,loc,comp,brev
 -flex: <0>.ее
  gramm: sg,n,nom
 -flex: <0>.ьшымъ//<0>.ѣьшимъ//<0>.еьшимъ//<0>.еьшымъ//<0>.ѣьшымъ//<0>.аишымъ//<0>.аишимъ//<0>.ьшимъ
  gramm: pl,n,dat,comp
 -flex: <0>.еи//<0>.ѣи
  gramm: sg,n,acc,comp
 -flex: <0>.е//<0>.ѣ//<0>.и
  gramm: pl,f,acc,brev
 -flex: <0>.ю
  gramm: du,m,gen,brev
 -flex: <0>.и
  gramm: sg,f,loc,brev
 -flex: <0>.ьшю//<0>.аишю//<0>.еьшу//<0>.аишу//<0>.ѣьшу//<0>.ьшу//<0>.еьшю//<0>.ѣьшю
  gramm: du,m,loc,comp,brev
 -flex: <0>.еьша//<0>.ѣьша//<0>.аиша//<0>.ьша
  gramm: sg,n,gen,comp,brev
 -flex: <0>.еи//<0>.ей
  gramm: sg,f,loc
 -flex: <0>.ии
  gramm: pl,m,nom
 -flex: <0>.ѣьшимъ//<0>.ьшимь//<0>.еьшимъ//<0>.ѣьшимь//<0>.еьшимь//<0>.аишимь//<0>.аишимъ//<0>.ьшимъ
  gramm: sg,m,ins,comp
 -flex: <0>.ьшыа//<0>.еьшыа//<0>.еьшыя//<0>.ѣьшыа//<0>.ѣьшѣѣ//<0>.аишыя//<0>.аишее//<0>.аишыа//<0>.ьшее//<0>.ьшыя//<0>.ьшѣѣ//<0>.аишѣѣ//<0>.ѣьшыя//<0>.еьшее
  gramm: pl,m,acc,comp
 -flex: <0>.яя
  gramm: sg,f,nom
 -flex: <0>.и
  gramm: du,f,acc,brev
 -flex: <0>.аишемъ//<0>.ьшымъ//<0>.ьшемъ//<0>.еьшымъ//<0>.ѣьшымъ//<0>.ѣьшемъ//<0>.аишымъ//<0>.еьшемъ
  gramm: pl,m,dat,comp,brev
 -flex: <0>.аишею//<0>.ьшую//<0>.ѣьшую//<0>.еьшую//<0>.еьшею//<0>.ьшею//<0>.аишую//<0>.ѣьшею
  gramm: du,m,acc,comp,anim
 -flex: <0>.ьшымъ//<0>.ѣьшимъ//<0>.еьшимъ//<0>.еьшымъ//<0>.ѣьшымъ//<0>.аишымъ//<0>.аишимъ//<0>.ьшимъ
  gramm: pl,f,dat,comp
 -flex: <0>.ьшѣ//<0>.еьшa//<0>.ѣьшѣ//<0>.ѣьшa//<0>.аише//<0>.аишѣ//<0>.ьшa//<0>.ьше//<0>.еьше//<0>.аишa
  gramm: pl,n,acc,comp,brev
 -flex: <0>.ѣьшема//<0>.ьшема//<0>.еьшема//<0>.ьшима//<0>.аишема//<0>.еьшима//<0>.аишима//<0>.ѣьшима
  gramm: du,n,ins,comp,brev
 -flex: <0>.я
  gramm: pl,n,nom,brev
 -flex: <0>.ьшымъ//<0>.ьшямъ//<0>.аишямъ//<0>.еьшямъ//<0>.еьшымъ//<0>.ѣьшымъ//<0>.аишымъ//<0>.ѣьшямъ
  gramm: pl,f,dat,comp,brev
 -flex: <0>.ьшима//<0>.ѣьшима//<0>.аишима//<0>.еьшима
  gramm: du,m,dat,comp
 -flex: <0>.я
  gramm: sg,m,acc,brev,anim
 -flex: <0>.има//<0>.яма
  gramm: du,f,ins,brev
 -flex: <0>.е
  gramm: sg,n,acc,brev
 -flex: <0>.ее//<0>.иа//<0>.ия//<0>.еѣ
  gramm: sg,f,gen
 -flex: <0>.я//<0>.е//<0>.ѣ
  gramm: pl,n,acc,brev
 -flex: <0>.яя
  gramm: du,m,acc
 -flex: <0>.ьшю//<0>.аишю//<0>.еьшу//<0>.аишу//<0>.ѣьшу//<0>.ьшу//<0>.еьшю//<0>.ѣьшю
  gramm: du,f,gen,comp,brev
 -flex: <0>.ьшь//<0>.аишихъ//<0>.ѣьшь//<0>.ѣьшихъ//<0>.аишь//<0>.еьшь//<0>.еьшихъ//<0>.ьшихъ
  gramm: pl,n,gen,comp,brev
 -flex: <0>.има
  gramm: du,n,dat
 -flex: <0>.ею//<0>.юю
  gramm: du,n,loc
 -flex: <0>.ю
  gramm: sg,n,dat,brev
 -flex: <0>.еьшюю//<0>.ьшую//<0>.ѣьшую//<0>.еьшую//<0>.ѣьшюю//<0>.аишюю//<0>.ьшюю//<0>.аишую
  gramm: sg,f,acc,comp
 -flex: <0>.ему
  gramm: sg,m,dat
 -flex: <0>.ьшима//<0>.ѣьшима//<0>.аишима//<0>.еьшима
  gramm: du,f,ins,comp
 -flex: <0>.ѣьши//<0>.еьши//<0>.ьши//<0>.аиши
  gramm: du,f,acc,comp,brev
 -flex: <0>.ьшю//<0>.аишю//<0>.еьшу//<0>.аишу//<0>.ѣьшу//<0>.ьшу//<0>.еьшю//<0>.ѣьшю
  gramm: sg,f,acc,comp,brev
 -flex: <0>.еьшеи//<0>.аишей//<0>.еьшей//<0>.аишеи//<0>.ьшей//<0>.ѣьшей//<0>.ѣьшеи//<0>.ьшеи
  gramm: sg,f,loc,comp
 -flex: <0>.ѣьшими//<0>.еьшими//<0>.ьшими//<0>.аишими
  gramm: pl,n,ins,comp
 -flex: <0>.яя
  gramm: du,m,nom
 -flex: <0>.ю
  gramm: du,m,loc,brev
 -flex: <0>.аишая//<0>.аишяа//<0>.аишяя//<0>.ѣьшяя//<0>.ьшаа//<0>.аишаа//<0>.еьшяя//<0>.ьшяя//<0>.еьшая//<0>.ѣьшяа//<0>.ьшая//<0>.ѣьшаа//<0>.еьшяа//<0>.еьшаа//<0>.ѣьшая
  gramm: du,m,acc,comp
 -flex: <0>.ѣьши//<0>.еьши//<0>.ьши//<0>.аиши
  gramm: pl,m,nom,comp,brev
 -flex: <0>.ии
  gramm: du,n,acc
 -flex: <0>.еьшяма//<0>.аишяма//<0>.ьшяма//<0>.ьшима//<0>.еьшима//<0>.ѣьшяма//<0>.аишима//<0>.ѣьшима
  gramm: du,f,ins,comp,brev
 -flex: <0>.аишихъ//<0>.еьшихъ//<0>.ѣьшихъ//<0>.ьшихъ
  gramm: pl,f,loc,comp
 -flex: <0>.аишемъ//<0>.ьшемь//<0>.ьшемъ//<0>.ѣьшимъ//<0>.еьшимъ//<0>.еьшемь//<0>.ѣьшемь//<0>.ѣьшемъ//<0>.аишемь//<0>.еьшемъ//<0>.аишимъ//<0>.ьшимъ
  gramm: sg,m,ins,comp,brev
 -flex: <0>.еи//<0>.ѣи
  gramm: sg,m,nom,comp
 -flex: <0>.ьшима//<0>.ѣьшима//<0>.аишима//<0>.еьшима
  gramm: du,n,dat,comp
 -flex: <0>.ево//<0>.его//<0>.яго
  gramm: sg,n,gen
 -flex: <0>.ии
  gramm: du,f,nom
 -flex: <0>.яя
  gramm: pl,n,nom
 -flex: <0>.ьшь//<0>.аишихъ//<0>.ѣьшь//<0>.ѣьшихъ//<0>.аишь//<0>.еьшь//<0>.еьшихъ//<0>.ьшихъ
  gramm: pl,m,gen,comp,brev
 -flex: <0>.аишею//<0>.ьшую//<0>.ѣьшую//<0>.еьшую//<0>.еьшею//<0>.ьшею//<0>.аишую//<0>.ѣьшею
  gramm: du,m,gen,comp
 -flex: <0>.ихъ
  gramm: pl,m,gen
 -flex: <0>.ее//<0>.иа//<0>.ия//<0>.ѣѣ
  gramm: pl,f,acc
 -flex: <0>.ьшыа//<0>.еьшыа//<0>.еьшыя//<0>.ѣьшыа//<0>.ѣьшѣѣ//<0>.аишыя//<0>.аишее//<0>.аишыа//<0>.ьшее//<0>.ьшыя//<0>.ьшѣѣ//<0>.аишѣѣ//<0>.ѣьшыя//<0>.еьшее
  gramm: pl,f,acc,comp
 -flex: <0>.ею//<0>.юю
  gramm: du,m,gen
 -flex: <0>.ѣьшема//<0>.ьшема//<0>.еьшема//<0>.ьшима//<0>.аишема//<0>.еьшима//<0>.аишима//<0>.ѣьшима
  gramm: du,m,ins,comp,brev
 -flex: <0>.ихъ
  gramm: pl,f,gen
 -flex: <0>.ѣьшими//<0>.еьшими//<0>.ьшими//<0>.аишими
  gramm: pl,m,ins,comp
 -flex: <0>.ю
  gramm: du,f,loc,brev
 -flex: <0>.и
  gramm: sg,n,loc,brev
 -flex: <0>.ий//<0>.ии
  gramm: sg,m,nom
 -flex: <0>.аишею//<0>.ьшую//<0>.ѣьшую//<0>.еьшую//<0>.еьшею//<0>.ьшею//<0>.аишую//<0>.ѣьшею
  gramm: du,m,loc,comp
 -flex: <0>.ѣьши//<0>.еьши//<0>.ьши//<0>.аиши
  gramm: sg,f,dat,comp,brev
 -flex: <0>.аишею//<0>.ьшую//<0>.ѣьшую//<0>.еьшую//<0>.еьшею//<0>.ьшею//<0>.аишую//<0>.ѣьшею
  gramm: du,n,gen,comp
 -flex: <0>.ихъ
  gramm: pl,m,loc
 -flex: <0>.ьшаго//<0>.аишаго//<0>.ѣьшого//<0>.еьшого//<0>.еьшего//<0>.ьшого//<0>.еьшево//<0>.ьшово//<0>.ѣьшово//<0>.еьшово//<0>.аишово//<0>.еьшаго//<0>.аишего//<0>.аишого//<0>.ѣьшего//<0>.ьшево//<0>.ьшего//<0>.ѣьшаго//<0>.ѣьшево
  gramm: sg,n,gen,comp
 -flex: <0>.и
  gramm: du,n,acc,brev
 -flex: <0>.еьшими//<0>.ѣьшими//<0>.еьши//<0>.ѣьши//<0>.аишими//<0>.ьшими//<0>.ьши//<0>.аиши
  gramm: pl,n,ins,comp,brev
 -flex: <0>.аишая//<0>.аишяа//<0>.аишяя//<0>.ѣьшяя//<0>.ьшаа//<0>.аишаа//<0>.еьшяя//<0>.ьшяя//<0>.еьшая//<0>.ѣьшяа//<0>.ьшая//<0>.ѣьшаа//<0>.еьшяа//<0>.еьшаа//<0>.ѣьшая
  gramm: du,m,nom,comp
 -flex: <0>.ьшю//<0>.аишю//<0>.еьшу//<0>.аишу//<0>.ѣьшу//<0>.ьшу//<0>.еьшю//<0>.ѣьшю
  gramm: du,n,gen,comp,brev
 -flex: <0>.емь//<0>.емъ
  gramm: sg,m,loc
 -flex: <0>.е//<0>.ѣ//<0>.и
  gramm: pl,f,nom,brev
 -flex: <0>.я
  gramm: sg,f,nom,brev
 -flex: <0>.имъ
  gramm: pl,f,dat
 -flex: <0>.ѣьшимъ//<0>.ьшимь//<0>.еьшимъ//<0>.ѣьшимь//<0>.еьшимь//<0>.аишимь//<0>.аишимъ//<0>.ьшимъ
  gramm: sg,n,ins,comp
 -flex: <0>.ьшю//<0>.аишю//<0>.еьшу//<0>.аишу//<0>.ѣьшу//<0>.ьшу//<0>.еьшю//<0>.ѣьшю
  gramm: sg,n,dat,comp,brev
 -flex: <0>.я
  gramm: sg,m,gen,brev
 -flex: <0>.е//<0>.ѣ//<0>.и
  gramm: pl,m,acc,brev
 -flex: <0>.аишемъ//<0>.ѣьшемъ//<0>.ьшемъ//<0>.еьшемъ
  gramm: sg,m,loc,comp
 -flex: <0>.ѣьшями//<0>.еьшими//<0>.ѣьшими//<0>.еьши//<0>.ьшями//<0>.ѣьши//<0>.аишями//<0>.ьшими//<0>.еьшями//<0>.аиши//<0>.ьши//<0>.аишими
  gramm: pl,f,ins,comp,brev
 -flex: <0>.ѣьши//<0>.еьши//<0>.ьши//<0>.аиши
  gramm: sg,f,loc,comp,brev
-paradigm: A1i
 -flex: <0>.еьшии//<0>.ьшии//<0>.ѣьшии//<0>.аишии
  gramm: du,n,acc,comp
 -flex: <0>.ее//<0>.ѣе
  gramm: sg,n,nom,comp
 -flex: <0>.ю
  gramm: du,n,loc,brev
 -flex: <0>.ьшаго//<0>.аишаго//<0>.ѣьшого//<0>.еьшого//<0>.еьшего//<0>.ьшого//<0>.еьшево//<0>.ьшово//<0>.ѣьшово//<0>.еьшово//<0>.аишово//<0>.еьшаго//<0>.аишего//<0>.аишого//<0>.ѣьшего//<0>.ьшево//<0>.ьшего//<0>.ѣьшаго//<0>.ѣьшево
  gramm: sg,m,acc,comp,anim
 -flex: <0>.ьшѣ//<0>.ѣьшѣ//<0>.еьши//<0>.ѣьши//<0>.еьше//<0>.аише//<0>.аишѣ//<0>.ьше//<0>.ьши//<0>.аиши
  gramm: pl,m,acc,comp,brev
 -flex: <0>.ѣьши//<0>.еьши//<0>.ьши//<0>.аиши
  gramm: sg,n,loc,comp,brev
 -flex: <0>.ѣьшему//<0>.ьшему//<0>.еьшему//<0>.аишему
  gramm: sg,m,dat,comp
 -flex: <0>.ее//<0>.ѣе
  gramm: sg,n,acc,comp
 -flex: <0>.ее//<0>.ѣе
  gramm: sg,n,acc,comp,brev
 -flex: <0>.ю
  gramm: du,m,acc,brev,anim
 -flex: <0>.аишею//<0>.ьшую//<0>.ѣьшую//<0>.еьшую//<0>.еьшею//<0>.ьшею//<0>.аишую//<0>.ѣьшею
  gramm: du,f,loc,comp
 -flex: <0>.аишихъ//<0>.еьшихъ//<0>.ѣьшихъ//<0>.ьшихъ
  gramm: pl,m,loc,comp,brev
 -flex: <0>.има//<0>.ема
  gramm: du,m,dat,brev
 -flex: <0>.аишихъ//<0>.еьшихъ//<0>.ѣьшихъ//<0>.еьшяхъ//<0>.ьшяхъ//<0>.аишяхъ//<0>.ѣьшяхъ//<0>.ьшихъ
  gramm: pl,n,loc,comp,brev
 -flex: <0>.и
  gramm: pl,m,nom,brev
 -flex: <0>.ихъ
  gramm: pl,f,loc
 -flex: <0>.има//<0>.ема
  gramm: du,n,dat,brev
 -flex: <0>.и//<0>.емъ
  gramm: sg,m,loc,brev
 -flex: <0>.аишихъ//<0>.еьшихъ//<0>.ѣьшихъ//<0>.ьшихъ
  gramm: pl,m,loc,comp
 -flex: <0>.ихъ
  gramm: pl,n,loc
 -flex: <0>.ьшѣ//<0>.ѣьшѣ//<0>.еьши//<0>.ѣьши//<0>.еьше//<0>.аише//<0>.аишѣ//<0>.ьше//<0>.ьши//<0>.аиши
  gramm: pl,f,nom,comp,brev
 -flex: <0>.еьшеи//<0>.аишей//<0>.еьшей//<0>.аишеи//<0>.ьшей//<0>.ѣьшей//<0>.ѣьшеи//<0>.ьшеи
  gramm: sg,f,dat,comp
 -flex: <0>.ьшеѣ//<0>.ьшиа//<0>.еьшиа//<0>.аишиа//<0>.аишее//<0>.ьшия//<0>.аишия//<0>.ѣьшеѣ//<0>.ьшее//<0>.ѣьшия//<0>.еьшия//<0>.аишеѣ//<0>.еьшее//<0>.ѣьшиа
  gramm: sg,f,gen,comp
 -flex: <0>.ьшима//<0>.ѣьшима//<0>.аишима//<0>.еьшима
  gramm: du,m,ins,comp
 -flex: <0>.ю
  gramm: sg,f,acc,brev
 -flex: <0>.ьшь//<0>.аишихъ//<0>.ѣьшь//<0>.ѣьшихъ//<0>.аишь//<0>.еьшь//<0>.еьшихъ//<0>.ьшихъ
  gramm: pl,f,gen,comp,brev
 -flex: <0>.ѣьшема//<0>.ьшема//<0>.еьшема//<0>.ьшима//<0>.аишема//<0>.еьшима//<0>.аишима//<0>.ѣьшима
  gramm: du,m,dat,comp,brev
 -flex: <0>.еьшии//<0>.ьшии//<0>.ѣьшии//<0>.аишии
  gramm: du,f,nom,comp
 -flex: <0>.аишая//<0>.аишяа//<0>.аишяя//<0>.ѣьшяя//<0>.ьшаа//<0>.аишаа//<0>.еьшяя//<0>.ьшяя//<0>.еьшая//<0>.ѣьшяа//<0>.ьшая//<0>.ѣьшаа//<0>.еьшяа//<0>.еьшаа//<0>.ѣьшая
  gramm: pl,n,nom,comp
 -flex: <0>.има//<0>.ема
  gramm: du,n,ins,brev
 -flex: <0>.й
  gramm: sg,m,nom,brev
 -flex: <0>.ѣьшею//<0>.аишею//<0>.еьшею//<0>.ьшею
  gramm: sg,f,ins,comp
 -flex: <0>.има
  gramm: du,f,ins
 -flex: <0>.ими
  gramm: pl,n,ins
 -flex: <0>.я
  gramm: du,m,nom,brev
 -flex: <0>.аишая//<0>.аишаа//<0>.еьшая//<0>.ьшая//<0>.ѣьшаа//<0>.еьшаа//<0>.ѣьшая
  gramm: sg,f,nom,comp
 -flex: <0>.емь//<0>.емъ
  gramm: sg,n,loc
 -flex: <0>.и
  gramm: sg,f,dat,brev
 -flex: <0>.й
  gramm: sg,m,acc,brev
 -flex: <0>.аишихъ//<0>.еьшихъ//<0>.ѣьшихъ//<0>.ьшихъ
  gramm: pl,n,loc,comp
 -flex: <0>.еи//<0>.ѣи
  gramm: sg,n,acc,comp,brev
 -flex: <0>.ѣьши//<0>.еьши//<0>.ьши//<0>.аиши
  gramm: du,f,nom,comp,brev
 -flex: <0>.еьшими//<0>.ѣьшими//<0>.еьши//<0>.ѣьши//<0>.аишими//<0>.ьшими//<0>.ьши//<0>.аиши
  gramm: pl,m,ins,comp,brev
 -flex: <0>.аишемъ//<0>.ьшемь//<0>.ьшемъ//<0>.ѣьшимъ//<0>.еьшимъ//<0>.еьшемь//<0>.ѣьшемь//<0>.ѣьшемъ//<0>.аишемь//<0>.еьшемъ//<0>.аишимъ//<0>.ьшимъ
  gramm: sg,n,ins,comp,brev
 -flex: <0>.ьшю//<0>.аишю//<0>.еьшу//<0>.аишу//<0>.ѣьшу//<0>.ьшу//<0>.еьшю//<0>.ѣьшю
  gramm: sg,m,dat,comp,brev
 -flex: <0>.еьша//<0>.ѣьша//<0>.аиша//<0>.ьша
  gramm: sg,m,acc,comp,brev,anim
 -flex: <0>.има
  gramm: du,m,ins
 -flex: <0>.еьша//<0>.ѣьша//<0>.аиша//<0>.ьша
  gramm: du,m,nom,comp,brev
 -flex: <0>.аишемъ//<0>.ѣьшемъ//<0>.ьшемъ//<0>.еьшемъ
  gramm: sg,n,loc,comp
 -flex: <0>.ѣьши//<0>.еьши//<0>.ьши//<0>.аиши
  gramm: du,n,acc,comp,brev
 -flex: <0>.ѣьшема//<0>.ьшема//<0>.еьшема//<0>.ьшима//<0>.аишема//<0>.еьшима//<0>.аишима//<0>.ѣьшима
  gramm: du,n,dat,comp,brev
 -flex: <0>.еьша//<0>.ѣьша//<0>.аиша//<0>.ьша
  gramm: sg,m,gen,comp,brev
 -flex: <0>.ю
  gramm: du,n,gen,brev
 -flex: <0>.е
  gramm: sg,n,nom,brev
 -flex: <0>.ею
  gramm: sg,f,ins
 -flex: <0>.ихъ
  gramm: pl,n,gen
 -flex: <0>.ьшыа//<0>.еьшыа//<0>.еьшыя//<0>.ѣьшыа//<0>.ѣьшѣѣ//<0>.аишыя//<0>.аишее//<0>.аишыа//<0>.ьшее//<0>.ьшыя//<0>.ьшѣѣ//<0>.аишѣѣ//<0>.ѣьшыя//<0>.еьшее
  gramm: pl,f,nom,comp
 -flex: <0>.я
  gramm: du,m,acc,brev
 -flex: <0>.ему
  gramm: sg,n,dat
 -flex: <0>.еьшяма//<0>.аишяма//<0>.ьшяма//<0>.ьшима//<0>.еьшима//<0>.ѣьшяма//<0>.аишима//<0>.ѣьшима
  gramm: du,f,dat,comp,brev
 -flex: <0>.ѣьшему//<0>.ьшему//<0>.еьшему//<0>.аишему
  gramm: sg,n,dat,comp
 -flex: <0>.ьшю//<0>.аишю//<0>.еьшу//<0>.аишу//<0>.ѣьшу//<0>.ьшу//<0>.еьшю//<0>.ѣьшю
  gramm: du,n,loc,comp,brev
 -flex: <0>.аишихъ//<0>.еьшихъ//<0>.ѣьшихъ//<0>.еьшяхъ//<0>.ьшяхъ//<0>.аишяхъ//<0>.ѣьшяхъ//<0>.ьшихъ
  gramm: pl,f,loc,comp,brev
 -flex: <0>.еьшa//<0>.ѣьшa//<0>.ьшa//<0>.аишa
  gramm: pl,n,nom,comp,brev
 -flex: <0>.еьшии//<0>.ьшии//<0>.ѣьшии//<0>.аишии
  gramm: du,n,nom,comp
 -flex: <0>.ими
  gramm: pl,m,ins
 -flex: <0>.има//<0>.яма
  gramm: du,f,dat,brev
 -flex: <0>.ево//<0>.его//<0>.яго
  gramm: sg,m,gen
 -flex: <0>.аишихъ//<0>.еьшихъ//<0>.ѣьшихъ//<0>.ьшихъ
  gramm: pl,m,gen,comp
 -flex: <0>.ево//<0>.его//<0>.яго
  gramm: sg,m,acc,anim
 -flex: <0>.има
  gramm: du,f,dat
 -flex: <0>.имъ
  gramm: pl,n,dat
 -flex: <0>.я
  gramm: sg,n,gen,brev
 -flex: <0>.ьшымъ//<0>.ѣьшимъ//<0>.еьшимъ//<0>.еьшымъ//<0>.ѣьшымъ//<0>.аишымъ//<0>.аишимъ//<0>.ьшимъ
  gramm: pl,m,dat,comp
 -flex: <0>.имъ//<0>.имь
  gramm: sg,n,ins
 -flex: <0>.ьшю//<0>.аишю//<0>.еьшу//<0>.аишу//<0>.ѣьшу//<0>.ьшу//<0>.еьшю//<0>.ѣьшю
  gramm: du,f,loc,comp,brev
 -flex: <0>.и
  gramm: du,n,nom,brev
 -flex: <0>.има
  gramm: du,m,dat
 -flex: <0>.ьшѣ//<0>.ѣьшѣ//<0>.еьши//<0>.ѣьши//<0>.еьше//<0>.аише//<0>.аишѣ//<0>.ьше//<0>.ьши//<0>.аиши
  gramm: sg,f,gen,comp,brev
 -flex: <0>.има
  gramm: du,n,ins
 -flex: <0>.и
  gramm: du,f,nom,brev
 -flex: <0>.аишихъ//<0>.еьшихъ//<0>.ѣьшихъ//<0>.ьшихъ
  gramm: pl,f,gen,comp
 -flex: <0>.ю
  gramm: sg,m,dat,brev
 -flex: <0>.аишая//<0>.аишяа//<0>.аишяя//<0>.ѣьшяя//<0>.ьшаа//<0>.аишаа//<0>.еьшяя//<0>.ьшяя//<0>.еьшая//<0>.ѣьшяа//<0>.ьшая//<0>.ѣьшаа//<0>.еьшяа//<0>.еьшаа//<0>.ѣьшая
  gramm: pl,n,acc,comp
 -flex: <0>.еьшии//<0>.ьшии//<0>.ѣьшии//<0>.аишии
  gramm: du,f,acc,comp
 -flex: <0>.аишею//<0>.ьшую//<0>.ѣьшую//<0>.еьшую//<0>.еьшею//<0>.ьшею//<0>.аишую//<0>.ѣьшею
  gramm: du,n,loc,comp
 -flex: <0>.аишихъ//<0>.еьшихъ//<0>.ѣьшихъ//<0>.ьшихъ
  gramm: pl,n,gen,comp
 -flex: <0>.ѣьшими//<0>.еьшими//<0>.ьшими//<0>.аишими
  gramm: pl,f,ins,comp
 -flex: <0>.еьша//<0>.ѣьша//<0>.аиша//<0>.ьша
  gramm: du,m,acc,comp,brev
 -flex: <0>.ѣьшею//<0>.аишею//<0>.еьшею//<0>.ьшею
  gramm: sg,f,ins,comp,brev
 -flex: <0>.ьшю//<0>.аишю//<0>.еьшу//<0>.аишу//<0>.ѣьшу//<0>.ьшу//<0>.еьшю//<0>.ѣьшю
  gramm: du,m,acc,comp,brev,anim
 -flex: <0>.я
  gramm: sg,f,gen,brev
 -flex: <0>.еьша//<0>.ѣьша//<0>.аиша//<0>.ьша
  gramm: sg,f,nom,comp,brev
 -flex: <0>.ьшима//<0>.ѣьшима//<0>.аишима//<0>.еьшима
  gramm: du,n,ins,comp
 -flex: <0>.еи//<0>.ей
  gramm: sg,f,dat
 -flex: <0>.ьшю//<0>.аишю//<0>.еьшу//<0>.аишу//<0>.ѣьшу//<0>.ьшу//<0>.еьшю//<0>.ѣьшю
  gramm: du,m,gen,comp,brev
 -flex: <0>.ѣьши//<0>.еьши//<0>.ьши//<0>.аиши
  gramm: du,n,nom,comp,brev
 -flex: <0>.имъ
  gramm: pl,m,dat
 -flex: <0>.еи//<0>.ѣи
  gramm: sg,m,nom,comp,brev
 -flex: <0>.ее//<0>.ѣе
  gramm: sg,n,nom,comp,brev
 -flex: <0>.има//<0>.ема
  gramm: du,m,ins,brev
 -flex: <0>.ю
  gramm: du,f,gen,brev
 -flex: <0>.еьшии//<0>.ьшии//<0>.ѣьшии//<0>.аишии
  gramm: pl,m,nom,comp
 -flex: <0>.аишею//<0>.ьшую//<0>.ѣьшую//<0>.еьшую//<0>.еьшею//<0>.ьшею//<0>.аишую//<0>.ѣьшею
  gramm: du,f,gen,comp
 -flex: <0>.имъ//<0>.имь
  gramm: sg,m,ins
 -flex: <0>.ьшаго//<0>.аишаго//<0>.ѣьшого//<0>.еьшого//<0>.еьшего//<0>.ьшого//<0>.еьшево//<0>.ьшово//<0>.ѣьшово//<0>.еьшово//<0>.аишово//<0>.еьшаго//<0>.аишего//<0>.аишого//<0>.ѣьшего//<0>.ьшево//<0>.ьшего//<0>.ѣьшаго//<0>.ѣьшево
  gramm: sg,m,gen,comp
 -flex: <0>.ьшима//<0>.ѣьшима//<0>.аишима//<0>.еьшима
  gramm: du,f,dat,comp
 -flex: <0>.ими
  gramm: pl,f,ins
 -flex: <0>.ьшѣ//<0>.ѣьшѣ//<0>.еьши//<0>.ѣьши//<0>.еьше//<0>.аише//<0>.аишѣ//<0>.ьше//<0>.ьши//<0>.аиши
  gramm: pl,f,acc,comp,brev
 -flex: <0>.аишемъ//<0>.ьшымъ//<0>.ьшемъ//<0>.еьшымъ//<0>.ѣьшымъ//<0>.ѣьшемъ//<0>.аишымъ//<0>.еьшемъ
  gramm: pl,n,dat,comp,brev
 -flex: <0>.ѣьши//<0>.еьши//<0>.ьши//<0>.аиши
  gramm: sg,m,loc,comp,brev
 -flex: <0>.ьшымъ//<0>.ѣьшимъ//<0>.еьшимъ//<0>.еьшымъ//<0>.ѣьшымъ//<0>.аишымъ//<0>.аишимъ//<0>.ьшимъ
  gramm: pl,n,dat,comp
 -flex: <0>.еи//<0>.ѣи
  gramm: sg,n,acc,comp
 -flex: <0>.и
  gramm: pl,f,acc,brev
 -flex: <0>.ю
  gramm: du,m,gen,brev
 -flex: <0>.и
  gramm: sg,f,loc,brev
 -flex: <0>.ьшю//<0>.аишю//<0>.еьшу//<0>.аишу//<0>.ѣьшу//<0>.ьшу//<0>.еьшю//<0>.ѣьшю
  gramm: du,m,loc,comp,brev
 -flex: <0>.еьша//<0>.ѣьша//<0>.аиша//<0>.ьша
  gramm: sg,n,gen,comp,brev
 -flex: <0>.еи//<0>.ей
  gramm: sg,f,loc
 -flex: <0>.ѣьшимъ//<0>.ьшимь//<0>.еьшимъ//<0>.ѣьшимь//<0>.еьшимь//<0>.аишимь//<0>.аишимъ//<0>.ьшимъ
  gramm: sg,m,ins,comp
 -flex: <0>.ьшыа//<0>.еьшыа//<0>.еьшыя//<0>.ѣьшыа//<0>.ѣьшѣѣ//<0>.аишыя//<0>.аишее//<0>.аишыа//<0>.ьшее//<0>.ьшыя//<0>.ьшѣѣ//<0>.аишѣѣ//<0>.ѣьшыя//<0>.еьшее
  gramm: pl,m,acc,comp
 -flex: <0>.и
  gramm: du,f,acc,brev
 -flex: <0>.аишемъ//<0>.ьшымъ//<0>.ьшемъ//<0>.еьшымъ//<0>.ѣьшымъ//<0>.ѣьшемъ//<0>.аишымъ//<0>.еьшемъ
  gramm: pl,m,dat,comp,brev
 -flex: <0>.аишею//<0>.ьшую//<0>.ѣьшую//<0>.еьшую//<0>.еьшею//<0>.ьшею//<0>.аишую//<0>.ѣьшею
  gramm: du,m,acc,comp,anim
 -flex: <0>.ьшымъ//<0>.ѣьшимъ//<0>.еьшимъ//<0>.еьшымъ//<0>.ѣьшымъ//<0>.аишымъ//<0>.аишимъ//<0>.ьшимъ
  gramm: pl,f,dat,comp
 -flex: <0>.ьшѣ//<0>.еьшa//<0>.ѣьшѣ//<0>.ѣьшa//<0>.аише//<0>.аишѣ//<0>.ьшa//<0>.ьше//<0>.еьше//<0>.аишa
  gramm: pl,n,acc,comp,brev
 -flex: <0>.ѣьшема//<0>.ьшема//<0>.еьшема//<0>.ьшима//<0>.аишема//<0>.еьшима//<0>.аишима//<0>.ѣьшима
  gramm: du,n,ins,comp,brev
 -flex: <0>.я
  gramm: pl,n,nom,brev
 -flex: <0>.ьшымъ//<0>.ьшямъ//<0>.аишямъ//<0>.еьшямъ//<0>.еьшымъ//<0>.ѣьшымъ//<0>.аишымъ//<0>.ѣьшямъ
  gramm: pl,f,dat,comp,brev
 -flex: <0>.ьшима//<0>.ѣьшима//<0>.аишима//<0>.еьшима
  gramm: du,m,dat,comp
 -flex: <0>.я
  gramm: sg,m,acc,brev,anim
 -flex: <0>.има//<0>.яма
  gramm: du,f,ins,brev
 -flex: <0>.е
  gramm: sg,n,acc,brev
 -flex: <0>.я//<0>.е//<0>.ѣ
  gramm: pl,n,acc,brev
 -flex: <0>.ьшю//<0>.аишю//<0>.еьшу//<0>.аишу//<0>.ѣьшу//<0>.ьшу//<0>.еьшю//<0>.ѣьшю
  gramm: du,f,gen,comp,brev
 -flex: <0>.ьшь//<0>.аишихъ//<0>.ѣьшь//<0>.ѣьшихъ//<0>.аишь//<0>.еьшь//<0>.еьшихъ//<0>.ьшихъ
  gramm: pl,n,gen,comp,brev
 -flex: <0>.има
  gramm: du,n,dat
 -flex: <0>.ю
  gramm: sg,n,dat,brev
 -flex: <0>.еьшюю//<0>.ьшую//<0>.ѣьшую//<0>.еьшую//<0>.ѣьшюю//<0>.аишюю//<0>.ьшюю//<0>.аишую
  gramm: sg,f,acc,comp
 -flex: <0>.ему
  gramm: sg,m,dat
 -flex: <0>.ьшима//<0>.ѣьшима//<0>.аишима//<0>.еьшима
  gramm: du,f,ins,comp
 -flex: <0>.ѣьши//<0>.еьши//<0>.ьши//<0>.аиши
  gramm: du,f,acc,comp,brev
 -flex: <0>.ьшю//<0>.аишю//<0>.еьшу//<0>.аишу//<0>.ѣьшу//<0>.ьшу//<0>.еьшю//<0>.ѣьшю
  gramm: sg,f,acc,comp,brev
 -flex: <0>.еьшеи//<0>.аишей//<0>.еьшей//<0>.аишеи//<0>.ьшей//<0>.ѣьшей//<0>.ѣьшеи//<0>.ьшеи
  gramm: sg,f,loc,comp
 -flex: <0>.ѣьшими//<0>.еьшими//<0>.ьшими//<0>.аишими
  gramm: pl,n,ins,comp
 -flex: <0>.ю
  gramm: du,m,loc,brev
 -flex: <0>.аишая//<0>.аишяа//<0>.аишяя//<0>.ѣьшяя//<0>.ьшаа//<0>.аишаа//<0>.еьшяя//<0>.ьшяя//<0>.еьшая//<0>.ѣьшяа//<0>.ьшая//<0>.ѣьшаа//<0>.еьшяа//<0>.еьшаа//<0>.ѣьшая
  gramm: du,m,acc,comp
 -flex: <0>.ѣьши//<0>.еьши//<0>.ьши//<0>.аиши
  gramm: pl,m,nom,comp,brev
 -flex: <0>.еьшяма//<0>.аишяма//<0>.ьшяма//<0>.ьшима//<0>.еьшима//<0>.ѣьшяма//<0>.аишима//<0>.ѣьшима
  gramm: du,f,ins,comp,brev
 -flex: <0>.аишихъ//<0>.еьшихъ//<0>.ѣьшихъ//<0>.ьшихъ
  gramm: pl,f,loc,comp
 -flex: <0>.аишемъ//<0>.ьшемь//<0>.ьшемъ//<0>.ѣьшимъ//<0>.еьшимъ//<0>.еьшемь//<0>.ѣьшемь//<0>.ѣьшемъ//<0>.аишемь//<0>.еьшемъ//<0>.аишимъ//<0>.ьшимъ
  gramm: sg,m,ins,comp,brev
 -flex: <0>.еи//<0>.ѣи
  gramm: sg,m,nom,comp
 -flex: <0>.ьшима//<0>.ѣьшима//<0>.аишима//<0>.еьшима
  gramm: du,n,dat,comp
 -flex: <0>.ево//<0>.его//<0>.яго
  gramm: sg,n,gen
 -flex: <0>.ьшь//<0>.аишихъ//<0>.ѣьшь//<0>.ѣьшихъ//<0>.аишь//<0>.еьшь//<0>.еьшихъ//<0>.ьшихъ
  gramm: pl,m,gen,comp,brev
 -flex: <0>.аишею//<0>.ьшую//<0>.ѣьшую//<0>.еьшую//<0>.еьшею//<0>.ьшею//<0>.аишую//<0>.ѣьшею
  gramm: du,m,gen,comp
 -flex: <0>.ихъ
  gramm: pl,m,gen
 -flex: <0>.ьшыа//<0>.еьшыа//<0>.еьшыя//<0>.ѣьшыа//<0>.ѣьшѣѣ//<0>.аишыя//<0>.аишее//<0>.аишыа//<0>.ьшее//<0>.ьшыя//<0>.ьшѣѣ//<0>.аишѣѣ//<0>.ѣьшыя//<0>.еьшее
  gramm: pl,f,acc,comp
 -flex: <0>.ѣьшема//<0>.ьшема//<0>.еьшема//<0>.ьшима//<0>.аишема//<0>.еьшима//<0>.аишима//<0>.ѣьшима
  gramm: du,m,ins,comp,brev
 -flex: <0>.ихъ
  gramm: pl,f,gen
 -flex: <0>.ѣьшими//<0>.еьшими//<0>.ьшими//<0>.аишими
  gramm: pl,m,ins,comp
 -flex: <0>.ю
  gramm: du,f,loc,brev
 -flex: <0>.и//<0>.емъ
  gramm: sg,n,loc,brev
 -flex: <0>.аишею//<0>.ьшую//<0>.ѣьшую//<0>.еьшую//<0>.еьшею//<0>.ьшею//<0>.аишую//<0>.ѣьшею
  gramm: du,m,loc,comp
 -flex: <0>.ѣьши//<0>.еьши//<0>.ьши//<0>.аиши
  gramm: sg,f,dat,comp,brev
 -flex: <0>.аишею//<0>.ьшую//<0>.ѣьшую//<0>.еьшую//<0>.еьшею//<0>.ьшею//<0>.аишую//<0>.ѣьшею
  gramm: du,n,gen,comp
 -flex: <0>.ихъ
  gramm: pl,m,loc
 -flex: <0>.ьшаго//<0>.аишаго//<0>.ѣьшого//<0>.еьшого//<0>.еьшего//<0>.ьшого//<0>.еьшево//<0>.ьшово//<0>.ѣьшово//<0>.еьшово//<0>.аишово//<0>.еьшаго//<0>.аишего//<0>.аишого//<0>.ѣьшего//<0>.ьшево//<0>.ьшего//<0>.ѣьшаго//<0>.ѣьшево
  gramm: sg,n,gen,comp
 -flex: <0>.и
  gramm: du,n,acc,brev
 -flex: <0>.еьшими//<0>.ѣьшими//<0>.еьши//<0>.ѣьши//<0>.аишими//<0>.ьшими//<0>.ьши//<0>.аиши
  gramm: pl,n,ins,comp,brev
 -flex: <0>.аишая//<0>.аишяа//<0>.аишяя//<0>.ѣьшяя//<0>.ьшаа//<0>.аишаа//<0>.еьшяя//<0>.ьшяя//<0>.еьшая//<0>.ѣьшяа//<0>.ьшая//<0>.ѣьшаа//<0>.еьшяа//<0>.еьшаа//<0>.ѣьшая
  gramm: du,m,nom,comp
 -flex: <0>.ьшю//<0>.аишю//<0>.еьшу//<0>.аишу//<0>.ѣьшу//<0>.ьшу//<0>.еьшю//<0>.ѣьшю
  gramm: du,n,gen,comp,brev
 -flex: <0>.емь//<0>.емъ
  gramm: sg,m,loc
 -flex: <0>.и
  gramm: pl,f,nom,brev
 -flex: <0>.я
  gramm: sg,f,nom,brev
 -flex: <0>.имъ
  gramm: pl,f,dat
 -flex: <0>.ѣьшимъ//<0>.ьшимь//<0>.еьшимъ//<0>.ѣьшимь//<0>.еьшимь//<0>.аишимь//<0>.аишимъ//<0>.ьшимъ
  gramm: sg,n,ins,comp
 -flex: <0>.ьшю//<0>.аишю//<0>.еьшу//<0>.аишу//<0>.ѣьшу//<0>.ьшу//<0>.еьшю//<0>.ѣьшю
  gramm: sg,n,dat,comp,brev
 -flex: <0>.я
  gramm: sg,m,gen,brev
 -flex: <0>.и
  gramm: pl,m,acc,brev
 -flex: <0>.аишемъ//<0>.ѣьшемъ//<0>.ьшемъ//<0>.еьшемъ
  gramm: sg,m,loc,comp
 -flex: <0>.ѣьшями//<0>.еьшими//<0>.ѣьшими//<0>.еьши//<0>.ьшями//<0>.ѣьши//<0>.аишями//<0>.ьшими//<0>.еьшями//<0>.аиши//<0>.ьши//<0>.аишими
  gramm: pl,f,ins,comp,brev
 -flex: <0>.ѣьши//<0>.еьши//<0>.ьши//<0>.аиши
  gramm: sg,f,loc,comp,brev
-paradigm: A1j_STAR
 -flex: <0>.еьшии//<0>.ьшии//<0>.ѣьшии//<0>.аишии
  gramm: du,n,acc,comp
 -flex: <0>.ее//<0>.ѣе
  gramm: sg,n,nom,comp
 -flex: <0>.ею//<0>.юю
  gramm: du,m,acc,anim
 -flex: <0>.ю
  gramm: du,n,loc,brev
 -flex: <0>.ьшаго//<0>.аишаго//<0>.ѣьшого//<0>.еьшого//<0>.еьшего//<0>.ьшого//<0>.еьшево//<0>.ьшово//<0>.ѣьшово//<0>.еьшово//<0>.аишово//<0>.еьшаго//<0>.аишего//<0>.аишого//<0>.ѣьшего//<0>.ьшево//<0>.ьшего//<0>.ѣьшаго//<0>.ѣьшево
  gramm: sg,m,acc,comp,anim
 -flex: <0>.ьшѣ//<0>.ѣьшѣ//<0>.еьши//<0>.ѣьши//<0>.еьше//<0>.аише//<0>.аишѣ//<0>.ьше//<0>.ьши//<0>.аиши
  gramm: pl,m,acc,comp,brev
 -flex: <0>.ѣьши//<0>.еьши//<0>.ьши//<0>.аиши
  gramm: sg,n,loc,comp,brev
 -flex: <0>.ѣьшему//<0>.ьшему//<0>.еьшему//<0>.аишему
  gramm: sg,m,dat,comp
 -flex: <0>.ее
  gramm: sg,n,acc
 -flex: <0>.ее//<0>.ѣе
  gramm: sg,n,acc,comp
 -flex: <0>.ее//<0>.ѣе
  gramm: sg,n,acc,comp,brev
 -flex: <0>.ю
  gramm: du,m,acc,brev,anim
 -flex: <0>.аишею//<0>.ьшую//<0>.ѣьшую//<0>.еьшую//<0>.еьшею//<0>.ьшею//<0>.аишую//<0>.ѣьшею
  gramm: du,f,loc,comp
 -flex: <0>.аишихъ//<0>.еьшихъ//<0>.ѣьшихъ//<0>.ьшихъ
  gramm: pl,m,loc,comp,brev
 -flex: <0>.има//<0>.ема
  gramm: du,m,dat,brev
 -flex: <0>.аишихъ//<0>.еьшихъ//<0>.ѣьшихъ//<0>.еьшяхъ//<0>.ьшяхъ//<0>.аишяхъ//<0>.ѣьшяхъ//<0>.ьшихъ
  gramm: pl,n,loc,comp,brev
 -flex: <0>.и
  gramm: pl,m,nom,brev
 -flex: <0>.ихъ
  gramm: pl,f,loc
 -flex: <0>.има//<0>.ема
  gramm: du,n,dat,brev
 -flex: <0>.ею//<0>.юю
  gramm: du,m,loc
 -flex: <0>.и
  gramm: sg,m,loc,brev
 -flex: <0>.аишихъ//<0>.еьшихъ//<0>.ѣьшихъ//<0>.ьшихъ
  gramm: pl,m,loc,comp
 -flex: <0>.ихъ
  gramm: pl,n,loc
 -flex: <0>.ею//<0>.юю
  gramm: du,f,loc
 -flex: <0>.ьшѣ//<0>.ѣьшѣ//<0>.еьши//<0>.ѣьши//<0>.еьше//<0>.аише//<0>.аишѣ//<0>.ьше//<0>.ьши//<0>.аиши
  gramm: pl,f,nom,comp,brev
 -flex: <0>.еьшеи//<0>.аишей//<0>.еьшей//<0>.аишеи//<0>.ьшей//<0>.ѣьшей//<0>.ѣьшеи//<0>.ьшеи
  gramm: sg,f,dat,comp
 -flex: <0>.ьшеѣ//<0>.ьшиа//<0>.еьшиа//<0>.аишиа//<0>.аишее//<0>.ьшия//<0>.аишия//<0>.ѣьшеѣ//<0>.ьшее//<0>.ѣьшия//<0>.еьшия//<0>.аишеѣ//<0>.еьшее//<0>.ѣьшиа
  gramm: sg,f,gen,comp
 -flex: <0>.юю
  gramm: sg,f,acc
 -flex: <0>.ьшима//<0>.ѣьшима//<0>.аишима//<0>.еьшима
  gramm: du,m,ins,comp
 -flex: <0>.ю
  gramm: sg,f,acc,brev
 -flex: <0>.ьшь//<0>.аишихъ//<0>.ѣьшь//<0>.ѣьшихъ//<0>.аишь//<0>.еьшь//<0>.еьшихъ//<0>.ьшихъ
  gramm: pl,f,gen,comp,brev
 -flex: <0>.ѣьшема//<0>.ьшема//<0>.еьшема//<0>.ьшима//<0>.аишема//<0>.еьшима//<0>.аишима//<0>.ѣьшима
  gramm: du,m,dat,comp,brev
 -flex: <0>.еьшии//<0>.ьшии//<0>.ѣьшии//<0>.аишии
  gramm: du,f,nom,comp
 -flex: <0>.аишая//<0>.аишяа//<0>.аишяя//<0>.ѣьшяя//<0>.ьшаа//<0>.аишаа//<0>.еьшяя//<0>.ьшяя//<0>.еьшая//<0>.ѣьшяа//<0>.ьшая//<0>.ѣьшаа//<0>.еьшяа//<0>.еьшаа//<0>.ѣьшая
  gramm: pl,n,nom,comp
 -flex: <0>.ии
  gramm: du,n,nom
 -flex: <0>.има//<0>.ема
  gramm: du,n,ins,brev
 -flex: <1>.ь
  gramm: sg,m,nom,brev
 -flex: <0>.ѣьшею//<0>.аишею//<0>.еьшею//<0>.ьшею
  gramm: sg,f,ins,comp
 -flex: <0>.има
  gramm: du,f,ins
 -flex: <0>.ими
  gramm: pl,n,ins
 -flex: <0>.я
  gramm: du,m,nom,brev
 -flex: <0>.аишая//<0>.аишаа//<0>.еьшая//<0>.ьшая//<0>.ѣьшаа//<0>.еьшаа//<0>.ѣьшая
  gramm: sg,f,nom,comp
 -flex: <0>.емь//<0>.емъ
  gramm: sg,n,loc
 -flex: <0>.и
  gramm: sg,f,dat,brev
 -flex: <1>.ь
  gramm: sg,m,acc,brev
 -flex: <0>.аишихъ//<0>.еьшихъ//<0>.ѣьшихъ//<0>.ьшихъ
  gramm: pl,n,loc,comp
 -flex: <0>.еи//<0>.ѣи
  gramm: sg,n,acc,comp,brev
 -flex: <0>.ѣьши//<0>.еьши//<0>.ьши//<0>.аиши
  gramm: du,f,nom,comp,brev
 -flex: <0>.еьшими//<0>.ѣьшими//<0>.еьши//<0>.ѣьши//<0>.аишими//<0>.ьшими//<0>.ьши//<0>.аиши
  gramm: pl,m,ins,comp,brev
 -flex: <0>.аишемъ//<0>.ьшемь//<0>.ьшемъ//<0>.ѣьшимъ//<0>.еьшимъ//<0>.еьшемь//<0>.ѣьшемь//<0>.ѣьшемъ//<0>.аишемь//<0>.еьшемъ//<0>.аишимъ//<0>.ьшимъ
  gramm: sg,n,ins,comp,brev
 -flex: <0>.ьшю//<0>.аишю//<0>.еьшу//<0>.аишу//<0>.ѣьшу//<0>.ьшу//<0>.еьшю//<0>.ѣьшю
  gramm: sg,m,dat,comp,brev
 -flex: <0>.еьша//<0>.ѣьша//<0>.аиша//<0>.ьша
  gramm: sg,m,acc,comp,brev,anim
 -flex: <0>.има
  gramm: du,m,ins
 -flex: <0>.еьша//<0>.ѣьша//<0>.аиша//<0>.ьша
  gramm: du,m,nom,comp,brev
 -flex: <0>.аишемъ//<0>.ѣьшемъ//<0>.ьшемъ//<0>.еьшемъ
  gramm: sg,n,loc,comp
 -flex: <0>.ѣьши//<0>.еьши//<0>.ьши//<0>.аиши
  gramm: du,n,acc,comp,brev
 -flex: <0>.ѣьшема//<0>.ьшема//<0>.еьшема//<0>.ьшима//<0>.аишема//<0>.еьшима//<0>.аишима//<0>.ѣьшима
  gramm: du,n,dat,comp,brev
 -flex: <0>.еьша//<0>.ѣьша//<0>.аиша//<0>.ьша
  gramm: sg,m,gen,comp,brev
 -flex: <0>.ее//<0>.иа//<0>.ия//<0>.ѣѣ
  gramm: pl,f,nom
 -flex: <0>.ю
  gramm: du,n,gen,brev
 -flex: <0>.е
  gramm: sg,n,nom,brev
 -flex: <0>.ею
  gramm: sg,f,ins
 -flex: <0>.ею//<0>.юю
  gramm: du,f,gen
 -flex: <0>.ихъ
  gramm: pl,n,gen
 -flex: <0>.ьшыа//<0>.еьшыа//<0>.еьшыя//<0>.ѣьшыа//<0>.ѣьшѣѣ//<0>.аишыя//<0>.аишее//<0>.аишыа//<0>.ьшее//<0>.ьшыя//<0>.ьшѣѣ//<0>.аишѣѣ//<0>.ѣьшыя//<0>.еьшее
  gramm: pl,f,nom,comp
 -flex: <0>.я
  gramm: du,m,acc,brev
 -flex: <0>.ему
  gramm: sg,n,dat
 -flex: <0>.еьшяма//<0>.аишяма//<0>.ьшяма//<0>.ьшима//<0>.еьшима//<0>.ѣьшяма//<0>.аишима//<0>.ѣьшима
  gramm: du,f,dat,comp,brev
 -flex: <0>.ѣьшему//<0>.ьшему//<0>.еьшему//<0>.аишему
  gramm: sg,n,dat,comp
 -flex: <0>.ьшю//<0>.аишю//<0>.еьшу//<0>.аишу//<0>.ѣьшу//<0>.ьшу//<0>.еьшю//<0>.ѣьшю
  gramm: du,n,loc,comp,brev
 -flex: <0>.ею//<0>.юю
  gramm: du,n,gen
 -flex: <0>.аишихъ//<0>.еьшихъ//<0>.ѣьшихъ//<0>.еьшяхъ//<0>.ьшяхъ//<0>.аишяхъ//<0>.ѣьшяхъ//<0>.ьшихъ
  gramm: pl,f,loc,comp,brev
 -flex: <0>.еьшa//<0>.ѣьшa//<0>.ьшa//<0>.аишa
  gramm: pl,n,nom,comp,brev
 -flex: <0>.еьшии//<0>.ьшии//<0>.ѣьшии//<0>.аишии
  gramm: du,n,nom,comp
 -flex: <0>.ими
  gramm: pl,m,ins
 -flex: <0>.има//<0>.яма
  gramm: du,f,dat,brev
 -flex: <0>.ево//<0>.его//<0>.яго
  gramm: sg,m,gen
 -flex: <0>.аишихъ//<0>.еьшихъ//<0>.ѣьшихъ//<0>.ьшихъ
  gramm: pl,m,gen,comp
 -flex: <0>.ево//<0>.его//<0>.яго
  gramm: sg,m,acc,anim
 -flex: <0>.има
  gramm: du,f,dat
 -flex: <0>.имъ
  gramm: pl,n,dat
 -flex: <0>.я
  gramm: sg,n,gen,brev
 -flex: <0>.ьшымъ//<0>.ѣьшимъ//<0>.еьшимъ//<0>.еьшымъ//<0>.ѣьшымъ//<0>.аишымъ//<0>.аишимъ//<0>.ьшимъ
  gramm: pl,m,dat,comp
 -flex: <0>.имъ//<0>.имь
  gramm: sg,n,ins
 -flex: <0>.ьшю//<0>.аишю//<0>.еьшу//<0>.аишу//<0>.ѣьшу//<0>.ьшу//<0>.еьшю//<0>.ѣьшю
  gramm: du,f,loc,comp,brev
 -flex: <0>.и
  gramm: du,n,nom,brev
 -flex: <0>.яя
  gramm: pl,n,acc
 -flex: <0>.ии
  gramm: du,f,acc
 -flex: <0>.има
  gramm: du,m,dat
 -flex: <0>.ьшѣ//<0>.ѣьшѣ//<0>.еьши//<0>.ѣьши//<0>.еьше//<0>.аише//<0>.аишѣ//<0>.ьше//<0>.ьши//<0>.аиши
  gramm: sg,f,gen,comp,brev
 -flex: <0>.има
  gramm: du,n,ins
 -flex: <0>.и
  gramm: du,f,nom,brev
 -flex: <0>.ее//<0>.иа//<0>.ия//<0>.ѣѣ
  gramm: pl,m,acc
 -flex: <0>.аишихъ//<0>.еьшихъ//<0>.ѣьшихъ//<0>.ьшихъ
  gramm: pl,f,gen,comp
 -flex: <0>.ю
  gramm: sg,m,dat,brev
 -flex: <0>.аишая//<0>.аишяа//<0>.аишяя//<0>.ѣьшяя//<0>.ьшаа//<0>.аишаа//<0>.еьшяя//<0>.ьшяя//<0>.еьшая//<0>.ѣьшяа//<0>.ьшая//<0>.ѣьшаа//<0>.еьшяа//<0>.еьшаа//<0>.ѣьшая
  gramm: pl,n,acc,comp
 -flex: <0>.еьшии//<0>.ьшии//<0>.ѣьшии//<0>.аишии
  gramm: du,f,acc,comp
 -flex: <0>.аишею//<0>.ьшую//<0>.ѣьшую//<0>.еьшую//<0>.еьшею//<0>.ьшею//<0>.аишую//<0>.ѣьшею
  gramm: du,n,loc,comp
 -flex: <0>.аишихъ//<0>.еьшихъ//<0>.ѣьшихъ//<0>.ьшихъ
  gramm: pl,n,gen,comp
 -flex: <0>.ѣьшими//<0>.еьшими//<0>.ьшими//<0>.аишими
  gramm: pl,f,ins,comp
 -flex: <0>.еьша//<0>.ѣьша//<0>.аиша//<0>.ьша
  gramm: du,m,acc,comp,brev
 -flex: <0>.ѣьшею//<0>.аишею//<0>.еьшею//<0>.ьшею
  gramm: sg,f,ins,comp,brev
 -flex: <0>.ьшю//<0>.аишю//<0>.еьшу//<0>.аишу//<0>.ѣьшу//<0>.ьшу//<0>.еьшю//<0>.ѣьшю
  gramm: du,m,acc,comp,brev,anim
 -flex: <0>.е//<0>.ѣ//<0>.и
  gramm: sg,f,gen,brev
 -flex: <0>.еьша//<0>.ѣьша//<0>.аиша//<0>.ьша
  gramm: sg,f,nom,comp,brev
 -flex: <0>.ьшима//<0>.ѣьшима//<0>.аишима//<0>.еьшима
  gramm: du,n,ins,comp
 -flex: <0>.еи//<0>.ей
  gramm: sg,f,dat
 -flex: <0>.ьшю//<0>.аишю//<0>.еьшу//<0>.аишу//<0>.ѣьшу//<0>.ьшу//<0>.еьшю//<0>.ѣьшю
  gramm: du,m,gen,comp,brev
 -flex: <0>.ѣьши//<0>.еьши//<0>.ьши//<0>.аиши
  gramm: du,n,nom,comp,brev
 -flex: <0>.имъ
  gramm: pl,m,dat
 -flex: <0>.еи//<0>.ѣи
  gramm: sg,m,nom,comp,brev
 -flex: <0>.ее//<0>.ѣе
  gramm: sg,n,nom,comp,brev
 -flex: <0>.има//<0>.ема
  gramm: du,m,ins,brev
 -flex: <0>.ю
  gramm: du,f,gen,brev
 -flex: <0>.еьшии//<0>.ьшии//<0>.ѣьшии//<0>.аишии
  gramm: pl,m,nom,comp
 -flex: <0>.аишею//<0>.ьшую//<0>.ѣьшую//<0>.еьшую//<0>.еьшею//<0>.ьшею//<0>.аишую//<0>.ѣьшею
  gramm: du,f,gen,comp
 -flex: <0>.имъ//<0>.имь
  gramm: sg,m,ins
 -flex: <0>.ьшаго//<0>.аишаго//<0>.ѣьшого//<0>.еьшого//<0>.еьшего//<0>.ьшого//<0>.еьшево//<0>.ьшово//<0>.ѣьшово//<0>.еьшово//<0>.аишово//<0>.еьшаго//<0>.аишего//<0>.аишого//<0>.ѣьшего//<0>.ьшево//<0>.ьшего//<0>.ѣьшаго//<0>.ѣьшево
  gramm: sg,m,gen,comp
 -flex: <0>.ьшима//<0>.ѣьшима//<0>.аишима//<0>.еьшима
  gramm: du,f,dat,comp
 -flex: <0>.ими
  gramm: pl,f,ins
 -flex: <0>.ьшѣ//<0>.ѣьшѣ//<0>.еьши//<0>.ѣьши//<0>.еьше//<0>.аише//<0>.аишѣ//<0>.ьше//<0>.ьши//<0>.аиши
  gramm: pl,f,acc,comp,brev
 -flex: <0>.ий//<0>.ии
  gramm: sg,m,acc
 -flex: <0>.аишемъ//<0>.ьшымъ//<0>.ьшемъ//<0>.еьшымъ//<0>.ѣьшымъ//<0>.ѣьшемъ//<0>.аишымъ//<0>.еьшемъ
  gramm: pl,n,dat,comp,brev
 -flex: <0>.ѣьши//<0>.еьши//<0>.ьши//<0>.аиши
  gramm: sg,m,loc,comp,brev
 -flex: <0>.ее
  gramm: sg,n,nom
 -flex: <0>.ьшымъ//<0>.ѣьшимъ//<0>.еьшимъ//<0>.еьшымъ//<0>.ѣьшымъ//<0>.аишымъ//<0>.аишимъ//<0>.ьшимъ
  gramm: pl,n,dat,comp
 -flex: <0>.еи//<0>.ѣи
  gramm: sg,n,acc,comp
 -flex: <0>.е//<0>.ѣ//<0>.и
  gramm: pl,f,acc,brev
 -flex: <0>.ю
  gramm: du,m,gen,brev
 -flex: <0>.и
  gramm: sg,f,loc,brev
 -flex: <0>.ьшю//<0>.аишю//<0>.еьшу//<0>.аишу//<0>.ѣьшу//<0>.ьшу//<0>.еьшю//<0>.ѣьшю
  gramm: du,m,loc,comp,brev
 -flex: <0>.еьша//<0>.ѣьша//<0>.аиша//<0>.ьша
  gramm: sg,n,gen,comp,brev
 -flex: <0>.еи//<0>.ей
  gramm: sg,f,loc
 -flex: <0>.ии
  gramm: pl,m,nom
 -flex: <0>.ѣьшимъ//<0>.ьшимь//<0>.еьшимъ//<0>.ѣьшимь//<0>.еьшимь//<0>.аишимь//<0>.аишимъ//<0>.ьшимъ
  gramm: sg,m,ins,comp
 -flex: <0>.ьшыа//<0>.еьшыа//<0>.еьшыя//<0>.ѣьшыа//<0>.ѣьшѣѣ//<0>.аишыя//<0>.аишее//<0>.аишыа//<0>.ьшее//<0>.ьшыя//<0>.ьшѣѣ//<0>.аишѣѣ//<0>.ѣьшыя//<0>.еьшее
  gramm: pl,m,acc,comp
 -flex: <0>.яя
  gramm: sg,f,nom
 -flex: <0>.и
  gramm: du,f,acc,brev
 -flex: <0>.аишемъ//<0>.ьшымъ//<0>.ьшемъ//<0>.еьшымъ//<0>.ѣьшымъ//<0>.ѣьшемъ//<0>.аишымъ//<0>.еьшемъ
  gramm: pl,m,dat,comp,brev
 -flex: <0>.аишею//<0>.ьшую//<0>.ѣьшую//<0>.еьшую//<0>.еьшею//<0>.ьшею//<0>.аишую//<0>.ѣьшею
  gramm: du,m,acc,comp,anim
 -flex: <0>.ьшымъ//<0>.ѣьшимъ//<0>.еьшимъ//<0>.еьшымъ//<0>.ѣьшымъ//<0>.аишымъ//<0>.аишимъ//<0>.ьшимъ
  gramm: pl,f,dat,comp
 -flex: <0>.ьшѣ//<0>.еьшa//<0>.ѣьшѣ//<0>.ѣьшa//<0>.аише//<0>.аишѣ//<0>.ьшa//<0>.ьше//<0>.еьше//<0>.аишa
  gramm: pl,n,acc,comp,brev
 -flex: <0>.ѣьшема//<0>.ьшема//<0>.еьшема//<0>.ьшима//<0>.аишема//<0>.еьшима//<0>.аишима//<0>.ѣьшима
  gramm: du,n,ins,comp,brev
 -flex: <0>.я
  gramm: pl,n,nom,brev
 -flex: <0>.ьшымъ//<0>.ьшямъ//<0>.аишямъ//<0>.еьшямъ//<0>.еьшымъ//<0>.ѣьшымъ//<0>.аишымъ//<0>.ѣьшямъ
  gramm: pl,f,dat,comp,brev
 -flex: <0>.ьшима//<0>.ѣьшима//<0>.аишима//<0>.еьшима
  gramm: du,m,dat,comp
 -flex: <0>.я
  gramm: sg,m,acc,brev,anim
 -flex: <0>.има//<0>.яма
  gramm: du,f,ins,brev
 -flex: <0>.е
  gramm: sg,n,acc,brev
 -flex: <0>.ее//<0>.иа//<0>.ия//<0>.еѣ
  gramm: sg,f,gen
 -flex: <0>.я//<0>.е//<0>.ѣ
  gramm: pl,n,acc,brev
 -flex: <0>.яя
  gramm: du,m,acc
 -flex: <0>.ьшю//<0>.аишю//<0>.еьшу//<0>.аишу//<0>.ѣьшу//<0>.ьшу//<0>.еьшю//<0>.ѣьшю
  gramm: du,f,gen,comp,brev
 -flex: <0>.ьшь//<0>.аишихъ//<0>.ѣьшь//<0>.ѣьшихъ//<0>.аишь//<0>.еьшь//<0>.еьшихъ//<0>.ьшихъ
  gramm: pl,n,gen,comp,brev
 -flex: <0>.има
  gramm: du,n,dat
 -flex: <0>.ею//<0>.юю
  gramm: du,n,loc
 -flex: <0>.ю
  gramm: sg,n,dat,brev
 -flex: <0>.еьшюю//<0>.ьшую//<0>.ѣьшую//<0>.еьшую//<0>.ѣьшюю//<0>.аишюю//<0>.ьшюю//<0>.аишую
  gramm: sg,f,acc,comp
 -flex: <0>.ему
  gramm: sg,m,dat
 -flex: <0>.ьшима//<0>.ѣьшима//<0>.аишима//<0>.еьшима
  gramm: du,f,ins,comp
 -flex: <0>.ѣьши//<0>.еьши//<0>.ьши//<0>.аиши
  gramm: du,f,acc,comp,brev
 -flex: <0>.ьшю//<0>.аишю//<0>.еьшу//<0>.аишу//<0>.ѣьшу//<0>.ьшу//<0>.еьшю//<0>.ѣьшю
  gramm: sg,f,acc,comp,brev
 -flex: <0>.еьшеи//<0>.аишей//<0>.еьшей//<0>.аишеи//<0>.ьшей//<0>.ѣьшей//<0>.ѣьшеи//<0>.ьшеи
  gramm: sg,f,loc,comp
 -flex: <0>.ѣьшими//<0>.еьшими//<0>.ьшими//<0>.аишими
  gramm: pl,n,ins,comp
 -flex: <0>.яя
  gramm: du,m,nom
 -flex: <0>.ю
  gramm: du,m,loc,brev
 -flex: <0>.аишая//<0>.аишяа//<0>.аишяя//<0>.ѣьшяя//<0>.ьшаа//<0>.аишаа//<0>.еьшяя//<0>.ьшяя//<0>.еьшая//<0>.ѣьшяа//<0>.ьшая//<0>.ѣьшаа//<0>.еьшяа//<0>.еьшаа//<0>.ѣьшая
  gramm: du,m,acc,comp
 -flex: <0>.ѣьши//<0>.еьши//<0>.ьши//<0>.аиши
  gramm: pl,m,nom,comp,brev
 -flex: <0>.ии
  gramm: du,n,acc
 -flex: <0>.еьшяма//<0>.аишяма//<0>.ьшяма//<0>.ьшима//<0>.еьшима//<0>.ѣьшяма//<0>.аишима//<0>.ѣьшима
  gramm: du,f,ins,comp,brev
 -flex: <0>.аишихъ//<0>.еьшихъ//<0>.ѣьшихъ//<0>.ьшихъ
  gramm: pl,f,loc,comp
 -flex: <0>.аишемъ//<0>.ьшемь//<0>.ьшемъ//<0>.ѣьшимъ//<0>.еьшимъ//<0>.еьшемь//<0>.ѣьшемь//<0>.ѣьшемъ//<0>.аишемь//<0>.еьшемъ//<0>.аишимъ//<0>.ьшимъ
  gramm: sg,m,ins,comp,brev
 -flex: <0>.еи//<0>.ѣи
  gramm: sg,m,nom,comp
 -flex: <0>.ьшима//<0>.ѣьшима//<0>.аишима//<0>.еьшима
  gramm: du,n,dat,comp
 -flex: <0>.ево//<0>.его//<0>.яго
  gramm: sg,n,gen
 -flex: <0>.ии
  gramm: du,f,nom
 -flex: <0>.яя
  gramm: pl,n,nom
 -flex: <0>.ьшь//<0>.аишихъ//<0>.ѣьшь//<0>.ѣьшихъ//<0>.аишь//<0>.еьшь//<0>.еьшихъ//<0>.ьшихъ
  gramm: pl,m,gen,comp,brev
 -flex: <0>.аишею//<0>.ьшую//<0>.ѣьшую//<0>.еьшую//<0>.еьшею//<0>.ьшею//<0>.аишую//<0>.ѣьшею
  gramm: du,m,gen,comp
 -flex: <0>.ихъ
  gramm: pl,m,gen
 -flex: <0>.ее//<0>.иа//<0>.ия//<0>.ѣѣ
  gramm: pl,f,acc
 -flex: <0>.ьшыа//<0>.еьшыа//<0>.еьшыя//<0>.ѣьшыа//<0>.ѣьшѣѣ//<0>.аишыя//<0>.аишее//<0>.аишыа//<0>.ьшее//<0>.ьшыя//<0>.ьшѣѣ//<0>.аишѣѣ//<0>.ѣьшыя//<0>.еьшее
  gramm: pl,f,acc,comp
 -flex: <0>.ею//<0>.юю
  gramm: du,m,gen
 -flex: <0>.ѣьшема//<0>.ьшема//<0>.еьшема//<0>.ьшима//<0>.аишема//<0>.еьшима//<0>.аишима//<0>.ѣьшима
  gramm: du,m,ins,comp,brev
 -flex: <0>.ихъ
  gramm: pl,f,gen
 -flex: <0>.ѣьшими//<0>.еьшими//<0>.ьшими//<0>.аишими
  gramm: pl,m,ins,comp
 -flex: <0>.ю
  gramm: du,f,loc,brev
 -flex: <0>.и
  gramm: sg,n,loc,brev
 -flex: <0>.ий//<0>.ии
  gramm: sg,m,nom
 -flex: <0>.аишею//<0>.ьшую//<0>.ѣьшую//<0>.еьшую//<0>.еьшею//<0>.ьшею//<0>.аишую//<0>.ѣьшею
  gramm: du,m,loc,comp
 -flex: <0>.ѣьши//<0>.еьши//<0>.ьши//<0>.аиши
  gramm: sg,f,dat,comp,brev
 -flex: <0>.аишею//<0>.ьшую//<0>.ѣьшую//<0>.еьшую//<0>.еьшею//<0>.ьшею//<0>.аишую//<0>.ѣьшею
  gramm: du,n,gen,comp
 -flex: <0>.ихъ
  gramm: pl,m,loc
 -flex: <0>.ьшаго//<0>.аишаго//<0>.ѣьшого//<0>.еьшого//<0>.еьшего//<0>.ьшого//<0>.еьшево//<0>.ьшово//<0>.ѣьшово//<0>.еьшово//<0>.аишово//<0>.еьшаго//<0>.аишего//<0>.аишого//<0>.ѣьшего//<0>.ьшево//<0>.ьшего//<0>.ѣьшаго//<0>.ѣьшево
  gramm: sg,n,gen,comp
 -flex: <0>.и
  gramm: du,n,acc,brev
 -flex: <0>.еьшими//<0>.ѣьшими//<0>.еьши//<0>.ѣьши//<0>.аишими//<0>.ьшими//<0>.ьши//<0>.аиши
  gramm: pl,n,ins,comp,brev
 -flex: <0>.аишая//<0>.аишяа//<0>.аишяя//<0>.ѣьшяя//<0>.ьшаа//<0>.аишаа//<0>.еьшяя//<0>.ьшяя//<0>.еьшая//<0>.ѣьшяа//<0>.ьшая//<0>.ѣьшаа//<0>.еьшяа//<0>.еьшаа//<0>.ѣьшая
  gramm: du,m,nom,comp
 -flex: <0>.ьшю//<0>.аишю//<0>.еьшу//<0>.аишу//<0>.ѣьшу//<0>.ьшу//<0>.еьшю//<0>.ѣьшю
  gramm: du,n,gen,comp,brev
 -flex: <0>.емь//<0>.емъ
  gramm: sg,m,loc
 -flex: <0>.е//<0>.ѣ//<0>.и
  gramm: pl,f,nom,brev
 -flex: <0>.я
  gramm: sg,f,nom,brev
 -flex: <0>.имъ
  gramm: pl,f,dat
 -flex: <0>.ѣьшимъ//<0>.ьшимь//<0>.еьшимъ//<0>.ѣьшимь//<0>.еьшимь//<0>.аишимь//<0>.аишимъ//<0>.ьшимъ
  gramm: sg,n,ins,comp
 -flex: <0>.ьшю//<0>.аишю//<0>.еьшу//<0>.аишу//<0>.ѣьшу//<0>.ьшу//<0>.еьшю//<0>.ѣьшю
  gramm: sg,n,dat,comp,brev
 -flex: <0>.я
  gramm: sg,m,gen,brev
 -flex: <0>.е//<0>.ѣ//<0>.и
  gramm: pl,m,acc,brev
 -flex: <0>.аишемъ//<0>.ѣьшемъ//<0>.ьшемъ//<0>.еьшемъ
  gramm: sg,m,loc,comp
 -flex: <0>.ѣьшями//<0>.еьшими//<0>.ѣьшими//<0>.еьши//<0>.ьшями//<0>.ѣьши//<0>.аишями//<0>.ьшими//<0>.еьшями//<0>.аиши//<0>.ьши//<0>.аишими
  gramm: pl,f,ins,comp,brev
 -flex: <0>.ѣьши//<0>.еьши//<0>.ьши//<0>.аиши
  gramm: sg,f,loc,comp,brev
-paradigm: A1k
 -flex: <1>.еьшии//<1>.аишии//<1>.ьшии//<1>.ѣьшии
  gramm: du,n,acc,comp
 -flex: <0>.ее//<0>.ѣе
  gramm: sg,n,nom,comp
 -flex: <0>.ою//<0>.ую
  gramm: du,m,acc,anim
 -flex: <0>.у
  gramm: du,n,loc,brev
 -flex: <1>.еьшаго//<1>.ьшаго//<1>.еьшего//<1>.аишаго//<1>.ѣьшего//<1>.еьшово//<1>.ѣьшово//<1>.ѣьшого//<1>.ьшово//<1>.ѣьшево//<1>.еьшого//<1>.ьшево//<1>.еьшево//<1>.аишого//<1>.аишово//<1>.ьшого//<1>.ѣьшаго//<1>.аишего//<1>.ьшего
  gramm: sg,m,acc,comp,anim
 -flex: <1>.ьше//<1>.ѣьши//<1>.аиши//<1>.ьшѣ//<1>.аише//<1>.еьше//<1>.еьши//<1>.аишѣ//<1>.ѣьшѣ//<1>.ьши
  gramm: pl,m,acc,comp,brev
 -flex: <1>.аиши//<1>.еьши//<1>.ьши//<1>.ѣьши
  gramm: sg,n,loc,comp,brev
 -flex: <1>.ьшему//<1>.ѣьшему//<1>.аишему//<1>.еьшему
  gramm: sg,m,dat,comp
 -flex: <0>.ое
  gramm: sg,n,acc
 -flex: <0>.ее//<0>.ѣе
  gramm: sg,n,acc,comp
 -flex: <0>.ее//<0>.ѣе
  gramm: sg,n,acc,comp,brev
 -flex: <0>.у
  gramm: du,m,acc,brev,anim
 -flex: <1>.ьшею//<1>.аишую//<1>.аишею//<1>.еьшею//<1>.ѣьшею//<1>.ьшую//<1>.ѣьшую//<1>.еьшую
  gramm: du,f,loc,comp
 -flex: <1>.еьшихъ//<1>.аишихъ//<1>.ьшихъ//<1>.ѣьшихъ
  gramm: pl,m,loc,comp,brev
 -flex: <0>.има//<1>.ема//<0>.ема
  gramm: du,m,dat,brev
 -flex: <1>.аишяхъ//<1>.ѣьшихъ//<1>.ьшяхъ//<1>.ѣьшяхъ//<1>.аишихъ//<1>.ьшихъ//<1>.еьшяхъ//<1>.еьшихъ
  gramm: pl,n,loc,comp,brev
 -flex: <1>.и//<1>.ы
  gramm: pl,m,nom,brev
 -flex: <0>.ихъ
  gramm: pl,f,loc
 -flex: <0>.ема//<0>.има//<0>.ома
  gramm: du,n,dat,brev
 -flex: <0>.ою//<0>.ую
  gramm: du,m,loc
 -flex: <1>.е//<0>.е//<0>.ѣ//<1>.ѣ
  gramm: sg,m,loc,brev
 -flex: <1>.еьшихъ//<1>.аишихъ//<1>.ьшихъ//<1>.ѣьшихъ
  gramm: pl,m,loc,comp
 -flex: <0>.ихъ
  gramm: pl,n,loc
 -flex: <0>.ою//<0>.ую
  gramm: du,f,loc
 -flex: <1>.ьше//<1>.ѣьши//<1>.аиши//<1>.ьшѣ//<1>.аише//<1>.еьше//<1>.еьши//<1>.аишѣ//<1>.ѣьшѣ//<1>.ьши
  gramm: pl,f,nom,comp,brev
 -flex: <1>.аишеи//<1>.аишей//<1>.ьшеи//<1>.ьшей//<1>.ѣьшеи//<1>.ѣьшей//<1>.еьшей//<1>.еьшеи
  gramm: sg,f,dat,comp
 -flex: <1>.еьшия//<1>.еьшее//<1>.ьшее//<1>.ѣьшиа//<1>.ѣьшия//<1>.еьшиа//<1>.ѣьшеѣ//<1>.аишиа//<1>.аишеѣ//<1>.ьшеѣ//<1>.аишее//<1>.аишия//<1>.ьшиа//<1>.ьшия
  gramm: sg,f,gen,comp
 -flex: <0>.ую
  gramm: sg,f,acc
 -flex: <1>.еьшима//<1>.аишима//<1>.ьшима//<1>.ѣьшима
  gramm: du,m,ins,comp
 -flex: <0>.у
  gramm: sg,f,acc,brev
 -flex: <1>.еьшь//<1>.ѣьшь//<1>.ѣьшихъ//<1>.аишихъ//<1>.ьшихъ//<1>.еьшихъ//<1>.аишь//<1>.ьшь
  gramm: pl,f,gen,comp,brev
 -flex: <1>.аишима//<1>.ѣьшима//<1>.ьшема//<1>.аишема//<1>.еьшема//<1>.ѣьшема//<1>.еьшима//<1>.ьшима
  gramm: du,m,dat,comp,brev
 -flex: <1>.еьшии//<1>.аишии//<1>.ьшии//<1>.ѣьшии
  gramm: du,f,nom,comp
 -flex: <1>.ѣьшяа//<1>.ѣьшая//<1>.аишаа//<1>.аишяя//<1>.аишяа//<1>.еьшаа//<1>.ьшая//<1>.еьшяя//<1>.ьшаа//<1>.ьшяя//<1>.аишая//<1>.еьшая//<1>.ѣьшаа//<1>.ѣьшяя//<1>.еьшяа
  gramm: pl,n,nom,comp
 -flex: <1>.ѣи//<1>.еи
  gramm: du,n,nom
 -flex: <0>.има//<1>.ема//<0>.ема
  gramm: du,n,ins,brev
 -flex: <0>.//<0>.ъ
  gramm: sg,m,nom,brev
 -flex: <1>.ѣьшею//<1>.ьшею//<1>.еьшею//<1>.аишею
  gramm: sg,f,ins,comp
 -flex: <0>.има
  gramm: du,f,ins
 -flex: <0>.ими
  gramm: pl,n,ins
 -flex: <0>.а
  gramm: du,m,nom,brev
 -flex: <1>.ѣьшая//<1>.аишаа//<1>.еьшаа//<1>.ьшая//<1>.аишая//<1>.еьшая//<1>.ѣьшаа
  gramm: sg,f,nom,comp
 -flex: <1>.ѣмь//<0>.омь//<1>.ѣмъ//<0>.омъ//<1>.емъ//<0>.ѣмь//<1>.емь//<0>.емь
  gramm: sg,n,loc
 -flex: <1>.е//<0>.е//<0>.ѣ//<1>.ѣ
  gramm: sg,f,dat,brev
 -flex: <0>.//<0>.ъ
  gramm: sg,m,acc,brev
 -flex: <1>.еьшихъ//<1>.аишихъ//<1>.ьшихъ//<1>.ѣьшихъ
  gramm: pl,n,loc,comp
 -flex: <0>.еи//<0>.ѣи
  gramm: sg,n,acc,comp,brev
 -flex: <1>.аиши//<1>.еьши//<1>.ьши//<1>.ѣьши
  gramm: du,f,nom,comp,brev
 -flex: <1>.еьшими//<1>.ѣьши//<1>.аишими//<1>.ѣьшими//<1>.ьшими//<1>.еьши//<1>.аиши//<1>.ьши
  gramm: pl,m,ins,comp,brev
 -flex: <1>.ьшимъ//<1>.ьшемь//<1>.ѣьшемъ//<1>.аишимъ//<1>.ѣьшемь//<1>.еьшемь//<1>.ѣьшимъ//<1>.ьшемъ//<1>.аишемь//<1>.еьшимъ//<1>.аишемъ//<1>.еьшемъ
  gramm: sg,n,ins,comp,brev
 -flex: <1>.ьшу//<1>.аишу//<1>.еьшю//<1>.ьшю//<1>.ѣьшю//<1>.ѣьшу//<1>.еьшу//<1>.аишю
  gramm: sg,m,dat,comp,brev
 -flex: <1>.ѣьша//<1>.еьша//<1>.аиша//<1>.ьша
  gramm: sg,m,acc,comp,brev,anim
 -flex: <0>.има
  gramm: du,m,ins
 -flex: <1>.ѣьша//<1>.еьша//<1>.аиша//<1>.ьша
  gramm: du,m,nom,comp,brev
 -flex: <1>.ѣьшемъ//<1>.аишемъ//<1>.еьшемъ//<1>.ьшемъ
  gramm: sg,n,loc,comp
 -flex: <1>.аиши//<1>.еьши//<1>.ьши//<1>.ѣьши
  gramm: du,n,acc,comp,brev
 -flex: <1>.аишима//<1>.ѣьшима//<1>.ьшема//<1>.аишема//<1>.еьшема//<1>.ѣьшема//<1>.еьшима//<1>.ьшима
  gramm: du,n,dat,comp,brev
 -flex: <1>.ѣьша//<1>.еьша//<1>.аиша//<1>.ьша
  gramm: sg,m,gen,comp,brev
 -flex: <0>.ее//<1>.ѣѣ//<0>.ѣѣ//<1>.ее//<0>.иа//<0>.ия
  gramm: pl,f,nom
 -flex: <0>.у
  gramm: du,n,gen,brev
 -flex: <0>.о
  gramm: sg,n,nom,brev
 -flex: <0>.ою
  gramm: sg,f,ins
 -flex: <0>.ою//<0>.ую
  gramm: du,f,gen
 -flex: <0>.ихъ
  gramm: pl,n,gen
 -flex: <1>.еьшее//<1>.ѣьшѣѣ//<1>.ьшыя//<1>.ьшее//<1>.аишыя//<1>.аишыа//<1>.ьшыа//<1>.аишѣѣ//<1>.еьшыя//<1>.ѣьшыа//<1>.ьшѣѣ//<1>.ѣьшыя//<1>.аишее//<1>.еьшыа
  gramm: pl,f,nom,comp
 -flex: <0>.а
  gramm: du,m,acc,brev
 -flex: <0>.ому
  gramm: sg,n,dat
 -flex: <1>.ьшяма//<1>.еьшяма//<1>.аишима//<1>.ьшима//<1>.ѣьшима//<1>.аишяма//<1>.еьшима//<1>.ѣьшяма
  gramm: du,f,dat,comp,brev
 -flex: <1>.ьшему//<1>.ѣьшему//<1>.аишему//<1>.еьшему
  gramm: sg,n,dat,comp
 -flex: <1>.ьшу//<1>.аишу//<1>.еьшю//<1>.ьшю//<1>.ѣьшю//<1>.ѣьшу//<1>.еьшу//<1>.аишю
  gramm: du,n,loc,comp,brev
 -flex: <0>.ою//<0>.ую
  gramm: du,n,gen
 -flex: <1>.аишяхъ//<1>.ѣьшихъ//<1>.ьшяхъ//<1>.ѣьшяхъ//<1>.аишихъ//<1>.ьшихъ//<1>.еьшяхъ//<1>.еьшихъ
  gramm: pl,f,loc,comp,brev
 -flex: <1>.аишa//<1>.ьшa//<1>.ѣьшa//<1>.еьшa
  gramm: pl,n,nom,comp,brev
 -flex: <1>.еьшии//<1>.аишии//<1>.ьшии//<1>.ѣьшии
  gramm: du,n,nom,comp
 -flex: <0>.ими
  gramm: pl,m,ins
 -flex: <0>.има//<1>.ема//<0>.ема
  gramm: du,f,dat,brev
 -flex: <0>.ого//<0>.аго//<0>.ово
  gramm: sg,m,gen
 -flex: <1>.еьшихъ//<1>.аишихъ//<1>.ьшихъ//<1>.ѣьшихъ
  gramm: pl,m,gen,comp
 -flex: <0>.ого//<0>.аго//<0>.ово
  gramm: sg,m,acc,anim
 -flex: <0>.има
  gramm: du,f,dat
 -flex: <0>.имъ
  gramm: pl,n,dat
 -flex: <0>.а
  gramm: sg,n,gen,brev
 -flex: <1>.ьшимъ//<1>.аишимъ//<1>.аишымъ//<1>.еьшымъ//<1>.ѣьшимъ//<1>.ьшымъ//<1>.ѣьшымъ//<1>.еьшимъ
  gramm: pl,m,dat,comp
 -flex: <0>.имъ//<0>.ымъ//<0>.имь
  gramm: sg,n,ins
 -flex: <1>.ьшу//<1>.аишу//<1>.еьшю//<1>.ьшю//<1>.ѣьшю//<1>.ѣьшу//<1>.еьшу//<1>.аишю
  gramm: du,f,loc,comp,brev
 -flex: <1>.е//<0>.е//<0>.ѣ//<1>.ѣ
  gramm: du,n,nom,brev
 -flex: <0>.ая
  gramm: pl,n,acc
 -flex: <1>.ѣи//<1>.еи
  gramm: du,f,acc
 -flex: <0>.има
  gramm: du,m,dat
 -flex: <1>.ьше//<1>.ѣьши//<1>.аиши//<1>.ьшѣ//<1>.аише//<1>.еьше//<1>.еьши//<1>.аишѣ//<1>.ѣьшѣ//<1>.ьши
  gramm: sg,f,gen,comp,brev
 -flex: <0>.има
  gramm: du,n,ins
 -flex: <1>.е//<0>.е//<0>.ѣ//<1>.ѣ
  gramm: du,f,nom,brev
 -flex: <0>.ее//<1>.ѣѣ//<0>.ѣѣ//<1>.ее//<0>.иа//<0>.ия
  gramm: pl,m,acc
 -flex: <1>.еьшихъ//<1>.аишихъ//<1>.ьшихъ//<1>.ѣьшихъ
  gramm: pl,f,gen,comp
 -flex: <0>.у
  gramm: sg,m,dat,brev
 -flex: <1>.ѣьшяа//<1>.ѣьшая//<1>.аишаа//<1>.аишяя//<1>.аишяа//<1>.еьшаа//<1>.ьшая//<1>.еьшяя//<1>.ьшаа//<1>.ьшяя//<1>.аишая//<1>.еьшая//<1>.ѣьшаа//<1>.ѣьшяя//<1>.еьшяа
  gramm: pl,n,acc,comp
 -flex: <1>.еьшии//<1>.аишии//<1>.ьшии//<1>.ѣьшии
  gramm: du,f,acc,comp
 -flex: <1>.ьшею//<1>.аишую//<1>.аишею//<1>.еьшею//<1>.ѣьшею//<1>.ьшую//<1>.ѣьшую//<1>.еьшую
  gramm: du,n,loc,comp
 -flex: <1>.еьшихъ//<1>.аишихъ//<1>.ьшихъ//<1>.ѣьшихъ
  gramm: pl,n,gen,comp
 -flex: <1>.ьшими//<1>.аишими//<1>.ѣьшими//<1>.еьшими
  gramm: pl,f,ins,comp
 -flex: <1>.ѣьша//<1>.еьша//<1>.аиша//<1>.ьша
  gramm: du,m,acc,comp,brev
 -flex: <1>.ѣьшею//<1>.ьшею//<1>.еьшею//<1>.аишею
  gramm: sg,f,ins,comp,brev
 -flex: <1>.ьшу//<1>.аишу//<1>.еьшю//<1>.ьшю//<1>.ѣьшю//<1>.ѣьшу//<1>.еьшу//<1>.аишю
  gramm: du,m,acc,comp,brev,anim
 -flex: <1>.е//<0>.е//<0>.ѣ//<0>.и//<1>.ѣ
  gramm: sg,f,gen,brev
 -flex: <1>.ѣьша//<1>.еьша//<1>.аиша//<1>.ьша
  gramm: sg,f,nom,comp,brev
 -flex: <1>.еьшима//<1>.аишима//<1>.ьшима//<1>.ѣьшима
  gramm: du,n,ins,comp
 -flex: <0>.ей//<0>.ои//<1>.ей//<0>.ѣй//<1>.ѣй
  gramm: sg,f,dat
 -flex: <1>.ьшу//<1>.аишу//<1>.еьшю//<1>.ьшю//<1>.ѣьшю//<1>.ѣьшу//<1>.еьшу//<1>.аишю
  gramm: du,m,gen,comp,brev
 -flex: <1>.аиши//<1>.еьши//<1>.ьши//<1>.ѣьши
  gramm: du,n,nom,comp,brev
 -flex: <0>.имъ
  gramm: pl,m,dat
 -flex: <0>.еи//<0>.ѣи
  gramm: sg,m,nom,comp,brev
 -flex: <0>.ее//<0>.ѣе
  gramm: sg,n,nom,comp,brev
 -flex: <0>.има//<1>.ема//<0>.ема
  gramm: du,m,ins,brev
 -flex: <0>.у
  gramm: du,f,gen,brev
 -flex: <1>.еьшии//<1>.аишии//<1>.ьшии//<1>.ѣьшии
  gramm: pl,m,nom,comp
 -flex: <1>.ьшею//<1>.аишую//<1>.аишею//<1>.еьшею//<1>.ѣьшею//<1>.ьшую//<1>.ѣьшую//<1>.еьшую
  gramm: du,f,gen,comp
 -flex: <0>.имъ//<0>.имь
  gramm: sg,m,ins
 -flex: <1>.еьшаго//<1>.ьшаго//<1>.еьшего//<1>.аишаго//<1>.ѣьшего//<1>.еьшово//<1>.ѣьшово//<1>.ѣьшого//<1>.ьшово//<1>.ѣьшево//<1>.еьшого//<1>.ьшево//<1>.еьшево//<1>.аишого//<1>.аишово//<1>.ьшого//<1>.ѣьшаго//<1>.аишего//<1>.ьшего
  gramm: sg,m,gen,comp
 -flex: <1>.еьшима//<1>.аишима//<1>.ьшима//<1>.ѣьшима
  gramm: du,f,dat,comp
 -flex: <0>.ими
  gramm: pl,f,ins
 -flex: <1>.ьше//<1>.ѣьши//<1>.аиши//<1>.ьшѣ//<1>.аише//<1>.еьше//<1>.еьши//<1>.аишѣ//<1>.ѣьшѣ//<1>.ьши
  gramm: pl,f,acc,comp,brev
 -flex: <0>.ий//<0>.ии
  gramm: sg,m,acc
 -flex: <1>.ѣьшемъ//<1>.аишымъ//<1>.еьшымъ//<1>.ьшымъ//<1>.ѣьшымъ//<1>.ьшемъ//<1>.аишемъ//<1>.еьшемъ
  gramm: pl,n,dat,comp,brev
 -flex: <1>.аиши//<1>.еьши//<1>.ьши//<1>.ѣьши
  gramm: sg,m,loc,comp,brev
 -flex: <0>.ое
  gramm: sg,n,nom
 -flex: <1>.ьшимъ//<1>.аишимъ//<1>.аишымъ//<1>.еьшымъ//<1>.ѣьшимъ//<1>.ьшымъ//<1>.ѣьшымъ//<1>.еьшимъ
  gramm: pl,n,dat,comp
 -flex: <0>.еи//<0>.ѣи
  gramm: sg,n,acc,comp
 -flex: <1>.е//<0>.е//<0>.ѣ//<0>.и//<1>.ѣ
  gramm: pl,f,acc,brev
 -flex: <0>.у
  gramm: du,m,gen,brev
 -flex: <1>.е//<0>.е//<0>.ѣ//<1>.ѣ
  gramm: sg,f,loc,brev
 -flex: <1>.ьшу//<1>.аишу//<1>.еьшю//<1>.ьшю//<1>.ѣьшю//<1>.ѣьшу//<1>.еьшу//<1>.аишю
  gramm: du,m,loc,comp,brev
 -flex: <1>.ѣьша//<1>.еьша//<1>.аиша//<1>.ьша
  gramm: sg,n,gen,comp,brev
 -flex: <0>.ей//<0>.ои//<1>.ей//<0>.ѣй//<1>.ѣй
  gramm: sg,f,loc
 -flex: <1>.ие//<0>.ие//<1>.ии//<1>.ыи
  gramm: pl,m,nom
 -flex: <1>.ѣьшимь//<1>.ьшимъ//<1>.аишимь//<1>.ьшимь//<1>.аишимъ//<1>.ѣьшимъ//<1>.еьшимь//<1>.еьшимъ
  gramm: sg,m,ins,comp
 -flex: <1>.еьшее//<1>.ѣьшѣѣ//<1>.ьшыя//<1>.ьшее//<1>.аишыя//<1>.аишыа//<1>.ьшыа//<1>.аишѣѣ//<1>.еьшыя//<1>.ѣьшыа//<1>.ьшѣѣ//<1>.ѣьшыя//<1>.аишее//<1>.еьшыа
  gramm: pl,m,acc,comp
 -flex: <0>.ая
  gramm: sg,f,nom
 -flex: <1>.е//<0>.е//<0>.ѣ//<1>.ѣ
  gramm: du,f,acc,brev
 -flex: <1>.ѣьшемъ//<1>.аишымъ//<1>.еьшымъ//<1>.ьшымъ//<1>.ѣьшымъ//<1>.ьшемъ//<1>.аишемъ//<1>.еьшемъ
  gramm: pl,m,dat,comp,brev
 -flex: <1>.ьшею//<1>.аишую//<1>.аишею//<1>.еьшею//<1>.ѣьшею//<1>.ьшую//<1>.ѣьшую//<1>.еьшую
  gramm: du,m,acc,comp,anim
 -flex: <1>.ьшимъ//<1>.аишимъ//<1>.аишымъ//<1>.еьшымъ//<1>.ѣьшимъ//<1>.ьшымъ//<1>.ѣьшымъ//<1>.еьшимъ
  gramm: pl,f,dat,comp
 -flex: <1>.ьшa//<1>.ьше//<1>.аишa//<1>.ьшѣ//<1>.аише//<1>.ѣьшa//<1>.еьшa//<1>.еьше//<1>.аишѣ//<1>.ѣьшѣ
  gramm: pl,n,acc,comp,brev
 -flex: <1>.аишима//<1>.ѣьшима//<1>.ьшема//<1>.аишема//<1>.еьшема//<1>.ѣьшема//<1>.еьшима//<1>.ьшима
  gramm: du,n,ins,comp,brev
 -flex: <0>.а
  gramm: pl,n,nom,brev
 -flex: <1>.ьшямъ//<1>.ѣьшямъ//<1>.аишымъ//<1>.еьшымъ//<1>.еьшямъ//<1>.ьшымъ//<1>.ѣьшымъ//<1>.аишямъ
  gramm: pl,f,dat,comp,brev
 -flex: <1>.еьшима//<1>.аишима//<1>.ьшима//<1>.ѣьшима
  gramm: du,m,dat,comp
 -flex: <0>.а
  gramm: sg,m,acc,brev,anim
 -flex: <0>.има//<1>.ема//<0>.ема
  gramm: du,f,ins,brev
 -flex: <0>.о
  gramm: sg,n,acc,brev
 -flex: <0>.еѣ//<0>.ее//<1>.еѣ//<1>.ее//<0>.иа//<0>.ия
  gramm: sg,f,gen
 -flex: <0>.ы//<0>.а
  gramm: pl,n,acc,brev
 -flex: <0>.ая
  gramm: du,m,acc
 -flex: <1>.ьшу//<1>.аишу//<1>.еьшю//<1>.ьшю//<1>.ѣьшю//<1>.ѣьшу//<1>.еьшу//<1>.аишю
  gramm: du,f,gen,comp,brev
 -flex: <1>.еьшь//<1>.ѣьшь//<1>.ѣьшихъ//<1>.аишихъ//<1>.ьшихъ//<1>.еьшихъ//<1>.аишь//<1>.ьшь
  gramm: pl,n,gen,comp,brev
 -flex: <0>.има
  gramm: du,n,dat
 -flex: <0>.ою//<0>.ую
  gramm: du,n,loc
 -flex: <0>.у
  gramm: sg,n,dat,brev
 -flex: <1>.аишую//<1>.ьшую//<1>.ѣьшюю//<1>.ьшюю//<1>.еьшюю//<1>.ѣьшую//<1>.аишюю//<1>.еьшую
  gramm: sg,f,acc,comp
 -flex: <0>.ому
  gramm: sg,m,dat
 -flex: <1>.еьшима//<1>.аишима//<1>.ьшима//<1>.ѣьшима
  gramm: du,f,ins,comp
 -flex: <1>.аиши//<1>.еьши//<1>.ьши//<1>.ѣьши
  gramm: du,f,acc,comp,brev
 -flex: <1>.ьшу//<1>.аишу//<1>.еьшю//<1>.ьшю//<1>.ѣьшю//<1>.ѣьшу//<1>.еьшу//<1>.аишю
  gramm: sg,f,acc,comp,brev
 -flex: <1>.аишеи//<1>.аишей//<1>.ьшеи//<1>.ьшей//<1>.ѣьшеи//<1>.ѣьшей//<1>.еьшей//<1>.еьшеи
  gramm: sg,f,loc,comp
 -flex: <1>.ьшими//<1>.аишими//<1>.ѣьшими//<1>.еьшими
  gramm: pl,n,ins,comp
 -flex: <0>.ая
  gramm: du,m,nom
 -flex: <0>.у
  gramm: du,m,loc,brev
 -flex: <1>.ѣьшяа//<1>.ѣьшая//<1>.аишаа//<1>.аишяя//<1>.аишяа//<1>.еьшаа//<1>.ьшая//<1>.еьшяя//<1>.ьшаа//<1>.ьшяя//<1>.аишая//<1>.еьшая//<1>.ѣьшаа//<1>.ѣьшяя//<1>.еьшяа
  gramm: du,m,acc,comp
 -flex: <1>.аиши//<1>.еьши//<1>.ьши//<1>.ѣьши
  gramm: pl,m,nom,comp,brev
 -flex: <1>.ѣи//<1>.еи
  gramm: du,n,acc
 -flex: <1>.ьшяма//<1>.еьшяма//<1>.аишима//<1>.ьшима//<1>.ѣьшима//<1>.аишяма//<1>.еьшима//<1>.ѣьшяма
  gramm: du,f,ins,comp,brev
 -flex: <1>.еьшихъ//<1>.аишихъ//<1>.ьшихъ//<1>.ѣьшихъ
  gramm: pl,f,loc,comp
 -flex: <1>.ьшимъ//<1>.ьшемь//<1>.ѣьшемъ//<1>.аишимъ//<1>.ѣьшемь//<1>.еьшемь//<1>.ѣьшимъ//<1>.ьшемъ//<1>.аишемь//<1>.еьшимъ//<1>.аишемъ//<1>.еьшемъ
  gramm: sg,m,ins,comp,brev
 -flex: <0>.еи//<0>.ѣи
  gramm: sg,m,nom,comp
 -flex: <1>.еьшима//<1>.аишима//<1>.ьшима//<1>.ѣьшима
  gramm: du,n,dat,comp
 -flex: <0>.ого//<0>.аго//<0>.ово
  gramm: sg,n,gen
 -flex: <1>.ѣи//<1>.еи
  gramm: du,f,nom
 -flex: <0>.ая
  gramm: pl,n,nom
 -flex: <1>.еьшь//<1>.ѣьшь//<1>.ѣьшихъ//<1>.аишихъ//<1>.ьшихъ//<1>.еьшихъ//<1>.аишь//<1>.ьшь
  gramm: pl,m,gen,comp,brev
 -flex: <1>.ьшею//<1>.аишую//<1>.аишею//<1>.еьшею//<1>.ѣьшею//<1>.ьшую//<1>.ѣьшую//<1>.еьшую
  gramm: du,m,gen,comp
 -flex: <0>.ихъ
  gramm: pl,m,gen
 -flex: <0>.ее//<1>.ѣѣ//<0>.ѣѣ//<1>.ее//<0>.иа//<0>.ия
  gramm: pl,f,acc
 -flex: <1>.еьшее//<1>.ѣьшѣѣ//<1>.ьшыя//<1>.ьшее//<1>.аишыя//<1>.аишыа//<1>.ьшыа//<1>.аишѣѣ//<1>.еьшыя//<1>.ѣьшыа//<1>.ьшѣѣ//<1>.ѣьшыя//<1>.аишее//<1>.еьшыа
  gramm: pl,f,acc,comp
 -flex: <0>.ою//<0>.ую
  gramm: du,m,gen
 -flex: <1>.аишима//<1>.ѣьшима//<1>.ьшема//<1>.аишема//<1>.еьшема//<1>.ѣьшема//<1>.еьшима//<1>.ьшима
  gramm: du,m,ins,comp,brev
 -flex: <0>.ихъ
  gramm: pl,f,gen
 -flex: <1>.ьшими//<1>.аишими//<1>.ѣьшими//<1>.еьшими
  gramm: pl,m,ins,comp
 -flex: <0>.у
  gramm: du,f,loc,brev
 -flex: <1>.е//<0>.е//<0>.ѣ//<1>.ѣ
  gramm: sg,n,loc,brev
 -flex: <0>.ий//<0>.ии
  gramm: sg,m,nom
 -flex: <1>.ьшею//<1>.аишую//<1>.аишею//<1>.еьшею//<1>.ѣьшею//<1>.ьшую//<1>.ѣьшую//<1>.еьшую
  gramm: du,m,loc,comp
 -flex: <1>.аиши//<1>.еьши//<1>.ьши//<1>.ѣьши
  gramm: sg,f,dat,comp,brev
 -flex: <1>.ьшею//<1>.аишую//<1>.аишею//<1>.еьшею//<1>.ѣьшею//<1>.ьшую//<1>.ѣьшую//<1>.еьшую
  gramm: du,n,gen,comp
 -flex: <0>.ихъ
  gramm: pl,m,loc
 -flex: <1>.еьшаго//<1>.ьшаго//<1>.еьшего//<1>.аишаго//<1>.ѣьшего//<1>.еьшово//<1>.ѣьшово//<1>.ѣьшого//<1>.ьшово//<1>.ѣьшево//<1>.еьшого//<1>.ьшево//<1>.еьшево//<1>.аишого//<1>.аишово//<1>.ьшого//<1>.ѣьшаго//<1>.аишего//<1>.ьшего
  gramm: sg,n,gen,comp
 -flex: <1>.е//<0>.е//<0>.ѣ//<1>.ѣ
  gramm: du,n,acc,brev
 -flex: <1>.еьшими//<1>.ѣьши//<1>.аишими//<1>.ѣьшими//<1>.ьшими//<1>.еьши//<1>.аиши//<1>.ьши
  gramm: pl,n,ins,comp,brev
 -flex: <1>.ѣьшяа//<1>.ѣьшая//<1>.аишаа//<1>.аишяя//<1>.аишяа//<1>.еьшаа//<1>.ьшая//<1>.еьшяя//<1>.ьшаа//<1>.ьшяя//<1>.аишая//<1>.еьшая//<1>.ѣьшаа//<1>.ѣьшяя//<1>.еьшяа
  gramm: du,m,nom,comp
 -flex: <1>.ьшу//<1>.аишу//<1>.еьшю//<1>.ьшю//<1>.ѣьшю//<1>.ѣьшу//<1>.еьшу//<1>.аишю
  gramm: du,n,gen,comp,brev
 -flex: <1>.ѣмь//<0>.омь//<1>.ѣмъ//<0>.омъ//<1>.емъ//<0>.ѣмь//<1>.емь//<0>.емь
  gramm: sg,m,loc
 -flex: <1>.е//<0>.е//<0>.ѣ//<0>.и//<1>.ѣ
  gramm: pl,f,nom,brev
 -flex: <0>.а
  gramm: sg,f,nom,brev
 -flex: <0>.имъ
  gramm: pl,f,dat
 -flex: <1>.ѣьшимь//<1>.ьшимъ//<1>.аишимь//<1>.ьшимь//<1>.аишимъ//<1>.ѣьшимъ//<1>.еьшимь//<1>.еьшимъ
  gramm: sg,n,ins,comp
 -flex: <1>.ьшу//<1>.аишу//<1>.еьшю//<1>.ьшю//<1>.ѣьшю//<1>.ѣьшу//<1>.еьшу//<1>.аишю
  gramm: sg,n,dat,comp,brev
 -flex: <0>.а
  gramm: sg,m,gen,brev
 -flex: <1>.е//<0>.е//<0>.ѣ//<0>.и//<1>.ѣ
  gramm: pl,m,acc,brev
 -flex: <1>.ѣьшемъ//<1>.аишемъ//<1>.еьшемъ//<1>.ьшемъ
  gramm: sg,m,loc,comp
 -flex: <1>.еьшими//<1>.аишями//<1>.ѣьши//<1>.аишими//<1>.ѣьшями//<1>.ѣьшими//<1>.ьшими//<1>.еьши//<1>.ьшями//<1>.аиши//<1>.еьшями//<1>.ьши
  gramm: pl,f,ins,comp,brev
 -flex: <1>.аиши//<1>.еьши//<1>.ьши//<1>.ѣьши
  gramm: sg,f,loc,comp,brev
-paradigm: A1j
 -flex: <0>.еьшии//<0>.ьшии//<0>.ѣьшии//<0>.аишии
  gramm: du,n,acc,comp
 -flex: <0>.ее//<0>.ѣе
  gramm: sg,n,nom,comp
 -flex: <0>.ею//<0>.юю
  gramm: du,m,acc,anim
 -flex: <0>.ю
  gramm: du,n,loc,brev
 -flex: <0>.ьшаго//<0>.аишаго//<0>.ѣьшого//<0>.еьшого//<0>.еьшего//<0>.ьшого//<0>.еьшево//<0>.ьшово//<0>.ѣьшово//<0>.еьшово//<0>.аишово//<0>.еьшаго//<0>.аишего//<0>.аишого//<0>.ѣьшего//<0>.ьшево//<0>.ьшего//<0>.ѣьшаго//<0>.ѣьшево
  gramm: sg,m,acc,comp,anim
 -flex: <0>.ьшѣ//<0>.ѣьшѣ//<0>.еьши//<0>.ѣьши//<0>.еьше//<0>.аише//<0>.аишѣ//<0>.ьше//<0>.ьши//<0>.аиши
  gramm: pl,m,acc,comp,brev
 -flex: <0>.ѣьши//<0>.еьши//<0>.ьши//<0>.аиши
  gramm: sg,n,loc,comp,brev
 -flex: <0>.ѣьшему//<0>.ьшему//<0>.еьшему//<0>.аишему
  gramm: sg,m,dat,comp
 -flex: <0>.ее
  gramm: sg,n,acc
 -flex: <0>.ее//<0>.ѣе
  gramm: sg,n,acc,comp
 -flex: <0>.ее//<0>.ѣе
  gramm: sg,n,acc,comp,brev
 -flex: <0>.ю
  gramm: du,m,acc,brev,anim
 -flex: <0>.аишею//<0>.ьшую//<0>.ѣьшую//<0>.еьшую//<0>.еьшею//<0>.ьшею//<0>.аишую//<0>.ѣьшею
  gramm: du,f,loc,comp
 -flex: <0>.аишихъ//<0>.еьшихъ//<0>.ѣьшихъ//<0>.ьшихъ
  gramm: pl,m,loc,comp,brev
 -flex: <0>.има//<0>.ема
  gramm: du,m,dat,brev
 -flex: <0>.аишихъ//<0>.еьшихъ//<0>.ѣьшихъ//<0>.еьшяхъ//<0>.ьшяхъ//<0>.аишяхъ//<0>.ѣьшяхъ//<0>.ьшихъ
  gramm: pl,n,loc,comp,brev
 -flex: <0>.и
  gramm: pl,m,nom,brev
 -flex: <0>.ихъ
  gramm: pl,f,loc
 -flex: <0>.има//<0>.ема
  gramm: du,n,dat,brev
 -flex: <0>.ею//<0>.юю
  gramm: du,m,loc
 -flex: <0>.и
  gramm: sg,m,loc,brev
 -flex: <0>.аишихъ//<0>.еьшихъ//<0>.ѣьшихъ//<0>.ьшихъ
  gramm: pl,m,loc,comp
 -flex: <0>.ихъ
  gramm: pl,n,loc
 -flex: <0>.ею//<0>.юю
  gramm: du,f,loc
 -flex: <0>.ьшѣ//<0>.ѣьшѣ//<0>.еьши//<0>.ѣьши//<0>.еьше//<0>.аише//<0>.аишѣ//<0>.ьше//<0>.ьши//<0>.аиши
  gramm: pl,f,nom,comp,brev
 -flex: <0>.еьшеи//<0>.аишей//<0>.еьшей//<0>.аишеи//<0>.ьшей//<0>.ѣьшей//<0>.ѣьшеи//<0>.ьшеи
  gramm: sg,f,dat,comp
 -flex: <0>.ьшеѣ//<0>.ьшиа//<0>.еьшиа//<0>.аишиа//<0>.аишее//<0>.ьшия//<0>.аишия//<0>.ѣьшеѣ//<0>.ьшее//<0>.ѣьшия//<0>.еьшия//<0>.аишеѣ//<0>.еьшее//<0>.ѣьшиа
  gramm: sg,f,gen,comp
 -flex: <0>.юю
  gramm: sg,f,acc
 -flex: <0>.ьшима//<0>.ѣьшима//<0>.аишима//<0>.еьшима
  gramm: du,m,ins,comp
 -flex: <0>.ю
  gramm: sg,f,acc,brev
 -flex: <0>.ьшь//<0>.аишихъ//<0>.ѣьшь//<0>.ѣьшихъ//<0>.аишь//<0>.еьшь//<0>.еьшихъ//<0>.ьшихъ
  gramm: pl,f,gen,comp,brev
 -flex: <0>.ѣьшема//<0>.ьшема//<0>.еьшема//<0>.ьшима//<0>.аишема//<0>.еьшима//<0>.аишима//<0>.ѣьшима
  gramm: du,m,dat,comp,brev
 -flex: <0>.еьшии//<0>.ьшии//<0>.ѣьшии//<0>.аишии
  gramm: du,f,nom,comp
 -flex: <0>.аишая//<0>.аишяа//<0>.аишяя//<0>.ѣьшяя//<0>.ьшаа//<0>.аишаа//<0>.еьшяя//<0>.ьшяя//<0>.еьшая//<0>.ѣьшяа//<0>.ьшая//<0>.ѣьшаа//<0>.еьшяа//<0>.еьшаа//<0>.ѣьшая
  gramm: pl,n,nom,comp
 -flex: <0>.ии
  gramm: du,n,nom
 -flex: <0>.има//<0>.ема
  gramm: du,n,ins,brev
 -flex: <0>.ь
  gramm: sg,m,nom,brev
 -flex: <0>.ѣьшею//<0>.аишею//<0>.еьшею//<0>.ьшею
  gramm: sg,f,ins,comp
 -flex: <0>.има
  gramm: du,f,ins
 -flex: <0>.ими
  gramm: pl,n,ins
 -flex: <0>.я
  gramm: du,m,nom,brev
 -flex: <0>.аишая//<0>.аишаа//<0>.еьшая//<0>.ьшая//<0>.ѣьшаа//<0>.еьшаа//<0>.ѣьшая
  gramm: sg,f,nom,comp
 -flex: <0>.емь//<0>.емъ
  gramm: sg,n,loc
 -flex: <0>.и
  gramm: sg,f,dat,brev
 -flex: <0>.ь
  gramm: sg,m,acc,brev
 -flex: <0>.аишихъ//<0>.еьшихъ//<0>.ѣьшихъ//<0>.ьшихъ
  gramm: pl,n,loc,comp
 -flex: <0>.еи//<0>.ѣи
  gramm: sg,n,acc,comp,brev
 -flex: <0>.ѣьши//<0>.еьши//<0>.ьши//<0>.аиши
  gramm: du,f,nom,comp,brev
 -flex: <0>.еьшими//<0>.ѣьшими//<0>.еьши//<0>.ѣьши//<0>.аишими//<0>.ьшими//<0>.ьши//<0>.аиши
  gramm: pl,m,ins,comp,brev
 -flex: <0>.аишемъ//<0>.ьшемь//<0>.ьшемъ//<0>.ѣьшимъ//<0>.еьшимъ//<0>.еьшемь//<0>.ѣьшемь//<0>.ѣьшемъ//<0>.аишемь//<0>.еьшемъ//<0>.аишимъ//<0>.ьшимъ
  gramm: sg,n,ins,comp,brev
 -flex: <0>.ьшю//<0>.аишю//<0>.еьшу//<0>.аишу//<0>.ѣьшу//<0>.ьшу//<0>.еьшю//<0>.ѣьшю
  gramm: sg,m,dat,comp,brev
 -flex: <0>.еьша//<0>.ѣьша//<0>.аиша//<0>.ьша
  gramm: sg,m,acc,comp,brev,anim
 -flex: <0>.има
  gramm: du,m,ins
 -flex: <0>.еьша//<0>.ѣьша//<0>.аиша//<0>.ьша
  gramm: du,m,nom,comp,brev
 -flex: <0>.аишемъ//<0>.ѣьшемъ//<0>.ьшемъ//<0>.еьшемъ
  gramm: sg,n,loc,comp
 -flex: <0>.ѣьши//<0>.еьши//<0>.ьши//<0>.аиши
  gramm: du,n,acc,comp,brev
 -flex: <0>.ѣьшема//<0>.ьшема//<0>.еьшема//<0>.ьшима//<0>.аишема//<0>.еьшима//<0>.аишима//<0>.ѣьшима
  gramm: du,n,dat,comp,brev
 -flex: <0>.еьша//<0>.ѣьша//<0>.аиша//<0>.ьша
  gramm: sg,m,gen,comp,brev
 -flex: <0>.ее//<0>.иа//<0>.ия//<0>.ѣѣ
  gramm: pl,f,nom
 -flex: <0>.ю
  gramm: du,n,gen,brev
 -flex: <0>.е
  gramm: sg,n,nom,brev
 -flex: <0>.ею
  gramm: sg,f,ins
 -flex: <0>.ею//<0>.юю
  gramm: du,f,gen
 -flex: <0>.ихъ
  gramm: pl,n,gen
 -flex: <0>.ьшыа//<0>.еьшыа//<0>.еьшыя//<0>.ѣьшыа//<0>.ѣьшѣѣ//<0>.аишыя//<0>.аишее//<0>.аишыа//<0>.ьшее//<0>.ьшыя//<0>.ьшѣѣ//<0>.аишѣѣ//<0>.ѣьшыя//<0>.еьшее
  gramm: pl,f,nom,comp
 -flex: <0>.я
  gramm: du,m,acc,brev
 -flex: <0>.ему
  gramm: sg,n,dat
 -flex: <0>.еьшяма//<0>.аишяма//<0>.ьшяма//<0>.ьшима//<0>.еьшима//<0>.ѣьшяма//<0>.аишима//<0>.ѣьшима
  gramm: du,f,dat,comp,brev
 -flex: <0>.ѣьшему//<0>.ьшему//<0>.еьшему//<0>.аишему
  gramm: sg,n,dat,comp
 -flex: <0>.ьшю//<0>.аишю//<0>.еьшу//<0>.аишу//<0>.ѣьшу//<0>.ьшу//<0>.еьшю//<0>.ѣьшю
  gramm: du,n,loc,comp,brev
 -flex: <0>.ею//<0>.юю
  gramm: du,n,gen
 -flex: <0>.аишихъ//<0>.еьшихъ//<0>.ѣьшихъ//<0>.еьшяхъ//<0>.ьшяхъ//<0>.аишяхъ//<0>.ѣьшяхъ//<0>.ьшихъ
  gramm: pl,f,loc,comp,brev
 -flex: <0>.еьшa//<0>.ѣьшa//<0>.ьшa//<0>.аишa
  gramm: pl,n,nom,comp,brev
 -flex: <0>.еьшии//<0>.ьшии//<0>.ѣьшии//<0>.аишии
  gramm: du,n,nom,comp
 -flex: <0>.ими
  gramm: pl,m,ins
 -flex: <0>.има//<0>.яма
  gramm: du,f,dat,brev
 -flex: <0>.ево//<0>.его//<0>.яго
  gramm: sg,m,gen
 -flex: <0>.аишихъ//<0>.еьшихъ//<0>.ѣьшихъ//<0>.ьшихъ
  gramm: pl,m,gen,comp
 -flex: <0>.ево//<0>.его//<0>.яго
  gramm: sg,m,acc,anim
 -flex: <0>.има
  gramm: du,f,dat
 -flex: <0>.имъ
  gramm: pl,n,dat
 -flex: <0>.я
  gramm: sg,n,gen,brev
 -flex: <0>.ьшымъ//<0>.ѣьшимъ//<0>.еьшимъ//<0>.еьшымъ//<0>.ѣьшымъ//<0>.аишымъ//<0>.аишимъ//<0>.ьшимъ
  gramm: pl,m,dat,comp
 -flex: <0>.имъ//<0>.имь
  gramm: sg,n,ins
 -flex: <0>.ьшю//<0>.аишю//<0>.еьшу//<0>.аишу//<0>.ѣьшу//<0>.ьшу//<0>.еьшю//<0>.ѣьшю
  gramm: du,f,loc,comp,brev
 -flex: <0>.и
  gramm: du,n,nom,brev
 -flex: <0>.яя
  gramm: pl,n,acc
 -flex: <0>.ии
  gramm: du,f,acc
 -flex: <0>.има
  gramm: du,m,dat
 -flex: <0>.ьшѣ//<0>.ѣьшѣ//<0>.еьши//<0>.ѣьши//<0>.еьше//<0>.аише//<0>.аишѣ//<0>.ьше//<0>.ьши//<0>.аиши
  gramm: sg,f,gen,comp,brev
 -flex: <0>.има
  gramm: du,n,ins
 -flex: <0>.и
  gramm: du,f,nom,brev
 -flex: <0>.ее//<0>.иа//<0>.ия//<0>.ѣѣ
  gramm: pl,m,acc
 -flex: <0>.аишихъ//<0>.еьшихъ//<0>.ѣьшихъ//<0>.ьшихъ
  gramm: pl,f,gen,comp
 -flex: <0>.ю
  gramm: sg,m,dat,brev
 -flex: <0>.аишая//<0>.аишяа//<0>.аишяя//<0>.ѣьшяя//<0>.ьшаа//<0>.аишаа//<0>.еьшяя//<0>.ьшяя//<0>.еьшая//<0>.ѣьшяа//<0>.ьшая//<0>.ѣьшаа//<0>.еьшяа//<0>.еьшаа//<0>.ѣьшая
  gramm: pl,n,acc,comp
 -flex: <0>.еьшии//<0>.ьшии//<0>.ѣьшии//<0>.аишии
  gramm: du,f,acc,comp
 -flex: <0>.аишею//<0>.ьшую//<0>.ѣьшую//<0>.еьшую//<0>.еьшею//<0>.ьшею//<0>.аишую//<0>.ѣьшею
  gramm: du,n,loc,comp
 -flex: <0>.аишихъ//<0>.еьшихъ//<0>.ѣьшихъ//<0>.ьшихъ
  gramm: pl,n,gen,comp
 -flex: <0>.ѣьшими//<0>.еьшими//<0>.ьшими//<0>.аишими
  gramm: pl,f,ins,comp
 -flex: <0>.еьша//<0>.ѣьша//<0>.аиша//<0>.ьша
  gramm: du,m,acc,comp,brev
 -flex: <0>.ѣьшею//<0>.аишею//<0>.еьшею//<0>.ьшею
  gramm: sg,f,ins,comp,brev
 -flex: <0>.ьшю//<0>.аишю//<0>.еьшу//<0>.аишу//<0>.ѣьшу//<0>.ьшу//<0>.еьшю//<0>.ѣьшю
  gramm: du,m,acc,comp,brev,anim
 -flex: <0>.е//<0>.ѣ//<0>.и
  gramm: sg,f,gen,brev
 -flex: <0>.еьша//<0>.ѣьша//<0>.аиша//<0>.ьша
  gramm: sg,f,nom,comp,brev
 -flex: <0>.ьшима//<0>.ѣьшима//<0>.аишима//<0>.еьшима
  gramm: du,n,ins,comp
 -flex: <0>.еи//<0>.ей
  gramm: sg,f,dat
 -flex: <0>.ьшю//<0>.аишю//<0>.еьшу//<0>.аишу//<0>.ѣьшу//<0>.ьшу//<0>.еьшю//<0>.ѣьшю
  gramm: du,m,gen,comp,brev
 -flex: <0>.ѣьши//<0>.еьши//<0>.ьши//<0>.аиши
  gramm: du,n,nom,comp,brev
 -flex: <0>.имъ
  gramm: pl,m,dat
 -flex: <0>.еи//<0>.ѣи
  gramm: sg,m,nom,comp,brev
 -flex: <0>.ее//<0>.ѣе
  gramm: sg,n,nom,comp,brev
 -flex: <0>.има//<0>.ема
  gramm: du,m,ins,brev
 -flex: <0>.ю
  gramm: du,f,gen,brev
 -flex: <0>.еьшии//<0>.ьшии//<0>.ѣьшии//<0>.аишии
  gramm: pl,m,nom,comp
 -flex: <0>.аишею//<0>.ьшую//<0>.ѣьшую//<0>.еьшую//<0>.еьшею//<0>.ьшею//<0>.аишую//<0>.ѣьшею
  gramm: du,f,gen,comp
 -flex: <0>.имъ//<0>.имь
  gramm: sg,m,ins
 -flex: <0>.ьшаго//<0>.аишаго//<0>.ѣьшого//<0>.еьшого//<0>.еьшего//<0>.ьшого//<0>.еьшево//<0>.ьшово//<0>.ѣьшово//<0>.еьшово//<0>.аишово//<0>.еьшаго//<0>.аишего//<0>.аишого//<0>.ѣьшего//<0>.ьшево//<0>.ьшего//<0>.ѣьшаго//<0>.ѣьшево
  gramm: sg,m,gen,comp
 -flex: <0>.ьшима//<0>.ѣьшима//<0>.аишима//<0>.еьшима
  gramm: du,f,dat,comp
 -flex: <0>.ими
  gramm: pl,f,ins
 -flex: <0>.ьшѣ//<0>.ѣьшѣ//<0>.еьши//<0>.ѣьши//<0>.еьше//<0>.аише//<0>.аишѣ//<0>.ьше//<0>.ьши//<0>.аиши
  gramm: pl,f,acc,comp,brev
 -flex: <0>.ий//<0>.ии
  gramm: sg,m,acc
 -flex: <0>.аишемъ//<0>.ьшымъ//<0>.ьшемъ//<0>.еьшымъ//<0>.ѣьшымъ//<0>.ѣьшемъ//<0>.аишымъ//<0>.еьшемъ
  gramm: pl,n,dat,comp,brev
 -flex: <0>.ѣьши//<0>.еьши//<0>.ьши//<0>.аиши
  gramm: sg,m,loc,comp,brev
 -flex: <0>.ее
  gramm: sg,n,nom
 -flex: <0>.ьшымъ//<0>.ѣьшимъ//<0>.еьшимъ//<0>.еьшымъ//<0>.ѣьшымъ//<0>.аишымъ//<0>.аишимъ//<0>.ьшимъ
  gramm: pl,n,dat,comp
 -flex: <0>.еи//<0>.ѣи
  gramm: sg,n,acc,comp
 -flex: <0>.е//<0>.ѣ//<0>.и
  gramm: pl,f,acc,brev
 -flex: <0>.ю
  gramm: du,m,gen,brev
 -flex: <0>.и
  gramm: sg,f,loc,brev
 -flex: <0>.ьшю//<0>.аишю//<0>.еьшу//<0>.аишу//<0>.ѣьшу//<0>.ьшу//<0>.еьшю//<0>.ѣьшю
  gramm: du,m,loc,comp,brev
 -flex: <0>.еьша//<0>.ѣьша//<0>.аиша//<0>.ьша
  gramm: sg,n,gen,comp,brev
 -flex: <0>.еи//<0>.ей
  gramm: sg,f,loc
 -flex: <0>.ии
  gramm: pl,m,nom
 -flex: <0>.ѣьшимъ//<0>.ьшимь//<0>.еьшимъ//<0>.ѣьшимь//<0>.еьшимь//<0>.аишимь//<0>.аишимъ//<0>.ьшимъ
  gramm: sg,m,ins,comp
 -flex: <0>.ьшыа//<0>.еьшыа//<0>.еьшыя//<0>.ѣьшыа//<0>.ѣьшѣѣ//<0>.аишыя//<0>.аишее//<0>.аишыа//<0>.ьшее//<0>.ьшыя//<0>.ьшѣѣ//<0>.аишѣѣ//<0>.ѣьшыя//<0>.еьшее
  gramm: pl,m,acc,comp
 -flex: <0>.яя
  gramm: sg,f,nom
 -flex: <0>.и
  gramm: du,f,acc,brev
 -flex: <0>.аишемъ//<0>.ьшымъ//<0>.ьшемъ//<0>.еьшымъ//<0>.ѣьшымъ//<0>.ѣьшемъ//<0>.аишымъ//<0>.еьшемъ
  gramm: pl,m,dat,comp,brev
 -flex: <0>.аишею//<0>.ьшую//<0>.ѣьшую//<0>.еьшую//<0>.еьшею//<0>.ьшею//<0>.аишую//<0>.ѣьшею
  gramm: du,m,acc,comp,anim
 -flex: <0>.ьшымъ//<0>.ѣьшимъ//<0>.еьшимъ//<0>.еьшымъ//<0>.ѣьшымъ//<0>.аишымъ//<0>.аишимъ//<0>.ьшимъ
  gramm: pl,f,dat,comp
 -flex: <0>.ьшѣ//<0>.еьшa//<0>.ѣьшѣ//<0>.ѣьшa//<0>.аише//<0>.аишѣ//<0>.ьшa//<0>.ьше//<0>.еьше//<0>.аишa
  gramm: pl,n,acc,comp,brev
 -flex: <0>.ѣьшема//<0>.ьшема//<0>.еьшема//<0>.ьшима//<0>.аишема//<0>.еьшима//<0>.аишима//<0>.ѣьшима
  gramm: du,n,ins,comp,brev
 -flex: <0>.я
  gramm: pl,n,nom,brev
 -flex: <0>.ьшымъ//<0>.ьшямъ//<0>.аишямъ//<0>.еьшямъ//<0>.еьшымъ//<0>.ѣьшымъ//<0>.аишымъ//<0>.ѣьшямъ
  gramm: pl,f,dat,comp,brev
 -flex: <0>.ьшима//<0>.ѣьшима//<0>.аишима//<0>.еьшима
  gramm: du,m,dat,comp
 -flex: <0>.я
  gramm: sg,m,acc,brev,anim
 -flex: <0>.има//<0>.яма
  gramm: du,f,ins,brev
 -flex: <0>.е
  gramm: sg,n,acc,brev
 -flex: <0>.ее//<0>.иа//<0>.ия//<0>.еѣ
  gramm: sg,f,gen
 -flex: <0>.я//<0>.е//<0>.ѣ
  gramm: pl,n,acc,brev
 -flex: <0>.яя
  gramm: du,m,acc
 -flex: <0>.ьшю//<0>.аишю//<0>.еьшу//<0>.аишу//<0>.ѣьшу//<0>.ьшу//<0>.еьшю//<0>.ѣьшю
  gramm: du,f,gen,comp,brev
 -flex: <0>.ьшь//<0>.аишихъ//<0>.ѣьшь//<0>.ѣьшихъ//<0>.аишь//<0>.еьшь//<0>.еьшихъ//<0>.ьшихъ
  gramm: pl,n,gen,comp,brev
 -flex: <0>.има
  gramm: du,n,dat
 -flex: <0>.ею//<0>.юю
  gramm: du,n,loc
 -flex: <0>.ю
  gramm: sg,n,dat,brev
 -flex: <0>.еьшюю//<0>.ьшую//<0>.ѣьшую//<0>.еьшую//<0>.ѣьшюю//<0>.аишюю//<0>.ьшюю//<0>.аишую
  gramm: sg,f,acc,comp
 -flex: <0>.ему
  gramm: sg,m,dat
 -flex: <0>.ьшима//<0>.ѣьшима//<0>.аишима//<0>.еьшима
  gramm: du,f,ins,comp
 -flex: <0>.ѣьши//<0>.еьши//<0>.ьши//<0>.аиши
  gramm: du,f,acc,comp,brev
 -flex: <0>.ьшю//<0>.аишю//<0>.еьшу//<0>.аишу//<0>.ѣьшу//<0>.ьшу//<0>.еьшю//<0>.ѣьшю
  gramm: sg,f,acc,comp,brev
 -flex: <0>.еьшеи//<0>.аишей//<0>.еьшей//<0>.аишеи//<0>.ьшей//<0>.ѣьшей//<0>.ѣьшеи//<0>.ьшеи
  gramm: sg,f,loc,comp
 -flex: <0>.ѣьшими//<0>.еьшими//<0>.ьшими//<0>.аишими
  gramm: pl,n,ins,comp
 -flex: <0>.яя
  gramm: du,m,nom
 -flex: <0>.ю
  gramm: du,m,loc,brev
 -flex: <0>.аишая//<0>.аишяа//<0>.аишяя//<0>.ѣьшяя//<0>.ьшаа//<0>.аишаа//<0>.еьшяя//<0>.ьшяя//<0>.еьшая//<0>.ѣьшяа//<0>.ьшая//<0>.ѣьшаа//<0>.еьшяа//<0>.еьшаа//<0>.ѣьшая
  gramm: du,m,acc,comp
 -flex: <0>.ѣьши//<0>.еьши//<0>.ьши//<0>.аиши
  gramm: pl,m,nom,comp,brev
 -flex: <0>.ии
  gramm: du,n,acc
 -flex: <0>.еьшяма//<0>.аишяма//<0>.ьшяма//<0>.ьшима//<0>.еьшима//<0>.ѣьшяма//<0>.аишима//<0>.ѣьшима
  gramm: du,f,ins,comp,brev
 -flex: <0>.аишихъ//<0>.еьшихъ//<0>.ѣьшихъ//<0>.ьшихъ
  gramm: pl,f,loc,comp
 -flex: <0>.аишемъ//<0>.ьшемь//<0>.ьшемъ//<0>.ѣьшимъ//<0>.еьшимъ//<0>.еьшемь//<0>.ѣьшемь//<0>.ѣьшемъ//<0>.аишемь//<0>.еьшемъ//<0>.аишимъ//<0>.ьшимъ
  gramm: sg,m,ins,comp,brev
 -flex: <0>.еи//<0>.ѣи
  gramm: sg,m,nom,comp
 -flex: <0>.ьшима//<0>.ѣьшима//<0>.аишима//<0>.еьшима
  gramm: du,n,dat,comp
 -flex: <0>.ево//<0>.его//<0>.яго
  gramm: sg,n,gen
 -flex: <0>.ии
  gramm: du,f,nom
 -flex: <0>.яя
  gramm: pl,n,nom
 -flex: <0>.ьшь//<0>.аишихъ//<0>.ѣьшь//<0>.ѣьшихъ//<0>.аишь//<0>.еьшь//<0>.еьшихъ//<0>.ьшихъ
  gramm: pl,m,gen,comp,brev
 -flex: <0>.аишею//<0>.ьшую//<0>.ѣьшую//<0>.еьшую//<0>.еьшею//<0>.ьшею//<0>.аишую//<0>.ѣьшею
  gramm: du,m,gen,comp
 -flex: <0>.ихъ
  gramm: pl,m,gen
 -flex: <0>.ее//<0>.иа//<0>.ия//<0>.ѣѣ
  gramm: pl,f,acc
 -flex: <0>.ьшыа//<0>.еьшыа//<0>.еьшыя//<0>.ѣьшыа//<0>.ѣьшѣѣ//<0>.аишыя//<0>.аишее//<0>.аишыа//<0>.ьшее//<0>.ьшыя//<0>.ьшѣѣ//<0>.аишѣѣ//<0>.ѣьшыя//<0>.еьшее
  gramm: pl,f,acc,comp
 -flex: <0>.ею//<0>.юю
  gramm: du,m,gen
 -flex: <0>.ѣьшема//<0>.ьшема//<0>.еьшема//<0>.ьшима//<0>.аишема//<0>.еьшима//<0>.аишима//<0>.ѣьшима
  gramm: du,m,ins,comp,brev
 -flex: <0>.ихъ
  gramm: pl,f,gen
 -flex: <0>.ѣьшими//<0>.еьшими//<0>.ьшими//<0>.аишими
  gramm: pl,m,ins,comp
 -flex: <0>.ю
  gramm: du,f,loc,brev
 -flex: <0>.и
  gramm: sg,n,loc,brev
 -flex: <0>.ий//<0>.ии
  gramm: sg,m,nom
 -flex: <0>.аишею//<0>.ьшую//<0>.ѣьшую//<0>.еьшую//<0>.еьшею//<0>.ьшею//<0>.аишую//<0>.ѣьшею
  gramm: du,m,loc,comp
 -flex: <0>.ѣьши//<0>.еьши//<0>.ьши//<0>.аиши
  gramm: sg,f,dat,comp,brev
 -flex: <0>.аишею//<0>.ьшую//<0>.ѣьшую//<0>.еьшую//<0>.еьшею//<0>.ьшею//<0>.аишую//<0>.ѣьшею
  gramm: du,n,gen,comp
 -flex: <0>.ихъ
  gramm: pl,m,loc
 -flex: <0>.ьшаго//<0>.аишаго//<0>.ѣьшого//<0>.еьшого//<0>.еьшего//<0>.ьшого//<0>.еьшево//<0>.ьшово//<0>.ѣьшово//<0>.еьшово//<0>.аишово//<0>.еьшаго//<0>.аишего//<0>.аишого//<0>.ѣьшего//<0>.ьшево//<0>.ьшего//<0>.ѣьшаго//<0>.ѣьшево
  gramm: sg,n,gen,comp
 -flex: <0>.и
  gramm: du,n,acc,brev
 -flex: <0>.еьшими//<0>.ѣьшими//<0>.еьши//<0>.ѣьши//<0>.аишими//<0>.ьшими//<0>.ьши//<0>.аиши
  gramm: pl,n,ins,comp,brev
 -flex: <0>.аишая//<0>.аишяа//<0>.аишяя//<0>.ѣьшяя//<0>.ьшаа//<0>.аишаа//<0>.еьшяя//<0>.ьшяя//<0>.еьшая//<0>.ѣьшяа//<0>.ьшая//<0>.ѣьшаа//<0>.еьшяа//<0>.еьшаа//<0>.ѣьшая
  gramm: du,m,nom,comp
 -flex: <0>.ьшю//<0>.аишю//<0>.еьшу//<0>.аишу//<0>.ѣьшу//<0>.ьшу//<0>.еьшю//<0>.ѣьшю
  gramm: du,n,gen,comp,brev
 -flex: <0>.емь//<0>.емъ
  gramm: sg,m,loc
 -flex: <0>.е//<0>.ѣ//<0>.и
  gramm: pl,f,nom,brev
 -flex: <0>.я
  gramm: sg,f,nom,brev
 -flex: <0>.имъ
  gramm: pl,f,dat
 -flex: <0>.ѣьшимъ//<0>.ьшимь//<0>.еьшимъ//<0>.ѣьшимь//<0>.еьшимь//<0>.аишимь//<0>.аишимъ//<0>.ьшимъ
  gramm: sg,n,ins,comp
 -flex: <0>.ьшю//<0>.аишю//<0>.еьшу//<0>.аишу//<0>.ѣьшу//<0>.ьшу//<0>.еьшю//<0>.ѣьшю
  gramm: sg,n,dat,comp,brev
 -flex: <0>.я
  gramm: sg,m,gen,brev
 -flex: <0>.е//<0>.ѣ//<0>.и
  gramm: pl,m,acc,brev
 -flex: <0>.аишемъ//<0>.ѣьшемъ//<0>.ьшемъ//<0>.еьшемъ
  gramm: sg,m,loc,comp
 -flex: <0>.ѣьшями//<0>.еьшими//<0>.ѣьшими//<0>.еьши//<0>.ьшями//<0>.ѣьши//<0>.аишями//<0>.ьшими//<0>.еьшями//<0>.аиши//<0>.ьши//<0>.аишими
  gramm: pl,f,ins,comp,brev
 -flex: <0>.ѣьши//<0>.еьши//<0>.ьши//<0>.аиши
  gramm: sg,f,loc,comp,brev
-paradigm: V12g
 -flex: <1>.етеся//<1>.етесь//<1>.ете
  gramm: indic,praes,pl,2p
 -flex: <1>.ю//<1>.юсь//<1>.утсь//<1>.юся//<1>.утъ//<1>.уца//<1>.оуся//<1>.оу//<1>.оусь
  gramm: indic,praes,pl,3p
 -flex: <1>.емъ//<1>.емсь//<1>.емся//<1>.емесь//<1>.емеся//<1>.еме
  gramm: indic,praes,pl,1p
 -flex: <0>.алися//<0>.ались//<0>.али
  gramm: perf,pl,m
 -flex: <0>.алася//<0>.алась//<0>.ала
  gramm: perf,pl,n
 -flex: <0>.алысь//<0>.алыся//<0>.алы
  gramm: perf,pl,f
 -flex: <0>.ати//<0>.ать//<0>.атсь//<0>.атись//<0>.аца//<0>.атися
  gramm: inf
 -flex: <1>.и//<1>.ися//<1>.ись
  gramm: imper,sg,2p
 -flex: <1>.и//<1>.ися//<1>.ись
  gramm: imper,sg,3p
 -flex: <1>.итеся//<1>.итесь//<1>.ите
  gramm: imper,pl,2p
 -flex: <0>.ало//<0>.алось//<0>.алося
  gramm: perf,sg,n
 -flex: <0>.ась//<0>.ася//<0>.а
  gramm: indic,aor,sg,3p
 -flex: <0>.ась//<0>.ася//<0>.а
  gramm: indic,aor,sg,2p
 -flex: <1>.ева//<1>.евеся//<1>.евася//<1>.евась//<1>.евесь//<1>.еве//<1>.евѣсь//<1>.евѣся//<1>.евѣ
  gramm: indic,praes,du,1p
 -flex: <1>.етѣсь//<1>.етѣся//<1>.етесь//<1>.етѣ//<1>.етеся//<1>.етася//<1>.етась//<1>.ета//<1>.ете
  gramm: indic,praes,du,3p
 -flex: <1>.етѣсь//<1>.етѣся//<1>.етесь//<1>.етѣ//<1>.етеся//<1>.етася//<1>.етась//<1>.ета//<1>.ете
  gramm: indic,praes,du,2p
 -flex: <0>.аховѣ//<0>.ахове//<0>.аховѣсь//<0>.аховѣся//<0>.ахова//<0>.аховася//<0>.аховеся//<0>.аховесь//<0>.аховась
  gramm: indic,imperf,du,1p
 -flex: <0>.астѣ//<0>.асте//<0>.астѣсь//<0>.астѣся//<0>.аста//<0>.астеся//<0>.астася//<0>.астась//<0>.астесь
  gramm: indic,imperf,du,3p
 -flex: <0>.астѣ//<0>.асте//<0>.астѣсь//<0>.астѣся//<0>.аста//<0>.астеся//<0>.астася//<0>.астась//<0>.астесь
  gramm: indic,imperf,du,2p
 -flex: <0>.астеся//<0>.асте//<0>.астесь
  gramm: indic,imperf,pl,2p
 -flex: <0>.ахуся//<0>.ахусь//<0>.аху
  gramm: indic,imperf,pl,3p
 -flex: <0>.ахомся//<0>.ахомсь//<0>.ахомъ
  gramm: indic,imperf,pl,1p
 -flex: <0>.алѣся//<0>.алѣсь//<0>.алеся//<0>.алесь//<0>.але//<0>.алѣ
  gramm: perf,du,f
 -flex: <0>.ахъ//<0>.ахся//<0>.ахсь
  gramm: indic,imperf,sg,1p
 -flex: <0>.аше//<0>.ашеся//<0>.ашесь
  gramm: indic,imperf,sg,2p
 -flex: <0>.аше//<0>.ашеся//<0>.ашесь
  gramm: indic,imperf,sg,3p
 -flex: <0>.аховѣ//<0>.ахове//<0>.аховѣсь//<0>.аховѣся//<0>.ахова//<0>.аховася//<0>.аховеся//<0>.аховесь//<0>.аховась
  gramm: indic,aor,du,1p
 -flex: <0>.астѣ//<0>.асте//<0>.астѣсь//<0>.астѣся//<0>.аста//<0>.астеся//<0>.астася//<0>.астась//<0>.астесь
  gramm: indic,aor,du,2p
 -flex: <0>.астѣ//<0>.асте//<0>.астѣсь//<0>.астѣся//<0>.аста//<0>.астеся//<0>.астася//<0>.астась//<0>.астесь
  gramm: indic,aor,du,3p
 -flex: <0>.алcясь//<0>.алъcясь//<0>.алъcяся//<0>.алcяся//<0>.алъcя//<0>.алcя//<0>.алсь//<0>.ался//<0>.алъ
  gramm: perf,sg,m
 -flex: <1>.еме//<1>.име//<1>.емъ//<1>.емсь//<1>.емся//<1>.имся//<1>.имсь//<1>.емесь//<1>.емеся//<1>.имесь//<1>.имъ//<1>.имеся
  gramm: imper,pl,1p
 -flex: <0>.ашѧ//<0>.ашася//<0>.ашась//<0>.аша//<0>.ашѧсь//<0>.ашѧся
  gramm: indic,aor,pl,3p
 -flex: <0>.астеся//<0>.асте//<0>.астесь
  gramm: indic,aor,pl,2p
 -flex: <0>.ахомся//<0>.ахомсь//<0>.ахомъ
  gramm: indic,aor,pl,1p
 -flex: <1>.итѣсь//<1>.итѣся//<1>.итѣ//<1>.итась//<1>.итася//<1>.ита//<1>.итеся//<1>.итесь//<1>.ите
  gramm: imper,du,2p
 -flex: <1>.евесь//<1>.ева//<1>.евеся//<1>.евася//<1>.ива//<1>.ивѣся//<1>.ивеся//<1>.ивесь//<1>.иве//<1>.евѣсь//<1>.евѣся//<1>.ивася//<1>.еве//<1>.ивась//<1>.евѣ//<1>.ивѣ//<1>.ивѣсь//<1>.евась
  gramm: imper,du,1p
 -flex: <0>.ахъ//<0>.ахся//<0>.ахсь
  gramm: indic,aor,sg,1p
 -flex: <1>.у//<1>.усь//<1>.уся
  gramm: indic,praes,sg,1p
 -flex: <1>.ешись//<1>.ешися//<1>.еши
  gramm: indic,praes,sg,2p
 -flex: <1>.етъ//<1>.етсь//<1>.еца
  gramm: indic,praes,sg,3p
 -flex: <0>.алася//<0>.алась//<0>.ала
  gramm: perf,du,m
 -flex: <0>.алѣся//<0>.алѣсь//<0>.алеся//<0>.алесь//<0>.але//<0>.алѣ
  gramm: perf,du,n
 -flex: <0>.алася//<0>.алась//<0>.ала
  gramm: perf,sg,f
-paradigm: V12a
 -flex: <0>.етесь//<0>.етеся//<0>.ете
  gramm: indic,praes,pl,2p
 -flex: <0>.оуттъ//<0>.оуттсь//<0>.уть//<0>.ятъ//<0>.юца//<0>.уца//<0>.яца//<0>.ятсь//<0>.оутца//<0>.ютсь//<0>.утсь//<0>.ютъ
  gramm: indic,praes,pl,3p
 -flex: <0>.емсь//<0>.емся//<0>.емъ//<0>.емеся//<0>.емесь//<0>.еме
  gramm: indic,praes,pl,1p
 -flex: <0>.ялись//<0>.ялися//<0>.яли
  gramm: perf,pl,m
 -flex: <0>.ялась//<0>.ялася//<0>.яла
  gramm: perf,pl,n
 -flex: <0>.ялыся//<0>.ялысь//<0>.ялы
  gramm: perf,pl,f
 -flex: <0>.ятися//<0>.ятись//<0>.ятсь//<0>.яца//<0>.ять//<0>.яти
  gramm: inf
 -flex: <0>.й//<0>.йсь//<0>.йся
  gramm: imper,sg,2p
 -flex: <0>.й//<0>.йсь//<0>.йся
  gramm: imper,sg,3p
 -flex: <0>.йте//<0>.йтесь//<0>.йтеся
  gramm: imper,pl,2p
 -flex: <0>.ялося//<0>.ялось//<0>.яло
  gramm: perf,sg,n
 -flex: <0>.я//<0>.яся//<0>.ясь
  gramm: indic,aor,sg,3p
 -flex: <0>.я//<0>.яся//<0>.ясь
  gramm: indic,aor,sg,2p
 -flex: <0>.евѣ//<0>.евесь//<0>.евѣся//<0>.евѣсь//<0>.евеся//<0>.евась//<0>.евася//<0>.ева//<0>.еве
  gramm: indic,praes,du,1p
 -flex: <0>.етась//<0>.етася//<0>.етеся//<0>.ета//<0>.ете//<0>.етесь//<0>.етѣся//<0>.етѣсь//<0>.етѣ
  gramm: indic,praes,du,3p
 -flex: <0>.етась//<0>.етася//<0>.етеся//<0>.ета//<0>.ете//<0>.етесь//<0>.етѣся//<0>.етѣсь//<0>.етѣ
  gramm: indic,praes,du,2p
 -flex: <0>.яховѣ//<0>.яховѣся//<0>.яховесь//<0>.яховеся//<0>.яховѣсь//<0>.яхова//<0>.яхове//<0>.яховась//<0>.яховася
  gramm: indic,imperf,du,1p
 -flex: <0>.ястеся//<0>.яста//<0>.ястѣся//<0>.ясте//<0>.ястѣсь//<0>.ястесь//<0>.ястѣ//<0>.ястася//<0>.ястась
  gramm: indic,imperf,du,3p
 -flex: <0>.ястеся//<0>.яста//<0>.ястѣся//<0>.ясте//<0>.ястѣсь//<0>.ястесь//<0>.ястѣ//<0>.ястася//<0>.ястась
  gramm: indic,imperf,du,2p
 -flex: <0>.ястеся//<0>.ястесь//<0>.ясте
  gramm: indic,imperf,pl,2p
 -flex: <0>.яху//<0>.яхусь//<0>.яхуся
  gramm: indic,imperf,pl,3p
 -flex: <0>.яхомъ//<0>.яхомся//<0>.яхомсь
  gramm: indic,imperf,pl,1p
 -flex: <0>.ялѣся//<0>.ялѣсь//<0>.ялѣ//<0>.ялесь//<0>.ялеся//<0>.яле
  gramm: perf,du,f
 -flex: <0>.яхся//<0>.яхъ//<0>.яхсь
  gramm: indic,imperf,sg,1p
 -flex: <0>.яшесь//<0>.яшеся//<0>.яше
  gramm: indic,imperf,sg,2p
 -flex: <0>.яшесь//<0>.яшеся//<0>.яше
  gramm: indic,imperf,sg,3p
 -flex: <0>.яховѣ//<0>.яховѣся//<0>.яховесь//<0>.яховеся//<0>.яховѣсь//<0>.яхова//<0>.яхове//<0>.яховась//<0>.яховася
  gramm: indic,aor,du,1p
 -flex: <0>.ястеся//<0>.яста//<0>.ястѣся//<0>.ясте//<0>.ястѣсь//<0>.ястесь//<0>.ястѣ//<0>.ястася//<0>.ястась
  gramm: indic,aor,du,2p
 -flex: <0>.ястеся//<0>.яста//<0>.ястѣся//<0>.ясте//<0>.ястѣсь//<0>.ястесь//<0>.ястѣ//<0>.ястася//<0>.ястась
  gramm: indic,aor,du,3p
 -flex: <0>.ялсь//<0>.ялся//<0>.ялъ//<0>.ялъcя//<0>.ялcясь//<0>.ялcяся//<0>.ялcя//<0>.ялъcяся//<0>.ялъcясь
  gramm: perf,sg,m
 -flex: <0>.еме//<0>.имся//<0>.имъ//<0>.имсь//<0>.имеся//<0>.емеся//<0>.емесь//<0>.имесь//<0>.име
  gramm: imper,pl,1p
 -flex: <0>.яша//<0>.яшѧся//<0>.яшѧсь//<0>.яшѧ//<0>.яшась//<0>.яшася
  gramm: indic,aor,pl,3p
 -flex: <0>.ястеся//<0>.ястесь//<0>.ясте
  gramm: indic,aor,pl,2p
 -flex: <0>.яхомъ//<0>.яхомся//<0>.яхомсь
  gramm: indic,aor,pl,1p
 -flex: <0>.ита//<0>.ите//<0>.итась//<0>.итѣ//<0>.итася//<0>.итѣся//<0>.итесь//<0>.итеся//<0>.итѣсь
  gramm: imper,du,2p
 -flex: <0>.ивѣ//<0>.ивась//<0>.ивѣся//<0>.ивесь//<0>.ивеся//<0>.ивася//<0>.ива//<0>.иве//<0>.ивѣсь
  gramm: imper,du,1p
 -flex: <0>.яхся//<0>.яхъ//<0>.яхсь
  gramm: indic,aor,sg,1p
 -flex: <0>.юся//<0>.юсь//<0>.ю
  gramm: indic,praes,sg,1p
 -flex: <0>.еши//<0>.ешися//<0>.ешись
  gramm: indic,praes,sg,2p
 -flex: <0>.етъ//<0>.еца//<0>.етсь
  gramm: indic,praes,sg,3p
 -flex: <0>.ялась//<0>.ялася//<0>.яла
  gramm: perf,du,m
 -flex: <0>.ялѣся//<0>.ялѣсь//<0>.ялѣ//<0>.ялесь//<0>.ялеся//<0>.яле
  gramm: perf,du,n
 -flex: <0>.ялась//<0>.ялася//<0>.яла
  gramm: perf,sg,f
-paradigm: V12x_STAR
 -flex: <1>.етеся//<1>.етесь//<1>.ете
  gramm: indic,praes,pl,2p
 -flex: <1>.ю//<1>.юсь//<1>.утсь//<1>.юся//<1>.утъ//<1>.уца//<1>.оуся//<1>.оу//<1>.оусь
  gramm: indic,praes,pl,3p
 -flex: <1>.емъ//<1>.емсь//<1>.емся//<1>.емесь//<1>.емеся//<1>.еме
  gramm: indic,praes,pl,1p
 -flex: <0>.алися//<0>.ались//<0>.али
  gramm: perf,pl,m
 -flex: <0>.алася//<0>.алась//<0>.ала
  gramm: perf,pl,n
 -flex: <0>.алысь//<0>.алыся//<0>.алы
  gramm: perf,pl,f
 -flex: <0>.ати//<0>.ать//<0>.атсь//<0>.атись//<0>.аца//<0>.атися
  gramm: inf
 -flex: <1>.и//<1>.ися//<1>.ись
  gramm: imper,sg,2p
 -flex: <1>.и//<1>.ися//<1>.ись
  gramm: imper,sg,3p
 -flex: <1>.итеся//<1>.итесь//<1>.ите
  gramm: imper,pl,2p
 -flex: <0>.ало//<0>.алось//<0>.алося
  gramm: perf,sg,n
 -flex: <0>.ась//<0>.ася//<0>.а
  gramm: indic,aor,sg,3p
 -flex: <0>.ась//<0>.ася//<0>.а
  gramm: indic,aor,sg,2p
 -flex: <1>.ева//<1>.евеся//<1>.евася//<1>.евась//<1>.евесь//<1>.еве//<1>.евѣсь//<1>.евѣся//<1>.евѣ
  gramm: indic,praes,du,1p
 -flex: <1>.етѣсь//<1>.етѣся//<1>.етесь//<1>.етѣ//<1>.етеся//<1>.етася//<1>.етась//<1>.ета//<1>.ете
  gramm: indic,praes,du,3p
 -flex: <1>.етѣсь//<1>.етѣся//<1>.етесь//<1>.етѣ//<1>.етеся//<1>.етася//<1>.етась//<1>.ета//<1>.ете
  gramm: indic,praes,du,2p
 -flex: <0>.аховѣ//<0>.ахове//<0>.аховѣсь//<0>.аховѣся//<0>.ахова//<0>.аховася//<0>.аховеся//<0>.аховесь//<0>.аховась
  gramm: indic,imperf,du,1p
 -flex: <0>.астѣ//<0>.асте//<0>.астѣсь//<0>.астѣся//<0>.аста//<0>.астеся//<0>.астася//<0>.астась//<0>.астесь
  gramm: indic,imperf,du,3p
 -flex: <0>.астѣ//<0>.асте//<0>.астѣсь//<0>.астѣся//<0>.аста//<0>.астеся//<0>.астася//<0>.астась//<0>.астесь
  gramm: indic,imperf,du,2p
 -flex: <0>.астеся//<0>.асте//<0>.астесь
  gramm: indic,imperf,pl,2p
 -flex: <0>.ахуся//<0>.ахусь//<0>.аху
  gramm: indic,imperf,pl,3p
 -flex: <0>.ахомся//<0>.ахомсь//<0>.ахомъ
  gramm: indic,imperf,pl,1p
 -flex: <0>.алѣся//<0>.алѣсь//<0>.алеся//<0>.алесь//<0>.але//<0>.алѣ
  gramm: perf,du,f
 -flex: <0>.ахъ//<0>.ахся//<0>.ахсь
  gramm: indic,imperf,sg,1p
 -flex: <0>.аше//<0>.ашеся//<0>.ашесь
  gramm: indic,imperf,sg,2p
 -flex: <0>.аше//<0>.ашеся//<0>.ашесь
  gramm: indic,imperf,sg,3p
 -flex: <0>.аховѣ//<0>.ахове//<0>.аховѣсь//<0>.аховѣся//<0>.ахова//<0>.аховася//<0>.аховеся//<0>.аховесь//<0>.аховась
  gramm: indic,aor,du,1p
 -flex: <0>.астѣ//<0>.асте//<0>.астѣсь//<0>.астѣся//<0>.аста//<0>.астеся//<0>.астася//<0>.астась//<0>.астесь
  gramm: indic,aor,du,2p
 -flex: <0>.астѣ//<0>.асте//<0>.астѣсь//<0>.астѣся//<0>.аста//<0>.астеся//<0>.астася//<0>.астась//<0>.астесь
  gramm: indic,aor,du,3p
 -flex: <0>.алcясь//<0>.алъcясь//<0>.алъcяся//<0>.алcяся//<0>.алъcя//<0>.алcя//<0>.алсь//<0>.ался//<0>.алъ
  gramm: perf,sg,m
 -flex: <1>.еме//<1>.име//<1>.емъ//<1>.емсь//<1>.емся//<1>.емесь//<1>.емеся//<1>.имесь//<1>.имеся
  gramm: imper,pl,1p
 -flex: <0>.ашѧ//<0>.ашася//<0>.ашась//<0>.аша//<0>.ашѧсь//<0>.ашѧся
  gramm: indic,aor,pl,3p
 -flex: <0>.астеся//<0>.асте//<0>.астесь
  gramm: indic,aor,pl,2p
 -flex: <0>.ахомся//<0>.ахомсь//<0>.ахомъ
  gramm: indic,aor,pl,1p
 -flex: <1>.итѣсь//<1>.итѣся//<1>.итѣ//<1>.итась//<1>.итася//<1>.ита//<1>.итеся//<1>.итесь//<1>.ите
  gramm: imper,du,2p
 -flex: <1>.ева//<1>.евеся//<1>.евася//<1>.евась//<1>.евесь//<1>.еве//<1>.евѣсь//<1>.евѣся//<1>.евѣ
  gramm: imper,du,1p
 -flex: <0>.ахъ//<0>.ахся//<0>.ахсь
  gramm: indic,aor,sg,1p
 -flex: <1>.у//<1>.усь//<1>.уся
  gramm: indic,praes,sg,1p
 -flex: <1>.ешись//<1>.ешися//<1>.еши
  gramm: indic,praes,sg,2p
 -flex: <1>.етъ//<1>.етсь//<1>.еца
  gramm: indic,praes,sg,3p
 -flex: <0>.алася//<0>.алась//<0>.ала
  gramm: perf,du,m
 -flex: <0>.алѣся//<0>.алѣсь//<0>.алеся//<0>.алесь//<0>.але//<0>.алѣ
  gramm: perf,du,n
 -flex: <0>.алася//<0>.алась//<0>.ала
  gramm: perf,sg,f
-paradigm: V12n
 -flex: <0>.етесь//<0>.етеся//<0>.ете
  gramm: indic,praes,pl,2p
 -flex: <0>.оуттъ//<0>.оуттсь//<0>.уть//<0>.юца//<0>.уца//<0>.оутца//<0>.ютсь//<0>.утсь//<0>.ютъ
  gramm: indic,praes,pl,3p
 -flex: <0>.емсь//<0>.емся//<0>.емъ//<0>.емеся//<0>.емесь//<0>.еме
  gramm: indic,praes,pl,1p
 -flex: <0>.алися//<0>.ались//<0>.али
  gramm: perf,pl,m
 -flex: <0>.алася//<0>.алась//<0>.ала
  gramm: perf,pl,n
 -flex: <0>.алысь//<0>.алыся//<0>.алы
  gramm: perf,pl,f
 -flex: <0>.ати//<0>.ать//<0>.атсь//<0>.атись//<0>.аца//<0>.атися
  gramm: inf
 -flex: <0>.ись//<0>.ися//<0>.и
  gramm: imper,sg,2p
 -flex: <0>.ись//<0>.ися//<0>.и
  gramm: imper,sg,3p
 -flex: <0>.ите//<0>.итесь//<0>.итеся
  gramm: imper,pl,2p
 -flex: <0>.ало//<0>.алось//<0>.алося
  gramm: perf,sg,n
 -flex: <0>.ась//<0>.ася//<0>.а
  gramm: indic,aor,sg,3p
 -flex: <0>.ась//<0>.ася//<0>.а
  gramm: indic,aor,sg,2p
 -flex: <0>.евѣ//<0>.евесь//<0>.евѣся//<0>.евѣсь//<0>.евеся//<0>.евась//<0>.евася//<0>.ева//<0>.еве
  gramm: indic,praes,du,1p
 -flex: <0>.етась//<0>.етася//<0>.етеся//<0>.ета//<0>.ете//<0>.етесь//<0>.етѣся//<0>.етѣсь//<0>.етѣ
  gramm: indic,praes,du,3p
 -flex: <0>.етась//<0>.етася//<0>.етеся//<0>.ета//<0>.ете//<0>.етесь//<0>.етѣся//<0>.етѣсь//<0>.етѣ
  gramm: indic,praes,du,2p
 -flex: <0>.аховѣ//<0>.ахове//<0>.аховѣсь//<0>.аховѣся//<0>.ахова//<0>.аховася//<0>.аховеся//<0>.аховесь//<0>.аховась
  gramm: indic,imperf,du,1p
 -flex: <0>.астѣ//<0>.асте//<0>.астѣсь//<0>.астѣся//<0>.аста//<0>.астеся//<0>.астася//<0>.астась//<0>.астесь
  gramm: indic,imperf,du,3p
 -flex: <0>.астѣ//<0>.асте//<0>.астѣсь//<0>.астѣся//<0>.аста//<0>.астеся//<0>.астася//<0>.астась//<0>.астесь
  gramm: indic,imperf,du,2p
 -flex: <0>.астеся//<0>.асте//<0>.астесь
  gramm: indic,imperf,pl,2p
 -flex: <0>.ахуся//<0>.ахусь//<0>.аху
  gramm: indic,imperf,pl,3p
 -flex: <0>.ахомся//<0>.ахомсь//<0>.ахомъ
  gramm: indic,imperf,pl,1p
 -flex: <0>.алѣся//<0>.алѣсь//<0>.алеся//<0>.алесь//<0>.але//<0>.алѣ
  gramm: perf,du,f
 -flex: <0>.ахъ//<0>.ахся//<0>.ахсь
  gramm: indic,imperf,sg,1p
 -flex: <0>.аше//<0>.ашеся//<0>.ашесь
  gramm: indic,imperf,sg,2p
 -flex: <0>.аше//<0>.ашеся//<0>.ашесь
  gramm: indic,imperf,sg,3p
 -flex: <0>.аховѣ//<0>.ахове//<0>.аховѣсь//<0>.аховѣся//<0>.ахова//<0>.аховася//<0>.аховеся//<0>.аховесь//<0>.аховась
  gramm: indic,aor,du,1p
 -flex: <0>.астѣ//<0>.асте//<0>.астѣсь//<0>.астѣся//<0>.аста//<0>.астеся//<0>.астася//<0>.астась//<0>.астесь
  gramm: indic,aor,du,2p
 -flex: <0>.астѣ//<0>.асте//<0>.астѣсь//<0>.астѣся//<0>.аста//<0>.астеся//<0>.астася//<0>.астась//<0>.астесь
  gramm: indic,aor,du,3p
 -flex: <0>.алcясь//<0>.алъcясь//<0>.алъcяся//<0>.алcяся//<0>.алъcя//<0>.алcя//<0>.алсь//<0>.ался//<0>.алъ
  gramm: perf,sg,m
 -flex: <0>.емсь//<0>.емся//<0>.еме//<0>.имся//<0>.имъ//<0>.имсь//<0>.емъ//<0>.имеся//<0>.емеся//<0>.емесь//<0>.имесь//<0>.име
  gramm: imper,pl,1p
 -flex: <0>.ашѧ//<0>.ашася//<0>.ашась//<0>.аша//<0>.ашѧсь//<0>.ашѧся
  gramm: indic,aor,pl,3p
 -flex: <0>.астеся//<0>.асте//<0>.астесь
  gramm: indic,aor,pl,2p
 -flex: <0>.ахомся//<0>.ахомсь//<0>.ахомъ
  gramm: indic,aor,pl,1p
 -flex: <0>.ита//<0>.ите//<0>.итась//<0>.итѣ//<0>.итася//<0>.итѣся//<0>.итесь//<0>.итеся//<0>.итѣсь
  gramm: imper,du,2p
 -flex: <0>.ивѣ//<0>.евѣ//<0>.ива//<0>.евесь//<0>.ивѣся//<0>.евѣсь//<0>.евеся//<0>.ивась//<0>.ивесь//<0>.ивеся//<0>.ивася//<0>.евась//<0>.евася//<0>.иве//<0>.евѣся//<0>.ева//<0>.ивѣсь//<0>.еве
  gramm: imper,du,1p
 -flex: <0>.ахъ//<0>.ахся//<0>.ахсь
  gramm: indic,aor,sg,1p
 -flex: <0>.юся//<0>.юсь//<0>.ю
  gramm: indic,praes,sg,1p
 -flex: <0>.еши//<0>.ешися//<0>.ешись
  gramm: indic,praes,sg,2p
 -flex: <0>.етъ//<0>.еца//<0>.етсь
  gramm: indic,praes,sg,3p
 -flex: <0>.алася//<0>.алась//<0>.ала
  gramm: perf,du,m
 -flex: <0>.алѣся//<0>.алѣсь//<0>.алеся//<0>.алесь//<0>.але//<0>.алѣ
  gramm: perf,du,n
 -flex: <0>.алася//<0>.алась//<0>.ала
  gramm: perf,sg,f
-paradigm: V12k
 -flex: <1>.етеся//<1>.етесь//<1>.ете
  gramm: indic,praes,pl,2p
 -flex: <1>.ю//<1>.юсь//<1>.утсь//<1>.юся//<1>.утъ//<1>.уца//<1>.оуся//<1>.оу//<1>.оусь
  gramm: indic,praes,pl,3p
 -flex: <1>.емъ//<1>.емсь//<1>.емся//<1>.емесь//<1>.емеся//<1>.еме
  gramm: indic,praes,pl,1p
 -flex: <0>.алися//<0>.ались//<0>.али
  gramm: perf,pl,m
 -flex: <0>.алася//<0>.алась//<0>.ала
  gramm: perf,pl,n
 -flex: <0>.алысь//<0>.алыся//<0>.алы
  gramm: perf,pl,f
 -flex: <0>.ати//<0>.ать//<0>.атсь//<0>.атись//<0>.аца//<0>.атися
  gramm: inf
 -flex: <1>.и//<1>.ися//<1>.ись
  gramm: imper,sg,2p
 -flex: <1>.и//<1>.ися//<1>.ись
  gramm: imper,sg,3p
 -flex: <1>.итеся//<1>.итесь//<1>.ите
  gramm: imper,pl,2p
 -flex: <0>.ало//<0>.алось//<0>.алося
  gramm: perf,sg,n
 -flex: <0>.ась//<0>.ася//<0>.а
  gramm: indic,aor,sg,3p
 -flex: <0>.ась//<0>.ася//<0>.а
  gramm: indic,aor,sg,2p
 -flex: <1>.ева//<1>.евеся//<1>.евася//<1>.евась//<1>.евесь//<1>.еве//<1>.евѣсь//<1>.евѣся//<1>.евѣ
  gramm: indic,praes,du,1p
 -flex: <1>.етѣсь//<1>.етѣся//<1>.етесь//<1>.етѣ//<1>.етеся//<1>.етася//<1>.етась//<1>.ета//<1>.ете
  gramm: indic,praes,du,3p
 -flex: <1>.етѣсь//<1>.етѣся//<1>.етесь//<1>.етѣ//<1>.етеся//<1>.етася//<1>.етась//<1>.ета//<1>.ете
  gramm: indic,praes,du,2p
 -flex: <0>.аховѣ//<0>.ахове//<0>.аховѣсь//<0>.аховѣся//<0>.ахова//<0>.аховася//<0>.аховеся//<0>.аховесь//<0>.аховась
  gramm: indic,imperf,du,1p
 -flex: <0>.астѣ//<0>.асте//<0>.астѣсь//<0>.астѣся//<0>.аста//<0>.астеся//<0>.астася//<0>.астась//<0>.астесь
  gramm: indic,imperf,du,3p
 -flex: <0>.астѣ//<0>.асте//<0>.астѣсь//<0>.астѣся//<0>.аста//<0>.астеся//<0>.астася//<0>.астась//<0>.астесь
  gramm: indic,imperf,du,2p
 -flex: <0>.астеся//<0>.асте//<0>.астесь
  gramm: indic,imperf,pl,2p
 -flex: <0>.ахуся//<0>.ахусь//<0>.аху
  gramm: indic,imperf,pl,3p
 -flex: <0>.ахомся//<0>.ахомсь//<0>.ахомъ
  gramm: indic,imperf,pl,1p
 -flex: <0>.алѣся//<0>.алѣсь//<0>.алеся//<0>.алесь//<0>.але//<0>.алѣ
  gramm: perf,du,f
 -flex: <0>.ахъ//<0>.ахся//<0>.ахсь
  gramm: indic,imperf,sg,1p
 -flex: <0>.аше//<0>.ашеся//<0>.ашесь
  gramm: indic,imperf,sg,2p
 -flex: <0>.аше//<0>.ашеся//<0>.ашесь
  gramm: indic,imperf,sg,3p
 -flex: <0>.аховѣ//<0>.ахове//<0>.аховѣсь//<0>.аховѣся//<0>.ахова//<0>.аховася//<0>.аховеся//<0>.аховесь//<0>.аховась
  gramm: indic,aor,du,1p
 -flex: <0>.астѣ//<0>.асте//<0>.астѣсь//<0>.астѣся//<0>.аста//<0>.астеся//<0>.астася//<0>.астась//<0>.астесь
  gramm: indic,aor,du,2p
 -flex: <0>.астѣ//<0>.асте//<0>.астѣсь//<0>.астѣся//<0>.аста//<0>.астеся//<0>.астася//<0>.астась//<0>.астесь
  gramm: indic,aor,du,3p
 -flex: <0>.алcясь//<0>.алъcясь//<0>.алъcяся//<0>.алcяся//<0>.алъcя//<0>.алcя//<0>.алсь//<0>.ался//<0>.алъ
  gramm: perf,sg,m
 -flex: <1>.еме//<1>.име//<1>.емъ//<1>.емсь//<1>.емся//<1>.имся//<1>.имсь//<1>.емесь//<1>.емеся//<1>.имесь//<1>.имъ//<1>.имеся
  gramm: imper,pl,1p
 -flex: <0>.ашѧ//<0>.ашася//<0>.ашась//<0>.аша//<0>.ашѧсь//<0>.ашѧся
  gramm: indic,aor,pl,3p
 -flex: <0>.астеся//<0>.асте//<0>.астесь
  gramm: indic,aor,pl,2p
 -flex: <0>.ахомся//<0>.ахомсь//<0>.ахомъ
  gramm: indic,aor,pl,1p
 -flex: <1>.итѣсь//<1>.итѣся//<1>.итѣ//<1>.итась//<1>.итася//<1>.ита//<1>.итеся//<1>.итесь//<1>.ите
  gramm: imper,du,2p
 -flex: <1>.евесь//<1>.ева//<1>.евеся//<1>.евася//<1>.ива//<1>.ивѣся//<1>.ивеся//<1>.ивесь//<1>.иве//<1>.евѣсь//<1>.евѣся//<1>.ивася//<1>.еве//<1>.ивась//<1>.евѣ//<1>.ивѣ//<1>.ивѣсь//<1>.евась
  gramm: imper,du,1p
 -flex: <0>.ахъ//<0>.ахся//<0>.ахсь
  gramm: indic,aor,sg,1p
 -flex: <1>.у//<1>.усь//<1>.уся
  gramm: indic,praes,sg,1p
 -flex: <1>.ешись//<1>.ешися//<1>.еши
  gramm: indic,praes,sg,2p
 -flex: <1>.етъ//<1>.етсь//<1>.еца
  gramm: indic,praes,sg,3p
 -flex: <0>.алася//<0>.алась//<0>.ала
  gramm: perf,du,m
 -flex: <0>.алѣся//<0>.алѣсь//<0>.алеся//<0>.алесь//<0>.але//<0>.алѣ
  gramm: perf,du,n
 -flex: <0>.алася//<0>.алась//<0>.ала
  gramm: perf,sg,f
-paradigm: V12x
 -flex: <0>.етесь//<0>.етеся//<0>.ете
  gramm: indic,praes,pl,2p
 -flex: <0>.оуся//<0>.уца//<0>.ю//<0>.утъ//<0>.оу//<0>.оусь//<0>.юся//<0>.юсь//<0>.утсь
  gramm: indic,praes,pl,3p
 -flex: <0>.емсь//<0>.емся//<0>.емъ//<0>.емеся//<0>.емесь//<0>.еме
  gramm: indic,praes,pl,1p
 -flex: <0>.алися//<0>.ались//<0>.али
  gramm: perf,pl,m
 -flex: <0>.алася//<0>.алась//<0>.ала
  gramm: perf,pl,n
 -flex: <0>.алысь//<0>.алыся//<0>.алы
  gramm: perf,pl,f
 -flex: <0>.ати//<0>.ать//<0>.атсь//<0>.атись//<0>.аца//<0>.атися
  gramm: inf
 -flex: <0>.ись//<0>.ися//<0>.и
  gramm: imper,sg,2p
 -flex: <0>.ись//<0>.ися//<0>.и
  gramm: imper,sg,3p
 -flex: <0>.ите//<0>.итесь//<0>.итеся
  gramm: imper,pl,2p
 -flex: <0>.ало//<0>.алось//<0>.алося
  gramm: perf,sg,n
 -flex: <0>.ась//<0>.ася//<0>.а
  gramm: indic,aor,sg,3p
 -flex: <0>.ась//<0>.ася//<0>.а
  gramm: indic,aor,sg,2p
 -flex: <0>.евѣ//<0>.евесь//<0>.евѣся//<0>.евѣсь//<0>.евеся//<0>.евась//<0>.евася//<0>.ева//<0>.еве
  gramm: indic,praes,du,1p
 -flex: <0>.етась//<0>.етася//<0>.етеся//<0>.ета//<0>.ете//<0>.етесь//<0>.етѣся//<0>.етѣсь//<0>.етѣ
  gramm: indic,praes,du,3p
 -flex: <0>.етась//<0>.етася//<0>.етеся//<0>.ета//<0>.ете//<0>.етесь//<0>.етѣся//<0>.етѣсь//<0>.етѣ
  gramm: indic,praes,du,2p
 -flex: <0>.аховѣ//<0>.ахове//<0>.аховѣсь//<0>.аховѣся//<0>.ахова//<0>.аховася//<0>.аховеся//<0>.аховесь//<0>.аховась
  gramm: indic,imperf,du,1p
 -flex: <0>.астѣ//<0>.асте//<0>.астѣсь//<0>.астѣся//<0>.аста//<0>.астеся//<0>.астася//<0>.астась//<0>.астесь
  gramm: indic,imperf,du,3p
 -flex: <0>.астѣ//<0>.асте//<0>.астѣсь//<0>.астѣся//<0>.аста//<0>.астеся//<0>.астася//<0>.астась//<0>.астесь
  gramm: indic,imperf,du,2p
 -flex: <0>.астеся//<0>.асте//<0>.астесь
  gramm: indic,imperf,pl,2p
 -flex: <0>.ахуся//<0>.ахусь//<0>.аху
  gramm: indic,imperf,pl,3p
 -flex: <0>.ахомся//<0>.ахомсь//<0>.ахомъ
  gramm: indic,imperf,pl,1p
 -flex: <0>.алѣся//<0>.алѣсь//<0>.алеся//<0>.алесь//<0>.але//<0>.алѣ
  gramm: perf,du,f
 -flex: <0>.ахъ//<0>.ахся//<0>.ахсь
  gramm: indic,imperf,sg,1p
 -flex: <0>.аше//<0>.ашеся//<0>.ашесь
  gramm: indic,imperf,sg,2p
 -flex: <0>.аше//<0>.ашеся//<0>.ашесь
  gramm: indic,imperf,sg,3p
 -flex: <0>.аховѣ//<0>.ахове//<0>.аховѣсь//<0>.аховѣся//<0>.ахова//<0>.аховася//<0>.аховеся//<0>.аховесь//<0>.аховась
  gramm: indic,aor,du,1p
 -flex: <0>.астѣ//<0>.асте//<0>.астѣсь//<0>.астѣся//<0>.аста//<0>.астеся//<0>.астася//<0>.астась//<0>.астесь
  gramm: indic,aor,du,2p
 -flex: <0>.астѣ//<0>.асте//<0>.астѣсь//<0>.астѣся//<0>.аста//<0>.астеся//<0>.астася//<0>.астась//<0>.астесь
  gramm: indic,aor,du,3p
 -flex: <0>.алcясь//<0>.алъcясь//<0>.алъcяся//<0>.алcяся//<0>.алъcя//<0>.алcя//<0>.алсь//<0>.ался//<0>.алъ
  gramm: perf,sg,m
 -flex: <0>.емсь//<0>.емся//<0>.еме//<0>.имся//<0>.имъ//<0>.имсь//<0>.емъ//<0>.имеся//<0>.емеся//<0>.емесь//<0>.имесь//<0>.име
  gramm: imper,pl,1p
 -flex: <0>.ашѧ//<0>.ашася//<0>.ашась//<0>.аша//<0>.ашѧсь//<0>.ашѧся
  gramm: indic,aor,pl,3p
 -flex: <0>.астеся//<0>.асте//<0>.астесь
  gramm: indic,aor,pl,2p
 -flex: <0>.ахомся//<0>.ахомсь//<0>.ахомъ
  gramm: indic,aor,pl,1p
 -flex: <0>.ита//<0>.ите//<0>.итась//<0>.итѣ//<0>.итася//<0>.итѣся//<0>.итесь//<0>.итеся//<0>.итѣсь
  gramm: imper,du,2p
 -flex: <0>.ивѣ//<0>.евѣ//<0>.ива//<0>.евесь//<0>.ивѣся//<0>.евѣсь//<0>.евеся//<0>.ивась//<0>.ивесь//<0>.ивеся//<0>.ивася//<0>.евась//<0>.евася//<0>.иве//<0>.евѣся//<0>.ева//<0>.ивѣсь//<0>.еве
  gramm: imper,du,1p
 -flex: <0>.ахъ//<0>.ахся//<0>.ахсь
  gramm: indic,aor,sg,1p
 -flex: <0>.уся//<0>.усь//<0>.у
  gramm: indic,praes,sg,1p
 -flex: <0>.еши//<0>.ешися//<0>.ешись
  gramm: indic,praes,sg,2p
 -flex: <0>.етъ//<0>.еца//<0>.етсь
  gramm: indic,praes,sg,3p
 -flex: <0>.алася//<0>.алась//<0>.ала
  gramm: perf,du,m
 -flex: <0>.алѣся//<0>.алѣсь//<0>.алеся//<0>.алесь//<0>.але//<0>.алѣ
  gramm: perf,du,n
 -flex: <0>.алася//<0>.алась//<0>.ала
  gramm: perf,sg,f
-paradigm: V12t
 -flex: <1>.етеся//<1>.етесь//<1>.ете
  gramm: indic,praes,pl,2p
 -flex: <1>.ю//<1>.юсь//<1>.утсь//<1>.юся//<1>.утъ//<1>.уца//<1>.оуся//<1>.оу//<1>.оусь
  gramm: indic,praes,pl,3p
 -flex: <1>.емъ//<1>.емсь//<1>.емся//<1>.емесь//<1>.емеся//<1>.еме
  gramm: indic,praes,pl,1p
 -flex: <0>.алися//<0>.ались//<0>.али
  gramm: perf,pl,m
 -flex: <0>.алася//<0>.алась//<0>.ала
  gramm: perf,pl,n
 -flex: <0>.алысь//<0>.алыся//<0>.алы
  gramm: perf,pl,f
 -flex: <0>.ати//<0>.ать//<0>.атсь//<0>.атись//<0>.аца//<0>.атися
  gramm: inf
 -flex: <1>.и//<1>.ися//<1>.ись
  gramm: imper,sg,2p
 -flex: <1>.и//<1>.ися//<1>.ись
  gramm: imper,sg,3p
 -flex: <1>.итеся//<1>.итесь//<1>.ите
  gramm: imper,pl,2p
 -flex: <0>.ало//<0>.алось//<0>.алося
  gramm: perf,sg,n
 -flex: <0>.ась//<0>.ася//<0>.а
  gramm: indic,aor,sg,3p
 -flex: <0>.ась//<0>.ася//<0>.а
  gramm: indic,aor,sg,2p
 -flex: <1>.ева//<1>.евеся//<1>.евася//<1>.евась//<1>.евесь//<1>.еве//<1>.евѣсь//<1>.евѣся//<1>.евѣ
  gramm: indic,praes,du,1p
 -flex: <1>.етѣсь//<1>.етѣся//<1>.етесь//<1>.етѣ//<1>.етеся//<1>.етася//<1>.етась//<1>.ета//<1>.ете
  gramm: indic,praes,du,3p
 -flex: <1>.етѣсь//<1>.етѣся//<1>.етесь//<1>.етѣ//<1>.етеся//<1>.етася//<1>.етась//<1>.ета//<1>.ете
  gramm: indic,praes,du,2p
 -flex: <0>.аховѣ//<0>.ахове//<0>.аховѣсь//<0>.аховѣся//<0>.ахова//<0>.аховася//<0>.аховеся//<0>.аховесь//<0>.аховась
  gramm: indic,imperf,du,1p
 -flex: <0>.астѣ//<0>.асте//<0>.астѣсь//<0>.астѣся//<0>.аста//<0>.астеся//<0>.астася//<0>.астась//<0>.астесь
  gramm: indic,imperf,du,3p
 -flex: <0>.астѣ//<0>.асте//<0>.астѣсь//<0>.астѣся//<0>.аста//<0>.астеся//<0>.астася//<0>.астась//<0>.астесь
  gramm: indic,imperf,du,2p
 -flex: <0>.астеся//<0>.асте//<0>.астесь
  gramm: indic,imperf,pl,2p
 -flex: <0>.ахуся//<0>.ахусь//<0>.аху
  gramm: indic,imperf,pl,3p
 -flex: <0>.ахомся//<0>.ахомсь//<0>.ахомъ
  gramm: indic,imperf,pl,1p
 -flex: <0>.алѣся//<0>.алѣсь//<0>.алеся//<0>.алесь//<0>.але//<0>.алѣ
  gramm: perf,du,f
 -flex: <0>.ахъ//<0>.ахся//<0>.ахсь
  gramm: indic,imperf,sg,1p
 -flex: <0>.аше//<0>.ашеся//<0>.ашесь
  gramm: indic,imperf,sg,2p
 -flex: <0>.аше//<0>.ашеся//<0>.ашесь
  gramm: indic,imperf,sg,3p
 -flex: <0>.аховѣ//<0>.ахове//<0>.аховѣсь//<0>.аховѣся//<0>.ахова//<0>.аховася//<0>.аховеся//<0>.аховесь//<0>.аховась
  gramm: indic,aor,du,1p
 -flex: <0>.астѣ//<0>.асте//<0>.астѣсь//<0>.астѣся//<0>.аста//<0>.астеся//<0>.астася//<0>.астась//<0>.астесь
  gramm: indic,aor,du,2p
 -flex: <0>.астѣ//<0>.асте//<0>.астѣсь//<0>.астѣся//<0>.аста//<0>.астеся//<0>.астася//<0>.астась//<0>.астесь
  gramm: indic,aor,du,3p
 -flex: <0>.алcясь//<0>.алъcясь//<0>.алъcяся//<0>.алcяся//<0>.алъcя//<0>.алcя//<0>.алсь//<0>.ался//<0>.алъ
  gramm: perf,sg,m
 -flex: <1>.еме//<1>.име//<1>.емъ//<1>.емсь//<1>.емся//<1>.имся//<1>.имсь//<1>.емесь//<1>.емеся//<1>.имесь//<1>.имъ//<1>.имеся
  gramm: imper,pl,1p
 -flex: <0>.ашѧ//<0>.ашася//<0>.ашась//<0>.аша//<0>.ашѧсь//<0>.ашѧся
  gramm: indic,aor,pl,3p
 -flex: <0>.астеся//<0>.асте//<0>.астесь
  gramm: indic,aor,pl,2p
 -flex: <0>.ахомся//<0>.ахомсь//<0>.ахомъ
  gramm: indic,aor,pl,1p
 -flex: <1>.итѣсь//<1>.итѣся//<1>.итѣ//<1>.итась//<1>.итася//<1>.ита//<1>.итеся//<1>.итесь//<1>.ите
  gramm: imper,du,2p
 -flex: <1>.евесь//<1>.ева//<1>.евеся//<1>.евася//<1>.ива//<1>.ивѣся//<1>.ивеся//<1>.ивесь//<1>.иве//<1>.евѣсь//<1>.евѣся//<1>.ивася//<1>.еве//<1>.ивась//<1>.евѣ//<1>.ивѣ//<1>.ивѣсь//<1>.евась
  gramm: imper,du,1p
 -flex: <0>.ахъ//<0>.ахся//<0>.ахсь
  gramm: indic,aor,sg,1p
 -flex: <1>.у//<1>.усь//<1>.уся
  gramm: indic,praes,sg,1p
 -flex: <1>.ешись//<1>.ешися//<1>.еши
  gramm: indic,praes,sg,2p
 -flex: <1>.етъ//<1>.етсь//<1>.еца
  gramm: indic,praes,sg,3p
 -flex: <0>.алася//<0>.алась//<0>.ала
  gramm: perf,du,m
 -flex: <0>.алѣся//<0>.алѣсь//<0>.алеся//<0>.алесь//<0>.але//<0>.алѣ
  gramm: perf,du,n
 -flex: <0>.алася//<0>.алась//<0>.ала
  gramm: perf,sg,f
-paradigm: V12p
 -flex: <1>.етеся//<1>.етесь//<1>.ете
  gramm: indic,praes,pl,2p
 -flex: <1>.ютсь//<1>.утца//<1>.юца//<1>.уттсь//<1>.ютъ//<1>.оуся//<1>.уттъ//<1>.оу//<1>.оусь
  gramm: indic,praes,pl,3p
 -flex: <1>.емъ//<1>.емсь//<1>.емся//<1>.емесь//<1>.емеся//<1>.еме
  gramm: indic,praes,pl,1p
 -flex: <0>.алися//<0>.ались//<0>.али
  gramm: perf,pl,m
 -flex: <0>.алася//<0>.алась//<0>.ала
  gramm: perf,pl,n
 -flex: <0>.алысь//<0>.алыся//<0>.алы
  gramm: perf,pl,f
 -flex: <0>.ати//<0>.ать//<0>.атсь//<0>.атись//<0>.аца//<0>.атися
  gramm: inf
 -flex: <1>.и//<1>.ися//<1>.ись
  gramm: imper,sg,2p
 -flex: <1>.и//<1>.ися//<1>.ись
  gramm: imper,sg,3p
 -flex: <1>.итеся//<1>.итесь//<1>.ите
  gramm: imper,pl,2p
 -flex: <0>.ало//<0>.алось//<0>.алося
  gramm: perf,sg,n
 -flex: <0>.ась//<0>.ася//<0>.а
  gramm: indic,aor,sg,3p
 -flex: <0>.ась//<0>.ася//<0>.а
  gramm: indic,aor,sg,2p
 -flex: <1>.ева//<1>.евеся//<1>.евася//<1>.евась//<1>.евесь//<1>.еве//<1>.евѣсь//<1>.евѣся//<1>.евѣ
  gramm: indic,praes,du,1p
 -flex: <1>.етѣсь//<1>.етѣся//<1>.етесь//<1>.етѣ//<1>.етеся//<1>.етася//<1>.етась//<1>.ета//<1>.ете
  gramm: indic,praes,du,3p
 -flex: <1>.етѣсь//<1>.етѣся//<1>.етесь//<1>.етѣ//<1>.етеся//<1>.етася//<1>.етась//<1>.ета//<1>.ете
  gramm: indic,praes,du,2p
 -flex: <0>.аховѣ//<0>.ахове//<0>.аховѣсь//<0>.аховѣся//<0>.ахова//<0>.аховася//<0>.аховеся//<0>.аховесь//<0>.аховась
  gramm: indic,imperf,du,1p
 -flex: <0>.астѣ//<0>.асте//<0>.астѣсь//<0>.астѣся//<0>.аста//<0>.астеся//<0>.астася//<0>.астась//<0>.астесь
  gramm: indic,imperf,du,3p
 -flex: <0>.астѣ//<0>.асте//<0>.астѣсь//<0>.астѣся//<0>.аста//<0>.астеся//<0>.астася//<0>.астась//<0>.астесь
  gramm: indic,imperf,du,2p
 -flex: <0>.астеся//<0>.асте//<0>.астесь
  gramm: indic,imperf,pl,2p
 -flex: <0>.ахуся//<0>.ахусь//<0>.аху
  gramm: indic,imperf,pl,3p
 -flex: <0>.ахомся//<0>.ахомсь//<0>.ахомъ
  gramm: indic,imperf,pl,1p
 -flex: <0>.алѣся//<0>.алѣсь//<0>.алеся//<0>.алесь//<0>.але//<0>.алѣ
  gramm: perf,du,f
 -flex: <0>.ахъ//<0>.ахся//<0>.ахсь
  gramm: indic,imperf,sg,1p
 -flex: <0>.аше//<0>.ашеся//<0>.ашесь
  gramm: indic,imperf,sg,2p
 -flex: <0>.аше//<0>.ашеся//<0>.ашесь
  gramm: indic,imperf,sg,3p
 -flex: <0>.аховѣ//<0>.ахове//<0>.аховѣсь//<0>.аховѣся//<0>.ахова//<0>.аховася//<0>.аховеся//<0>.аховесь//<0>.аховась
  gramm: indic,aor,du,1p
 -flex: <0>.астѣ//<0>.асте//<0>.астѣсь//<0>.астѣся//<0>.аста//<0>.астеся//<0>.астася//<0>.астась//<0>.астесь
  gramm: indic,aor,du,2p
 -flex: <0>.астѣ//<0>.асте//<0>.астѣсь//<0>.астѣся//<0>.аста//<0>.астеся//<0>.астася//<0>.астась//<0>.астесь
  gramm: indic,aor,du,3p
 -flex: <0>.алcясь//<0>.алъcясь//<0>.алъcяся//<0>.алcяся//<0>.алъcя//<0>.алcя//<0>.алсь//<0>.ался//<0>.алъ
  gramm: perf,sg,m
 -flex: <1>.еме//<1>.име//<1>.емъ//<1>.емсь//<1>.емся//<1>.имся//<1>.имсь//<1>.емесь//<1>.емеся//<1>.имесь//<1>.имъ//<1>.имеся
  gramm: imper,pl,1p
 -flex: <0>.ашѧ//<0>.ашася//<0>.ашась//<0>.аша//<0>.ашѧсь//<0>.ашѧся
  gramm: indic,aor,pl,3p
 -flex: <0>.астеся//<0>.асте//<0>.астесь
  gramm: indic,aor,pl,2p
 -flex: <0>.ахомся//<0>.ахомсь//<0>.ахомъ
  gramm: indic,aor,pl,1p
 -flex: <1>.итѣсь//<1>.итѣся//<1>.итѣ//<1>.итась//<1>.итася//<1>.ита//<1>.итеся//<1>.итесь//<1>.ите
  gramm: imper,du,2p
 -flex: <1>.евесь//<1>.ева//<1>.евеся//<1>.евася//<1>.ива//<1>.ивѣся//<1>.ивеся//<1>.ивесь//<1>.иве//<1>.евѣсь//<1>.евѣся//<1>.ивася//<1>.еве//<1>.ивась//<1>.евѣ//<1>.ивѣ//<1>.ивѣсь//<1>.евась
  gramm: imper,du,1p
 -flex: <0>.ахъ//<0>.ахся//<0>.ахсь
  gramm: indic,aor,sg,1p
 -flex: <1>.ю//<1>.юсь//<1>.юся
  gramm: indic,praes,sg,1p
 -flex: <1>.ешись//<1>.ешися//<1>.еши
  gramm: indic,praes,sg,2p
 -flex: <1>.етъ//<1>.етсь//<1>.еца
  gramm: indic,praes,sg,3p
 -flex: <0>.алася//<0>.алась//<0>.ала
  gramm: perf,du,m
 -flex: <0>.алѣся//<0>.алѣсь//<0>.алеся//<0>.алесь//<0>.але//<0>.алѣ
  gramm: perf,du,n
 -flex: <0>.алася//<0>.алась//<0>.ала
  gramm: perf,sg,f
-paradigm: V12ov
 -flex: <1>.етеся//<1>.етесь//<1>.ете
  gramm: indic,praes,pl,2p
 -flex: <1>.ютсь//<1>.юца//<1>.уть//<1>.утсь//<1>.ютъ//<1>.уца//<1>.оуся//<1>.оу//<1>.оусь
  gramm: indic,praes,pl,3p
 -flex: <1>.емъ//<1>.емсь//<1>.емся//<1>.емесь//<1>.емеся//<1>.еме
  gramm: indic,praes,pl,1p
 -flex: <0>.лися//<0>.лись//<0>.ли
  gramm: perf,pl,m
 -flex: <0>.лася//<0>.лась//<0>.ла
  gramm: perf,pl,n
 -flex: <0>.лысь//<0>.лыся//<0>.лы
  gramm: perf,pl,f
 -flex: <0>.ти//<0>.тця//<0>.ця//<0>.цсь//<0>.тцся//<0>.цяся//<0>.цясь//<0>.ць//<0>.тць//<0>.ть//<0>.тсь//<0>.цся//<0>.тцясь//<0>.тцяся//<0>.ца//<0>.тись//<0>.тися//<0>.тцсь
  gramm: inf
 -flex: <1>.йся//<1>.йсь//<1>.й
  gramm: imper,sg,2p
 -flex: <1>.йся//<1>.йсь//<1>.й
  gramm: imper,sg,3p
 -flex: <1>.йте//<1>.йтеся//<1>.йтесь
  gramm: imper,pl,2p
 -flex: <0>.лось//<0>.ло//<0>.лося
  gramm: perf,sg,n
 -flex: <0>.сь//<0>.ся//<0>.
  gramm: indic,aor,sg,3p
 -flex: <0>.сь//<0>.ся//<0>.
  gramm: indic,aor,sg,2p
 -flex: <1>.ева//<1>.евеся//<1>.евася//<1>.евась//<1>.евесь//<1>.еве//<1>.евѣсь//<1>.евѣся//<1>.евѣ
  gramm: indic,praes,du,1p
 -flex: <1>.етѣсь//<1>.етѣся//<1>.етесь//<1>.етѣ//<1>.етеся//<1>.етася//<1>.етась//<1>.ета//<1>.ете
  gramm: indic,praes,du,3p
 -flex: <1>.етѣсь//<1>.етѣся//<1>.етесь//<1>.етѣ//<1>.етеся//<1>.етася//<1>.етась//<1>.ета//<1>.ете
  gramm: indic,praes,du,2p
 -flex: <0>.ховѣ//<0>.хове//<0>.ховѣсь//<0>.ховѣся//<0>.хова//<0>.ховеся//<0>.ховася//<0>.ховась//<0>.ховесь
  gramm: indic,imperf,du,1p
 -flex: <0>.стѣся//<0>.стѣсь//<0>.стѣ//<0>.стесь//<0>.стась//<0>.стася//<0>.стеся//<0>.сте//<0>.ста
  gramm: indic,imperf,du,3p
 -flex: <0>.стѣся//<0>.стѣсь//<0>.стѣ//<0>.стесь//<0>.стась//<0>.стася//<0>.стеся//<0>.сте//<0>.ста
  gramm: indic,imperf,du,2p
 -flex: <0>.сте//<0>.стесь//<0>.стеся
  gramm: indic,imperf,pl,2p
 -flex: <0>.хуся//<0>.ху//<0>.хусь
  gramm: indic,imperf,pl,3p
 -flex: <0>.хомсь//<0>.хомся//<0>.хомъ
  gramm: indic,imperf,pl,1p
 -flex: <0>.леся//<0>.лѣсь//<0>.лѣся//<0>.лесь//<0>.лѣ//<0>.ле
  gramm: perf,du,f
 -flex: <0>.хсь//<0>.хся//<0>.хъ
  gramm: indic,imperf,sg,1p
 -flex: <0>.ше//<0>.шеся//<0>.шесь
  gramm: indic,imperf,sg,2p
 -flex: <0>.ше//<0>.шеся//<0>.шесь
  gramm: indic,imperf,sg,3p
 -flex: <0>.ховѣ//<0>.хове//<0>.ховѣсь//<0>.ховѣся//<0>.хова//<0>.ховеся//<0>.ховася//<0>.ховась//<0>.ховесь
  gramm: indic,aor,du,1p
 -flex: <0>.стѣся//<0>.стѣсь//<0>.стѣ//<0>.стесь//<0>.стась//<0>.стася//<0>.стеся//<0>.сте//<0>.ста
  gramm: indic,aor,du,2p
 -flex: <0>.стѣся//<0>.стѣсь//<0>.стѣ//<0>.стесь//<0>.стась//<0>.стася//<0>.стеся//<0>.сте//<0>.ста
  gramm: indic,aor,du,3p
 -flex: <0>.лся//<0>.лcяся//<0>.лcясь//<0>.лcя//<0>.лъcя//<0>.лъcясь//<0>.лсь//<0>.лъ//<0>.лъcяся
  gramm: perf,sg,m
 -flex: <1>.еме//<1>.име//<1>.емъ//<1>.емсь//<1>.емся//<1>.имся//<1>.имсь//<1>.емесь//<1>.емеся//<1>.имесь//<1>.имъ//<1>.имеся
  gramm: imper,pl,1p
 -flex: <0>.шѧ//<0>.шася//<0>.ша//<0>.шась//<0>.шѧсь//<0>.шѧся
  gramm: indic,aor,pl,3p
 -flex: <0>.сте//<0>.стесь//<0>.стеся
  gramm: indic,aor,pl,2p
 -flex: <0>.хомсь//<0>.хомся//<0>.хомъ
  gramm: indic,aor,pl,1p
 -flex: <1>.итѣсь//<1>.итѣся//<1>.итѣ//<1>.итась//<1>.итася//<1>.ита//<1>.итеся//<1>.итесь//<1>.ите
  gramm: imper,du,2p
 -flex: <1>.евесь//<1>.ева//<1>.евеся//<1>.евася//<1>.ива//<1>.ивѣся//<1>.ивеся//<1>.ивесь//<1>.иве//<1>.евѣсь//<1>.евѣся//<1>.ивася//<1>.еве//<1>.ивась//<1>.евѣ//<1>.ивѣ//<1>.ивѣсь//<1>.евась
  gramm: imper,du,1p
 -flex: <0>.хсь//<0>.хся//<0>.хъ
  gramm: indic,aor,sg,1p
 -flex: <1>.ю//<1>.юсь//<1>.юся
  gramm: indic,praes,sg,1p
 -flex: <1>.ешись//<1>.ешися//<1>.еши
  gramm: indic,praes,sg,2p
 -flex: <1>.етъ//<1>.етсь//<1>.еца
  gramm: indic,praes,sg,3p
 -flex: <0>.лася//<0>.лась//<0>.ла
  gramm: perf,du,m
 -flex: <0>.леся//<0>.лѣсь//<0>.лѣся//<0>.лесь//<0>.лѣ//<0>.ле
  gramm: perf,du,n
 -flex: <0>.лася//<0>.лась//<0>.ла
  gramm: perf,sg,f
-paradigm: V11e
 -flex: <0>.етесь//<0>.етеся//<0>.ете
  gramm: indic,praes,pl,2p
 -flex: <0>.оуттъ//<0>.оуттсь//<0>.уть//<0>.юца//<0>.уца//<0>.оутца//<0>.ютсь//<0>.утсь//<0>.ютъ
  gramm: indic,praes,pl,3p
 -flex: <0>.емсь//<0>.емся//<0>.емъ//<0>.емеся//<0>.емесь//<0>.еме
  gramm: indic,praes,pl,1p
 -flex: <0>.лися//<0>.лись//<0>.ли
  gramm: perf,pl,m
 -flex: <0>.лася//<0>.лась//<0>.ла
  gramm: perf,pl,n
 -flex: <0>.лысь//<0>.лыся//<0>.лы
  gramm: perf,pl,f
 -flex: <0>.ти//<0>.тця//<0>.ця//<0>.цсь//<0>.тцся//<0>.цяся//<0>.цясь//<0>.ць//<0>.тць//<0>.ть//<0>.тсь//<0>.цся//<0>.тцясь//<0>.тцяся//<0>.ца//<0>.тись//<0>.тися//<0>.тцсь
  gramm: inf
 -flex: <0>.й//<0>.йсь//<0>.йся
  gramm: imper,sg,2p
 -flex: <0>.й//<0>.йсь//<0>.йся
  gramm: imper,sg,3p
 -flex: <0>.йте//<0>.йтесь//<0>.йтеся
  gramm: imper,pl,2p
 -flex: <0>.лось//<0>.ло//<0>.лося
  gramm: perf,sg,n
 -flex: <0>.сь//<0>.ся//<0>.
  gramm: indic,aor,sg,3p
 -flex: <0>.сь//<0>.ся//<0>.
  gramm: indic,aor,sg,2p
 -flex: <0>.евѣ//<0>.евесь//<0>.евѣся//<0>.евѣсь//<0>.евеся//<0>.евась//<0>.евася//<0>.ева//<0>.еве
  gramm: indic,praes,du,1p
 -flex: <0>.етась//<0>.етася//<0>.етеся//<0>.ета//<0>.ете//<0>.етесь//<0>.етѣся//<0>.етѣсь//<0>.етѣ
  gramm: indic,praes,du,3p
 -flex: <0>.етась//<0>.етася//<0>.етеся//<0>.ета//<0>.ете//<0>.етесь//<0>.етѣся//<0>.етѣсь//<0>.етѣ
  gramm: indic,praes,du,2p
 -flex: <1>.яховѣ//<1>.яховась//<1>.яховѣсь//<1>.яховѣся//<1>.яхова//<1>.яховася//<1>.яховеся//<1>.яховесь//<1>.яхове
  gramm: indic,imperf,du,1p
 -flex: <1>.ястѣ//<1>.ясте//<1>.ястѣсь//<1>.ястѣся//<1>.яста//<1>.ястеся//<1>.ястася//<1>.ястась//<1>.ястесь
  gramm: indic,imperf,du,3p
 -flex: <1>.ястѣ//<1>.ясте//<1>.ястѣсь//<1>.ястѣся//<1>.яста//<1>.ястеся//<1>.ястася//<1>.ястась//<1>.ястесь
  gramm: indic,imperf,du,2p
 -flex: <1>.ястеся//<1>.ясте//<1>.ястесь
  gramm: indic,imperf,pl,2p
 -flex: <1>.яхуся//<1>.яхусь//<1>.яху
  gramm: indic,imperf,pl,3p
 -flex: <1>.яхомся//<1>.яхомсь//<1>.яхомъ
  gramm: indic,imperf,pl,1p
 -flex: <0>.леся//<0>.лѣсь//<0>.лѣся//<0>.лесь//<0>.лѣ//<0>.ле
  gramm: perf,du,f
 -flex: <1>.яхъ//<1>.яхся//<1>.яхсь
  gramm: indic,imperf,sg,1p
 -flex: <1>.яше//<1>.яшеся//<1>.яшесь
  gramm: indic,imperf,sg,2p
 -flex: <1>.яше//<1>.яшеся//<1>.яшесь
  gramm: indic,imperf,sg,3p
 -flex: <0>.ховѣ//<0>.хове//<0>.ховѣсь//<0>.ховѣся//<0>.хова//<0>.ховеся//<0>.ховася//<0>.ховась//<0>.ховесь
  gramm: indic,aor,du,1p
 -flex: <0>.стѣся//<0>.стѣсь//<0>.стѣ//<0>.стесь//<0>.стась//<0>.стася//<0>.стеся//<0>.сте//<0>.ста
  gramm: indic,aor,du,2p
 -flex: <0>.стѣся//<0>.стѣсь//<0>.стѣ//<0>.стесь//<0>.стась//<0>.стася//<0>.стеся//<0>.сте//<0>.ста
  gramm: indic,aor,du,3p
 -flex: <0>.лся//<0>.лcяся//<0>.лcясь//<0>.лcя//<0>.лъcя//<0>.лъcясь//<0>.лсь//<0>.лъ//<0>.лъcяся
  gramm: perf,sg,m
 -flex: <0>.емсь//<0>.емся//<0>.еме//<0>.имся//<0>.имъ//<0>.имсь//<0>.емъ//<0>.имеся//<0>.емеся//<0>.емесь//<0>.имесь//<0>.име
  gramm: imper,pl,1p
 -flex: <0>.шѧ//<0>.шася//<0>.ша//<0>.шась//<0>.шѧсь//<0>.шѧся
  gramm: indic,aor,pl,3p
 -flex: <0>.сте//<0>.стесь//<0>.стеся
  gramm: indic,aor,pl,2p
 -flex: <0>.хомсь//<0>.хомся//<0>.хомъ
  gramm: indic,aor,pl,1p
 -flex: <0>.ита//<0>.ите//<0>.итась//<0>.итѣ//<0>.итася//<0>.итѣся//<0>.итесь//<0>.итеся//<0>.итѣсь
  gramm: imper,du,2p
 -flex: <0>.ивѣ//<0>.евѣ//<0>.ива//<0>.евесь//<0>.ивѣся//<0>.евѣсь//<0>.евеся//<0>.ивась//<0>.ивесь//<0>.ивеся//<0>.ивася//<0>.евась//<0>.евася//<0>.иве//<0>.евѣся//<0>.ева//<0>.ивѣсь//<0>.еве
  gramm: imper,du,1p
 -flex: <0>.хсь//<0>.хся//<0>.хъ
  gramm: indic,aor,sg,1p
 -flex: <0>.юся//<0>.юсь//<0>.ю
  gramm: indic,praes,sg,1p
 -flex: <0>.еши//<0>.ешися//<0>.ешись
  gramm: indic,praes,sg,2p
 -flex: <0>.етъ//<0>.еца//<0>.етсь
  gramm: indic,praes,sg,3p
 -flex: <0>.лася//<0>.лась//<0>.ла
  gramm: perf,du,m
 -flex: <0>.леся//<0>.лѣсь//<0>.лѣся//<0>.лесь//<0>.лѣ//<0>.ле
  gramm: perf,du,n
 -flex: <0>.лася//<0>.лась//<0>.ла
  gramm: perf,sg,f
-paradigm: V11a
 -flex: <0>.етесь//<0>.етеся//<0>.ете
  gramm: indic,praes,pl,2p
 -flex: <0>.оуттъ//<0>.оуттсь//<0>.уть//<0>.юца//<0>.уца//<0>.оутца//<0>.ютсь//<0>.утсь//<0>.ютъ
  gramm: indic,praes,pl,3p
 -flex: <0>.емсь//<0>.емся//<0>.емъ//<0>.емеся//<0>.емесь//<0>.еме
  gramm: indic,praes,pl,1p
 -flex: <0>.лися//<0>.лись//<0>.ли
  gramm: perf,pl,m
 -flex: <0>.лася//<0>.лась//<0>.ла
  gramm: perf,pl,n
 -flex: <0>.лысь//<0>.лыся//<0>.лы
  gramm: perf,pl,f
 -flex: <0>.ти//<0>.тця//<0>.ця//<0>.цсь//<0>.тцся//<0>.цяся//<0>.цясь//<0>.ць//<0>.тць//<0>.ть//<0>.тсь//<0>.цся//<0>.тцясь//<0>.тцяся//<0>.ца//<0>.тись//<0>.тися//<0>.тцсь
  gramm: inf
 -flex: <0>.й//<0>.йсь//<0>.йся
  gramm: imper,sg,2p
 -flex: <0>.й//<0>.йсь//<0>.йся
  gramm: imper,sg,3p
 -flex: <0>.йте//<0>.йтесь//<0>.йтеся
  gramm: imper,pl,2p
 -flex: <0>.лось//<0>.ло//<0>.лося
  gramm: perf,sg,n
 -flex: <0>.сь//<0>.ся//<0>.
  gramm: indic,aor,sg,3p
 -flex: <0>.сь//<0>.ся//<0>.
  gramm: indic,aor,sg,2p
 -flex: <0>.евѣ//<0>.евесь//<0>.евѣся//<0>.евѣсь//<0>.евеся//<0>.евась//<0>.евася//<0>.ева//<0>.еве
  gramm: indic,praes,du,1p
 -flex: <0>.етась//<0>.етася//<0>.етеся//<0>.ета//<0>.ете//<0>.етесь//<0>.етѣся//<0>.етѣсь//<0>.етѣ
  gramm: indic,praes,du,3p
 -flex: <0>.етась//<0>.етася//<0>.етеся//<0>.ета//<0>.ете//<0>.етесь//<0>.етѣся//<0>.етѣсь//<0>.етѣ
  gramm: indic,praes,du,2p
 -flex: <0>.ховѣ//<0>.хове//<0>.ховѣсь//<0>.ховѣся//<0>.хова//<0>.ховеся//<0>.ховася//<0>.ховась//<0>.ховесь
  gramm: indic,imperf,du,1p
 -flex: <0>.стѣся//<0>.стѣсь//<0>.стѣ//<0>.стесь//<0>.стась//<0>.стася//<0>.стеся//<0>.сте//<0>.ста
  gramm: indic,imperf,du,3p
 -flex: <0>.стѣся//<0>.стѣсь//<0>.стѣ//<0>.стесь//<0>.стась//<0>.стася//<0>.стеся//<0>.сте//<0>.ста
  gramm: indic,imperf,du,2p
 -flex: <0>.сте//<0>.стесь//<0>.стеся
  gramm: indic,imperf,pl,2p
 -flex: <0>.хуся//<0>.ху//<0>.хусь
  gramm: indic,imperf,pl,3p
 -flex: <0>.хомсь//<0>.хомся//<0>.хомъ
  gramm: indic,imperf,pl,1p
 -flex: <0>.леся//<0>.лѣсь//<0>.лѣся//<0>.лесь//<0>.лѣ//<0>.ле
  gramm: perf,du,f
 -flex: <0>.хсь//<0>.хся//<0>.хъ
  gramm: indic,imperf,sg,1p
 -flex: <0>.ше//<0>.шеся//<0>.шесь
  gramm: indic,imperf,sg,2p
 -flex: <0>.ше//<0>.шеся//<0>.шесь
  gramm: indic,imperf,sg,3p
 -flex: <0>.ховѣ//<0>.хове//<0>.ховѣсь//<0>.ховѣся//<0>.хова//<0>.ховеся//<0>.ховася//<0>.ховась//<0>.ховесь
  gramm: indic,aor,du,1p
 -flex: <0>.стѣся//<0>.стѣсь//<0>.стѣ//<0>.стесь//<0>.стась//<0>.стася//<0>.стеся//<0>.сте//<0>.ста
  gramm: indic,aor,du,2p
 -flex: <0>.стѣся//<0>.стѣсь//<0>.стѣ//<0>.стесь//<0>.стась//<0>.стася//<0>.стеся//<0>.сте//<0>.ста
  gramm: indic,aor,du,3p
 -flex: <0>.лся//<0>.лcяся//<0>.лcясь//<0>.лcя//<0>.лъcя//<0>.лъcясь//<0>.лсь//<0>.лъ//<0>.лъcяся
  gramm: perf,sg,m
 -flex: <0>.емсь//<0>.емся//<0>.еме//<0>.имся//<0>.имъ//<0>.имсь//<0>.емъ//<0>.имеся//<0>.емеся//<0>.емесь//<0>.имесь//<0>.име
  gramm: imper,pl,1p
 -flex: <0>.шѧ//<0>.шася//<0>.ша//<0>.шась//<0>.шѧсь//<0>.шѧся
  gramm: indic,aor,pl,3p
 -flex: <0>.сте//<0>.стесь//<0>.стеся
  gramm: indic,aor,pl,2p
 -flex: <0>.хомсь//<0>.хомся//<0>.хомъ
  gramm: indic,aor,pl,1p
 -flex: <0>.ита//<0>.ите//<0>.итась//<0>.итѣ//<0>.итася//<0>.итѣся//<0>.итесь//<0>.итеся//<0>.итѣсь
  gramm: imper,du,2p
 -flex: <0>.ивѣ//<0>.евѣ//<0>.ива//<0>.евесь//<0>.ивѣся//<0>.евѣсь//<0>.евеся//<0>.ивась//<0>.ивесь//<0>.ивеся//<0>.ивася//<0>.евась//<0>.евася//<0>.иве//<0>.евѣся//<0>.ева//<0>.ивѣсь//<0>.еве
  gramm: imper,du,1p
 -flex: <0>.хсь//<0>.хся//<0>.хъ
  gramm: indic,aor,sg,1p
 -flex: <0>.юся//<0>.юсь//<0>.ю
  gramm: indic,praes,sg,1p
 -flex: <0>.еши//<0>.ешися//<0>.ешись
  gramm: indic,praes,sg,2p
 -flex: <0>.етъ//<0>.еца//<0>.етсь
  gramm: indic,praes,sg,3p
 -flex: <0>.лася//<0>.лась//<0>.ла
  gramm: perf,du,m
 -flex: <0>.леся//<0>.лѣсь//<0>.лѣся//<0>.лесь//<0>.лѣ//<0>.ле
  gramm: perf,du,n
 -flex: <0>.лася//<0>.лась//<0>.ла
  gramm: perf,sg,f
-paradigm: V13k
 -flex: <0>.нетесь//<0>.нете//<0>.нетеся
  gramm: indic,praes,pl,2p
 -flex: <0>.нутъ//<0>.нуть//<0>.ноуся//<0>.ноусь//<0>.ноу//<0>.нутсь//<0>.нуца//<0>.нюся//<0>.нюсь//<0>.ню
  gramm: indic,praes,pl,3p
 -flex: <0>.немъ//<0>.немеся//<0>.немесь//<0>.немсь//<0>.немся//<0>.неме
  gramm: indic,praes,pl,1p
 -flex: <0>.лися//<0>.лись//<0>.ли//<0>.нулись//<0>.нули//<0>.нулися
  gramm: perf,pl,m
 -flex: <0>.нулась//<0>.нулася//<0>.лася//<0>.лась//<0>.ла//<0>.нула
  gramm: perf,pl,n
 -flex: <0>.лысь//<0>.лыся//<0>.нулы//<0>.лы//<0>.нулыся//<0>.нулысь
  gramm: perf,pl,f
 -flex: <0>.нуть//<0>.нутися//<0>.нутись//<0>.нутсь//<0>.нуца//<0>.нути
  gramm: inf
 -flex: <0>.нись//<0>.ни//<0>.нися
  gramm: imper,sg,2p
 -flex: <0>.нись//<0>.ни//<0>.нися
  gramm: imper,sg,3p
 -flex: <0>.ните//<0>.нитесь//<0>.нитеся
  gramm: imper,pl,2p
 -flex: <0>.ло//<0>.нуло//<0>.нулося//<0>.нулось//<0>.лось//<0>.лося
  gramm: perf,sg,n
 -flex: <1>.е//<0>.нуся//<0>.ну//<0>.нусь//<1>.еся//<1>.есь
  gramm: indic,aor,sg,3p
 -flex: <1>.е//<0>.нуся//<0>.ну//<0>.нусь//<1>.еся//<1>.есь
  gramm: indic,aor,sg,2p
 -flex: <0>.невѣ//<0>.невесь//<0>.невась//<0>.невася//<0>.невеся//<0>.невѣся//<0>.неве//<0>.невѣсь//<0>.нева
  gramm: indic,praes,du,1p
 -flex: <0>.нетесь//<0>.нетась//<0>.нетася//<0>.нетеся//<0>.нетѣся//<0>.нетѣсь//<0>.нета//<0>.нете//<0>.нетѣ
  gramm: indic,praes,du,3p
 -flex: <0>.нетесь//<0>.нетась//<0>.нетася//<0>.нетеся//<0>.нетѣся//<0>.нетѣсь//<0>.нета//<0>.нете//<0>.нетѣ
  gramm: indic,praes,du,2p
 -flex: <0>.няхова//<0>.няхове//<0>.няховѣся//<0>.няховѣсь//<0>.няховась//<0>.няховесь//<0>.няховѣ//<0>.няховася//<0>.няховеся
  gramm: indic,imperf,du,1p
 -flex: <0>.няста//<0>.нясте//<0>.нястѣсь//<0>.нястѣся//<0>.нястѣ//<0>.нястася//<0>.нястеся//<0>.нястесь//<0>.нястась
  gramm: indic,imperf,du,3p
 -flex: <0>.няста//<0>.нясте//<0>.нястѣсь//<0>.нястѣся//<0>.нястѣ//<0>.нястася//<0>.нястеся//<0>.нястесь//<0>.нястась
  gramm: indic,imperf,du,2p
 -flex: <0>.нястеся//<0>.нястесь//<0>.нясте
  gramm: indic,imperf,pl,2p
 -flex: <0>.няхусь//<0>.няхуся//<0>.няху
  gramm: indic,imperf,pl,3p
 -flex: <0>.няхомся//<0>.няхомсь//<0>.няхомъ
  gramm: indic,imperf,pl,1p
 -flex: <0>.нулѣся//<0>.нулѣ//<0>.нулѣсь//<0>.леся//<0>.лѣсь//<0>.лѣся//<0>.лесь//<0>.ле//<0>.нуле//<0>.лѣ//<0>.нулесь//<0>.нулеся
  gramm: perf,du,f
 -flex: <0>.няхся//<0>.няхъ//<0>.няхсь
  gramm: indic,imperf,sg,1p
 -flex: <0>.няшесь//<0>.няше//<0>.няшеся
  gramm: indic,imperf,sg,2p
 -flex: <0>.няшесь//<0>.няше//<0>.няшеся
  gramm: indic,imperf,sg,3p
 -flex: <0>.нухове//<0>.охова//<0>.нуховась//<0>.охове//<0>.нуховася//<0>.оховесь//<0>.оховась//<0>.оховася//<0>.оховеся//<0>.оховѣ//<0>.оховѣсь//<0>.нухова//<0>.нуховѣ//<0>.оховѣся//<0>.нуховѣся//<0>.нуховесь//<0>.нуховеся//<0>.нуховѣсь
  gramm: indic,aor,du,1p
 -flex: <0>.нустѣсь//<0>.нустеся//<0>.остася//<0>.остѣ//<0>.нусте//<0>.нустѣся//<0>.нустесь//<0>.нуста//<0>.остѣся//<0>.остесь//<0>.остеся//<0>.остѣсь//<0>.нустася//<0>.оста//<0>.нустась//<0>.осте//<0>.нустѣ//<0>.остась
  gramm: indic,aor,du,2p
 -flex: <0>.нустѣсь//<0>.нустеся//<0>.остася//<0>.остѣ//<0>.нусте//<0>.нустѣся//<0>.нустесь//<0>.нуста//<0>.остѣся//<0>.остесь//<0>.остеся//<0>.остѣсь//<0>.нустася//<0>.оста//<0>.нустась//<0>.осте//<0>.нустѣ//<0>.остась
  gramm: indic,aor,du,3p
 -flex: <0>.лся//<0>.нулсь//<0>.нулся//<0>.лсь//<0>.нулъ//<0>.лъ
  gramm: perf,sg,m
 -flex: <0>.немъ//<0>.ниме//<0>.нимесь//<0>.немеся//<0>.немесь//<0>.немсь//<0>.немся//<0>.нимеся//<0>.неме
  gramm: imper,pl,1p
 -flex: <0>.нушась//<0>.нушася//<0>.ошѧсь//<0>.ошась//<0>.ошася//<0>.оша//<0>.нуша//<0>.нушѧся//<0>.нушѧсь//<0>.ошѧся//<0>.нушѧ//<0>.ошѧ
  gramm: indic,aor,pl,3p
 -flex: <0>.остесь//<0>.нусте//<0>.остеся//<0>.нустеся//<0>.нустесь//<0>.осте
  gramm: indic,aor,pl,2p
 -flex: <0>.охомсь//<0>.охомся//<0>.нухомъ//<0>.охомъ//<0>.нухомсь//<0>.нухомся
  gramm: indic,aor,pl,1p
 -flex: <0>.нитась//<0>.нитѣ//<0>.нитесь//<0>.нитеся//<0>.ните//<0>.нитася//<0>.нитѣся//<0>.нита//<0>.нитѣсь
  gramm: imper,du,2p
 -flex: <0>.невѣ//<0>.невесь//<0>.невась//<0>.невася//<0>.невеся//<0>.невѣся//<0>.неве//<0>.невѣсь//<0>.нева
  gramm: imper,du,1p
 -flex: <0>.нухъ//<0>.нухся//<0>.охсь//<0>.нухсь//<0>.охъ//<0>.охся
  gramm: indic,aor,sg,1p
 -flex: <0>.нуся//<0>.ну//<0>.нусь
  gramm: indic,praes,sg,1p
 -flex: <0>.нешися//<0>.неши//<0>.нешись
  gramm: indic,praes,sg,2p
 -flex: <0>.не//<0>.неца//<0>.нетъ//<0>.несь//<0>.нетсь//<0>.неся
  gramm: indic,praes,sg,3p
 -flex: <0>.нулась//<0>.нулася//<0>.лася//<0>.лась//<0>.ла//<0>.нула
  gramm: perf,du,m
 -flex: <0>.нулѣся//<0>.нулѣ//<0>.нулѣсь//<0>.леся//<0>.лѣсь//<0>.лѣся//<0>.лесь//<0>.ле//<0>.нуле//<0>.лѣ//<0>.нулесь//<0>.нулеся
  gramm: perf,du,n
 -flex: <0>.нулась//<0>.нулася//<0>.лася//<0>.лась//<0>.ла//<0>.нула
  gramm: perf,sg,f
-paradigm: V13a
 -flex: <0>.етесь//<0>.етеся//<0>.ете
  gramm: indic,praes,pl,2p
 -flex: <0>.оуся//<0>.уть//<0>.ю//<0>.утъ//<0>.оу//<0>.оусь//<0>.уца//<0>.юся//<0>.юсь//<0>.утсь
  gramm: indic,praes,pl,3p
 -flex: <0>.емсь//<0>.емся//<0>.емъ//<0>.емеся//<0>.емесь//<0>.еме
  gramm: indic,praes,pl,1p
 -flex: <0>.ули//<0>.улись//<0>.улися
  gramm: perf,pl,m
 -flex: <0>.ула//<0>.улась//<0>.улася
  gramm: perf,pl,n
 -flex: <0>.улы//<0>.улыся//<0>.улысь
  gramm: perf,pl,f
 -flex: <0>.уть//<0>.уца//<0>.утися//<0>.утись//<0>.ути//<0>.утсь
  gramm: inf
 -flex: <0>.ись//<0>.ися//<0>.и
  gramm: imper,sg,2p
 -flex: <0>.ись//<0>.ися//<0>.и
  gramm: imper,sg,3p
 -flex: <0>.ите//<0>.итесь//<0>.итеся
  gramm: imper,pl,2p
 -flex: <0>.улося//<0>.улось//<0>.уло
  gramm: perf,sg,n
 -flex: <0>.уся//<0>.усь//<0>.у
  gramm: indic,aor,sg,3p
 -flex: <0>.уся//<0>.усь//<0>.у
  gramm: indic,aor,sg,2p
 -flex: <0>.евѣ//<0>.евесь//<0>.евѣся//<0>.евѣсь//<0>.евеся//<0>.евась//<0>.евася//<0>.ева//<0>.еве
  gramm: indic,praes,du,1p
 -flex: <0>.етась//<0>.етася//<0>.етеся//<0>.ета//<0>.ете//<0>.етесь//<0>.етѣся//<0>.етѣсь//<0>.етѣ
  gramm: indic,praes,du,3p
 -flex: <0>.етась//<0>.етася//<0>.етеся//<0>.ета//<0>.ете//<0>.етесь//<0>.етѣся//<0>.етѣсь//<0>.етѣ
  gramm: indic,praes,du,2p
 -flex: <0>.яховѣ//<0>.яховѣся//<0>.яховесь//<0>.яховеся//<0>.яховѣсь//<0>.яхова//<0>.яхове//<0>.яховась//<0>.яховася
  gramm: indic,imperf,du,1p
 -flex: <0>.ястеся//<0>.яста//<0>.ястѣся//<0>.ясте//<0>.ястѣсь//<0>.ястесь//<0>.ястѣ//<0>.ястася//<0>.ястась
  gramm: indic,imperf,du,3p
 -flex: <0>.ястеся//<0>.яста//<0>.ястѣся//<0>.ясте//<0>.ястѣсь//<0>.ястесь//<0>.ястѣ//<0>.ястася//<0>.ястась
  gramm: indic,imperf,du,2p
 -flex: <0>.ястеся//<0>.ястесь//<0>.ясте
  gramm: indic,imperf,pl,2p
 -flex: <0>.яху//<0>.яхусь//<0>.яхуся
  gramm: indic,imperf,pl,3p
 -flex: <0>.яхомъ//<0>.яхомся//<0>.яхомсь
  gramm: indic,imperf,pl,1p
 -flex: <0>.улѣ//<0>.улѣся//<0>.улесь//<0>.улеся//<0>.улѣсь//<0>.уле
  gramm: perf,du,f
 -flex: <0>.яхся//<0>.яхъ//<0>.яхсь
  gramm: indic,imperf,sg,1p
 -flex: <0>.яшесь//<0>.яшеся//<0>.яше
  gramm: indic,imperf,sg,2p
 -flex: <0>.яшесь//<0>.яшеся//<0>.яше
  gramm: indic,imperf,sg,3p
 -flex: <0>.уховѣся//<0>.уховѣсь//<0>.уховѣ//<0>.ухове//<0>.ухова//<0>.уховась//<0>.уховесь//<0>.уховеся//<0>.уховася
  gramm: indic,aor,du,1p
 -flex: <0>.устася//<0>.устѣсь//<0>.устеся//<0>.устесь//<0>.устѣ//<0>.устѣся//<0>.усте//<0>.устась//<0>.уста
  gramm: indic,aor,du,2p
 -flex: <0>.устася//<0>.устѣсь//<0>.устеся//<0>.устесь//<0>.устѣ//<0>.устѣся//<0>.усте//<0>.устась//<0>.уста
  gramm: indic,aor,du,3p
 -flex: <0>.улсь//<0>.улся//<0>.улъ
  gramm: perf,sg,m
 -flex: <0>.емсь//<0>.емся//<0>.имесь//<0>.емъ//<0>.имеся//<0>.емеся//<0>.емесь//<0>.еме//<0>.име
  gramm: imper,pl,1p
 -flex: <0>.шѧ//<0>.шася//<0>.ша//<0>.шась//<0>.шѧсь//<0>.шѧся
  gramm: indic,aor,pl,3p
 -flex: <0>.усте//<0>.устеся//<0>.устесь
  gramm: indic,aor,pl,2p
 -flex: <0>.ухомся//<0>.ухомсь//<0>.ухомъ
  gramm: indic,aor,pl,1p
 -flex: <0>.ита//<0>.ите//<0>.итась//<0>.итѣ//<0>.итася//<0>.итѣся//<0>.итесь//<0>.итеся//<0>.итѣсь
  gramm: imper,du,2p
 -flex: <0>.евѣ//<0>.евесь//<0>.евѣся//<0>.евѣсь//<0>.евеся//<0>.евась//<0>.евася//<0>.ева//<0>.еве
  gramm: imper,du,1p
 -flex: <0>.ухся//<0>.ухъ//<0>.ухсь
  gramm: indic,aor,sg,1p
 -flex: <0>.уся//<0>.усь//<0>.у
  gramm: indic,praes,sg,1p
 -flex: <0>.еши//<0>.ешися//<0>.ешись
  gramm: indic,praes,sg,2p
 -flex: <0>.етъ//<0>.еца//<0>.етсь
  gramm: indic,praes,sg,3p
 -flex: <0>.ула//<0>.улась//<0>.улася
  gramm: perf,du,m
 -flex: <0>.улѣ//<0>.улѣся//<0>.улесь//<0>.улеся//<0>.улѣсь//<0>.уле
  gramm: perf,du,n
 -flex: <0>.ула//<0>.улась//<0>.улася
  gramm: perf,sg,f
-paradigm: V13t
 -flex: <0>.нетесь//<0>.нете//<0>.нетеся
  gramm: indic,praes,pl,2p
 -flex: <0>.нутъ//<0>.нуть//<0>.ноуся//<0>.ноусь//<0>.ноу//<0>.нутсь//<0>.нуца//<0>.нюся//<0>.нюсь//<0>.ню
  gramm: indic,praes,pl,3p
 -flex: <0>.немъ//<0>.немеся//<0>.немесь//<0>.немсь//<0>.немся//<0>.неме
  gramm: indic,praes,pl,1p
 -flex: <0>.лися//<0>.лись//<0>.ли//<0>.нулись//<0>.нули//<0>.нулися
  gramm: perf,pl,m
 -flex: <0>.нулась//<0>.нулася//<0>.лася//<0>.лась//<0>.ла//<0>.нула
  gramm: perf,pl,n
 -flex: <0>.лысь//<0>.лыся//<0>.нулы//<0>.лы//<0>.нулыся//<0>.нулысь
  gramm: perf,pl,f
 -flex: <0>.нуть//<0>.нутися//<0>.нутись//<0>.нутсь//<0>.нуца//<0>.нути
  gramm: inf
 -flex: <0>.нись//<0>.ни//<0>.нися
  gramm: imper,sg,2p
 -flex: <0>.нись//<0>.ни//<0>.нися
  gramm: imper,sg,3p
 -flex: <0>.ните//<0>.нитесь//<0>.нитеся
  gramm: imper,pl,2p
 -flex: <0>.ло//<0>.нуло//<0>.нулося//<0>.нулось//<0>.лось//<0>.лося
  gramm: perf,sg,n
 -flex: <0>.есь//<0>.еся//<0>.нуся//<0>.е//<0>.ну//<0>.нусь
  gramm: indic,aor,sg,3p
 -flex: <0>.есь//<0>.еся//<0>.нуся//<0>.е//<0>.ну//<0>.нусь
  gramm: indic,aor,sg,2p
 -flex: <0>.невѣ//<0>.невесь//<0>.невась//<0>.невася//<0>.невеся//<0>.невѣся//<0>.неве//<0>.невѣсь//<0>.нева
  gramm: indic,praes,du,1p
 -flex: <0>.нетесь//<0>.нетась//<0>.нетася//<0>.нетеся//<0>.нетѣся//<0>.нетѣсь//<0>.нета//<0>.нете//<0>.нетѣ
  gramm: indic,praes,du,3p
 -flex: <0>.нетесь//<0>.нетась//<0>.нетася//<0>.нетеся//<0>.нетѣся//<0>.нетѣсь//<0>.нета//<0>.нете//<0>.нетѣ
  gramm: indic,praes,du,2p
 -flex: <0>.няхова//<0>.няхове//<0>.няховѣся//<0>.няховѣсь//<0>.няховась//<0>.няховесь//<0>.няховѣ//<0>.няховася//<0>.няховеся
  gramm: indic,imperf,du,1p
 -flex: <0>.няста//<0>.нясте//<0>.нястѣсь//<0>.нястѣся//<0>.нястѣ//<0>.нястася//<0>.нястеся//<0>.нястесь//<0>.нястась
  gramm: indic,imperf,du,3p
 -flex: <0>.няста//<0>.нясте//<0>.нястѣсь//<0>.нястѣся//<0>.нястѣ//<0>.нястася//<0>.нястеся//<0>.нястесь//<0>.нястась
  gramm: indic,imperf,du,2p
 -flex: <0>.нястеся//<0>.нястесь//<0>.нясте
  gramm: indic,imperf,pl,2p
 -flex: <0>.няхусь//<0>.няхуся//<0>.няху
  gramm: indic,imperf,pl,3p
 -flex: <0>.няхомся//<0>.няхомсь//<0>.няхомъ
  gramm: indic,imperf,pl,1p
 -flex: <0>.нулѣся//<0>.нулѣ//<0>.нулѣсь//<0>.леся//<0>.лѣсь//<0>.лѣся//<0>.лесь//<0>.ле//<0>.нуле//<0>.лѣ//<0>.нулесь//<0>.нулеся
  gramm: perf,du,f
 -flex: <0>.няхся//<0>.няхъ//<0>.няхсь
  gramm: indic,imperf,sg,1p
 -flex: <0>.няшесь//<0>.няше//<0>.няшеся
  gramm: indic,imperf,sg,2p
 -flex: <0>.няшесь//<0>.няше//<0>.няшеся
  gramm: indic,imperf,sg,3p
 -flex: <0>.нухове//<0>.охова//<0>.нуховась//<0>.охове//<0>.нуховася//<0>.оховесь//<0>.оховась//<0>.оховася//<0>.оховеся//<0>.оховѣ//<0>.оховѣсь//<0>.нухова//<0>.нуховѣ//<0>.оховѣся//<0>.нуховѣся//<0>.нуховесь//<0>.нуховеся//<0>.нуховѣсь
  gramm: indic,aor,du,1p
 -flex: <0>.нустѣсь//<0>.нустеся//<0>.остася//<0>.остѣ//<0>.нусте//<0>.нустѣся//<0>.нустесь//<0>.нуста//<0>.остѣся//<0>.остесь//<0>.остеся//<0>.остѣсь//<0>.нустася//<0>.оста//<0>.нустась//<0>.осте//<0>.нустѣ//<0>.остась
  gramm: indic,aor,du,2p
 -flex: <0>.нустѣсь//<0>.нустеся//<0>.остася//<0>.остѣ//<0>.нусте//<0>.нустѣся//<0>.нустесь//<0>.нуста//<0>.остѣся//<0>.остесь//<0>.остеся//<0>.остѣсь//<0>.нустася//<0>.оста//<0>.нустась//<0>.осте//<0>.нустѣ//<0>.остась
  gramm: indic,aor,du,3p
 -flex: <0>.лся//<0>.нулсь//<0>.нулся//<0>.лсь//<0>.нулъ//<0>.лъ
  gramm: perf,sg,m
 -flex: <0>.немъ//<0>.ниме//<0>.нимесь//<0>.немеся//<0>.немесь//<0>.немсь//<0>.немся//<0>.нимеся//<0>.неме
  gramm: imper,pl,1p
 -flex: <0>.нушась//<0>.нушася//<0>.ошѧсь//<0>.ошась//<0>.ошася//<0>.оша//<0>.нуша//<0>.нушѧся//<0>.нушѧсь//<0>.ошѧся//<0>.нушѧ//<0>.ошѧ
  gramm: indic,aor,pl,3p
 -flex: <0>.остесь//<0>.нусте//<0>.остеся//<0>.нустеся//<0>.нустесь//<0>.осте
  gramm: indic,aor,pl,2p
 -flex: <0>.охомсь//<0>.охомся//<0>.нухомъ//<0>.охомъ//<0>.нухомсь//<0>.нухомся
  gramm: indic,aor,pl,1p
 -flex: <0>.нитась//<0>.нитѣ//<0>.нитесь//<0>.нитеся//<0>.ните//<0>.нитася//<0>.нитѣся//<0>.нита//<0>.нитѣсь
  gramm: imper,du,2p
 -flex: <0>.невѣ//<0>.невесь//<0>.невась//<0>.невася//<0>.невеся//<0>.невѣся//<0>.неве//<0>.невѣсь//<0>.нева
  gramm: imper,du,1p
 -flex: <0>.нухъ//<0>.нухся//<0>.охсь//<0>.нухсь//<0>.охъ//<0>.охся
  gramm: indic,aor,sg,1p
 -flex: <0>.нуся//<0>.ну//<0>.нусь
  gramm: indic,praes,sg,1p
 -flex: <0>.нешися//<0>.неши//<0>.нешись
  gramm: indic,praes,sg,2p
 -flex: <0>.не//<0>.неца//<0>.нетъ//<0>.несь//<0>.нетсь//<0>.неся
  gramm: indic,praes,sg,3p
 -flex: <0>.нулась//<0>.нулася//<0>.лася//<0>.лась//<0>.ла//<0>.нула
  gramm: perf,du,m
 -flex: <0>.нулѣся//<0>.нулѣ//<0>.нулѣсь//<0>.леся//<0>.лѣсь//<0>.лѣся//<0>.лесь//<0>.ле//<0>.нуле//<0>.лѣ//<0>.нулесь//<0>.нулеся
  gramm: perf,du,n
 -flex: <0>.нулась//<0>.нулася//<0>.лася//<0>.лась//<0>.ла//<0>.нула
  gramm: perf,sg,f
-paradigm: V14eg
 -flex: <2>.етеся//<2>.етесь//<2>.ете
  gramm: indic,praes,pl,2p
 -flex: <0>.щись//<0>.щи//<0>.щися
  gramm: inf
 -flex: <4>.охомъ//<4>.охомсь//<4>.охомся
  gramm: indic,aor,pl,1p
 -flex: <4>.ла//<4>.лася//<4>.лась
  gramm: perf,du,m
 -flex: <3>.и//<3>.ись//<3>.ися
  gramm: imper,sg,3p
 -flex: <2>.еве//<2>.евѣся//<2>.евѣсь//<2>.евеся//<2>.евесь//<2>.евась//<2>.ева//<2>.евася//<2>.евѣ
  gramm: indic,praes,du,1p
 -flex: <2>.ете//<2>.етѣ//<2>.етася//<2>.етась//<2>.етѣсь//<2>.етеся//<2>.етесь//<2>.етѣся//<2>.ета
  gramm: indic,praes,du,3p
 -flex: <2>.етсь//<2>.еца//<2>.етъ
  gramm: indic,praes,sg,3p
 -flex: <4>.леся//<4>.ле//<4>.лесь//<4>.лѣсь//<4>.лѣся//<4>.лѣ
  gramm: perf,du,f
 -flex: <1>.у//<1>.усь//<1>.уся
  gramm: indic,praes,sg,1p
 -flex: <3>.ита//<3>.ите//<3>.итесь//<3>.итѣся//<3>.итѣсь//<3>.итѣ//<3>.итеся//<3>.итась//<3>.итася
  gramm: imper,du,2p
 -flex: <4>.лось//<4>.ло//<4>.лося
  gramm: perf,sg,n
 -flex: <4>.ла//<4>.лася//<4>.лась
  gramm: perf,sg,f
 -flex: <4>.лъ//<4>.лся//<4>.лсь
  gramm: perf,sg,m
 -flex: <4>.ошась//<4>.ошѧ//<4>.ошася//<4>.ошѧся//<4>.ошѧсь//<4>.оша
  gramm: indic,aor,pl,3p
 -flex: <4>.оховѣся//<4>.оховесь//<4>.оховѣсь//<4>.оховеся//<4>.охове//<4>.оховѣ//<4>.охова//<4>.оховась//<4>.оховася
  gramm: indic,aor,du,1p
 -flex: <4>.остѣся//<4>.остѣ//<4>.остесь//<4>.остеся//<4>.осте//<4>.остѣсь//<4>.остась//<4>.оста//<4>.остася
  gramm: indic,aor,du,2p
 -flex: <2>.еме//<2>.емсь//<2>.емесь//<2>.емеся//<2>.емъ//<2>.емся
  gramm: indic,praes,pl,1p
 -flex: <3>.емеся//<3>.емесь//<3>.еме//<3>.емся//<3>.емъ//<3>.емсь//<3>.имеся//<3>.имесь//<3>.име
  gramm: imper,pl,1p
 -flex: <4>.остѣся//<4>.остѣ//<4>.остесь//<4>.остеся//<4>.осте//<4>.остѣсь//<4>.остась//<4>.оста//<4>.остася
  gramm: indic,aor,du,3p
 -flex: <1>.ю//<1>.уть//<1>.юсь//<1>.утсь//<1>.юся//<1>.утъ//<1>.уца//<1>.оуся//<1>.оу//<1>.оусь
  gramm: indic,praes,pl,3p
 -flex: <3>.и//<3>.ись//<3>.ися
  gramm: imper,sg,2p
 -flex: <5>.еся//<5>.есь//<5>.е
  gramm: indic,aor,sg,2p
 -flex: <5>.еся//<5>.есь//<5>.е
  gramm: indic,aor,sg,3p
 -flex: <4>.ла//<4>.лася//<4>.лась
  gramm: perf,pl,n
 -flex: <4>.охсь//<4>.охъ//<4>.охся
  gramm: indic,aor,sg,1p
 -flex: <2>.ете//<2>.етѣ//<2>.етася//<2>.етась//<2>.етѣсь//<2>.етеся//<2>.етесь//<2>.етѣся//<2>.ета
  gramm: indic,praes,du,2p
 -flex: <2>.еши//<2>.ешись//<2>.ешися
  gramm: indic,praes,sg,2p
 -flex: <3>.евѣ//<3>.евася//<3>.евѣся//<3>.евесь//<3>.евеся//<3>.евѣсь//<3>.ева//<3>.евась//<3>.еве
  gramm: imper,du,1p
 -flex: <4>.ли//<4>.лися//<4>.лись
  gramm: perf,pl,m
 -flex: <4>.лы//<4>.лысь//<4>.лыся
  gramm: perf,pl,f
 -flex: <4>.осте//<4>.остесь//<4>.остеся
  gramm: indic,aor,pl,2p
 -flex: <3>.итесь//<3>.итеся//<3>.ите
  gramm: imper,pl,2p
 -flex: <4>.леся//<4>.ле//<4>.лесь//<4>.лѣсь//<4>.лѣся//<4>.лѣ
  gramm: perf,du,n
-paradigm: V14g
 -flex: <2>.етеся//<2>.етесь//<2>.ете
  gramm: indic,praes,pl,2p
 -flex: <0>.щись//<0>.щи//<0>.щися
  gramm: inf
 -flex: <2>.астѣ//<2>.астася//<2>.астась//<2>.аста//<2>.асте//<2>.астѣся//<2>.астесь//<2>.астеся//<2>.астѣсь
  gramm: indic,imperf,du,2p
 -flex: <1>.охомъ//<1>.охомсь//<1>.охомся
  gramm: indic,aor,pl,1p
 -flex: <2>.астѣ//<2>.астася//<2>.астась//<2>.аста//<2>.асте//<2>.астѣся//<2>.астесь//<2>.астеся//<2>.астѣсь
  gramm: indic,imperf,du,3p
 -flex: <1>.лася//<1>.ла//<1>.лась
  gramm: perf,du,m
 -flex: <3>.ы//<3>.ись//<3>.ися//<3>.и//<3>.ыся//<3>.ысь
  gramm: imper,sg,3p
 -flex: <2>.астесь//<2>.астеся//<2>.асте
  gramm: indic,imperf,pl,2p
 -flex: <2>.ахъ//<2>.ахсь//<2>.ахся
  gramm: indic,imperf,sg,1p
 -flex: <2>.аше//<2>.ашесь//<2>.ашеся
  gramm: indic,imperf,sg,2p
 -flex: <2>.еве//<2>.евѣся//<2>.евѣсь//<2>.евеся//<2>.евесь//<2>.евась//<2>.ева//<2>.евася//<2>.евѣ
  gramm: indic,praes,du,1p
 -flex: <2>.ахомсь//<2>.ахомъ//<2>.ахомся
  gramm: indic,imperf,pl,1p
 -flex: <2>.ете//<2>.етѣ//<2>.етася//<2>.етась//<2>.етѣсь//<2>.етеся//<2>.етесь//<2>.етѣся//<2>.ета
  gramm: indic,praes,du,3p
 -flex: <2>.етсь//<2>.еца//<2>.етъ
  gramm: indic,praes,sg,3p
 -flex: <1>.лѣ//<1>.леся//<1>.лесь//<1>.ле//<1>.лѣсь//<1>.лѣся
  gramm: perf,du,f
 -flex: <2>.аховѣся//<2>.аховѣ//<2>.аховѣсь//<2>.аховесь//<2>.аховась//<2>.аховася//<2>.аховеся//<2>.ахова//<2>.ахове
  gramm: indic,imperf,du,1p
 -flex: <1>.у//<1>.усь//<1>.уся
  gramm: indic,praes,sg,1p
 -flex: <3>.ыте//<3>.ытася//<3>.ытась//<3>.ыта//<3>.ытеся//<3>.ытѣсь//<3>.ытѣся//<3>.ытесь//<3>.ытѣ
  gramm: imper,du,2p
 -flex: <1>.лось//<1>.лося//<1>.ло
  gramm: perf,sg,n
 -flex: <1>.лася//<1>.ла//<1>.лась
  gramm: perf,sg,f
 -flex: <1>.лъ//<1>.л//<1>.лсь//<1>.лся
  gramm: perf,sg,m
 -flex: <1>.ошася//<1>.ошась//<1>.оша//<1>.ошѧсь//<1>.ошѧся//<1>.ошѧ
  gramm: indic,aor,pl,3p
 -flex: <1>.оховеся//<1>.оховесь//<1>.охове//<1>.оховѣ//<1>.охова//<1>.оховѣсь//<1>.оховася//<1>.оховась//<1>.оховѣся
  gramm: indic,aor,du,1p
 -flex: <1>.остѣ//<1>.остесь//<1>.остась//<1>.остася//<1>.остеся//<1>.осте//<1>.остѣся//<1>.остѣсь//<1>.оста
  gramm: indic,aor,du,2p
 -flex: <2>.еме//<2>.емсь//<2>.емесь//<2>.емеся//<2>.емъ//<2>.емся
  gramm: indic,praes,pl,1p
 -flex: <3>.емеся//<3>.емесь//<3>.еме//<3>.емся//<3>.емъ//<3>.емсь//<3>.имеся//<3>.имесь//<3>.име
  gramm: imper,pl,1p
 -flex: <1>.остѣ//<1>.остесь//<1>.остась//<1>.остася//<1>.остеся//<1>.осте//<1>.остѣся//<1>.остѣсь//<1>.оста
  gramm: indic,aor,du,3p
 -flex: <1>.ю//<1>.уть//<1>.юсь//<1>.утсь//<1>.юся//<1>.утъ//<1>.уца//<1>.оуся//<1>.оу//<1>.оусь
  gramm: indic,praes,pl,3p
 -flex: <3>.ы//<3>.ись//<3>.ися//<3>.и//<3>.ыся//<3>.ысь
  gramm: imper,sg,2p
 -flex: <2>.аху//<2>.ахусь//<2>.ахуся
  gramm: indic,imperf,pl,3p
 -flex: <2>.еся//<2>.есь//<2>.е
  gramm: indic,aor,sg,2p
 -flex: <2>.еся//<2>.есь//<2>.е
  gramm: indic,aor,sg,3p
 -flex: <1>.лася//<1>.ла//<1>.лась
  gramm: perf,pl,n
 -flex: <1>.охсь//<1>.охся//<1>.охъ
  gramm: indic,aor,sg,1p
 -flex: <2>.аше//<2>.ашесь//<2>.ашеся
  gramm: indic,imperf,sg,3p
 -flex: <2>.ете//<2>.етѣ//<2>.етася//<2>.етась//<2>.етѣсь//<2>.етеся//<2>.етесь//<2>.етѣся//<2>.ета
  gramm: indic,praes,du,2p
 -flex: <2>.еши//<2>.ешись//<2>.ешися
  gramm: indic,praes,sg,2p
 -flex: <3>.евѣ//<3>.евася//<3>.евѣся//<3>.евесь//<3>.евеся//<3>.евѣсь//<3>.ева//<3>.евась//<3>.еве
  gramm: imper,du,1p
 -flex: <1>.лися//<1>.ли//<1>.лись
  gramm: perf,pl,m
 -flex: <1>.лысь//<1>.лы//<1>.лыся
  gramm: perf,pl,f
 -flex: <1>.остесь//<1>.осте//<1>.остеся
  gramm: indic,aor,pl,2p
 -flex: <3>.ыте//<3>.ите//<3>.ытеся//<3>.ытесь//<3>.итесь//<3>.итеся
  gramm: imper,pl,2p
 -flex: <1>.лѣ//<1>.леся//<1>.лесь//<1>.ле//<1>.лѣсь//<1>.лѣся
  gramm: perf,du,n
-paradigm: V14d
 -flex: <1>.етеся//<1>.етесь//<1>.ете
  gramm: indic,praes,pl,2p
 -flex: <0>.стись//<0>.стися//<0>.сти
  gramm: inf
 -flex: <1>.ястѣ//<1>.ясте//<1>.ястѣсь//<1>.ястѣся//<1>.яста//<1>.ястеся//<1>.ястася//<1>.ястась//<1>.ястесь
  gramm: indic,imperf,du,2p
 -flex: <1>.охомъ//<1>.охомсь//<1>.охомся
  gramm: indic,aor,pl,1p
 -flex: <1>.ястѣ//<1>.ясте//<1>.ястѣсь//<1>.ястѣся//<1>.яста//<1>.ястеся//<1>.ястася//<1>.ястась//<1>.ястесь
  gramm: indic,imperf,du,3p
 -flex: <0>.лася//<0>.лась//<0>.ла
  gramm: perf,du,m
 -flex: <1>.и//<1>.ися//<1>.ись
  gramm: imper,sg,3p
 -flex: <1>.ястеся//<1>.ясте//<1>.ястесь
  gramm: indic,imperf,pl,2p
 -flex: <1>.яхъ//<1>.яхся//<1>.яхсь
  gramm: indic,imperf,sg,1p
 -flex: <1>.яше//<1>.яшеся//<1>.яшесь
  gramm: indic,imperf,sg,2p
 -flex: <1>.евесь//<1>.евеся//<1>.евася//<1>.евась//<1>.ева//<1>.еве//<1>.евѣсь//<1>.евѣся//<1>.евѣ
  gramm: indic,praes,du,1p
 -flex: <1>.яхомся//<1>.яхомсь//<1>.яхомъ
  gramm: indic,imperf,pl,1p
 -flex: <1>.етѣсь//<1>.етѣся//<1>.ета//<1>.етѣ//<1>.етеся//<1>.етася//<1>.етась//<1>.етесь//<1>.ете
  gramm: indic,praes,du,3p
 -flex: <1>.етъ//<1>.етсь//<1>.еца
  gramm: indic,praes,sg,3p
 -flex: <0>.леся//<0>.лѣсь//<0>.лѣся//<0>.лесь//<0>.лѣ//<0>.ле
  gramm: perf,du,f
 -flex: <1>.яховѣ//<1>.яховась//<1>.яховѣсь//<1>.яховѣся//<1>.яхова//<1>.яховася//<1>.яховеся//<1>.яховесь//<1>.яхове
  gramm: indic,imperf,du,1p
 -flex: <1>.у//<1>.усь//<1>.уся
  gramm: indic,praes,sg,1p
 -flex: <1>.итѣсь//<1>.итѣся//<1>.итѣ//<1>.итась//<1>.итася//<1>.ита//<1>.итеся//<1>.итесь//<1>.ите
  gramm: imper,du,2p
 -flex: <0>.лось//<0>.ло//<0>.лося
  gramm: perf,sg,n
 -flex: <0>.лася//<0>.лась//<0>.ла
  gramm: perf,sg,f
 -flex: <0>.лся//<0>.лсь//<0>.лъ
  gramm: perf,sg,m
 -flex: <1>.ошася//<1>.ошась//<1>.оша//<1>.ошѧсь//<1>.ошѧся//<1>.ошѧ
  gramm: indic,aor,pl,3p
 -flex: <1>.оховеся//<1>.оховесь//<1>.охове//<1>.оховѣ//<1>.охова//<1>.оховѣсь//<1>.оховася//<1>.оховась//<1>.оховѣся
  gramm: indic,aor,du,1p
 -flex: <1>.остѣ//<1>.остесь//<1>.остась//<1>.остася//<1>.остеся//<1>.осте//<1>.остѣся//<1>.остѣсь//<1>.оста
  gramm: indic,aor,du,2p
 -flex: <1>.емъ//<1>.емсь//<1>.емся//<1>.емесь//<1>.емеся//<1>.еме
  gramm: indic,praes,pl,1p
 -flex: <1>.еме//<1>.име//<1>.емъ//<1>.емсь//<1>.емся//<1>.емесь//<1>.емеся//<1>.имесь//<1>.имеся
  gramm: imper,pl,1p
 -flex: <1>.остѣ//<1>.остесь//<1>.остась//<1>.остася//<1>.остеся//<1>.осте//<1>.остѣся//<1>.остѣсь//<1>.оста
  gramm: indic,aor,du,3p
 -flex: <1>.ю//<1>.уть//<1>.юсь//<1>.утсь//<1>.юся//<1>.утъ//<1>.уца//<1>.оуся//<1>.оу//<1>.оусь
  gramm: indic,praes,pl,3p
 -flex: <1>.и//<1>.ися//<1>.ись
  gramm: imper,sg,2p
 -flex: <1>.яхуся//<1>.яхусь//<1>.яху
  gramm: indic,imperf,pl,3p
 -flex: <1>.еся//<1>.есь//<1>.е
  gramm: indic,aor,sg,2p
 -flex: <1>.еся//<1>.есь//<1>.е
  gramm: indic,aor,sg,3p
 -flex: <0>.лася//<0>.лась//<0>.ла
  gramm: perf,pl,n
 -flex: <1>.охсь//<1>.охся//<1>.охъ
  gramm: indic,aor,sg,1p
 -flex: <1>.яше//<1>.яшеся//<1>.яшесь
  gramm: indic,imperf,sg,3p
 -flex: <1>.етѣсь//<1>.етѣся//<1>.ета//<1>.етѣ//<1>.етеся//<1>.етася//<1>.етась//<1>.етесь//<1>.ете
  gramm: indic,praes,du,2p
 -flex: <1>.ешись//<1>.ешися//<1>.еши
  gramm: indic,praes,sg,2p
 -flex: <1>.евесь//<1>.евеся//<1>.евася//<1>.евась//<1>.ева//<1>.еве//<1>.евѣсь//<1>.евѣся//<1>.евѣ
  gramm: imper,du,1p
 -flex: <0>.лися//<0>.лись//<0>.ли
  gramm: perf,pl,m
 -flex: <0>.лысь//<0>.лыся//<0>.лы
  gramm: perf,pl,f
 -flex: <1>.остесь//<1>.осте//<1>.остеся
  gramm: indic,aor,pl,2p
 -flex: <1>.итеся//<1>.итесь//<1>.ите
  gramm: imper,pl,2p
 -flex: <0>.леся//<0>.лѣсь//<0>.лѣся//<0>.лесь//<0>.лѣ//<0>.ле
  gramm: perf,du,n
-paradigm: V14k
 -flex: <2>.етеся//<2>.етесь//<2>.ете
  gramm: indic,praes,pl,2p
 -flex: <0>.щись//<0>.щи//<0>.щися
  gramm: inf
 -flex: <2>.астѣ//<2>.астася//<2>.астась//<2>.аста//<2>.асте//<2>.астѣся//<2>.астесь//<2>.астеся//<2>.астѣсь
  gramm: indic,imperf,du,2p
 -flex: <1>.охомъ//<1>.охомсь//<1>.охомся
  gramm: indic,aor,pl,1p
 -flex: <2>.астѣ//<2>.астася//<2>.астась//<2>.аста//<2>.асте//<2>.астѣся//<2>.астесь//<2>.астеся//<2>.астѣсь
  gramm: indic,imperf,du,3p
 -flex: <1>.лася//<1>.ла//<1>.лась
  gramm: perf,du,m
 -flex: <3>.ы//<3>.ись//<3>.ися//<3>.и//<3>.ыся//<3>.ысь
  gramm: imper,sg,3p
 -flex: <2>.астесь//<2>.астеся//<2>.асте
  gramm: indic,imperf,pl,2p
 -flex: <2>.ахъ//<2>.ахсь//<2>.ахся
  gramm: indic,imperf,sg,1p
 -flex: <2>.аше//<2>.ашесь//<2>.ашеся
  gramm: indic,imperf,sg,2p
 -flex: <2>.еве//<2>.евѣся//<2>.евѣсь//<2>.евеся//<2>.евесь//<2>.евась//<2>.ева//<2>.евася//<2>.евѣ
  gramm: indic,praes,du,1p
 -flex: <2>.ахомсь//<2>.ахомъ//<2>.ахомся
  gramm: indic,imperf,pl,1p
 -flex: <2>.ете//<2>.етѣ//<2>.етася//<2>.етась//<2>.етѣсь//<2>.етеся//<2>.етесь//<2>.етѣся//<2>.ета
  gramm: indic,praes,du,3p
 -flex: <2>.етсь//<2>.еца//<2>.етъ
  gramm: indic,praes,sg,3p
 -flex: <1>.лѣ//<1>.леся//<1>.лесь//<1>.ле//<1>.лѣсь//<1>.лѣся
  gramm: perf,du,f
 -flex: <2>.аховѣся//<2>.аховѣ//<2>.аховѣсь//<2>.аховесь//<2>.аховась//<2>.аховася//<2>.аховеся//<2>.ахова//<2>.ахове
  gramm: indic,imperf,du,1p
 -flex: <1>.у//<1>.усь//<1>.уся
  gramm: indic,praes,sg,1p
 -flex: <3>.ыте//<3>.ытася//<3>.ытась//<3>.ыта//<3>.ытеся//<3>.ытѣсь//<3>.ытѣся//<3>.ытесь//<3>.ытѣ
  gramm: imper,du,2p
 -flex: <1>.лось//<1>.лося//<1>.ло
  gramm: perf,sg,n
 -flex: <1>.лася//<1>.ла//<1>.лась
  gramm: perf,sg,f
 -flex: <1>.лъ//<1>.л//<1>.лсь//<1>.лся
  gramm: perf,sg,m
 -flex: <1>.ошася//<1>.ошась//<1>.оша//<1>.ошѧсь//<1>.ошѧся//<1>.ошѧ
  gramm: indic,aor,pl,3p
 -flex: <1>.оховеся//<1>.оховесь//<1>.охове//<1>.оховѣ//<1>.охова//<1>.оховѣсь//<1>.оховася//<1>.оховась//<1>.оховѣся
  gramm: indic,aor,du,1p
 -flex: <1>.остѣ//<1>.остесь//<1>.остась//<1>.остася//<1>.остеся//<1>.осте//<1>.остѣся//<1>.остѣсь//<1>.оста
  gramm: indic,aor,du,2p
 -flex: <2>.еме//<2>.емсь//<2>.емесь//<2>.емеся//<2>.емъ//<2>.емся
  gramm: indic,praes,pl,1p
 -flex: <3>.емеся//<3>.емесь//<3>.еме//<3>.емся//<3>.емъ//<3>.емсь//<3>.имеся//<3>.имесь//<3>.име
  gramm: imper,pl,1p
 -flex: <1>.остѣ//<1>.остесь//<1>.остась//<1>.остася//<1>.остеся//<1>.осте//<1>.остѣся//<1>.остѣсь//<1>.оста
  gramm: indic,aor,du,3p
 -flex: <1>.ю//<1>.уть//<1>.юсь//<1>.утсь//<1>.юся//<1>.утъ//<1>.уца//<1>.оуся//<1>.оу//<1>.оусь
  gramm: indic,praes,pl,3p
 -flex: <3>.ы//<3>.ись//<3>.ися//<3>.и//<3>.ыся//<3>.ысь
  gramm: imper,sg,2p
 -flex: <2>.аху//<2>.ахусь//<2>.ахуся
  gramm: indic,imperf,pl,3p
 -flex: <1>.е//<2>.еся//<2>.есь//<2>.е//<1>.еся//<1>.есь
  gramm: indic,aor,sg,2p
 -flex: <1>.е//<2>.еся//<2>.есь//<2>.е//<1>.еся//<1>.есь
  gramm: indic,aor,sg,3p
 -flex: <1>.лася//<1>.ла//<1>.лась
  gramm: perf,pl,n
 -flex: <1>.охсь//<1>.охся//<1>.охъ
  gramm: indic,aor,sg,1p
 -flex: <2>.аше//<2>.ашесь//<2>.ашеся
  gramm: indic,imperf,sg,3p
 -flex: <2>.ете//<2>.етѣ//<2>.етася//<2>.етась//<2>.етѣсь//<2>.етеся//<2>.етесь//<2>.етѣся//<2>.ета
  gramm: indic,praes,du,2p
 -flex: <2>.еши//<2>.ешись//<2>.ешися
  gramm: indic,praes,sg,2p
 -flex: <3>.евѣ//<3>.евася//<3>.евѣся//<3>.евесь//<3>.евеся//<3>.евѣсь//<3>.ева//<3>.евась//<3>.еве
  gramm: imper,du,1p
 -flex: <1>.лися//<1>.ли//<1>.лись
  gramm: perf,pl,m
 -flex: <1>.лысь//<1>.лы//<1>.лыся
  gramm: perf,pl,f
 -flex: <1>.остесь//<1>.осте//<1>.остеся
  gramm: indic,aor,pl,2p
 -flex: <3>.ыте//<3>.ите//<3>.ытеся//<3>.ытесь//<3>.итесь//<3>.итеся
  gramm: imper,pl,2p
 -flex: <1>.лѣ//<1>.леся//<1>.лесь//<1>.ле//<1>.лѣсь//<1>.лѣся
  gramm: perf,du,n
-paradigm: V14ed
 -flex: <1>.етеся//<1>.етесь//<1>.ете
  gramm: indic,praes,pl,2p
 -flex: <0>.стись//<0>.стися//<0>.сти
  gramm: inf
 -flex: <2>.охомся//<2>.охомсь//<2>.охомъ
  gramm: indic,aor,pl,1p
 -flex: <0>.лася//<0>.лась//<0>.ла
  gramm: perf,du,m
 -flex: <1>.и//<1>.ися//<1>.ись
  gramm: imper,sg,3p
 -flex: <1>.евесь//<1>.евеся//<1>.евася//<1>.евась//<1>.ева//<1>.еве//<1>.евѣсь//<1>.евѣся//<1>.евѣ
  gramm: indic,praes,du,1p
 -flex: <1>.етѣсь//<1>.етѣся//<1>.ета//<1>.етѣ//<1>.етеся//<1>.етася//<1>.етась//<1>.етесь//<1>.ете
  gramm: indic,praes,du,3p
 -flex: <1>.етъ//<1>.етсь//<1>.еца
  gramm: indic,praes,sg,3p
 -flex: <0>.леся//<0>.лѣсь//<0>.лѣся//<0>.лесь//<0>.лѣ//<0>.ле
  gramm: perf,du,f
 -flex: <1>.у//<1>.усь//<1>.уся
  gramm: indic,praes,sg,1p
 -flex: <1>.итѣсь//<1>.итѣся//<1>.итѣ//<1>.итась//<1>.итася//<1>.ита//<1>.итеся//<1>.итесь//<1>.ите
  gramm: imper,du,2p
 -flex: <0>.лось//<0>.ло//<0>.лося
  gramm: perf,sg,n
 -flex: <0>.лася//<0>.лась//<0>.ла
  gramm: perf,sg,f
 -flex: <0>.лся//<0>.лсь//<0>.лъ
  gramm: perf,sg,m
 -flex: <2>.ошася//<2>.ошась//<2>.оша//<2>.ошѧсь//<2>.ошѧся//<2>.ошѧ
  gramm: indic,aor,pl,3p
 -flex: <2>.оховѣсь//<2>.оховѣся//<2>.оховѣ//<2>.оховася//<2>.оховеся//<2>.оховесь//<2>.оховась//<2>.охова//<2>.охове
  gramm: indic,aor,du,1p
 -flex: <2>.остѣсь//<2>.остѣся//<2>.остѣ//<2>.остеся//<2>.остася//<2>.остась//<2>.остесь//<2>.оста//<2>.осте
  gramm: indic,aor,du,2p
 -flex: <1>.емъ//<1>.емсь//<1>.емся//<1>.емесь//<1>.емеся//<1>.еме
  gramm: indic,praes,pl,1p
 -flex: <1>.еме//<1>.име//<1>.емъ//<1>.емсь//<1>.емся//<1>.емесь//<1>.емеся//<1>.имесь//<1>.имеся
  gramm: imper,pl,1p
 -flex: <2>.остѣсь//<2>.остѣся//<2>.остѣ//<2>.остеся//<2>.остася//<2>.остась//<2>.остесь//<2>.оста//<2>.осте
  gramm: indic,aor,du,3p
 -flex: <1>.ю//<1>.уть//<1>.юсь//<1>.утсь//<1>.юся//<1>.утъ//<1>.уца//<1>.оуся//<1>.оу//<1>.оусь
  gramm: indic,praes,pl,3p
 -flex: <1>.и//<1>.ися//<1>.ись
  gramm: imper,sg,2p
 -flex: <2>.еся//<2>.есь//<2>.е
  gramm: indic,aor,sg,2p
 -flex: <2>.еся//<2>.есь//<2>.е
  gramm: indic,aor,sg,3p
 -flex: <0>.лася//<0>.лась//<0>.ла
  gramm: perf,pl,n
 -flex: <2>.охъ//<2>.охся//<2>.охсь
  gramm: indic,aor,sg,1p
 -flex: <1>.етѣсь//<1>.етѣся//<1>.ета//<1>.етѣ//<1>.етеся//<1>.етася//<1>.етась//<1>.етесь//<1>.ете
  gramm: indic,praes,du,2p
 -flex: <1>.ешись//<1>.ешися//<1>.еши
  gramm: indic,praes,sg,2p
 -flex: <1>.евесь//<1>.евеся//<1>.евася//<1>.евась//<1>.ева//<1>.еве//<1>.евѣсь//<1>.евѣся//<1>.евѣ
  gramm: imper,du,1p
 -flex: <0>.лися//<0>.лись//<0>.ли
  gramm: perf,pl,m
 -flex: <0>.лысь//<0>.лыся//<0>.лы
  gramm: perf,pl,f
 -flex: <2>.остеся//<2>.осте//<2>.остесь
  gramm: indic,aor,pl,2p
 -flex: <1>.итеся//<1>.итесь//<1>.ите
  gramm: imper,pl,2p
 -flex: <0>.леся//<0>.лѣсь//<0>.лѣся//<0>.лесь//<0>.лѣ//<0>.ле
  gramm: perf,du,n
-paradigm: V14st
 -flex: <1>.етеся//<1>.етесь//<1>.ете
  gramm: indic,praes,pl,2p
 -flex: <0>.ти//<0>.тись//<0>.тися
  gramm: inf
 -flex: <1>.ястѣ//<1>.ясте//<1>.ястѣсь//<1>.ястѣся//<1>.яста//<1>.ястеся//<1>.ястася//<1>.ястась//<1>.ястесь
  gramm: indic,imperf,du,2p
 -flex: <1>.охомъ//<1>.охомсь//<1>.охомся
  gramm: indic,aor,pl,1p
 -flex: <1>.ястѣ//<1>.ясте//<1>.ястѣсь//<1>.ястѣся//<1>.яста//<1>.ястеся//<1>.ястася//<1>.ястась//<1>.ястесь
  gramm: indic,imperf,du,3p
 -flex: <0>.лася//<0>.лась//<0>.ла
  gramm: perf,du,m
 -flex: <1>.и//<1>.ися//<1>.ись
  gramm: imper,sg,3p
 -flex: <1>.ястеся//<1>.ясте//<1>.ястесь
  gramm: indic,imperf,pl,2p
 -flex: <1>.яхъ//<1>.яхся//<1>.яхсь
  gramm: indic,imperf,sg,1p
 -flex: <1>.яше//<1>.яшеся//<1>.яшесь
  gramm: indic,imperf,sg,2p
 -flex: <1>.евесь//<1>.евеся//<1>.евася//<1>.евась//<1>.ева//<1>.еве//<1>.евѣсь//<1>.евѣся//<1>.евѣ
  gramm: indic,praes,du,1p
 -flex: <1>.яхомся//<1>.яхомсь//<1>.яхомъ
  gramm: indic,imperf,pl,1p
 -flex: <1>.етѣсь//<1>.етѣся//<1>.ета//<1>.етѣ//<1>.етеся//<1>.етася//<1>.етась//<1>.етесь//<1>.ете
  gramm: indic,praes,du,3p
 -flex: <1>.етъ//<1>.етсь//<1>.еца
  gramm: indic,praes,sg,3p
 -flex: <0>.леся//<0>.лѣсь//<0>.лѣся//<0>.лесь//<0>.лѣ//<0>.ле
  gramm: perf,du,f
 -flex: <1>.яховѣ//<1>.яховась//<1>.яховѣсь//<1>.яховѣся//<1>.яхова//<1>.яховася//<1>.яховеся//<1>.яховесь//<1>.яхове
  gramm: indic,imperf,du,1p
 -flex: <1>.у//<1>.усь//<1>.уся
  gramm: indic,praes,sg,1p
 -flex: <1>.итѣсь//<1>.итѣся//<1>.итѣ//<1>.итась//<1>.итася//<1>.ита//<1>.итеся//<1>.итесь//<1>.ите
  gramm: imper,du,2p
 -flex: <0>.лось//<0>.ло//<0>.лося
  gramm: perf,sg,n
 -flex: <0>.лася//<0>.лась//<0>.ла
  gramm: perf,sg,f
 -flex: <0>.лся//<0>.лсь//<0>.лъ
  gramm: perf,sg,m
 -flex: <1>.ошася//<1>.ошась//<1>.оша//<1>.ошѧсь//<1>.ошѧся//<1>.ошѧ
  gramm: indic,aor,pl,3p
 -flex: <1>.оховеся//<1>.оховесь//<1>.охове//<1>.оховѣ//<1>.охова//<1>.оховѣсь//<1>.оховася//<1>.оховась//<1>.оховѣся
  gramm: indic,aor,du,1p
 -flex: <1>.остѣ//<1>.остесь//<1>.остась//<1>.остася//<1>.остеся//<1>.осте//<1>.остѣся//<1>.остѣсь//<1>.оста
  gramm: indic,aor,du,2p
 -flex: <1>.емъ//<1>.емсь//<1>.емся//<1>.емесь//<1>.емеся//<1>.еме
  gramm: indic,praes,pl,1p
 -flex: <1>.еме//<1>.име//<1>.емъ//<1>.емсь//<1>.емся//<1>.емесь//<1>.емеся//<1>.имесь//<1>.имеся
  gramm: imper,pl,1p
 -flex: <1>.остѣ//<1>.остесь//<1>.остась//<1>.остася//<1>.остеся//<1>.осте//<1>.остѣся//<1>.остѣсь//<1>.оста
  gramm: indic,aor,du,3p
 -flex: <1>.ю//<1>.уть//<1>.юсь//<1>.утсь//<1>.юся//<1>.утъ//<1>.уца//<1>.оуся//<1>.оу//<1>.оусь
  gramm: indic,praes,pl,3p
 -flex: <1>.и//<1>.ися//<1>.ись
  gramm: imper,sg,2p
 -flex: <1>.яхуся//<1>.яхусь//<1>.яху
  gramm: indic,imperf,pl,3p
 -flex: <1>.еся//<1>.есь//<1>.е
  gramm: indic,aor,sg,2p
 -flex: <1>.еся//<1>.есь//<1>.е
  gramm: indic,aor,sg,3p
 -flex: <0>.лася//<0>.лась//<0>.ла
  gramm: perf,pl,n
 -flex: <1>.охсь//<1>.охся//<1>.охъ
  gramm: indic,aor,sg,1p
 -flex: <1>.яше//<1>.яшеся//<1>.яшесь
  gramm: indic,imperf,sg,3p
 -flex: <1>.етѣсь//<1>.етѣся//<1>.ета//<1>.етѣ//<1>.етеся//<1>.етася//<1>.етась//<1>.етесь//<1>.ете
  gramm: indic,praes,du,2p
 -flex: <1>.ешись//<1>.ешися//<1>.еши
  gramm: indic,praes,sg,2p
 -flex: <1>.евесь//<1>.евеся//<1>.евася//<1>.евась//<1>.ева//<1>.еве//<1>.евѣсь//<1>.евѣся//<1>.евѣ
  gramm: imper,du,1p
 -flex: <0>.лися//<0>.лись//<0>.ли
  gramm: perf,pl,m
 -flex: <0>.лысь//<0>.лыся//<0>.лы
  gramm: perf,pl,f
 -flex: <1>.остесь//<1>.осте//<1>.остеся
  gramm: indic,aor,pl,2p
 -flex: <1>.итеся//<1>.итесь//<1>.ите
  gramm: imper,pl,2p
 -flex: <0>.леся//<0>.лѣсь//<0>.лѣся//<0>.лесь//<0>.лѣ//<0>.ле
  gramm: perf,du,n
-paradigm: V14g_STAR
 -flex: <2>.етеся//<2>.етесь//<2>.ете
  gramm: indic,praes,pl,2p
 -flex: <0>.щись//<0>.щи//<0>.щися
  gramm: inf
 -flex: <2>.астѣ//<2>.астася//<2>.астась//<2>.аста//<2>.асте//<2>.астѣся//<2>.астесь//<2>.астеся//<2>.астѣсь
  gramm: indic,imperf,du,2p
 -flex: <1>.охомъ//<1>.охомсь//<1>.охомся
  gramm: indic,aor,pl,1p
 -flex: <2>.астѣ//<2>.астася//<2>.астась//<2>.аста//<2>.асте//<2>.астѣся//<2>.астесь//<2>.астеся//<2>.астѣсь
  gramm: indic,imperf,du,3p
 -flex: <4>.ла//<4>.лася//<4>.лась//<1>.лася//<1>.ла//<1>.лась
  gramm: perf,du,m
 -flex: <3>.и//<3>.ись//<3>.ися
  gramm: imper,sg,3p
 -flex: <2>.астесь//<2>.астеся//<2>.асте
  gramm: indic,imperf,pl,2p
 -flex: <2>.ахъ//<2>.ахсь//<2>.ахся
  gramm: indic,imperf,sg,1p
 -flex: <2>.аше//<2>.ашесь//<2>.ашеся
  gramm: indic,imperf,sg,2p
 -flex: <2>.еве//<2>.евѣся//<2>.евѣсь//<2>.евеся//<2>.евесь//<2>.евась//<2>.ева//<2>.евася//<2>.евѣ
  gramm: indic,praes,du,1p
 -flex: <2>.ахомсь//<2>.ахомъ//<2>.ахомся
  gramm: indic,imperf,pl,1p
 -flex: <2>.ете//<2>.етѣ//<2>.етася//<2>.етась//<2>.етѣсь//<2>.етеся//<2>.етесь//<2>.етѣся//<2>.ета
  gramm: indic,praes,du,3p
 -flex: <2>.етсь//<2>.еца//<2>.етъ
  gramm: indic,praes,sg,3p
 -flex: <1>.лѣ//<4>.леся//<4>.ле//<4>.лесь//<4>.лѣсь//<4>.лѣся//<4>.лѣ//<1>.леся//<1>.лесь//<1>.ле//<1>.лѣсь//<1>.лѣся
  gramm: perf,du,f
 -flex: <2>.аховѣся//<2>.аховѣ//<2>.аховѣсь//<2>.аховесь//<2>.аховась//<2>.аховася//<2>.аховеся//<2>.ахова//<2>.ахове
  gramm: indic,imperf,du,1p
 -flex: <1>.у//<1>.усь//<1>.уся
  gramm: indic,praes,sg,1p
 -flex: <3>.ита//<3>.ите//<3>.итесь//<3>.итѣся//<3>.итѣсь//<3>.итѣ//<3>.итеся//<3>.итась//<3>.итася
  gramm: imper,du,2p
 -flex: <4>.лось//<4>.лося//<1>.лось//<1>.лося//<4>.ло//<1>.ло
  gramm: perf,sg,n
 -flex: <4>.ла//<4>.лася//<4>.лась//<1>.лася//<1>.ла//<1>.лась
  gramm: perf,sg,f
 -flex: <4>.лъ//<4>.лся//<4>.лсь
  gramm: perf,sg,m
 -flex: <1>.ошася//<1>.ошась//<1>.оша//<1>.ошѧсь//<1>.ошѧся//<1>.ошѧ
  gramm: indic,aor,pl,3p
 -flex: <1>.оховеся//<1>.оховесь//<1>.охове//<1>.оховѣ//<1>.охова//<1>.оховѣсь//<1>.оховася//<1>.оховась//<1>.оховѣся
  gramm: indic,aor,du,1p
 -flex: <1>.остѣ//<1>.остесь//<1>.остась//<1>.остася//<1>.остеся//<1>.осте//<1>.остѣся//<1>.остѣсь//<1>.оста
  gramm: indic,aor,du,2p
 -flex: <2>.еме//<2>.емсь//<2>.емесь//<2>.емеся//<2>.емъ//<2>.емся
  gramm: indic,praes,pl,1p
 -flex: <3>.емеся//<3>.емесь//<3>.еме//<3>.емся//<3>.емъ//<3>.емсь//<3>.имеся//<3>.имесь//<3>.име
  gramm: imper,pl,1p
 -flex: <1>.остѣ//<1>.остесь//<1>.остась//<1>.остася//<1>.остеся//<1>.осте//<1>.остѣся//<1>.остѣсь//<1>.оста
  gramm: indic,aor,du,3p
 -flex: <1>.ю//<1>.уть//<1>.юсь//<1>.утсь//<1>.юся//<1>.утъ//<1>.уца//<1>.оуся//<1>.оу//<1>.оусь
  gramm: indic,praes,pl,3p
 -flex: <3>.и//<3>.ись//<3>.ися
  gramm: imper,sg,2p
 -flex: <2>.аху//<2>.ахусь//<2>.ахуся
  gramm: indic,imperf,pl,3p
 -flex: <2>.еся//<2>.есь//<2>.е
  gramm: indic,aor,sg,2p
 -flex: <2>.еся//<2>.есь//<2>.е
  gramm: indic,aor,sg,3p
 -flex: <4>.ла//<4>.лася//<4>.лась//<1>.лася//<1>.ла//<1>.лась
  gramm: perf,pl,n
 -flex: <1>.охсь//<1>.охся//<1>.охъ
  gramm: indic,aor,sg,1p
 -flex: <2>.аше//<2>.ашесь//<2>.ашеся
  gramm: indic,imperf,sg,3p
 -flex: <2>.ете//<2>.етѣ//<2>.етася//<2>.етась//<2>.етѣсь//<2>.етеся//<2>.етесь//<2>.етѣся//<2>.ета
  gramm: indic,praes,du,2p
 -flex: <2>.еши//<2>.ешись//<2>.ешися
  gramm: indic,praes,sg,2p
 -flex: <3>.евѣ//<3>.евася//<3>.евѣся//<3>.евесь//<3>.евеся//<3>.евѣсь//<3>.ева//<3>.евась//<3>.еве
  gramm: imper,du,1p
 -flex: <4>.ли//<4>.лися//<4>.лись//<1>.лися//<1>.ли//<1>.лись
  gramm: perf,pl,m
 -flex: <1>.лысь//<1>.лыся//<1>.лы//<4>.лысь//<4>.лыся//<4>.лы
  gramm: perf,pl,f
 -flex: <1>.остесь//<1>.осте//<1>.остеся
  gramm: indic,aor,pl,2p
 -flex: <3>.итесь//<3>.итеся//<3>.ите
  gramm: imper,pl,2p
 -flex: <1>.лѣ//<4>.леся//<4>.ле//<4>.лесь//<4>.лѣсь//<4>.лѣся//<4>.лѣ//<1>.леся//<1>.лесь//<1>.ле//<1>.лѣсь//<1>.лѣся
  gramm: perf,du,n
-paradigm: V14p
 -flex: <0>.етесь//<0>.етеся//<0>.ете
  gramm: indic,praes,pl,2p
 -flex: <0>.стись//<0>.сти//<0>.стися//<1>.стися//<1>.стись//<1>.сти
  gramm: inf
 -flex: <0>.ястеся//<0>.ястесь//<0>.ястась//<0>.ясте//<0>.яста//<0>.ястѣ//<0>.ястася//<0>.ястѣсь//<0>.ястѣся
  gramm: indic,imperf,du,2p
 -flex: <0>.охомсь//<0>.охомъ//<0>.охомся
  gramm: indic,aor,pl,1p
 -flex: <0>.ястеся//<0>.ястесь//<0>.ястась//<0>.ясте//<0>.яста//<0>.ястѣ//<0>.ястася//<0>.ястѣсь//<0>.ястѣся
  gramm: indic,imperf,du,3p
 -flex: <0>.лася//<0>.лась//<0>.ла
  gramm: perf,du,m
 -flex: <0>.ись//<0>.ися//<0>.и
  gramm: imper,sg,3p
 -flex: <0>.ястеся//<0>.ястесь//<0>.ясте
  gramm: indic,imperf,pl,2p
 -flex: <0>.яхся//<0>.яхъ//<0>.яхсь
  gramm: indic,imperf,sg,1p
 -flex: <0>.яшесь//<0>.яшеся//<0>.яше
  gramm: indic,imperf,sg,2p
 -flex: <0>.евѣ//<0>.евесь//<0>.евѣся//<0>.евѣсь//<0>.евеся//<0>.евась//<0>.евася//<0>.ева//<0>.еве
  gramm: indic,praes,du,1p
 -flex: <0>.яхомъ//<0>.яхомся//<0>.яхомсь
  gramm: indic,imperf,pl,1p
 -flex: <0>.етась//<0>.етася//<0>.етѣ//<0>.ета//<0>.ете//<0>.етесь//<0>.етѣся//<0>.етѣсь//<0>.етеся
  gramm: indic,praes,du,3p
 -flex: <0>.етъ//<0>.еца//<0>.етсь
  gramm: indic,praes,sg,3p
 -flex: <0>.леся//<0>.лѣсь//<0>.лѣся//<0>.лесь//<0>.лѣ//<0>.ле
  gramm: perf,du,f
 -flex: <0>.яховѣ//<0>.яховѣся//<0>.яховесь//<0>.яховеся//<0>.яховѣсь//<0>.яхова//<0>.яхове//<0>.яховась//<0>.яховася
  gramm: indic,imperf,du,1p
 -flex: <0>.уся//<0>.усь//<0>.у
  gramm: indic,praes,sg,1p
 -flex: <0>.ита//<0>.ите//<0>.итась//<0>.итѣ//<0>.итася//<0>.итѣся//<0>.итесь//<0>.итеся//<0>.итѣсь
  gramm: imper,du,2p
 -flex: <0>.лось//<0>.ло//<0>.лося
  gramm: perf,sg,n
 -flex: <0>.лася//<0>.лась//<0>.ла
  gramm: perf,sg,f
 -flex: <0>.лся//<0>.лсь//<0>.лъ
  gramm: perf,sg,m
 -flex: <0>.ошась//<0>.ошася//<0>.оша//<0>.ошѧся//<0>.ошѧсь//<0>.ошѧ
  gramm: indic,aor,pl,3p
 -flex: <0>.охова//<0>.охове//<0>.оховесь//<0>.оховѣся//<0>.оховѣсь//<0>.оховеся//<0>.оховѣ//<0>.оховась//<0>.оховася
  gramm: indic,aor,du,1p
 -flex: <0>.остѣся//<0>.остѣсь//<0>.остѣ//<0>.остась//<0>.остесь//<0>.остеся//<0>.остася//<0>.оста//<0>.осте
  gramm: indic,aor,du,2p
 -flex: <0>.емсь//<0>.емся//<0>.емъ//<0>.емеся//<0>.емесь//<0>.еме
  gramm: indic,praes,pl,1p
 -flex: <0>.емсь//<0>.емся//<0>.имесь//<0>.емъ//<0>.имеся//<0>.емеся//<0>.емесь//<0>.еме//<0>.име
  gramm: imper,pl,1p
 -flex: <0>.остѣся//<0>.остѣсь//<0>.остѣ//<0>.остась//<0>.остесь//<0>.остеся//<0>.остася//<0>.оста//<0>.осте
  gramm: indic,aor,du,3p
 -flex: <0>.оуся//<0>.уца//<0>.ю//<0>.утъ//<0>.оу//<0>.уть//<0>.оусь//<0>.юся//<0>.юсь//<0>.утсь
  gramm: indic,praes,pl,3p
 -flex: <0>.ись//<0>.ися//<0>.и
  gramm: imper,sg,2p
 -flex: <0>.яху//<0>.яхусь//<0>.яхуся
  gramm: indic,imperf,pl,3p
 -flex: <0>.е//<0>.есь//<0>.еся
  gramm: indic,aor,sg,2p
 -flex: <0>.е//<0>.есь//<0>.еся
  gramm: indic,aor,sg,3p
 -flex: <0>.лася//<0>.лась//<0>.ла
  gramm: perf,pl,n
 -flex: <0>.охъ//<0>.охсь//<0>.охся
  gramm: indic,aor,sg,1p
 -flex: <0>.яшесь//<0>.яшеся//<0>.яше
  gramm: indic,imperf,sg,3p
 -flex: <0>.етась//<0>.етася//<0>.етѣ//<0>.ета//<0>.ете//<0>.етесь//<0>.етѣся//<0>.етѣсь//<0>.етеся
  gramm: indic,praes,du,2p
 -flex: <0>.еши//<0>.ешися//<0>.ешись
  gramm: indic,praes,sg,2p
 -flex: <0>.евѣ//<0>.евесь//<0>.евѣся//<0>.евѣсь//<0>.евеся//<0>.евась//<0>.евася//<0>.ева//<0>.еве
  gramm: imper,du,1p
 -flex: <0>.лися//<0>.лись//<0>.ли
  gramm: perf,pl,m
 -flex: <0>.лысь//<0>.лыся//<0>.лы
  gramm: perf,pl,f
 -flex: <0>.остесь//<0>.остеся//<0>.осте
  gramm: indic,aor,pl,2p
 -flex: <0>.ите//<0>.итесь//<0>.итеся
  gramm: imper,pl,2p
 -flex: <0>.леся//<0>.лѣсь//<0>.лѣся//<0>.лесь//<0>.лѣ//<0>.ле
  gramm: perf,du,n
-paradigm: V14t_STAR
 -flex: <1>.етеся//<1>.етесь//<1>.ете
  gramm: indic,praes,pl,2p
 -flex: <0>.стись//<0>.стися//<0>.сти
  gramm: inf
 -flex: <1>.ястѣ//<1>.ясте//<1>.ястѣсь//<1>.ястѣся//<1>.яста//<1>.ястеся//<1>.ястася//<1>.ястась//<1>.ястесь
  gramm: indic,imperf,du,2p
 -flex: <1>.охомъ//<1>.охомсь//<1>.охомся
  gramm: indic,aor,pl,1p
 -flex: <1>.ястѣ//<1>.ясте//<1>.ястѣсь//<1>.ястѣся//<1>.яста//<1>.ястеся//<1>.ястася//<1>.ястась//<1>.ястесь
  gramm: indic,imperf,du,3p
 -flex: <0>.лася//<0>.лась//<0>.ла//<2>.лась//<2>.лася//<2>.ла
  gramm: perf,du,m
 -flex: <1>.и//<1>.ися//<1>.ись
  gramm: imper,sg,3p
 -flex: <1>.ястеся//<1>.ясте//<1>.ястесь
  gramm: indic,imperf,pl,2p
 -flex: <1>.яхъ//<1>.яхся//<1>.яхсь
  gramm: indic,imperf,sg,1p
 -flex: <1>.яше//<1>.яшеся//<1>.яшесь
  gramm: indic,imperf,sg,2p
 -flex: <1>.евесь//<1>.евеся//<1>.евася//<1>.евась//<1>.ева//<1>.еве//<1>.евѣсь//<1>.евѣся//<1>.евѣ
  gramm: indic,praes,du,1p
 -flex: <1>.яхомся//<1>.яхомсь//<1>.яхомъ
  gramm: indic,imperf,pl,1p
 -flex: <1>.етѣсь//<1>.етѣся//<1>.ета//<1>.етѣ//<1>.етеся//<1>.етася//<1>.етась//<1>.етесь//<1>.ете
  gramm: indic,praes,du,3p
 -flex: <1>.етъ//<1>.етсь//<1>.еца
  gramm: indic,praes,sg,3p
 -flex: <0>.лесь//<2>.лѣся//<2>.лесь//<2>.леся//<2>.лѣсь//<0>.ле//<0>.леся//<2>.ле//<0>.лѣсь//<2>.лѣ//<0>.лѣ//<0>.лѣся
  gramm: perf,du,f
 -flex: <1>.яховѣ//<1>.яховась//<1>.яховѣсь//<1>.яховѣся//<1>.яхова//<1>.яховася//<1>.яховеся//<1>.яховесь//<1>.яхове
  gramm: indic,imperf,du,1p
 -flex: <1>.у//<1>.усь//<1>.уся
  gramm: indic,praes,sg,1p
 -flex: <1>.итѣсь//<1>.итѣся//<1>.итѣ//<1>.итась//<1>.итася//<1>.ита//<1>.итеся//<1>.итесь//<1>.ите
  gramm: imper,du,2p
 -flex: <0>.ло//<2>.лося//<2>.лось//<2>.ло//<0>.лось//<0>.лося
  gramm: perf,sg,n
 -flex: <0>.лася//<0>.лась//<0>.ла//<2>.лась//<2>.лася//<2>.ла
  gramm: perf,sg,f
 -flex: <0>.лся//<0>.лми,//<0>.лсь//<0>.лми,сь//<0>.лми,ся//<0>.лъ
  gramm: perf,sg,m
 -flex: <1>.ошася//<1>.ошась//<1>.оша//<1>.ошѧсь//<1>.ошѧся//<1>.ошѧ
  gramm: indic,aor,pl,3p
 -flex: <1>.оховеся//<1>.оховесь//<1>.охове//<1>.оховѣ//<1>.охова//<1>.оховѣсь//<1>.оховася//<1>.оховась//<1>.оховѣся
  gramm: indic,aor,du,1p
 -flex: <1>.остѣ//<1>.остесь//<1>.остась//<1>.остася//<1>.остеся//<1>.осте//<1>.остѣся//<1>.остѣсь//<1>.оста
  gramm: indic,aor,du,2p
 -flex: <1>.емъ//<1>.емсь//<1>.емся//<1>.емесь//<1>.емеся//<1>.еме
  gramm: indic,praes,pl,1p
 -flex: <1>.еме//<1>.име//<1>.емъ//<1>.емсь//<1>.емся//<1>.емесь//<1>.емеся//<1>.имесь//<1>.имеся
  gramm: imper,pl,1p
 -flex: <1>.остѣ//<1>.остесь//<1>.остась//<1>.остася//<1>.остеся//<1>.осте//<1>.остѣся//<1>.остѣсь//<1>.оста
  gramm: indic,aor,du,3p
 -flex: <1>.ю//<1>.уть//<1>.юсь//<1>.утсь//<1>.юся//<1>.утъ//<1>.уца//<1>.оуся//<1>.оу//<1>.оусь
  gramm: indic,praes,pl,3p
 -flex: <1>.и//<1>.ися//<1>.ись
  gramm: imper,sg,2p
 -flex: <1>.яхуся//<1>.яхусь//<1>.яху
  gramm: indic,imperf,pl,3p
 -flex: <1>.еся//<1>.есь//<1>.е
  gramm: indic,aor,sg,2p
 -flex: <1>.еся//<1>.есь//<1>.е
  gramm: indic,aor,sg,3p
 -flex: <0>.лася//<0>.лась//<0>.ла//<2>.лась//<2>.лася//<2>.ла
  gramm: perf,pl,n
 -flex: <1>.охсь//<1>.охся//<1>.охъ
  gramm: indic,aor,sg,1p
 -flex: <1>.яше//<1>.яшеся//<1>.яшесь
  gramm: indic,imperf,sg,3p
 -flex: <1>.етѣсь//<1>.етѣся//<1>.ета//<1>.етѣ//<1>.етеся//<1>.етася//<1>.етась//<1>.етесь//<1>.ете
  gramm: indic,praes,du,2p
 -flex: <1>.ешись//<1>.ешися//<1>.еши
  gramm: indic,praes,sg,2p
 -flex: <1>.евесь//<1>.евеся//<1>.евася//<1>.евась//<1>.ева//<1>.еве//<1>.евѣсь//<1>.евѣся//<1>.евѣ
  gramm: imper,du,1p
 -flex: <0>.лися//<0>.лись//<0>.ли//<2>.лись//<2>.лися//<2>.ли
  gramm: perf,pl,m
 -flex: <2>.лыся//<2>.лы//<2>.лысь
  gramm: perf,pl,f
 -flex: <1>.остесь//<1>.осте//<1>.остеся
  gramm: indic,aor,pl,2p
 -flex: <1>.итеся//<1>.итесь//<1>.ите
  gramm: imper,pl,2p
 -flex: <0>.лесь//<2>.лѣся//<2>.лесь//<2>.леся//<2>.лѣсь//<0>.ле//<0>.леся//<2>.ле//<0>.лѣсь//<2>.лѣ//<0>.лѣ//<0>.лѣся
  gramm: perf,du,n
-paradigm: V14t
 -flex: <1>.етеся//<1>.етесь//<1>.ете
  gramm: indic,praes,pl,2p
 -flex: <0>.стись//<0>.стися//<0>.сти
  gramm: inf
 -flex: <1>.ястѣ//<1>.ясте//<1>.ястѣсь//<1>.ястѣся//<1>.яста//<1>.ястеся//<1>.ястася//<1>.ястась//<1>.ястесь
  gramm: indic,imperf,du,2p
 -flex: <1>.охомъ//<1>.охомсь//<1>.охомся
  gramm: indic,aor,pl,1p
 -flex: <1>.ястѣ//<1>.ясте//<1>.ястѣсь//<1>.ястѣся//<1>.яста//<1>.ястеся//<1>.ястася//<1>.ястась//<1>.ястесь
  gramm: indic,imperf,du,3p
 -flex: <0>.лася//<0>.лась//<0>.ла
  gramm: perf,du,m
 -flex: <1>.и//<1>.ися//<1>.ись
  gramm: imper,sg,3p
 -flex: <1>.ястеся//<1>.ясте//<1>.ястесь
  gramm: indic,imperf,pl,2p
 -flex: <1>.яхъ//<1>.яхся//<1>.яхсь
  gramm: indic,imperf,sg,1p
 -flex: <1>.яше//<1>.яшеся//<1>.яшесь
  gramm: indic,imperf,sg,2p
 -flex: <1>.евесь//<1>.евеся//<1>.евася//<1>.евась//<1>.ева//<1>.еве//<1>.евѣсь//<1>.евѣся//<1>.евѣ
  gramm: indic,praes,du,1p
 -flex: <1>.яхомся//<1>.яхомсь//<1>.яхомъ
  gramm: indic,imperf,pl,1p
 -flex: <1>.етѣсь//<1>.етѣся//<1>.ета//<1>.етѣ//<1>.етеся//<1>.етася//<1>.етась//<1>.етесь//<1>.ете
  gramm: indic,praes,du,3p
 -flex: <1>.етъ//<1>.етсь//<1>.еца
  gramm: indic,praes,sg,3p
 -flex: <0>.леся//<0>.лѣсь//<0>.лѣся//<0>.лесь//<0>.лѣ//<0>.ле
  gramm: perf,du,f
 -flex: <1>.яховѣ//<1>.яховась//<1>.яховѣсь//<1>.яховѣся//<1>.яхова//<1>.яховася//<1>.яховеся//<1>.яховесь//<1>.яхове
  gramm: indic,imperf,du,1p
 -flex: <1>.у//<1>.усь//<1>.уся
  gramm: indic,praes,sg,1p
 -flex: <1>.итѣсь//<1>.итѣся//<1>.итѣ//<1>.итась//<1>.итася//<1>.ита//<1>.итеся//<1>.итесь//<1>.ите
  gramm: imper,du,2p
 -flex: <0>.лось//<0>.ло//<0>.лося
  gramm: perf,sg,n
 -flex: <0>.лася//<0>.лась//<0>.ла
  gramm: perf,sg,f
 -flex: <0>.лся//<0>.лсь//<0>.лъ
  gramm: perf,sg,m
 -flex: <1>.ошася//<1>.ошась//<1>.оша//<1>.ошѧсь//<1>.ошѧся//<1>.ошѧ
  gramm: indic,aor,pl,3p
 -flex: <1>.оховеся//<1>.оховесь//<1>.охове//<1>.оховѣ//<1>.охова//<1>.оховѣсь//<1>.оховася//<1>.оховась//<1>.оховѣся
  gramm: indic,aor,du,1p
 -flex: <1>.остѣ//<1>.остесь//<1>.остась//<1>.остася//<1>.остеся//<1>.осте//<1>.остѣся//<1>.остѣсь//<1>.оста
  gramm: indic,aor,du,2p
 -flex: <1>.емъ//<1>.емсь//<1>.емся//<1>.емесь//<1>.емеся//<1>.еме
  gramm: indic,praes,pl,1p
 -flex: <1>.еме//<1>.име//<1>.емъ//<1>.емсь//<1>.емся//<1>.емесь//<1>.емеся//<1>.имесь//<1>.имеся
  gramm: imper,pl,1p
 -flex: <1>.остѣ//<1>.остесь//<1>.остась//<1>.остася//<1>.остеся//<1>.осте//<1>.остѣся//<1>.остѣсь//<1>.оста
  gramm: indic,aor,du,3p
 -flex: <1>.ю//<1>.уть//<1>.юсь//<1>.утсь//<1>.юся//<1>.утъ//<1>.уца//<1>.оуся//<1>.оу//<1>.оусь
  gramm: indic,praes,pl,3p
 -flex: <1>.и//<1>.ися//<1>.ись
  gramm: imper,sg,2p
 -flex: <1>.яхуся//<1>.яхусь//<1>.яху
  gramm: indic,imperf,pl,3p
 -flex: <1>.еся//<1>.есь//<1>.е
  gramm: indic,aor,sg,2p
 -flex: <1>.еся//<1>.есь//<1>.е
  gramm: indic,aor,sg,3p
 -flex: <0>.лася//<0>.лась//<0>.ла
  gramm: perf,pl,n
 -flex: <1>.охсь//<1>.охся//<1>.охъ
  gramm: indic,aor,sg,1p
 -flex: <1>.яше//<1>.яшеся//<1>.яшесь
  gramm: indic,imperf,sg,3p
 -flex: <1>.етѣсь//<1>.етѣся//<1>.ета//<1>.етѣ//<1>.етеся//<1>.етася//<1>.етась//<1>.етесь//<1>.ете
  gramm: indic,praes,du,2p
 -flex: <1>.ешись//<1>.ешися//<1>.еши
  gramm: indic,praes,sg,2p
 -flex: <1>.евесь//<1>.евеся//<1>.евася//<1>.евась//<1>.ева//<1>.еве//<1>.евѣсь//<1>.евѣся//<1>.евѣ
  gramm: imper,du,1p
 -flex: <0>.лися//<0>.лись//<0>.ли
  gramm: perf,pl,m
 -flex: <0>.лысь//<0>.лыся//<0>.лы
  gramm: perf,pl,f
 -flex: <1>.остесь//<1>.осте//<1>.остеся
  gramm: indic,aor,pl,2p
 -flex: <1>.итеся//<1>.итесь//<1>.ите
  gramm: imper,pl,2p
 -flex: <0>.леся//<0>.лѣсь//<0>.лѣся//<0>.лесь//<0>.лѣ//<0>.ле
  gramm: perf,du,n
-paradigm: V14z
 -flex: <0>.етесь//<0>.етеся//<0>.ете
  gramm: indic,praes,pl,2p
 -flex: <0>.ти//<0>.тись//<0>.тися
  gramm: inf
 -flex: <0>.ястеся//<0>.ястесь//<0>.ястась//<0>.ясте//<0>.яста//<0>.ястѣ//<0>.ястася//<0>.ястѣсь//<0>.ястѣся
  gramm: indic,imperf,du,2p
 -flex: <0>.охомсь//<0>.охомъ//<0>.охомся
  gramm: indic,aor,pl,1p
 -flex: <0>.ястеся//<0>.ястесь//<0>.ястась//<0>.ясте//<0>.яста//<0>.ястѣ//<0>.ястася//<0>.ястѣсь//<0>.ястѣся
  gramm: indic,imperf,du,3p
 -flex: <0>.лася//<0>.лась//<0>.ла
  gramm: perf,du,m
 -flex: <0>.ись//<0>.ися//<0>.и
  gramm: imper,sg,3p
 -flex: <0>.ястеся//<0>.ястесь//<0>.ясте
  gramm: indic,imperf,pl,2p
 -flex: <0>.яхся//<0>.яхъ//<0>.яхсь
  gramm: indic,imperf,sg,1p
 -flex: <0>.яшесь//<0>.яшеся//<0>.яше
  gramm: indic,imperf,sg,2p
 -flex: <0>.евѣ//<0>.евесь//<0>.евѣся//<0>.евѣсь//<0>.евеся//<0>.евась//<0>.евася//<0>.ева//<0>.еве
  gramm: indic,praes,du,1p
 -flex: <0>.яхомъ//<0>.яхомся//<0>.яхомсь
  gramm: indic,imperf,pl,1p
 -flex: <0>.етась//<0>.етася//<0>.етѣ//<0>.ета//<0>.ете//<0>.етесь//<0>.етѣся//<0>.етѣсь//<0>.етеся
  gramm: indic,praes,du,3p
 -flex: <0>.етъ//<0>.еца//<0>.етсь
  gramm: indic,praes,sg,3p
 -flex: <0>.леся//<0>.лѣсь//<0>.лѣся//<0>.лесь//<0>.лѣ//<0>.ле
  gramm: perf,du,f
 -flex: <0>.яховѣ//<0>.яховѣся//<0>.яховесь//<0>.яховеся//<0>.яховѣсь//<0>.яхова//<0>.яхове//<0>.яховась//<0>.яховася
  gramm: indic,imperf,du,1p
 -flex: <0>.уся//<0>.усь//<0>.у
  gramm: indic,praes,sg,1p
 -flex: <0>.ита//<0>.ите//<0>.итась//<0>.итѣ//<0>.итася//<0>.итѣся//<0>.итесь//<0>.итеся//<0>.итѣсь
  gramm: imper,du,2p
 -flex: <0>.лось//<0>.ло//<0>.лося
  gramm: perf,sg,n
 -flex: <0>.лася//<0>.лась//<0>.ла
  gramm: perf,sg,f
 -flex: <0>.лся//<0>.лсь//<0>.лъ
  gramm: perf,sg,m
 -flex: <0>.ошась//<0>.ошася//<0>.оша//<0>.ошѧся//<0>.ошѧсь//<0>.ошѧ
  gramm: indic,aor,pl,3p
 -flex: <0>.охова//<0>.охове//<0>.оховесь//<0>.оховѣся//<0>.оховѣсь//<0>.оховеся//<0>.оховѣ//<0>.оховась//<0>.оховася
  gramm: indic,aor,du,1p
 -flex: <0>.остѣся//<0>.остѣсь//<0>.остѣ//<0>.остась//<0>.остесь//<0>.остеся//<0>.остася//<0>.оста//<0>.осте
  gramm: indic,aor,du,2p
 -flex: <0>.емсь//<0>.емся//<0>.емъ//<0>.емеся//<0>.емесь//<0>.еме
  gramm: indic,praes,pl,1p
 -flex: <0>.емсь//<0>.емся//<0>.имесь//<0>.емъ//<0>.имеся//<0>.емеся//<0>.емесь//<0>.еме//<0>.име
  gramm: imper,pl,1p
 -flex: <0>.остѣся//<0>.остѣсь//<0>.остѣ//<0>.остась//<0>.остесь//<0>.остеся//<0>.остася//<0>.оста//<0>.осте
  gramm: indic,aor,du,3p
 -flex: <0>.оуся//<0>.уца//<0>.ю//<0>.утъ//<0>.оу//<0>.уть//<0>.оусь//<0>.юся//<0>.юсь//<0>.утсь
  gramm: indic,praes,pl,3p
 -flex: <0>.ись//<0>.ися//<0>.и
  gramm: imper,sg,2p
 -flex: <0>.яху//<0>.яхусь//<0>.яхуся
  gramm: indic,imperf,pl,3p
 -flex: <0>.е//<0>.есь//<0>.еся
  gramm: indic,aor,sg,2p
 -flex: <0>.е//<0>.есь//<0>.еся
  gramm: indic,aor,sg,3p
 -flex: <0>.лася//<0>.лась//<0>.ла
  gramm: perf,pl,n
 -flex: <0>.охъ//<0>.охсь//<0>.охся
  gramm: indic,aor,sg,1p
 -flex: <0>.яшесь//<0>.яшеся//<0>.яше
  gramm: indic,imperf,sg,3p
 -flex: <0>.етась//<0>.етася//<0>.етѣ//<0>.ета//<0>.ете//<0>.етесь//<0>.етѣся//<0>.етѣсь//<0>.етеся
  gramm: indic,praes,du,2p
 -flex: <0>.еши//<0>.ешися//<0>.ешись
  gramm: indic,praes,sg,2p
 -flex: <0>.евѣ//<0>.евесь//<0>.евѣся//<0>.евѣсь//<0>.евеся//<0>.евась//<0>.евася//<0>.ева//<0>.еве
  gramm: imper,du,1p
 -flex: <0>.лися//<0>.лись//<0>.ли
  gramm: perf,pl,m
 -flex: <0>.лысь//<0>.лыся//<0>.лы
  gramm: perf,pl,f
 -flex: <0>.остесь//<0>.остеся//<0>.осте
  gramm: indic,aor,pl,2p
 -flex: <0>.ите//<0>.итесь//<0>.итеся
  gramm: imper,pl,2p
 -flex: <0>.леся//<0>.лѣсь//<0>.лѣся//<0>.лесь//<0>.лѣ//<0>.ле
  gramm: perf,du,n
-paradigm: V15a
 -flex: <0>.нетесь//<0>.нете//<0>.нетеся
  gramm: indic,praes,pl,2p
 -flex: <0>.нутъ//<0>.нутсь//<0>.нуца//<0>.нюся//<0>.нюсь//<0>.ню
  gramm: indic,praes,pl,3p
 -flex: <0>.немъ//<0>.немеся//<0>.немесь//<0>.немсь//<0>.немся//<0>.неме
  gramm: indic,praes,pl,1p
 -flex: <0>.лися//<0>.лись//<0>.ли
  gramm: perf,pl,m
 -flex: <0>.лася//<0>.лась//<0>.ла
  gramm: perf,pl,n
 -flex: <0>.лысь//<0>.лыся//<0>.лы
  gramm: perf,pl,f
 -flex: <0>.ти//<0>.тця//<0>.ця//<0>.цсь//<0>.тцся//<0>.цяся//<0>.цясь//<0>.ць//<0>.тць//<0>.ть//<0>.тсь//<0>.цся//<0>.тцясь//<0>.тцяся//<0>.ца//<0>.тись//<0>.тися//<0>.тцсь
  gramm: inf
 -flex: <0>.нись//<0>.ни//<0>.нися
  gramm: imper,sg,2p
 -flex: <0>.нись//<0>.ни//<0>.нися
  gramm: imper,sg,3p
 -flex: <0>.ните//<0>.нитесь//<0>.нитеся
  gramm: imper,pl,2p
 -flex: <0>.лось//<0>.ло//<0>.лося
  gramm: perf,sg,n
 -flex: <0>.сь//<0>.ся//<0>.
  gramm: indic,aor,sg,3p
 -flex: <0>.сь//<0>.ся//<0>.
  gramm: indic,aor,sg,2p
 -flex: <0>.невѣ//<0>.невесь//<0>.невась//<0>.невася//<0>.невеся//<0>.невѣся//<0>.неве//<0>.невѣсь//<0>.нева
  gramm: indic,praes,du,1p
 -flex: <0>.нетесь//<0>.нетась//<0>.нетася//<0>.нетеся//<0>.нетѣся//<0>.нетѣсь//<0>.нета//<0>.нете//<0>.нетѣ
  gramm: indic,praes,du,3p
 -flex: <0>.нетесь//<0>.нетась//<0>.нетася//<0>.нетеся//<0>.нетѣся//<0>.нетѣсь//<0>.нета//<0>.нете//<0>.нетѣ
  gramm: indic,praes,du,2p
 -flex: <0>.няхова//<0>.няхове//<0>.няховѣся//<0>.няховѣсь//<0>.няховась//<0>.няховесь//<0>.няховѣ//<0>.няховася//<0>.няховеся
  gramm: indic,imperf,du,1p
 -flex: <0>.няста//<0>.нясте//<0>.нястѣсь//<0>.нястѣся//<0>.нястѣ//<0>.нястася//<0>.нястеся//<0>.нястесь//<0>.нястась
  gramm: indic,imperf,du,3p
 -flex: <0>.няста//<0>.нясте//<0>.нястѣсь//<0>.нястѣся//<0>.нястѣ//<0>.нястася//<0>.нястеся//<0>.нястесь//<0>.нястась
  gramm: indic,imperf,du,2p
 -flex: <0>.нястеся//<0>.нястесь//<0>.нясте
  gramm: indic,imperf,pl,2p
 -flex: <0>.няхусь//<0>.няхуся//<0>.няху
  gramm: indic,imperf,pl,3p
 -flex: <0>.няхомся//<0>.няхомсь//<0>.няхомъ
  gramm: indic,imperf,pl,1p
 -flex: <0>.леся//<0>.лѣсь//<0>.лѣся//<0>.лесь//<0>.лѣ//<0>.ле
  gramm: perf,du,f
 -flex: <0>.няхся//<0>.няхъ//<0>.няхсь
  gramm: indic,imperf,sg,1p
 -flex: <0>.няшесь//<0>.няше//<0>.няшеся
  gramm: indic,imperf,sg,2p
 -flex: <0>.няшесь//<0>.няше//<0>.няшеся
  gramm: indic,imperf,sg,3p
 -flex: <0>.ховѣ//<0>.хове//<0>.ховѣсь//<0>.ховѣся//<0>.хова//<0>.ховеся//<0>.ховася//<0>.ховась//<0>.ховесь
  gramm: indic,aor,du,1p
 -flex: <0>.стѣся//<0>.стѣсь//<0>.стѣ//<0>.стесь//<0>.стась//<0>.стася//<0>.стеся//<0>.сте//<0>.ста
  gramm: indic,aor,du,2p
 -flex: <0>.стѣся//<0>.стѣсь//<0>.стѣ//<0>.стесь//<0>.стась//<0>.стася//<0>.стеся//<0>.сте//<0>.ста
  gramm: indic,aor,du,3p
 -flex: <0>.лся//<0>.лсь//<0>.лъ
  gramm: perf,sg,m
 -flex: <0>.нимеся//<0>.ниме//<0>.нимесь//<0>.нимся//<0>.нимсь//<0>.немеся//<0>.немесь//<0>.немсь//<0>.немся//<0>.немъ//<0>.нимъ//<0>.неме
  gramm: imper,pl,1p
 -flex: <0>.шѧ//<0>.шася//<0>.ша//<0>.шась//<0>.шѧсь//<0>.шѧся
  gramm: indic,aor,pl,3p
 -flex: <0>.сте//<0>.стесь//<0>.стеся
  gramm: indic,aor,pl,2p
 -flex: <0>.хомсь//<0>.хомся//<0>.хомъ
  gramm: indic,aor,pl,1p
 -flex: <0>.нитась//<0>.нитѣ//<0>.нитесь//<0>.нитеся//<0>.ните//<0>.нитася//<0>.нитѣся//<0>.нита//<0>.нитѣсь
  gramm: imper,du,2p
 -flex: <0>.нивесь//<0>.нивеся//<0>.ниве//<0>.нивѣся//<0>.невѣ//<0>.нивась//<0>.нива//<0>.нивася//<0>.невесь//<0>.невась//<0>.невася//<0>.невеся//<0>.невѣся//<0>.неве//<0>.невѣсь//<0>.нивѣсь//<0>.нева//<0>.нивѣ
  gramm: imper,du,1p
 -flex: <0>.хсь//<0>.хся//<0>.хъ
  gramm: indic,aor,sg,1p
 -flex: <0>.нуся//<0>.ну//<0>.нусь
  gramm: indic,praes,sg,1p
 -flex: <0>.нешися//<0>.неши//<0>.нешись
  gramm: indic,praes,sg,2p
 -flex: <0>.нетесь//<0>.нетеся//<0>.нете//<0>.неца//<0>.нетъ//<0>.нетсь
  gramm: indic,praes,sg,3p
 -flex: <0>.лася//<0>.лась//<0>.ла
  gramm: perf,du,m
 -flex: <0>.леся//<0>.лѣсь//<0>.лѣся//<0>.лесь//<0>.лѣ//<0>.ле
  gramm: perf,du,n
 -flex: <0>.лася//<0>.лась//<0>.ла
  gramm: perf,sg,f
-paradigm: V15e
 -flex: <1>.етеся//<1>.етесь//<1>.ете
  gramm: indic,praes,pl,2p
 -flex: <1>.юся//<1>.ю//<1>.ютсь//<1>.юца//<1>.у//<1>.юсь//<1>.ютъ//<1>.усь//<1>.уся
  gramm: indic,praes,pl,3p
 -flex: <1>.емъ//<1>.емсь//<1>.емся//<1>.емесь//<1>.емеся//<1>.еме
  gramm: indic,praes,pl,1p
 -flex: <0>.лися//<0>.лись//<0>.ли
  gramm: perf,pl,m
 -flex: <0>.лася//<0>.лась//<0>.ла
  gramm: perf,pl,n
 -flex: <0>.лысь//<0>.лыся//<0>.лы
  gramm: perf,pl,f
 -flex: <0>.ти//<0>.тця//<0>.ця//<0>.цсь//<0>.тцся//<0>.цяся//<0>.цясь//<0>.ць//<0>.тць//<0>.ть//<0>.тсь//<0>.цся//<0>.тцясь//<0>.тцяся//<0>.ца//<0>.тись//<0>.тися//<0>.тцсь
  gramm: inf
 -flex: <1>.йся//<1>.йсь//<1>.й
  gramm: imper,sg,2p
 -flex: <1>.йся//<1>.йсь//<1>.й
  gramm: imper,sg,3p
 -flex: <1>.йте//<1>.йтеся//<1>.йтесь
  gramm: imper,pl,2p
 -flex: <0>.лось//<0>.ло//<0>.лося
  gramm: perf,sg,n
 -flex: <0>.сь//<0>.ся//<0>.
  gramm: indic,aor,sg,3p
 -flex: <0>.сь//<0>.ся//<0>.
  gramm: indic,aor,sg,2p
 -flex: <1>.ева//<1>.евеся//<1>.евася//<1>.евась//<1>.евесь//<1>.еве//<1>.евѣсь//<1>.евѣся//<1>.евѣ
  gramm: indic,praes,du,1p
 -flex: <1>.етѣсь//<1>.етѣся//<1>.етесь//<1>.етѣ//<1>.етеся//<1>.етася//<1>.етась//<1>.ета//<1>.ете
  gramm: indic,praes,du,3p
 -flex: <1>.етѣсь//<1>.етѣся//<1>.етесь//<1>.етѣ//<1>.етеся//<1>.етася//<1>.етась//<1>.ета//<1>.ете
  gramm: indic,praes,du,2p
 -flex: <1>.яховѣ//<1>.яховась//<1>.яховѣсь//<1>.яховѣся//<1>.яхова//<1>.яховася//<1>.яховеся//<1>.яховесь//<1>.яхове
  gramm: indic,imperf,du,1p
 -flex: <1>.ястѣ//<1>.ясте//<1>.ястѣсь//<1>.ястѣся//<1>.яста//<1>.ястеся//<1>.ястася//<1>.ястась//<1>.ястесь
  gramm: indic,imperf,du,3p
 -flex: <1>.ястѣ//<1>.ясте//<1>.ястѣсь//<1>.ястѣся//<1>.яста//<1>.ястеся//<1>.ястася//<1>.ястась//<1>.ястесь
  gramm: indic,imperf,du,2p
 -flex: <1>.ястеся//<1>.ясте//<1>.ястесь
  gramm: indic,imperf,pl,2p
 -flex: <1>.яхуся//<1>.яхусь//<1>.яху
  gramm: indic,imperf,pl,3p
 -flex: <1>.яхомся//<1>.яхомсь//<1>.яхомъ
  gramm: indic,imperf,pl,1p
 -flex: <0>.леся//<0>.лѣсь//<0>.лѣся//<0>.лесь//<0>.лѣ//<0>.ле
  gramm: perf,du,f
 -flex: <1>.яхъ//<1>.яхся//<1>.яхсь
  gramm: indic,imperf,sg,1p
 -flex: <1>.яше//<1>.яшеся//<1>.яшесь
  gramm: indic,imperf,sg,2p
 -flex: <1>.яше//<1>.яшеся//<1>.яшесь
  gramm: indic,imperf,sg,3p
 -flex: <0>.ховѣ//<0>.хове//<0>.ховѣсь//<0>.ховѣся//<0>.хова//<0>.ховеся//<0>.ховася//<0>.ховась//<0>.ховесь
  gramm: indic,aor,du,1p
 -flex: <0>.стѣся//<0>.стѣсь//<0>.стѣ//<0>.стесь//<0>.стась//<0>.стася//<0>.стеся//<0>.сте//<0>.ста
  gramm: indic,aor,du,2p
 -flex: <0>.стѣся//<0>.стѣсь//<0>.стѣ//<0>.стесь//<0>.стась//<0>.стася//<0>.стеся//<0>.сте//<0>.ста
  gramm: indic,aor,du,3p
 -flex: <0>.лся//<0>.лсь//<0>.лъ
  gramm: perf,sg,m
 -flex: <1>.еме//<1>.име//<1>.емъ//<1>.емсь//<1>.емся//<1>.имся//<1>.имсь//<1>.емесь//<1>.емеся//<1>.имесь//<1>.имъ//<1>.имеся
  gramm: imper,pl,1p
 -flex: <0>.шѧ//<0>.шася//<0>.ша//<0>.шась//<0>.шѧсь//<0>.шѧся
  gramm: indic,aor,pl,3p
 -flex: <0>.сте//<0>.стесь//<0>.стеся
  gramm: indic,aor,pl,2p
 -flex: <0>.хомсь//<0>.хомся//<0>.хомъ
  gramm: indic,aor,pl,1p
 -flex: <1>.итѣсь//<1>.итѣся//<1>.итѣ//<1>.итась//<1>.итася//<1>.ита//<1>.итеся//<1>.итесь//<1>.ите
  gramm: imper,du,2p
 -flex: <1>.евесь//<1>.ева//<1>.евеся//<1>.евася//<1>.ива//<1>.ивѣся//<1>.ивеся//<1>.ивесь//<1>.иве//<1>.евѣсь//<1>.евѣся//<1>.ивася//<1>.еве//<1>.ивась//<1>.евѣ//<1>.ивѣ//<1>.ивѣсь//<1>.евась
  gramm: imper,du,1p
 -flex: <0>.хсь//<0>.хся//<0>.хъ
  gramm: indic,aor,sg,1p
 -flex: <1>.ю//<1>.юсь//<1>.юся
  gramm: indic,praes,sg,1p
 -flex: <1>.ешись//<1>.ешися//<1>.еши
  gramm: indic,praes,sg,2p
 -flex: <1>.етъ//<1>.етсь//<1>.еца//<1>.етеся//<1>.етесь//<1>.ете
  gramm: indic,praes,sg,3p
 -flex: <0>.лася//<0>.лась//<0>.ла
  gramm: perf,du,m
 -flex: <0>.леся//<0>.лѣсь//<0>.лѣся//<0>.лесь//<0>.лѣ//<0>.ле
  gramm: perf,du,n
 -flex: <0>.лася//<0>.лась//<0>.ла
  gramm: perf,sg,f
-paradigm: V15ol
 -flex: <1>.етеся//<1>.етесь//<1>.ете
  gramm: indic,praes,pl,2p
 -flex: <1>.юся//<1>.ю//<1>.ютсь//<1>.юца//<1>.у//<1>.юсь//<1>.ютъ//<1>.усь//<1>.уся
  gramm: indic,praes,pl,3p
 -flex: <1>.емъ//<1>.емсь//<1>.емся//<1>.емесь//<1>.емеся//<1>.еме
  gramm: indic,praes,pl,1p
 -flex: <0>.лися//<0>.лись//<0>.ли
  gramm: perf,pl,m
 -flex: <0>.лася//<0>.лась//<0>.ла
  gramm: perf,pl,n
 -flex: <0>.лысь//<0>.лыся//<0>.лы
  gramm: perf,pl,f
 -flex: <0>.ти//<0>.тця//<0>.ця//<0>.цсь//<0>.тцся//<0>.цяся//<0>.цясь//<0>.ць//<0>.тць//<0>.ть//<0>.тсь//<0>.цся//<0>.тцясь//<0>.тцяся//<0>.ца//<0>.тись//<0>.тися//<0>.тцсь
  gramm: inf
 -flex: <1>.и//<1>.ися//<1>.ись
  gramm: imper,sg,2p
 -flex: <1>.и//<1>.ися//<1>.ись
  gramm: imper,sg,3p
 -flex: <1>.итеся//<1>.итесь//<1>.ите
  gramm: imper,pl,2p
 -flex: <0>.лось//<0>.ло//<0>.лося
  gramm: perf,sg,n
 -flex: <0>.сь//<0>.ся//<0>.
  gramm: indic,aor,sg,3p
 -flex: <0>.сь//<0>.ся//<0>.
  gramm: indic,aor,sg,2p
 -flex: <1>.ева//<1>.евеся//<1>.евася//<1>.евась//<1>.евесь//<1>.еве//<1>.евѣсь//<1>.евѣся//<1>.евѣ
  gramm: indic,praes,du,1p
 -flex: <1>.етѣсь//<1>.етѣся//<1>.етесь//<1>.етѣ//<1>.етеся//<1>.етася//<1>.етась//<1>.ета//<1>.ете
  gramm: indic,praes,du,3p
 -flex: <1>.етѣсь//<1>.етѣся//<1>.етесь//<1>.етѣ//<1>.етеся//<1>.етася//<1>.етась//<1>.ета//<1>.ете
  gramm: indic,praes,du,2p
 -flex: <1>.яховѣ//<1>.яховась//<1>.яховѣсь//<1>.яховѣся//<1>.яхова//<1>.яховася//<1>.яховеся//<1>.яховесь//<1>.яхове
  gramm: indic,imperf,du,1p
 -flex: <1>.ястѣ//<1>.ясте//<1>.ястѣсь//<1>.ястѣся//<1>.яста//<1>.ястеся//<1>.ястася//<1>.ястась//<1>.ястесь
  gramm: indic,imperf,du,3p
 -flex: <1>.ястѣ//<1>.ясте//<1>.ястѣсь//<1>.ястѣся//<1>.яста//<1>.ястеся//<1>.ястася//<1>.ястась//<1>.ястесь
  gramm: indic,imperf,du,2p
 -flex: <1>.ястеся//<1>.ясте//<1>.ястесь
  gramm: indic,imperf,pl,2p
 -flex: <1>.яхуся//<1>.яхусь//<1>.яху
  gramm: indic,imperf,pl,3p
 -flex: <1>.яхомся//<1>.яхомсь//<1>.яхомъ
  gramm: indic,imperf,pl,1p
 -flex: <0>.леся//<0>.лѣсь//<0>.лѣся//<0>.лесь//<0>.лѣ//<0>.ле
  gramm: perf,du,f
 -flex: <1>.яхъ//<1>.яхся//<1>.яхсь
  gramm: indic,imperf,sg,1p
 -flex: <1>.яше//<1>.яшеся//<1>.яшесь
  gramm: indic,imperf,sg,2p
 -flex: <1>.яше//<1>.яшеся//<1>.яшесь
  gramm: indic,imperf,sg,3p
 -flex: <0>.ховѣ//<0>.хове//<0>.ховѣсь//<0>.ховѣся//<0>.хова//<0>.ховеся//<0>.ховася//<0>.ховась//<0>.ховесь
  gramm: indic,aor,du,1p
 -flex: <0>.стѣся//<0>.стѣсь//<0>.стѣ//<0>.стесь//<0>.стась//<0>.стася//<0>.стеся//<0>.сте//<0>.ста
  gramm: indic,aor,du,2p
 -flex: <0>.стѣся//<0>.стѣсь//<0>.стѣ//<0>.стесь//<0>.стась//<0>.стася//<0>.стеся//<0>.сте//<0>.ста
  gramm: indic,aor,du,3p
 -flex: <0>.лся//<0>.лсь//<0>.лъ
  gramm: perf,sg,m
 -flex: <1>.емъ//<1>.емсь//<1>.емся//<1>.емесь//<1>.емеся//<1>.еме
  gramm: imper,pl,1p
 -flex: <0>.шѧ//<0>.шася//<0>.ша//<0>.шась//<0>.шѧсь//<0>.шѧся
  gramm: indic,aor,pl,3p
 -flex: <0>.сте//<0>.стесь//<0>.стеся
  gramm: indic,aor,pl,2p
 -flex: <0>.хомсь//<0>.хомся//<0>.хомъ
  gramm: indic,aor,pl,1p
 -flex: <1>.итѣсь//<1>.итѣся//<1>.итѣ//<1>.итась//<1>.итася//<1>.ита//<1>.итеся//<1>.итесь//<1>.ите
  gramm: imper,du,2p
 -flex: <1>.ева//<1>.евеся//<1>.евася//<1>.евась//<1>.евесь//<1>.еве//<1>.евѣсь//<1>.евѣся//<1>.евѣ
  gramm: imper,du,1p
 -flex: <0>.хсь//<0>.хся//<0>.хъ
  gramm: indic,aor,sg,1p
 -flex: <1>.ю//<1>.юсь//<1>.юся
  gramm: indic,praes,sg,1p
 -flex: <1>.ешись//<1>.ешися//<1>.еши
  gramm: indic,praes,sg,2p
 -flex: <1>.етъ//<1>.етсь//<1>.еца//<1>.етеся//<1>.етесь//<1>.ете
  gramm: indic,praes,sg,3p
 -flex: <0>.лася//<0>.лась//<0>.ла
  gramm: perf,du,m
 -flex: <0>.леся//<0>.лѣсь//<0>.лѣся//<0>.лесь//<0>.лѣ//<0>.ле
  gramm: perf,du,n
 -flex: <0>.лася//<0>.лась//<0>.ла
  gramm: perf,sg,f
-paradigm: V15i
 -flex: <0>.етесь//<0>.етеся//<0>.ете
  gramm: indic,praes,pl,2p
 -flex: <0>.юца//<0>.уся//<0>.усь//<0>.у//<0>.ютсь//<0>.ютъ
  gramm: indic,praes,pl,3p
 -flex: <0>.емсь//<0>.емся//<0>.емъ//<0>.емеся//<0>.емесь//<0>.еме
  gramm: indic,praes,pl,1p
 -flex: <0>.лися//<0>.лись//<0>.ли
  gramm: perf,pl,m
 -flex: <0>.лася//<0>.лась//<0>.ла
  gramm: perf,pl,n
 -flex: <0>.лысь//<0>.лыся//<0>.лы
  gramm: perf,pl,f
 -flex: <0>.ти//<0>.тця//<0>.ця//<0>.тцся//<0>.цсь//<0>.цяся//<0>.цясь//<0>.ць//<0>.тць//<0>.ть//<0>.тсь//<0>.цся//<0>.тцясь//<0>.тцяся//<0>.ца//<0>.тись//<0>.тися//<0>.тцсь
  gramm: inf
 -flex: <0>.й//<0>.йсь//<0>.йся
  gramm: imper,sg,2p
 -flex: <0>.й//<0>.йсь//<0>.йся
  gramm: imper,sg,3p
 -flex: <0>.йте//<0>.йтесь//<0>.йтеся
  gramm: imper,pl,2p
 -flex: <0>.лось//<0>.ло//<0>.лося
  gramm: perf,sg,n
 -flex: <0>.сь//<0>.ся//<0>.
  gramm: indic,aor,sg,3p
 -flex: <0>.сь//<0>.ся//<0>.
  gramm: indic,aor,sg,2p
 -flex: <0>.евѣ//<0>.евесь//<0>.евѣся//<0>.евѣсь//<0>.евеся//<0>.евась//<0>.евася//<0>.ева//<0>.еве
  gramm: indic,praes,du,1p
 -flex: <0>.етась//<0>.етася//<0>.етеся//<0>.ета//<0>.ете//<0>.етесь//<0>.етѣся//<0>.етѣсь//<0>.етѣ
  gramm: indic,praes,du,3p
 -flex: <0>.етась//<0>.етася//<0>.етеся//<0>.ета//<0>.ете//<0>.етесь//<0>.етѣся//<0>.етѣсь//<0>.етѣ
  gramm: indic,praes,du,2p
 -flex: <0>.яховѣ//<0>.яховѣся//<0>.яховесь//<0>.яховеся//<0>.яховѣсь//<0>.яхова//<0>.яхове//<0>.яховась//<0>.яховася
  gramm: indic,imperf,du,1p
 -flex: <0>.ястеся//<0>.яста//<0>.ястѣся//<0>.ясте//<0>.ястѣсь//<0>.ястесь//<0>.ястѣ//<0>.ястася//<0>.ястась
  gramm: indic,imperf,du,3p
 -flex: <0>.ястеся//<0>.яста//<0>.ястѣся//<0>.ясте//<0>.ястѣсь//<0>.ястесь//<0>.ястѣ//<0>.ястася//<0>.ястась
  gramm: indic,imperf,du,2p
 -flex: <0>.ястеся//<0>.ястесь//<0>.ясте
  gramm: indic,imperf,pl,2p
 -flex: <0>.яху//<0>.яхусь//<0>.яхуся
  gramm: indic,imperf,pl,3p
 -flex: <0>.яхомъ//<0>.яхомся//<0>.яхомсь
  gramm: indic,imperf,pl,1p
 -flex: <0>.леся//<0>.лѣсь//<0>.лѣся//<0>.лесь//<0>.лѣ//<0>.ле
  gramm: perf,du,f
 -flex: <0>.яхся//<0>.яхъ//<0>.яхсь
  gramm: indic,imperf,sg,1p
 -flex: <0>.яшесь//<0>.яшеся//<0>.яше
  gramm: indic,imperf,sg,2p
 -flex: <0>.яшесь//<0>.яшеся//<0>.яше
  gramm: indic,imperf,sg,3p
 -flex: <0>.ховѣ//<0>.хове//<0>.ховѣсь//<0>.ховѣся//<0>.хова//<0>.ховеся//<0>.ховася//<0>.ховась//<0>.ховесь
  gramm: indic,aor,du,1p
 -flex: <0>.стѣся//<0>.стѣсь//<0>.стѣ//<0>.стесь//<0>.стась//<0>.стася//<0>.стеся//<0>.сте//<0>.ста
  gramm: indic,aor,du,2p
 -flex: <0>.стѣся//<0>.стѣсь//<0>.стѣ//<0>.стесь//<0>.стась//<0>.стася//<0>.стеся//<0>.сте//<0>.ста
  gramm: indic,aor,du,3p
 -flex: <0>.лся//<0>.лсь//<0>.лъ
  gramm: perf,sg,m
 -flex: <0>.емсь//<0>.емся//<0>.еме//<0>.имся//<0>.имъ//<0>.имсь//<0>.емъ//<0>.имеся//<0>.емеся//<0>.емесь//<0>.имесь//<0>.име
  gramm: imper,pl,1p
 -flex: <0>.шѧ//<0>.шася//<0>.ша//<0>.шась//<0>.шѧсь//<0>.шѧся
  gramm: indic,aor,pl,3p
 -flex: <0>.сте//<0>.стесь//<0>.стеся
  gramm: indic,aor,pl,2p
 -flex: <0>.хомсь//<0>.хомся//<0>.хомъ
  gramm: indic,aor,pl,1p
 -flex: <0>.ита//<0>.ите//<0>.итась//<0>.итѣ//<0>.итася//<0>.итѣся//<0>.итесь//<0>.итеся//<0>.итѣсь
  gramm: imper,du,2p
 -flex: <0>.ивѣ//<0>.евѣ//<0>.ива//<0>.евесь//<0>.ивѣся//<0>.евѣсь//<0>.евеся//<0>.ивась//<0>.ивесь//<0>.ивеся//<0>.ивася//<0>.евась//<0>.евася//<0>.иве//<0>.евѣся//<0>.ева//<0>.ивѣсь//<0>.еве
  gramm: imper,du,1p
 -flex: <0>.хсь//<0>.хся//<0>.хъ
  gramm: indic,aor,sg,1p
 -flex: <0>.юся//<0>.юсь//<0>.ю
  gramm: indic,praes,sg,1p
 -flex: <0>.еши//<0>.ешися//<0>.ешись
  gramm: indic,praes,sg,2p
 -flex: <0>.еца//<0>.ете//<0>.етъ//<0>.етесь//<0>.етеся//<0>.етсь
  gramm: indic,praes,sg,3p
 -flex: <0>.лася//<0>.лась//<0>.ла
  gramm: perf,du,m
 -flex: <0>.леся//<0>.лѣсь//<0>.лѣся//<0>.лесь//<0>.лѣ//<0>.ле
  gramm: perf,du,n
 -flex: <0>.лася//<0>.лась//<0>.ла
  gramm: perf,sg,f
-paradigm: V15el
 -flex: <1>.етеся//<1>.етесь//<1>.ете
  gramm: indic,praes,pl,2p
 -flex: <1>.юся//<1>.ю//<1>.ютсь//<1>.юца//<1>.у//<1>.юсь//<1>.ютъ//<1>.усь//<1>.уся
  gramm: indic,praes,pl,3p
 -flex: <1>.емъ//<1>.емсь//<1>.емся//<1>.емесь//<1>.емеся//<1>.еме
  gramm: indic,praes,pl,1p
 -flex: <0>.лися//<0>.лись//<0>.ли
  gramm: perf,pl,m
 -flex: <0>.лася//<0>.лась//<0>.ла
  gramm: perf,pl,n
 -flex: <0>.лысь//<0>.лыся//<0>.лы
  gramm: perf,pl,f
 -flex: <0>.ти//<0>.тця//<0>.ця//<0>.цсь//<0>.тцся//<0>.цяся//<0>.цясь//<0>.ць//<0>.тць//<0>.ть//<0>.тсь//<0>.цся//<0>.тцясь//<0>.тцяся//<0>.ца//<0>.тись//<0>.тися//<0>.тцсь
  gramm: inf
 -flex: <1>.и//<1>.ися//<1>.ись
  gramm: imper,sg,2p
 -flex: <1>.и//<1>.ися//<1>.ись
  gramm: imper,sg,3p
 -flex: <1>.итеся//<1>.итесь//<1>.ите
  gramm: imper,pl,2p
 -flex: <0>.лось//<0>.ло//<0>.лося
  gramm: perf,sg,n
 -flex: <1>.еся//<1>.есь//<1>.е
  gramm: indic,aor,sg,3p
 -flex: <1>.еся//<1>.есь//<1>.е
  gramm: indic,aor,sg,2p
 -flex: <1>.ева//<1>.евеся//<1>.евася//<1>.евась//<1>.евесь//<1>.еве//<1>.евѣсь//<1>.евѣся//<1>.евѣ
  gramm: indic,praes,du,1p
 -flex: <1>.етѣсь//<1>.етѣся//<1>.етесь//<1>.етѣ//<1>.етеся//<1>.етася//<1>.етась//<1>.ета//<1>.ете
  gramm: indic,praes,du,3p
 -flex: <1>.етѣсь//<1>.етѣся//<1>.етесь//<1>.етѣ//<1>.етеся//<1>.етася//<1>.етась//<1>.ета//<1>.ете
  gramm: indic,praes,du,2p
 -flex: <1>.яховѣ//<1>.яховась//<1>.яховѣсь//<1>.яховѣся//<1>.яхова//<1>.яховася//<1>.яховеся//<1>.яховесь//<1>.яхове
  gramm: indic,imperf,du,1p
 -flex: <1>.ястѣ//<1>.ясте//<1>.ястѣсь//<1>.ястѣся//<1>.яста//<1>.ястеся//<1>.ястася//<1>.ястась//<1>.ястесь
  gramm: indic,imperf,du,3p
 -flex: <1>.ястѣ//<1>.ясте//<1>.ястѣсь//<1>.ястѣся//<1>.яста//<1>.ястеся//<1>.ястася//<1>.ястась//<1>.ястесь
  gramm: indic,imperf,du,2p
 -flex: <1>.ястеся//<1>.ясте//<1>.ястесь
  gramm: indic,imperf,pl,2p
 -flex: <1>.яхуся//<1>.яхусь//<1>.яху
  gramm: indic,imperf,pl,3p
 -flex: <1>.яхомся//<1>.яхомсь//<1>.яхомъ
  gramm: indic,imperf,pl,1p
 -flex: <0>.леся//<0>.лѣсь//<0>.лѣся//<0>.лесь//<0>.лѣ//<0>.ле
  gramm: perf,du,f
 -flex: <1>.яхъ//<1>.яхся//<1>.яхсь
  gramm: indic,imperf,sg,1p
 -flex: <1>.яше//<1>.яшеся//<1>.яшесь
  gramm: indic,imperf,sg,2p
 -flex: <1>.яше//<1>.яшеся//<1>.яшесь
  gramm: indic,imperf,sg,3p
 -flex: <1>.оховеся//<1>.охова//<1>.охове//<1>.оховѣ//<1>.оховесь//<1>.оховѣсь//<1>.оховася//<1>.оховась//<1>.оховѣся
  gramm: indic,aor,du,1p
 -flex: <1>.остѣ//<1>.остесь//<1>.остась//<1>.остася//<1>.остеся//<1>.остѣся//<1>.осте//<1>.остѣсь//<1>.оста
  gramm: indic,aor,du,2p
 -flex: <1>.остѣ//<1>.остесь//<1>.остась//<1>.остася//<1>.остеся//<1>.остѣся//<1>.осте//<1>.остѣсь//<1>.оста
  gramm: indic,aor,du,3p
 -flex: <0>.лся//<0>.лсь//<0>.лъ
  gramm: perf,sg,m
 -flex: <1>.емъ//<1>.емсь//<1>.емся//<1>.емесь//<1>.емеся//<1>.еме
  gramm: imper,pl,1p
 -flex: <1>.ошася//<1>.ошась//<1>.оша//<1>.ошѧсь//<1>.ошѧся//<1>.ошѧ
  gramm: indic,aor,pl,3p
 -flex: <1>.остесь//<1>.осте//<1>.остеся
  gramm: indic,aor,pl,2p
 -flex: <1>.охомъ//<1>.охомсь//<1>.охомся
  gramm: indic,aor,pl,1p
 -flex: <1>.итѣсь//<1>.итѣся//<1>.итѣ//<1>.итась//<1>.итася//<1>.ита//<1>.итеся//<1>.итесь//<1>.ите
  gramm: imper,du,2p
 -flex: <1>.ева//<1>.евеся//<1>.евася//<1>.евась//<1>.евесь//<1>.еве//<1>.евѣсь//<1>.евѣся//<1>.евѣ
  gramm: imper,du,1p
 -flex: <1>.охсь//<1>.охся//<1>.охъ
  gramm: indic,aor,sg,1p
 -flex: <1>.ю//<1>.юсь//<1>.юся
  gramm: indic,praes,sg,1p
 -flex: <1>.ешись//<1>.ешися//<1>.еши
  gramm: indic,praes,sg,2p
 -flex: <1>.етъ//<1>.етсь//<1>.еца//<1>.етеся//<1>.етесь//<1>.ете
  gramm: indic,praes,sg,3p
 -flex: <0>.лася//<0>.лась//<0>.ла
  gramm: perf,du,m
 -flex: <0>.леся//<0>.лѣсь//<0>.лѣся//<0>.лесь//<0>.лѣ//<0>.ле
  gramm: perf,du,n
 -flex: <0>.лася//<0>.лась//<0>.ла
  gramm: perf,sg,f
-paradigm: V15n
 -flex: <1>.етеся//<1>.етесь//<1>.ете
  gramm: indic,praes,pl,2p
 -flex: <1>.усь//<1>.у//<1>.юсь//<1>.юся//<1>.утъ//<1>.уца//<1>.уся//<1>.ю//<1>.утсь
  gramm: indic,praes,pl,3p
 -flex: <1>.емъ//<1>.емсь//<1>.емся//<1>.емесь//<1>.емеся//<1>.еме
  gramm: indic,praes,pl,1p
 -flex: <0>.лися//<0>.лись//<0>.ли
  gramm: perf,pl,m
 -flex: <0>.лася//<0>.лась//<0>.ла
  gramm: perf,pl,n
 -flex: <0>.лысь//<0>.лыся//<0>.лы
  gramm: perf,pl,f
 -flex: <0>.ти//<0>.тця//<0>.ця//<0>.цсь//<0>.тцся//<0>.цяся//<0>.цясь//<0>.ць//<0>.тць//<0>.ть//<0>.тсь//<0>.цся//<0>.тцясь//<0>.тцяся//<0>.ца//<0>.тись//<0>.тися//<0>.тцсь
  gramm: inf
 -flex: <1>.и//<1>.ися//<1>.ись
  gramm: imper,sg,2p
 -flex: <1>.и//<1>.ися//<1>.ись
  gramm: imper,sg,3p
 -flex: <1>.итеся//<1>.итесь//<1>.ите
  gramm: imper,pl,2p
 -flex: <0>.лось//<0>.ло//<0>.лося
  gramm: perf,sg,n
 -flex: <0>.сь//<0>.ся//<0>.
  gramm: indic,aor,sg,3p
 -flex: <0>.сь//<0>.ся//<0>.
  gramm: indic,aor,sg,2p
 -flex: <1>.ева//<1>.евеся//<1>.евася//<1>.евась//<1>.евесь//<1>.еве//<1>.евѣсь//<1>.евѣся//<1>.евѣ
  gramm: indic,praes,du,1p
 -flex: <1>.етѣсь//<1>.етѣся//<1>.етесь//<1>.етѣ//<1>.етеся//<1>.етася//<1>.етась//<1>.ета//<1>.ете
  gramm: indic,praes,du,3p
 -flex: <1>.етѣсь//<1>.етѣся//<1>.етесь//<1>.етѣ//<1>.етеся//<1>.етася//<1>.етась//<1>.ета//<1>.ете
  gramm: indic,praes,du,2p
 -flex: <1>.яховѣ//<1>.яховась//<1>.яховѣсь//<1>.яховѣся//<1>.яхова//<1>.яховася//<1>.яховеся//<1>.яховесь//<1>.яхове
  gramm: indic,imperf,du,1p
 -flex: <1>.ястѣ//<1>.ясте//<1>.ястѣсь//<1>.ястѣся//<1>.яста//<1>.ястеся//<1>.ястася//<1>.ястась//<1>.ястесь
  gramm: indic,imperf,du,3p
 -flex: <1>.ястѣ//<1>.ясте//<1>.ястѣсь//<1>.ястѣся//<1>.яста//<1>.ястеся//<1>.ястася//<1>.ястась//<1>.ястесь
  gramm: indic,imperf,du,2p
 -flex: <1>.ястеся//<1>.ясте//<1>.ястесь
  gramm: indic,imperf,pl,2p
 -flex: <1>.яхуся//<1>.яхусь//<1>.яху
  gramm: indic,imperf,pl,3p
 -flex: <1>.яхомся//<1>.яхомсь//<1>.яхомъ
  gramm: indic,imperf,pl,1p
 -flex: <0>.леся//<0>.лѣсь//<0>.лѣся//<0>.лесь//<0>.лѣ//<0>.ле
  gramm: perf,du,f
 -flex: <1>.яхъ//<1>.яхся//<1>.яхсь
  gramm: indic,imperf,sg,1p
 -flex: <1>.яше//<1>.яшеся//<1>.яшесь
  gramm: indic,imperf,sg,2p
 -flex: <1>.яше//<1>.яшеся//<1>.яшесь
  gramm: indic,imperf,sg,3p
 -flex: <0>.ховѣ//<0>.хове//<0>.ховѣсь//<0>.ховѣся//<0>.хова//<0>.ховеся//<0>.ховася//<0>.ховась//<0>.ховесь
  gramm: indic,aor,du,1p
 -flex: <0>.стѣся//<0>.стѣсь//<0>.стѣ//<0>.стесь//<0>.стась//<0>.стася//<0>.стеся//<0>.сте//<0>.ста
  gramm: indic,aor,du,2p
 -flex: <0>.стѣся//<0>.стѣсь//<0>.стѣ//<0>.стесь//<0>.стась//<0>.стася//<0>.стеся//<0>.сте//<0>.ста
  gramm: indic,aor,du,3p
 -flex: <0>.лся//<0>.лсь//<0>.лъ
  gramm: perf,sg,m
 -flex: <1>.еме//<1>.име//<1>.емъ//<1>.емсь//<1>.емся//<1>.имся//<1>.имсь//<1>.емесь//<1>.емеся//<1>.имесь//<1>.имъ//<1>.имеся
  gramm: imper,pl,1p
 -flex: <0>.шѧ//<0>.шася//<0>.ша//<0>.шась//<0>.шѧсь//<0>.шѧся
  gramm: indic,aor,pl,3p
 -flex: <0>.сте//<0>.стесь//<0>.стеся
  gramm: indic,aor,pl,2p
 -flex: <0>.хомсь//<0>.хомся//<0>.хомъ
  gramm: indic,aor,pl,1p
 -flex: <1>.итѣсь//<1>.итѣся//<1>.итѣ//<1>.итась//<1>.итася//<1>.ита//<1>.итеся//<1>.итесь//<1>.ите
  gramm: imper,du,2p
 -flex: <1>.евесь//<1>.ева//<1>.евеся//<1>.евася//<1>.ива//<1>.ивѣся//<1>.ивеся//<1>.ивесь//<1>.иве//<1>.евѣсь//<1>.евѣся//<1>.ивася//<1>.еве//<1>.ивась//<1>.евѣ//<1>.ивѣ//<1>.ивѣсь//<1>.евась
  gramm: imper,du,1p
 -flex: <0>.хсь//<0>.хся//<0>.хъ
  gramm: indic,aor,sg,1p
 -flex: <1>.у//<1>.усь//<1>.уся
  gramm: indic,praes,sg,1p
 -flex: <1>.ешись//<1>.ешися//<1>.еши
  gramm: indic,praes,sg,2p
 -flex: <1>.етъ//<1>.етсь//<1>.еца//<1>.етеся//<1>.етесь//<1>.ете
  gramm: indic,praes,sg,3p
 -flex: <0>.лася//<0>.лась//<0>.ла
  gramm: perf,du,m
 -flex: <0>.леся//<0>.лѣсь//<0>.лѣся//<0>.лесь//<0>.лѣ//<0>.ле
  gramm: perf,du,n
 -flex: <0>.лася//<0>.лась//<0>.ла
  gramm: perf,sg,f
-paradigm: V15er
 -flex: <1>.етеся//<1>.етесь//<1>.ете
  gramm: indic,praes,pl,2p
 -flex: <1>.усь//<1>.у//<1>.юсь//<1>.юся//<1>.утъ//<1>.уца//<1>.уся//<1>.ю//<1>.утсь
  gramm: indic,praes,pl,3p
 -flex: <1>.емъ//<1>.емсь//<1>.емся//<1>.емесь//<1>.емеся//<1>.еме
  gramm: indic,praes,pl,1p
 -flex: <2>.лись//<2>.ли//<2>.лися
  gramm: perf,pl,m
 -flex: <2>.лась//<2>.ла//<2>.лася
  gramm: perf,pl,n
 -flex: <2>.лыся//<2>.лы//<2>.лысь
  gramm: perf,pl,f
 -flex: <0>.ти//<0>.ць//<0>.ця//<2>.ти//<2>.тцяся//<0>.тцясь//<0>.тцяся//<2>.тцясь//<2>.тць//<2>.ца//<0>.тця//<0>.тць//<2>.тися//<0>.цся//<0>.цсь//<2>.тись//<2>.цсь//<2>.цся//<2>.тця//<2>.тцсь//<2>.тцся//<2>.тсь//<2>.цясь//<2>.цяся//<2>.ця//<2>.ць//<0>.ца//<0>.цяся//<0>.цясь//<0>.тъ//<0>.ть//<0>.тися//<0>.тсь//<2>.тъ//<0>.тцся//<0>.тись//<2>.ть//<0>.тцсь
  gramm: inf
 -flex: <1>.и//<1>.ися//<1>.ись
  gramm: imper,sg,2p
 -flex: <1>.и//<1>.ися//<1>.ись
  gramm: imper,sg,3p
 -flex: <1>.итеся//<1>.итесь//<1>.ите
  gramm: imper,pl,2p
 -flex: <2>.лося//<2>.лось//<2>.ло
  gramm: perf,sg,n
 -flex: <1>.еся//<1>.есь//<1>.е
  gramm: indic,aor,sg,3p
 -flex: <1>.еся//<1>.есь//<1>.е
  gramm: indic,aor,sg,2p
 -flex: <1>.ева//<1>.евеся//<1>.евася//<1>.евась//<1>.евесь//<1>.еве//<1>.евѣсь//<1>.евѣся//<1>.евѣ
  gramm: indic,praes,du,1p
 -flex: <1>.етѣсь//<1>.етѣся//<1>.етесь//<1>.етѣ//<1>.етеся//<1>.етася//<1>.етась//<1>.ета//<1>.ете
  gramm: indic,praes,du,3p
 -flex: <1>.етѣсь//<1>.етѣся//<1>.етесь//<1>.етѣ//<1>.етеся//<1>.етася//<1>.етась//<1>.ета//<1>.ете
  gramm: indic,praes,du,2p
 -flex: <2>.лѣся//<2>.лесь//<2>.леся//<2>.лѣсь//<2>.ле//<2>.лѣ
  gramm: perf,du,f
 -flex: <1>.оховеся//<1>.охова//<1>.охове//<1>.оховѣ//<1>.оховесь//<1>.оховѣсь//<1>.оховася//<1>.оховась//<1>.оховѣся
  gramm: indic,aor,du,1p
 -flex: <0>.остась//<0>.остася//<0>.остѣ//<0>.остѣся//<0>.остесь//<0>.остеся//<0>.остѣсь//<0>.оста//<0>.осте
  gramm: indic,aor,du,2p
 -flex: <1>.остѣ//<1>.остесь//<1>.остась//<1>.остася//<1>.остеся//<1>.остѣся//<1>.осте//<1>.остѣсь//<1>.оста
  gramm: indic,aor,du,3p
 -flex: <2>.лсь//<2>.лся//<2>.лъ
  gramm: perf,sg,m
 -flex: <1>.емъ//<1>.емсь//<1>.емся//<1>.емесь//<1>.емеся//<1>.еме
  gramm: imper,pl,1p
 -flex: <1>.ошася//<1>.ошась//<1>.оша//<1>.ошѧсь//<1>.ошѧся//<1>.ошѧ
  gramm: indic,aor,pl,3p
 -flex: <1>.остесь//<1>.осте//<1>.остеся
  gramm: indic,aor,pl,2p
 -flex: <1>.охомъ//<1>.охомсь//<1>.охомся
  gramm: indic,aor,pl,1p
 -flex: <1>.итѣсь//<1>.итѣся//<1>.итѣ//<1>.итась//<1>.итася//<1>.ита//<1>.итеся//<1>.итесь//<1>.ите
  gramm: imper,du,2p
 -flex: <1>.ева//<1>.евеся//<1>.евася//<1>.евась//<1>.евесь//<1>.еве//<1>.евѣсь//<1>.евѣся//<1>.евѣ
  gramm: imper,du,1p
 -flex: <1>.охсь//<1>.охся//<1>.охъ
  gramm: indic,aor,sg,1p
 -flex: <1>.у//<1>.усь//<1>.уся
  gramm: indic,praes,sg,1p
 -flex: <1>.ешись//<1>.ешися//<1>.еши
  gramm: indic,praes,sg,2p
 -flex: <1>.етъ//<1>.етсь//<1>.еца//<1>.етеся//<1>.етесь//<1>.ете
  gramm: indic,praes,sg,3p
 -flex: <2>.лась//<2>.ла//<2>.лася
  gramm: perf,du,m
 -flex: <2>.лѣся//<2>.лесь//<2>.леся//<2>.лѣсь//<2>.ле//<2>.лѣ
  gramm: perf,du,n
 -flex: <2>.лась//<2>.ла//<2>.лася
  gramm: perf,sg,f
-paradigm: V15or
 -flex: <1>.етеся//<1>.етесь//<1>.ете
  gramm: indic,praes,pl,2p
 -flex: <1>.юся//<1>.ю//<1>.ютсь//<1>.юца//<1>.у//<1>.юсь//<1>.ютъ//<1>.усь//<1>.уся
  gramm: indic,praes,pl,3p
 -flex: <1>.емъ//<1>.емсь//<1>.емся//<1>.емесь//<1>.емеся//<1>.еме
  gramm: indic,praes,pl,1p
 -flex: <0>.лися//<0>.лись//<0>.ли
  gramm: perf,pl,m
 -flex: <0>.лася//<0>.лась//<0>.ла
  gramm: perf,pl,n
 -flex: <0>.лысь//<0>.лыся//<0>.лы
  gramm: perf,pl,f
 -flex: <0>.ти//<0>.тця//<0>.ця//<0>.цсь//<0>.тцся//<0>.цяся//<0>.цясь//<0>.ць//<0>.тць//<0>.ть//<0>.тсь//<0>.цся//<0>.тцясь//<0>.тцяся//<0>.ца//<0>.тись//<0>.тися//<0>.тцсь
  gramm: inf
 -flex: <1>.и//<1>.ися//<1>.ись
  gramm: imper,sg,2p
 -flex: <1>.и//<1>.ися//<1>.ись
  gramm: imper,sg,3p
 -flex: <1>.итеся//<1>.итесь//<1>.ите
  gramm: imper,pl,2p
 -flex: <0>.лось//<0>.ло//<0>.лося
  gramm: perf,sg,n
 -flex: <0>.сь//<0>.ся//<0>.
  gramm: indic,aor,sg,3p
 -flex: <0>.сь//<0>.ся//<0>.
  gramm: indic,aor,sg,2p
 -flex: <1>.ева//<1>.евеся//<1>.евася//<1>.евась//<1>.евесь//<1>.еве//<1>.евѣсь//<1>.евѣся//<1>.евѣ
  gramm: indic,praes,du,1p
 -flex: <1>.етѣсь//<1>.етѣся//<1>.етесь//<1>.етѣ//<1>.етеся//<1>.етася//<1>.етась//<1>.ета//<1>.ете
  gramm: indic,praes,du,3p
 -flex: <1>.етѣсь//<1>.етѣся//<1>.етесь//<1>.етѣ//<1>.етеся//<1>.етася//<1>.етась//<1>.ета//<1>.ете
  gramm: indic,praes,du,2p
 -flex: <1>.яховѣ//<1>.яховась//<1>.яховѣсь//<1>.яховѣся//<1>.яхова//<1>.яховася//<1>.яховеся//<1>.яховесь//<1>.яхове
  gramm: indic,imperf,du,1p
 -flex: <1>.ястѣ//<1>.ясте//<1>.ястѣсь//<1>.ястѣся//<1>.яста//<1>.ястеся//<1>.ястася//<1>.ястась//<1>.ястесь
  gramm: indic,imperf,du,3p
 -flex: <1>.ястѣ//<1>.ясте//<1>.ястѣсь//<1>.ястѣся//<1>.яста//<1>.ястеся//<1>.ястася//<1>.ястась//<1>.ястесь
  gramm: indic,imperf,du,2p
 -flex: <1>.ястеся//<1>.ясте//<1>.ястесь
  gramm: indic,imperf,pl,2p
 -flex: <1>.яхуся//<1>.яхусь//<1>.яху
  gramm: indic,imperf,pl,3p
 -flex: <1>.яхомся//<1>.яхомсь//<1>.яхомъ
  gramm: indic,imperf,pl,1p
 -flex: <0>.леся//<0>.лѣсь//<0>.лѣся//<0>.лесь//<0>.лѣ//<0>.ле
  gramm: perf,du,f
 -flex: <1>.яхъ//<1>.яхся//<1>.яхсь
  gramm: indic,imperf,sg,1p
 -flex: <1>.яше//<1>.яшеся//<1>.яшесь
  gramm: indic,imperf,sg,2p
 -flex: <1>.яше//<1>.яшеся//<1>.яшесь
  gramm: indic,imperf,sg,3p
 -flex: <0>.ховѣ//<0>.хове//<0>.ховѣсь//<0>.ховѣся//<0>.хова//<0>.ховеся//<0>.ховася//<0>.ховась//<0>.ховесь
  gramm: indic,aor,du,1p
 -flex: <0>.стѣся//<0>.стѣсь//<0>.стѣ//<0>.стесь//<0>.стась//<0>.стася//<0>.стеся//<0>.сте//<0>.ста
  gramm: indic,aor,du,2p
 -flex: <0>.стѣся//<0>.стѣсь//<0>.стѣ//<0>.стесь//<0>.стась//<0>.стася//<0>.стеся//<0>.сте//<0>.ста
  gramm: indic,aor,du,3p
 -flex: <0>.лся//<0>.лсь//<0>.лъ
  gramm: perf,sg,m
 -flex: <1>.емъ//<1>.емсь//<1>.емся//<1>.емесь//<1>.емеся//<1>.еме
  gramm: imper,pl,1p
 -flex: <0>.шѧ//<0>.шася//<0>.ша//<0>.шась//<0>.шѧсь//<0>.шѧся
  gramm: indic,aor,pl,3p
 -flex: <0>.сте//<0>.стесь//<0>.стеся
  gramm: indic,aor,pl,2p
 -flex: <0>.хомсь//<0>.хомся//<0>.хомъ
  gramm: indic,aor,pl,1p
 -flex: <1>.итѣсь//<1>.итѣся//<1>.итѣ//<1>.итась//<1>.итася//<1>.ита//<1>.итеся//<1>.итесь//<1>.ите
  gramm: imper,du,2p
 -flex: <1>.ева//<1>.евеся//<1>.евася//<1>.евась//<1>.евесь//<1>.еве//<1>.евѣсь//<1>.евѣся//<1>.евѣ
  gramm: imper,du,1p
 -flex: <0>.хсь//<0>.хся//<0>.хъ
  gramm: indic,aor,sg,1p
 -flex: <1>.ю//<1>.юсь//<1>.юся
  gramm: indic,praes,sg,1p
 -flex: <1>.ешись//<1>.ешися//<1>.еши
  gramm: indic,praes,sg,2p
 -flex: <1>.етъ//<1>.етсь//<1>.еца//<1>.етеся//<1>.етесь//<1>.ете
  gramm: indic,praes,sg,3p
 -flex: <0>.лася//<0>.лась//<0>.ла
  gramm: perf,du,m
 -flex: <0>.леся//<0>.лѣсь//<0>.лѣся//<0>.лесь//<0>.лѣ//<0>.ле
  gramm: perf,du,n
 -flex: <0>.лася//<0>.лась//<0>.ла
  gramm: perf,sg,f
-paradigm: V15y
 -flex: <0>.етесь//<0>.етеся//<0>.ете
  gramm: indic,praes,pl,2p
 -flex: <0>.юца//<0>.уся//<0>.усь//<0>.у//<0>.ютсь//<0>.ютъ
  gramm: indic,praes,pl,3p
 -flex: <0>.емсь//<0>.емся//<0>.емъ//<0>.емеся//<0>.емесь//<0>.еме
  gramm: indic,praes,pl,1p
 -flex: <0>.лися//<0>.лись//<0>.ли
  gramm: perf,pl,m
 -flex: <0>.лася//<0>.лась//<0>.ла
  gramm: perf,pl,n
 -flex: <0>.лысь//<0>.лыся//<0>.лы
  gramm: perf,pl,f
 -flex: <0>.ти//<0>.тця//<0>.ця//<0>.цсь//<0>.тцся//<0>.цяся//<0>.цясь//<0>.ць//<0>.тць//<0>.ть//<0>.тсь//<0>.цся//<0>.тцясь//<0>.тцяся//<0>.ца//<0>.тись//<0>.тися//<0>.тцсь
  gramm: inf
 -flex: <0>.й//<0>.йсь//<0>.йся
  gramm: imper,sg,2p
 -flex: <0>.й//<0>.йсь//<0>.йся
  gramm: imper,sg,3p
 -flex: <0>.йте//<0>.йтесь//<0>.йтеся
  gramm: imper,pl,2p
 -flex: <0>.лось//<0>.ло//<0>.лося
  gramm: perf,sg,n
 -flex: <0>.сь//<0>.ся//<0>.
  gramm: indic,aor,sg,3p
 -flex: <0>.сь//<0>.ся//<0>.
  gramm: indic,aor,sg,2p
 -flex: <0>.евѣ//<0>.евесь//<0>.евѣся//<0>.евѣсь//<0>.евеся//<0>.евась//<0>.евася//<0>.ева//<0>.еве
  gramm: indic,praes,du,1p
 -flex: <0>.етась//<0>.етася//<0>.етеся//<0>.ета//<0>.ете//<0>.етесь//<0>.етѣся//<0>.етѣсь//<0>.етѣ
  gramm: indic,praes,du,3p
 -flex: <0>.етась//<0>.етася//<0>.етеся//<0>.ета//<0>.ете//<0>.етесь//<0>.етѣся//<0>.етѣсь//<0>.етѣ
  gramm: indic,praes,du,2p
 -flex: <0>.яховѣ//<0>.яховѣся//<0>.яховесь//<0>.яховеся//<0>.яховѣсь//<0>.яхова//<0>.яхове//<0>.яховась//<0>.яховася
  gramm: indic,imperf,du,1p
 -flex: <0>.ястеся//<0>.яста//<0>.ястѣся//<0>.ясте//<0>.ястѣсь//<0>.ястесь//<0>.ястѣ//<0>.ястася//<0>.ястась
  gramm: indic,imperf,du,3p
 -flex: <0>.ястеся//<0>.яста//<0>.ястѣся//<0>.ясте//<0>.ястѣсь//<0>.ястесь//<0>.ястѣ//<0>.ястася//<0>.ястась
  gramm: indic,imperf,du,2p
 -flex: <0>.ястеся//<0>.ястесь//<0>.ясте
  gramm: indic,imperf,pl,2p
 -flex: <0>.яху//<0>.яхусь//<0>.яхуся
  gramm: indic,imperf,pl,3p
 -flex: <0>.яхомъ//<0>.яхомся//<0>.яхомсь
  gramm: indic,imperf,pl,1p
 -flex: <0>.леся//<0>.лѣсь//<0>.лѣся//<0>.лесь//<0>.лѣ//<0>.ле
  gramm: perf,du,f
 -flex: <0>.яхся//<0>.яхъ//<0>.яхсь
  gramm: indic,imperf,sg,1p
 -flex: <0>.яшесь//<0>.яшеся//<0>.яше
  gramm: indic,imperf,sg,2p
 -flex: <0>.яшесь//<0>.яшеся//<0>.яше
  gramm: indic,imperf,sg,3p
 -flex: <0>.ховѣ//<0>.хове//<0>.ховѣсь//<0>.ховѣся//<0>.хова//<0>.ховеся//<0>.ховася//<0>.ховась//<0>.ховесь
  gramm: indic,aor,du,1p
 -flex: <0>.стѣся//<0>.стѣсь//<0>.стѣ//<0>.стесь//<0>.стась//<0>.стася//<0>.стеся//<0>.сте//<0>.ста
  gramm: indic,aor,du,2p
 -flex: <0>.стѣся//<0>.стѣсь//<0>.стѣ//<0>.стесь//<0>.стась//<0>.стася//<0>.стеся//<0>.сте//<0>.ста
  gramm: indic,aor,du,3p
 -flex: <0>.лся//<0>.лсь//<0>.лъ
  gramm: perf,sg,m
 -flex: <0>.емсь//<0>.емся//<0>.еме//<0>.имся//<0>.имъ//<0>.имсь//<0>.емъ//<0>.имеся//<0>.емеся//<0>.емесь//<0>.имесь//<0>.име
  gramm: imper,pl,1p
 -flex: <0>.шѧ//<0>.шася//<0>.ша//<0>.шась//<0>.шѧсь//<0>.шѧся
  gramm: indic,aor,pl,3p
 -flex: <0>.сте//<0>.стесь//<0>.стеся
  gramm: indic,aor,pl,2p
 -flex: <0>.хомсь//<0>.хомся//<0>.хомъ
  gramm: indic,aor,pl,1p
 -flex: <0>.ита//<0>.ите//<0>.итась//<0>.итѣ//<0>.итася//<0>.итѣся//<0>.итесь//<0>.итеся//<0>.итѣсь
  gramm: imper,du,2p
 -flex: <0>.ивѣ//<0>.евѣ//<0>.ива//<0>.евесь//<0>.ивѣся//<0>.евѣсь//<0>.евеся//<0>.ивась//<0>.ивесь//<0>.ивеся//<0>.ивася//<0>.евась//<0>.евася//<0>.иве//<0>.евѣся//<0>.ева//<0>.ивѣсь//<0>.еве
  gramm: imper,du,1p
 -flex: <0>.хсь//<0>.хся//<0>.хъ
  gramm: indic,aor,sg,1p
 -flex: <0>.юся//<0>.юсь//<0>.ю
  gramm: indic,praes,sg,1p
 -flex: <0>.еши//<0>.ешися//<0>.ешись
  gramm: indic,praes,sg,2p
 -flex: <0>.еца//<0>.ете//<0>.етъ//<0>.етесь//<0>.етеся//<0>.етсь
  gramm: indic,praes,sg,3p
 -flex: <0>.лася//<0>.лась//<0>.ла
  gramm: perf,du,m
 -flex: <0>.леся//<0>.лѣсь//<0>.лѣся//<0>.лесь//<0>.лѣ//<0>.ле
  gramm: perf,du,n
 -flex: <0>.лася//<0>.лась//<0>.ла
  gramm: perf,sg,f
-paradigm: V15v
 -flex: <1>.етеся//<1>.етесь//<1>.ете
  gramm: indic,praes,pl,2p
 -flex: <1>.усь//<1>.у//<1>.юсь//<1>.юся//<1>.утъ//<1>.уца//<1>.уся//<1>.ю//<1>.утсь
  gramm: indic,praes,pl,3p
 -flex: <1>.емъ//<1>.емсь//<1>.емся//<1>.емесь//<1>.емеся//<1>.еме
  gramm: indic,praes,pl,1p
 -flex: <0>.лися//<0>.лись//<0>.ли
  gramm: perf,pl,m
 -flex: <0>.лася//<0>.лась//<0>.ла
  gramm: perf,pl,n
 -flex: <0>.лысь//<0>.лыся//<0>.лы
  gramm: perf,pl,f
 -flex: <0>.ти//<0>.тця//<0>.ця//<0>.цсь//<0>.тцся//<0>.цяся//<0>.цясь//<0>.ць//<0>.тць//<0>.ть//<0>.тсь//<0>.цся//<0>.тцясь//<0>.тцяся//<0>.ца//<0>.тись//<0>.тися//<0>.тцсь
  gramm: inf
 -flex: <1>.и//<1>.ися//<1>.ись
  gramm: imper,sg,2p
 -flex: <1>.и//<1>.ися//<1>.ись
  gramm: imper,sg,3p
 -flex: <1>.итеся//<1>.итесь//<1>.ите
  gramm: imper,pl,2p
 -flex: <0>.лось//<0>.ло//<0>.лося
  gramm: perf,sg,n
 -flex: <0>.сь//<0>.ся//<0>.
  gramm: indic,aor,sg,3p
 -flex: <0>.сь//<0>.ся//<0>.
  gramm: indic,aor,sg,2p
 -flex: <1>.ева//<1>.евеся//<1>.евася//<1>.евась//<1>.евесь//<1>.еве//<1>.евѣсь//<1>.евѣся//<1>.евѣ
  gramm: indic,praes,du,1p
 -flex: <1>.етѣсь//<1>.етѣся//<1>.етесь//<1>.етѣ//<1>.етеся//<1>.етася//<1>.етась//<1>.ета//<1>.ете
  gramm: indic,praes,du,3p
 -flex: <1>.етѣсь//<1>.етѣся//<1>.етесь//<1>.етѣ//<1>.етеся//<1>.етася//<1>.етась//<1>.ета//<1>.ете
  gramm: indic,praes,du,2p
 -flex: <1>.яховѣ//<1>.яховась//<1>.яховѣсь//<1>.яховѣся//<1>.яхова//<1>.яховася//<1>.яховеся//<1>.яховесь//<1>.яхове
  gramm: indic,imperf,du,1p
 -flex: <1>.ястѣ//<1>.ясте//<1>.ястѣсь//<1>.ястѣся//<1>.яста//<1>.ястеся//<1>.ястася//<1>.ястась//<1>.ястесь
  gramm: indic,imperf,du,3p
 -flex: <1>.ястѣ//<1>.ясте//<1>.ястѣсь//<1>.ястѣся//<1>.яста//<1>.ястеся//<1>.ястася//<1>.ястась//<1>.ястесь
  gramm: indic,imperf,du,2p
 -flex: <1>.ястеся//<1>.ясте//<1>.ястесь
  gramm: indic,imperf,pl,2p
 -flex: <1>.яхуся//<1>.яхусь//<1>.яху
  gramm: indic,imperf,pl,3p
 -flex: <1>.яхомся//<1>.яхомсь//<1>.яхомъ
  gramm: indic,imperf,pl,1p
 -flex: <0>.леся//<0>.лѣсь//<0>.лѣся//<0>.лесь//<0>.лѣ//<0>.ле
  gramm: perf,du,f
 -flex: <1>.яхъ//<1>.яхся//<1>.яхсь
  gramm: indic,imperf,sg,1p
 -flex: <1>.яше//<1>.яшеся//<1>.яшесь
  gramm: indic,imperf,sg,2p
 -flex: <1>.яше//<1>.яшеся//<1>.яшесь
  gramm: indic,imperf,sg,3p
 -flex: <0>.ховѣ//<0>.хове//<0>.ховѣсь//<0>.ховѣся//<0>.хова//<0>.ховеся//<0>.ховася//<0>.ховась//<0>.ховесь
  gramm: indic,aor,du,1p
 -flex: <0>.стѣся//<0>.стѣсь//<0>.стѣ//<0>.стесь//<0>.стась//<0>.стася//<0>.стеся//<0>.сте//<0>.ста
  gramm: indic,aor,du,2p
 -flex: <0>.стѣся//<0>.стѣсь//<0>.стѣ//<0>.стесь//<0>.стась//<0>.стася//<0>.стеся//<0>.сте//<0>.ста
  gramm: indic,aor,du,3p
 -flex: <0>.лся//<0>.лсь//<0>.лъ
  gramm: perf,sg,m
 -flex: <1>.еме//<1>.име//<1>.емъ//<1>.емсь//<1>.емся//<1>.имся//<1>.имсь//<1>.емесь//<1>.емеся//<1>.имесь//<1>.имъ//<1>.имеся
  gramm: imper,pl,1p
 -flex: <0>.шѧ//<0>.шася//<0>.ша//<0>.шась//<0>.шѧсь//<0>.шѧся
  gramm: indic,aor,pl,3p
 -flex: <0>.сте//<0>.стесь//<0>.стеся
  gramm: indic,aor,pl,2p
 -flex: <0>.хомсь//<0>.хомся//<0>.хомъ
  gramm: indic,aor,pl,1p
 -flex: <1>.итѣсь//<1>.итѣся//<1>.итѣ//<1>.итась//<1>.итася//<1>.ита//<1>.итеся//<1>.итесь//<1>.ите
  gramm: imper,du,2p
 -flex: <1>.евесь//<1>.ева//<1>.евеся//<1>.евася//<1>.ива//<1>.ивѣся//<1>.ивеся//<1>.ивесь//<1>.иве//<1>.евѣсь//<1>.евѣся//<1>.ивася//<1>.еве//<1>.ивась//<1>.евѣ//<1>.ивѣ//<1>.ивѣсь//<1>.евась
  gramm: imper,du,1p
 -flex: <0>.хсь//<0>.хся//<0>.хъ
  gramm: indic,aor,sg,1p
 -flex: <1>.у//<1>.усь//<1>.уся
  gramm: indic,praes,sg,1p
 -flex: <1>.ешись//<1>.ешися//<1>.еши
  gramm: indic,praes,sg,2p
 -flex: <1>.етъ//<1>.етсь//<1>.еца//<1>.етеся//<1>.етесь//<1>.ете
  gramm: indic,praes,sg,3p
 -flex: <0>.лася//<0>.лась//<0>.ла
  gramm: perf,du,m
 -flex: <0>.леся//<0>.лѣсь//<0>.лѣся//<0>.лесь//<0>.лѣ//<0>.ле
  gramm: perf,du,n
 -flex: <0>.лася//<0>.лась//<0>.ла
  gramm: perf,sg,f
-paradigm: V22a
 -flex: <0>.ите//<0>.итесь//<0>.итеся
  gramm: indic,praes,pl,2p
 -flex: <0>.я//<0>.ятъ//<0>.яца//<0>.ятсь//<0>.яся//<0>.ясь
  gramm: indic,praes,pl,3p
 -flex: <0>.имся//<0>.имъ//<0>.имсь//<0>.имеся//<0>.имесь//<0>.име
  gramm: indic,praes,pl,1p
 -flex: <0>.ялись//<0>.ялися//<0>.яли
  gramm: perf,pl,m
 -flex: <0>.ялась//<0>.ялася//<0>.яла
  gramm: perf,pl,n
 -flex: <0>.ялыся//<0>.ялысь//<0>.ялы
  gramm: perf,pl,f
 -flex: <0>.ятися//<0>.ятись//<0>.ятсь//<0>.яца//<0>.ять//<0>.яти
  gramm: inf
 -flex: <0>.й//<0>.йсь//<0>.йся
  gramm: imper,sg,2p
 -flex: <0>.й//<0>.йсь//<0>.йся
  gramm: imper,sg,3p
 -flex: <0>.йте//<0>.йтесь//<0>.йтеся
  gramm: imper,pl,2p
 -flex: <0>.ялося//<0>.ялось//<0>.яло
  gramm: perf,sg,n
 -flex: <0>.сть//<0>.сца//<0>.ястстсь//<0>.ястсь//<0>.ясца//<0>.ястъ//<0>.ястстъ//<0>.стсь//<0>.ястсца
  gramm: indic,aor,sg,3p
 -flex: <0>.ястъ//<0>.ястсь//<0>.ясть//<0>.ясца
  gramm: indic,aor,sg,2p
 -flex: <0>.ивѣ//<0>.ивась//<0>.ивѣся//<0>.ивесь//<0>.ивеся//<0>.ивася//<0>.ива//<0>.иве//<0>.ивѣсь
  gramm: indic,praes,du,1p
 -flex: <0>.ита//<0>.ите//<0>.итась//<0>.итѣ//<0>.итася//<0>.итѣся//<0>.итесь//<0>.итеся//<0>.итѣсь
  gramm: indic,praes,du,3p
 -flex: <0>.ита//<0>.ите//<0>.итась//<0>.итѣ//<0>.итася//<0>.итѣся//<0>.итесь//<0>.итеся//<0>.итѣсь
  gramm: indic,praes,du,2p
 -flex: <0>.яховѣ//<0>.яховѣся//<0>.яховесь//<0>.яховеся//<0>.яховѣсь//<0>.яхова//<0>.яхове//<0>.яховась//<0>.яховася
  gramm: indic,imperf,du,1p
 -flex: <0>.ястеся//<0>.яста//<0>.ястѣся//<0>.ясте//<0>.ястѣсь//<0>.ястесь//<0>.ястѣ//<0>.ястася//<0>.ястась
  gramm: indic,imperf,du,3p
 -flex: <0>.ястеся//<0>.яста//<0>.ястѣся//<0>.ясте//<0>.ястѣсь//<0>.ястесь//<0>.ястѣ//<0>.ястася//<0>.ястась
  gramm: indic,imperf,du,2p
 -flex: <0>.ястеся//<0>.ястесь//<0>.ясте
  gramm: indic,imperf,pl,2p
 -flex: <0>.яху//<0>.яхусь//<0>.яхуся
  gramm: indic,imperf,pl,3p
 -flex: <0>.яхомъ//<0>.яхомся//<0>.яхомсь
  gramm: indic,imperf,pl,1p
 -flex: <0>.ялѣся//<0>.ялѣсь//<0>.ялѣ//<0>.ялесь//<0>.ялеся//<0>.яле
  gramm: perf,du,f
 -flex: <0>.яхся//<0>.яхъ//<0>.яхсь
  gramm: indic,imperf,sg,1p
 -flex: <0>.яшесь//<0>.яшеся//<0>.яше
  gramm: indic,imperf,sg,2p
 -flex: <0>.яшесь//<0>.яшеся//<0>.яше
  gramm: indic,imperf,sg,3p
 -flex: <0>.яховѣ//<0>.яховѣся//<0>.яховесь//<0>.яховеся//<0>.яховѣсь//<0>.яхова//<0>.яхове//<0>.яховась//<0>.яховася
  gramm: indic,aor,du,1p
 -flex: <0>.ястеся//<0>.яста//<0>.ястѣся//<0>.ясте//<0>.ястѣсь//<0>.ястесь//<0>.ястѣ//<0>.ястася//<0>.ястась
  gramm: indic,aor,du,2p
 -flex: <0>.ястеся//<0>.яста//<0>.ястѣся//<0>.ясте//<0>.ястѣсь//<0>.ястесь//<0>.ястѣ//<0>.ястася//<0>.ястась
  gramm: indic,aor,du,3p
 -flex: <0>.ялсь//<0>.ялся//<0>.ялъ
  gramm: perf,sg,m
 -flex: <0>.имся//<0>.имъ//<0>.имсь//<0>.имеся//<0>.имесь//<0>.име
  gramm: imper,pl,1p
 -flex: <0>.яша//<0>.яшѧся//<0>.яшѧсь//<0>.яшѧ//<0>.яшась//<0>.яшася
  gramm: indic,aor,pl,3p
 -flex: <0>.ястеся//<0>.ястесь//<0>.ясте
  gramm: indic,aor,pl,2p
 -flex: <0>.яхомъ//<0>.яхомся//<0>.яхомсь
  gramm: indic,aor,pl,1p
 -flex: <0>.ита//<0>.ите//<0>.итась//<0>.итѣ//<0>.итася//<0>.итѣся//<0>.итесь//<0>.итеся//<0>.итѣсь
  gramm: imper,du,2p
 -flex: <0>.ивѣ//<0>.ивась//<0>.ивѣся//<0>.ивесь//<0>.ивеся//<0>.ивася//<0>.ива//<0>.иве//<0>.ивѣсь
  gramm: imper,du,1p
 -flex: <0>.яхся//<0>.яхъ//<0>.яхсь
  gramm: indic,aor,sg,1p
 -flex: <0>.юся//<0>.юсь//<0>.ю
  gramm: indic,praes,sg,1p
 -flex: <0>.ишися//<0>.ишись//<0>.иши
  gramm: indic,praes,sg,2p
 -flex: <0>.итсь//<0>.итъ//<0>.ит//<0>.ица
  gramm: indic,praes,sg,3p
 -flex: <0>.ялась//<0>.ялася//<0>.яла
  gramm: perf,du,m
 -flex: <0>.ялѣся//<0>.ялѣсь//<0>.ялѣ//<0>.ялесь//<0>.ялеся//<0>.яле
  gramm: perf,du,n
 -flex: <0>.ялась//<0>.ялася//<0>.яла
  gramm: perf,sg,f
-paradigm: V21a
 -flex: <0>.ите//<0>.итесь//<0>.итеся
  gramm: indic,praes,pl,2p
 -flex: <0>.я//<0>.ятъ//<0>.яца//<0>.ятсь//<0>.яся//<0>.ясь
  gramm: indic,praes,pl,3p
 -flex: <0>.имся//<0>.имъ//<0>.имсь//<0>.имеся//<0>.имесь//<0>.име
  gramm: indic,praes,pl,1p
 -flex: <0>.илися//<0>.ились//<0>.или
  gramm: perf,pl,m
 -flex: <0>.илася//<0>.илась//<0>.ила
  gramm: perf,pl,n
 -flex: <0>.илысь//<0>.илыся//<0>.илы
  gramm: perf,pl,f
 -flex: <0>.итсь//<0>.итись//<0>.итися//<0>.ити//<0>.ица//<0>.ить
  gramm: inf
 -flex: <0>.й//<0>.йсь//<0>.йся
  gramm: imper,sg,2p
 -flex: <0>.й//<0>.йсь//<0>.йся
  gramm: imper,sg,3p
 -flex: <0>.йте//<0>.йтесь//<0>.йтеся
  gramm: imper,pl,2p
 -flex: <0>.ило//<0>.илось//<0>.илося
  gramm: perf,sg,n
 -flex: <0>.истъ//<0>.исть//<0>.истсь//<0>.ист//<0>.исца
  gramm: indic,aor,sg,3p
 -flex: <0>.исца//<0>.стстстстст//<0>.стстстстсца//<0>.истъ//<0>.истсь//<0>.и//<0>.исть//<0>.ись//<0>.стстстстстсь//<0>.ися
  gramm: indic,aor,sg,2p
 -flex: <0>.ивѣ//<0>.ивась//<0>.ивѣся//<0>.ивесь//<0>.ивеся//<0>.ивася//<0>.ива//<0>.иве//<0>.ивѣсь
  gramm: indic,praes,du,1p
 -flex: <0>.ита//<0>.ите//<0>.итась//<0>.итѣ//<0>.итася//<0>.итѣся//<0>.итесь//<0>.итеся//<0>.итѣсь
  gramm: indic,praes,du,3p
 -flex: <0>.ита//<0>.ите//<0>.итась//<0>.итѣ//<0>.итася//<0>.итѣся//<0>.итесь//<0>.итеся//<0>.итѣсь
  gramm: indic,praes,du,2p
 -flex: <0>.яховѣ//<0>.яховѣся//<0>.яховесь//<0>.яховеся//<0>.яховѣсь//<0>.яхова//<0>.яхове//<0>.яховась//<0>.яховася
  gramm: indic,imperf,du,1p
 -flex: <0>.ястеся//<0>.яста//<0>.ястѣся//<0>.ясте//<0>.ястѣсь//<0>.ястесь//<0>.ястѣ//<0>.ястася//<0>.ястась
  gramm: indic,imperf,du,3p
 -flex: <0>.ястеся//<0>.яста//<0>.ястѣся//<0>.ясте//<0>.ястѣсь//<0>.ястесь//<0>.ястѣ//<0>.ястася//<0>.ястась
  gramm: indic,imperf,du,2p
 -flex: <0>.ястеся//<0>.ястесь//<0>.ясте
  gramm: indic,imperf,pl,2p
 -flex: <0>.яху//<0>.яхусь//<0>.яхуся
  gramm: indic,imperf,pl,3p
 -flex: <0>.яхомъ//<0>.яхомся//<0>.яхомсь
  gramm: indic,imperf,pl,1p
 -flex: <0>.илѣ//<0>.илѣся//<0>.илѣсь//<0>.илеся//<0>.илесь//<0>.иле
  gramm: perf,du,f
 -flex: <0>.яхся//<0>.яхъ//<0>.яхсь
  gramm: indic,imperf,sg,1p
 -flex: <0>.яшесь//<0>.яшеся//<0>.яше
  gramm: indic,imperf,sg,2p
 -flex: <0>.яшесь//<0>.яшеся//<0>.яше
  gramm: indic,imperf,sg,3p
 -flex: <0>.ихова//<0>.ихове//<0>.иховѣсь//<0>.иховѣся//<0>.иховѣ//<0>.иховася//<0>.иховеся//<0>.иховесь//<0>.иховась
  gramm: indic,aor,du,1p
 -flex: <0>.иста//<0>.исте//<0>.истѣсь//<0>.истѣся//<0>.истѣ//<0>.истеся//<0>.истася//<0>.истась//<0>.истесь
  gramm: indic,aor,du,2p
 -flex: <0>.иста//<0>.исте//<0>.истѣсь//<0>.истѣся//<0>.истѣ//<0>.истеся//<0>.истася//<0>.истась//<0>.истесь
  gramm: indic,aor,du,3p
 -flex: <0>.илсь//<0>.илъ//<0>.ился
  gramm: perf,sg,m
 -flex: <0>.имся//<0>.имъ//<0>.имсь//<0>.имеся//<0>.имесь//<0>.име
  gramm: imper,pl,1p
 -flex: <0>.ишѧсь//<0>.ишѧся//<0>.ишѧ//<0>.ишася//<0>.ишась//<0>.иша
  gramm: indic,aor,pl,3p
 -flex: <0>.истеся//<0>.исте//<0>.истесь
  gramm: indic,aor,pl,2p
 -flex: <0>.ихомся//<0>.ихомсь//<0>.ихомъ
  gramm: indic,aor,pl,1p
 -flex: <0>.ита//<0>.ите//<0>.итась//<0>.итѣ//<0>.итася//<0>.итѣся//<0>.итесь//<0>.итеся//<0>.итѣсь
  gramm: imper,du,2p
 -flex: <0>.ивѣ//<0>.ивась//<0>.ивѣся//<0>.ивесь//<0>.ивеся//<0>.ивася//<0>.ива//<0>.иве//<0>.ивѣсь
  gramm: imper,du,1p
 -flex: <0>.ихъ//<0>.ихся//<0>.ихсь
  gramm: indic,aor,sg,1p
 -flex: <0>.юся//<0>.юсь//<0>.ю
  gramm: indic,praes,sg,1p
 -flex: <0>.ишися//<0>.ишись//<0>.иши
  gramm: indic,praes,sg,2p
 -flex: <0>.итсь//<0>.итъ//<0>.ит//<0>.ица
  gramm: indic,praes,sg,3p
 -flex: <0>.илася//<0>.илась//<0>.ила
  gramm: perf,du,m
 -flex: <0>.илѣ//<0>.илѣся//<0>.илѣсь//<0>.илеся//<0>.илесь//<0>.иле
  gramm: perf,du,n
 -flex: <0>.илася//<0>.илась//<0>.ила
  gramm: perf,sg,f
-paradigm: V21n
 -flex: <0>.ите//<0>.итесь//<0>.итеся
  gramm: indic,praes,pl,2p
 -flex: <0>.я//<0>.ятъ//<0>.яца//<0>.ятсь//<0>.яся//<0>.ясь
  gramm: indic,praes,pl,3p
 -flex: <0>.имся//<0>.имъ//<0>.имсь//<0>.имеся//<0>.имесь//<0>.име
  gramm: indic,praes,pl,1p
 -flex: <0>.илися//<0>.ились//<0>.или
  gramm: perf,pl,m
 -flex: <0>.илася//<0>.илась//<0>.ила
  gramm: perf,pl,n
 -flex: <0>.илысь//<0>.илыся//<0>.илы
  gramm: perf,pl,f
 -flex: <0>.итсь//<0>.итись//<0>.итися//<0>.ити//<0>.ица//<0>.ить
  gramm: inf
 -flex: <0>.ись//<0>.ися//<0>.и
  gramm: imper,sg,2p
 -flex: <0>.ись//<0>.ися//<0>.и
  gramm: imper,sg,3p
 -flex: <0>.ите//<0>.итесь//<0>.итеся
  gramm: imper,pl,2p
 -flex: <0>.ило//<0>.илось//<0>.илося
  gramm: perf,sg,n
 -flex: <0>.истъ//<0>.исть//<0>.истсь//<0>.ист//<0>.исца
  gramm: indic,aor,sg,3p
 -flex: <0>.истъ//<0>.исть//<0>.истсь//<0>.ист//<0>.исца
  gramm: indic,aor,sg,2p
 -flex: <0>.ивѣ//<0>.ивась//<0>.ивѣся//<0>.ивесь//<0>.ивеся//<0>.ивася//<0>.ива//<0>.иве//<0>.ивѣсь
  gramm: indic,praes,du,1p
 -flex: <0>.ита//<0>.ите//<0>.итась//<0>.итѣ//<0>.итася//<0>.итѣся//<0>.итесь//<0>.итеся//<0>.итѣсь
  gramm: indic,praes,du,3p
 -flex: <0>.ита//<0>.ите//<0>.итась//<0>.итѣ//<0>.итася//<0>.итѣся//<0>.итесь//<0>.итеся//<0>.итѣсь
  gramm: indic,praes,du,2p
 -flex: <0>.яховѣ//<0>.яховѣся//<0>.яховесь//<0>.яховеся//<0>.яховѣсь//<0>.яхова//<0>.яхове//<0>.яховась//<0>.яховася
  gramm: indic,imperf,du,1p
 -flex: <0>.ястеся//<0>.яста//<0>.ястѣся//<0>.ясте//<0>.ястѣсь//<0>.ястесь//<0>.ястѣ//<0>.ястася//<0>.ястась
  gramm: indic,imperf,du,3p
 -flex: <0>.ястеся//<0>.яста//<0>.ястѣся//<0>.ясте//<0>.ястѣсь//<0>.ястесь//<0>.ястѣ//<0>.ястася//<0>.ястась
  gramm: indic,imperf,du,2p
 -flex: <0>.ястеся//<0>.ястесь//<0>.ясте
  gramm: indic,imperf,pl,2p
 -flex: <0>.яху//<0>.яхусь//<0>.яхуся
  gramm: indic,imperf,pl,3p
 -flex: <0>.яхомъ//<0>.яхомся//<0>.яхомсь
  gramm: indic,imperf,pl,1p
 -flex: <0>.илѣ//<0>.илѣся//<0>.илѣсь//<0>.илеся//<0>.илесь//<0>.иле
  gramm: perf,du,f
 -flex: <0>.яхся//<0>.яхъ//<0>.яхсь
  gramm: indic,imperf,sg,1p
 -flex: <0>.яшесь//<0>.яшеся//<0>.яше
  gramm: indic,imperf,sg,2p
 -flex: <0>.яшесь//<0>.яшеся//<0>.яше
  gramm: indic,imperf,sg,3p
 -flex: <0>.ихова//<0>.ихове//<0>.иховѣсь//<0>.иховѣся//<0>.иховѣ//<0>.иховася//<0>.иховеся//<0>.иховесь//<0>.иховась
  gramm: indic,aor,du,1p
 -flex: <0>.иста//<0>.исте//<0>.истѣсь//<0>.истѣся//<0>.истѣ//<0>.истеся//<0>.истася//<0>.истась//<0>.истесь
  gramm: indic,aor,du,2p
 -flex: <0>.иста//<0>.исте//<0>.истѣсь//<0>.истѣся//<0>.истѣ//<0>.истеся//<0>.истася//<0>.истась//<0>.истесь
  gramm: indic,aor,du,3p
 -flex: <0>.илсь//<0>.илъ//<0>.ился
  gramm: perf,sg,m
 -flex: <0>.имся//<0>.имъ//<0>.имсь//<0>.имеся//<0>.имесь//<0>.име
  gramm: imper,pl,1p
 -flex: <0>.ишѧсь//<0>.ишѧся//<0>.ишѧ//<0>.ишася//<0>.ишась//<0>.иша
  gramm: indic,aor,pl,3p
 -flex: <0>.истеся//<0>.исте//<0>.истесь
  gramm: indic,aor,pl,2p
 -flex: <0>.ихомся//<0>.ихомсь//<0>.ихомъ
  gramm: indic,aor,pl,1p
 -flex: <0>.ита//<0>.ите//<0>.итась//<0>.итѣ//<0>.итася//<0>.итѣся//<0>.итесь//<0>.итеся//<0>.итѣсь
  gramm: imper,du,2p
 -flex: <0>.ивѣ//<0>.ивась//<0>.ивѣся//<0>.ивесь//<0>.ивеся//<0>.ивася//<0>.ива//<0>.иве//<0>.ивѣсь
  gramm: imper,du,1p
 -flex: <0>.ихъ//<0>.ихся//<0>.ихсь
  gramm: indic,aor,sg,1p
 -flex: <0>.юся//<0>.юсь//<0>.ю
  gramm: indic,praes,sg,1p
 -flex: <0>.ишися//<0>.ишись//<0>.иши
  gramm: indic,praes,sg,2p
 -flex: <0>.итсь//<0>.итъ//<0>.ит//<0>.ица
  gramm: indic,praes,sg,3p
 -flex: <0>.илася//<0>.илась//<0>.ила
  gramm: perf,du,m
 -flex: <0>.илѣ//<0>.илѣся//<0>.илѣсь//<0>.илеся//<0>.илесь//<0>.иле
  gramm: perf,du,n
 -flex: <0>.илася//<0>.илась//<0>.ила
  gramm: perf,sg,f
-paradigm: V22n
 -flex: <0>.ите//<0>.итесь//<0>.итеся
  gramm: indic,praes,pl,2p
 -flex: <0>.я//<0>.ятъ//<0>.яца//<0>.ятсь//<0>.яся//<0>.ясь
  gramm: indic,praes,pl,3p
 -flex: <0>.имся//<0>.имъ//<0>.имсь//<0>.имеся//<0>.имесь//<0>.име
  gramm: indic,praes,pl,1p
 -flex: <0>.ѣлись//<0>.ѣлися//<0>.ѣли//<0>.елися//<0>.елись//<0>.ели
  gramm: perf,pl,m
 -flex: <0>.елася//<0>.елась//<0>.ела//<0>.ѣлась//<0>.ѣлася//<0>.ѣла
  gramm: perf,pl,n
 -flex: <0>.елысь//<0>.елыся//<0>.елы//<0>.ѣлыся//<0>.ѣлы//<0>.ѣлысь
  gramm: perf,pl,f
 -flex: <0>.ѣца//<0>.еца//<0>.ѣтитца//<0>.етитца//<0>.ѣть//<0>.ѣтитсь//<0>.етитсь//<0>.еть//<0>.ѣтися//<0>.етися//<0>.ѣтись//<0>.етись//<0>.ѣтца//<0>.етца//<0>.ѣти//<0>.ети//<0>.ѣтсь//<0>.ѣтить//<0>.етить//<0>.етсь
  gramm: inf
 -flex: <0>.ись//<0>.ися//<0>.и
  gramm: imper,sg,2p
 -flex: <0>.ись//<0>.ися//<0>.и
  gramm: imper,sg,3p
 -flex: <0>.ите//<0>.итесь//<0>.итеся
  gramm: imper,pl,2p
 -flex: <0>.елось//<0>.елося//<0>.ѣлося//<0>.ѣлось//<0>.ѣло//<0>.ело
  gramm: perf,sg,n
 -flex: <0>.ѣсть//<0>.ѣстъ//<0>.естсь//<0>.ѣся//<0>.ѣсца//<0>.ѣсь//<0>.естъ//<0>.ѣ//<0>.ѣстсь//<0>.есца//<0>.есть
  gramm: indic,aor,sg,3p
 -flex: <0>.ѣсть//<0>.ѣстъ//<0>.естсь//<0>.ѣся//<0>.ѣсца//<0>.ѣсь//<0>.естъ//<0>.ѣ//<0>.ѣстсь//<0>.есца//<0>.есть
  gramm: indic,aor,sg,2p
 -flex: <0>.ивѣ//<0>.ивась//<0>.ивѣся//<0>.ивесь//<0>.ивеся//<0>.ивася//<0>.ива//<0>.иве//<0>.ивѣсь
  gramm: indic,praes,du,1p
 -flex: <0>.ита//<0>.ите//<0>.итась//<0>.итѣ//<0>.итася//<0>.итѣся//<0>.итесь//<0>.итеся//<0>.итѣсь
  gramm: indic,praes,du,3p
 -flex: <0>.ита//<0>.ите//<0>.итась//<0>.итѣ//<0>.итася//<0>.итѣся//<0>.итесь//<0>.итеся//<0>.итѣсь
  gramm: indic,praes,du,2p
 -flex: <0>.яховѣ//<0>.яховѣся//<0>.яховесь//<0>.яховеся//<0>.яховѣсь//<0>.яхова//<0>.яхове//<0>.яховась//<0>.яховася
  gramm: indic,imperf,du,1p
 -flex: <0>.ястеся//<0>.ястесь//<0>.ястась//<0>.ясте//<0>.яста//<0>.ястѣ//<0>.ястася//<0>.ястѣсь//<0>.ястѣся
  gramm: indic,imperf,du,3p
 -flex: <0>.ястеся//<0>.ястесь//<0>.ястась//<0>.ясте//<0>.яста//<0>.ястѣ//<0>.ястася//<0>.ястѣсь//<0>.ястѣся
  gramm: indic,imperf,du,2p
 -flex: <0>.ястеся//<0>.ястесь//<0>.ясте
  gramm: indic,imperf,pl,2p
 -flex: <0>.яху//<0>.яхусь//<0>.яхуся
  gramm: indic,imperf,pl,3p
 -flex: <0>.яхомъ//<0>.яхомся//<0>.яхомсь
  gramm: indic,imperf,pl,1p
 -flex: <0>.ѣлѣ//<0>.елеся//<0>.елесь//<0>.ѣлѣся//<0>.еле//<0>.ѣлѣсь
  gramm: perf,du,f
 -flex: <0>.яхся//<0>.яхъ//<0>.яхсь
  gramm: indic,imperf,sg,1p
 -flex: <0>.яшесь//<0>.яшеся//<0>.яше
  gramm: indic,imperf,sg,2p
 -flex: <0>.яшесь//<0>.яшеся//<0>.яше
  gramm: indic,imperf,sg,3p
 -flex: <0>.ѣховѣся//<0>.ехове//<0>.ѣховѣсь//<0>.еховеся//<0>.еховася//<0>.еховась//<0>.ехова//<0>.еховесь//<0>.ѣхова//<0>.ѣховась//<0>.ѣховася//<0>.ѣховѣ
  gramm: indic,aor,du,1p
 -flex: <0>.ѣстася//<0>.ѣстѣсь//<0>.ѣстѣ//<0>.ѣстѣся//<0>.естась//<0>.естася//<0>.еста//<0>.ѣстась//<0>.естесь//<0>.есте//<0>.ѣста//<0>.естеся
  gramm: indic,aor,du,2p
 -flex: <0>.ѣстѣся//<0>.ѣстѣ//<0>.ѣстѣсь//<0>.ѣстася//<0>.ѣстеся//<0>.ѣстесь//<0>.ѣстась//<0>.естась//<0>.естася//<0>.еста//<0>.ѣсте//<0>.естесь//<0>.есте//<0>.ѣста//<0>.естеся
  gramm: indic,aor,du,3p
 -flex: <0>.ѣлъ//<0>.елся//<0>.елъ//<0>.ѣлся//<0>.елсь//<0>.ѣлсь
  gramm: perf,sg,m
 -flex: <0>.имся//<0>.имъ//<0>.имсь//<0>.имеся//<0>.имесь//<0>.име
  gramm: imper,pl,1p
 -flex: <0>.ѣшась//<0>.ѣшася//<0>.ешѧсь//<0>.еша//<0>.ешѧся//<0>.ѣша//<0>.ешася//<0>.ешась//<0>.ѣшѧся//<0>.ѣшѧсь//<0>.ѣшѧ//<0>.ешѧ
  gramm: indic,aor,pl,3p
 -flex: <0>.ѣстеся//<0>.ѣстесь//<0>.ѣсте//<0>.естесь//<0>.есте//<0>.естеся
  gramm: indic,aor,pl,2p
 -flex: <0>.ехомсь//<0>.ехомся//<0>.ехомъ//<0>.ѣхомся//<0>.ѣхомсь//<0>.ѣхомъ
  gramm: indic,aor,pl,1p
 -flex: <0>.ита//<0>.ите//<0>.итась//<0>.итѣ//<0>.итася//<0>.итѣся//<0>.итесь//<0>.итеся//<0>.итѣсь
  gramm: imper,du,2p
 -flex: <0>.ивѣ//<0>.ивась//<0>.ивѣся//<0>.ивесь//<0>.ивеся//<0>.ивася//<0>.ива//<0>.иве//<0>.ивѣсь
  gramm: imper,du,1p
 -flex: <0>.ѣхся//<0>.ехсь//<0>.ехся//<0>.ѣхсь//<0>.ѣхъ//<0>.ехъ
  gramm: indic,aor,sg,1p
 -flex: <0>.юся//<0>.юсь//<0>.ю
  gramm: indic,praes,sg,1p
 -flex: <0>.ишися//<0>.ишись//<0>.иши
  gramm: indic,praes,sg,2p
 -flex: <0>.итсь//<0>.итъ//<0>.ица
  gramm: indic,praes,sg,3p
 -flex: <0>.елася//<0>.елась//<0>.ела//<0>.ѣлась//<0>.ѣлася//<0>.ѣла
  gramm: perf,du,m
 -flex: <0>.ѣлѣ//<0>.елеся//<0>.елесь//<0>.ѣлѣся//<0>.еле//<0>.ѣлѣсь
  gramm: perf,du,n
 -flex: <0>.елася//<0>.елась//<0>.ела//<0>.ѣлась//<0>.ѣлася//<0>.ѣла
  gramm: perf,sg,f
-paradigm: V22s
 -flex: <0>.ите//<0>.итесь//<0>.итеся
  gramm: indic,praes,pl,2p
 -flex: <0>.я//<0>.атъ//<0>.яся//<0>.ясь//<0>.атсь//<0>.аца
  gramm: indic,praes,pl,3p
 -flex: <0>.имся//<0>.имъ//<0>.имсь//<0>.имеся//<0>.имесь//<0>.име
  gramm: indic,praes,pl,1p
 -flex: <0>.алися//<0>.ались//<0>.али
  gramm: perf,pl,m
 -flex: <0>.алася//<0>.алась//<0>.ала
  gramm: perf,pl,n
 -flex: <0>.алысь//<0>.алыся//<0>.алы
  gramm: perf,pl,f
 -flex: <0>.ати//<0>.ать//<0>.атсь//<0>.атись//<0>.аца//<0>.атися
  gramm: inf
 -flex: <0>.ись//<0>.ися//<0>.и
  gramm: imper,sg,2p
 -flex: <0>.ись//<0>.ися//<0>.и
  gramm: imper,sg,3p
 -flex: <0>.ите//<0>.итесь//<0>.итеся
  gramm: imper,pl,2p
 -flex: <0>.ало//<0>.алось//<0>.алося
  gramm: perf,sg,n
 -flex: <0>.астъ//<0>.астсь//<0>.асть//<0>.асца
  gramm: indic,aor,sg,3p
 -flex: <0>.астъ//<0>.астсь//<0>.асть//<0>.асца
  gramm: indic,aor,sg,2p
 -flex: <0>.ивѣ//<0>.ивась//<0>.ивѣся//<0>.ивесь//<0>.ивеся//<0>.ивася//<0>.ива//<0>.иве//<0>.ивѣсь
  gramm: indic,praes,du,1p
 -flex: <0>.ита//<0>.ите//<0>.итась//<0>.итѣ//<0>.итася//<0>.итѣся//<0>.итесь//<0>.итеся//<0>.итѣсь
  gramm: indic,praes,du,3p
 -flex: <0>.ита//<0>.ите//<0>.итась//<0>.итѣ//<0>.итася//<0>.итѣся//<0>.итесь//<0>.итеся//<0>.итѣсь
  gramm: indic,praes,du,2p
 -flex: <0>.аховѣ//<0>.аховась//<0>.аховѣсь//<0>.аховѣся//<0>.ахова//<0>.аховася//<0>.аховеся//<0>.аховесь//<0>.ахове
  gramm: indic,imperf,du,1p
 -flex: <0>.астѣ//<0>.астась//<0>.астѣсь//<0>.астѣся//<0>.аста//<0>.астеся//<0>.астася//<0>.асте//<0>.астесь
  gramm: indic,imperf,du,3p
 -flex: <0>.астѣ//<0>.астась//<0>.астѣсь//<0>.астѣся//<0>.аста//<0>.астеся//<0>.астася//<0>.асте//<0>.астесь
  gramm: indic,imperf,du,2p
 -flex: <0>.астеся//<0>.асте//<0>.астесь
  gramm: indic,imperf,pl,2p
 -flex: <0>.ахуся//<0>.ахусь//<0>.аху
  gramm: indic,imperf,pl,3p
 -flex: <0>.ахомся//<0>.ахомсь//<0>.ахомъ
  gramm: indic,imperf,pl,1p
 -flex: <0>.алѣся//<0>.алѣсь//<0>.алеся//<0>.алесь//<0>.але//<0>.алѣ
  gramm: perf,du,f
 -flex: <0>.ахъ//<0>.ахся//<0>.ахсь
  gramm: indic,imperf,sg,1p
 -flex: <0>.аше//<0>.ашеся//<0>.ашесь
  gramm: indic,imperf,sg,2p
 -flex: <0>.аше//<0>.ашеся//<0>.ашесь
  gramm: indic,imperf,sg,3p
 -flex: <0>.аховѣ//<0>.аховась//<0>.аховѣсь//<0>.аховѣся//<0>.ахова//<0>.аховася//<0>.аховеся//<0>.аховесь//<0>.ахове
  gramm: indic,aor,du,1p
 -flex: <0>.астѣ//<0>.астась//<0>.астѣсь//<0>.астѣся//<0>.аста//<0>.астеся//<0>.астася//<0>.асте//<0>.астесь
  gramm: indic,aor,du,2p
 -flex: <0>.астѣ//<0>.астась//<0>.астѣсь//<0>.астѣся//<0>.аста//<0>.астеся//<0>.астася//<0>.асте//<0>.астесь
  gramm: indic,aor,du,3p
 -flex: <0>.алсь//<0>.алъ//<0>.ался
  gramm: perf,sg,m
 -flex: <0>.имся//<0>.имъ//<0>.имсь//<0>.имеся//<0>.имесь//<0>.име
  gramm: imper,pl,1p
 -flex: <0>.ашѧ//<0>.ашася//<0>.ашась//<0>.аша//<0>.ашѧсь//<0>.ашѧся
  gramm: indic,aor,pl,3p
 -flex: <0>.астеся//<0>.асте//<0>.астесь
  gramm: indic,aor,pl,2p
 -flex: <0>.ахомся//<0>.ахомсь//<0>.ахомъ
  gramm: indic,aor,pl,1p
 -flex: <0>.ита//<0>.ите//<0>.итась//<0>.итѣ//<0>.итася//<0>.итѣся//<0>.итесь//<0>.итеся//<0>.итѣсь
  gramm: imper,du,2p
 -flex: <0>.ивѣ//<0>.ивась//<0>.ивѣся//<0>.ивесь//<0>.ивеся//<0>.ивася//<0>.ива//<0>.иве//<0>.ивѣсь
  gramm: imper,du,1p
 -flex: <0>.ахъ//<0>.ахся//<0>.ахсь
  gramm: indic,aor,sg,1p
 -flex: <0>.уся//<0>.усь//<0>.у
  gramm: indic,praes,sg,1p
 -flex: <0>.ишися//<0>.ишись//<0>.иши
  gramm: indic,praes,sg,2p
 -flex: <0>.итсь//<0>.итъ//<0>.ица
  gramm: indic,praes,sg,3p
 -flex: <0>.алася//<0>.алась//<0>.ала
  gramm: perf,du,m
 -flex: <0>.алѣся//<0>.алѣсь//<0>.алеся//<0>.алесь//<0>.але//<0>.алѣ
  gramm: perf,du,n
 -flex: <0>.алася//<0>.алась//<0>.ала
  gramm: perf,sg,f
-paradigm: V22p
 -flex: <0>.ите//<0>.итесь//<0>.итеся
  gramm: indic,praes,pl,2p
 -flex: <0>.ятъ//<0>.ятсь//<0>.яца
  gramm: indic,praes,pl,3p
 -flex: <0>.имся//<0>.имъ//<0>.имсь//<0>.имеся//<0>.имесь//<0>.име
  gramm: indic,praes,pl,1p
 -flex: <0>.ѣлись//<0>.ѣлися//<0>.ѣли//<0>.елися//<0>.елись//<0>.ели
  gramm: perf,pl,m
 -flex: <0>.елася//<0>.елась//<0>.ела//<0>.ѣлась//<0>.ѣлася//<0>.ѣла
  gramm: perf,pl,n
 -flex: <0>.елысь//<0>.ѣлы//<0>.елы//<0>.ѣлыся//<0>.елыся//<0>.ѣлысь
  gramm: perf,pl,f
 -flex: <0>.ѣть//<0>.еца//<0>.ѣтица//<0>.ѣтсь//<0>.ѣца//<0>.ѣтить//<0>.еть//<0>.ѣтсь//<0>.етсь
  gramm: inf
 -flex: <0>.ись//<0>.ися//<0>.и
  gramm: imper,sg,2p
 -flex: <0>.ись//<0>.ися//<0>.и
  gramm: imper,sg,3p
 -flex: <0>.ите//<0>.итесь//<0>.итеся
  gramm: imper,pl,2p
 -flex: <0>.елось//<0>.елося//<0>.ѣлося//<0>.ѣлось//<0>.ѣло//<0>.ело
  gramm: perf,sg,n
 -flex: <0>.ѣсть//<0>.ѣстъ//<0>.естсь//<0>.ѣся//<0>.ѣсца//<0>.ѣсь//<0>.естъ//<0>.ѣ//<0>.ѣстсь//<0>.есца//<0>.есть
  gramm: indic,aor,sg,3p
 -flex: <0>.ѣсть//<0>.ѣстъ//<0>.естсь//<0>.ѣся//<0>.ѣсца//<0>.ѣсь//<0>.естъ//<0>.ѣ//<0>.ѣстсь//<0>.есца//<0>.есть
  gramm: indic,aor,sg,2p
 -flex: <0>.ивѣ//<0>.ивась//<0>.ивѣся//<0>.ивесь//<0>.ивеся//<0>.ивася//<0>.ива//<0>.иве//<0>.ивѣсь
  gramm: indic,praes,du,1p
 -flex: <0>.ита//<0>.ите//<0>.итась//<0>.итѣ//<0>.итася//<0>.итѣся//<0>.итесь//<0>.итеся//<0>.итѣсь
  gramm: indic,praes,du,3p
 -flex: <0>.ита//<0>.ите//<0>.итась//<0>.итѣ//<0>.итася//<0>.итѣся//<0>.итесь//<0>.итеся//<0>.итѣсь
  gramm: indic,praes,du,2p
 -flex: <0>.яховѣ//<0>.яховѣся//<0>.яховесь//<0>.яховеся//<0>.яховѣсь//<0>.яхова//<0>.яхове//<0>.яховась//<0>.яховася
  gramm: indic,imperf,du,1p
 -flex: <0>.ястеся//<0>.ястесь//<0>.ястась//<0>.ясте//<0>.яста//<0>.ястѣ//<0>.ястася//<0>.ястѣсь//<0>.ястѣся
  gramm: indic,imperf,du,3p
 -flex: <0>.ястеся//<0>.ястесь//<0>.ястась//<0>.ясте//<0>.яста//<0>.ястѣ//<0>.ястася//<0>.ястѣсь//<0>.ястѣся
  gramm: indic,imperf,du,2p
 -flex: <0>.ястеся//<0>.ястесь//<0>.ясте
  gramm: indic,imperf,pl,2p
 -flex: <0>.яху//<0>.яхусь//<0>.яхуся
  gramm: indic,imperf,pl,3p
 -flex: <0>.яхомъ//<0>.яхомся//<0>.яхомсь
  gramm: indic,imperf,pl,1p
 -flex: <0>.ѣлѣ//<0>.елеся//<0>.елесь//<0>.ѣлѣся//<0>.еле//<0>.ѣлѣсь
  gramm: perf,du,f
 -flex: <0>.яхся//<0>.яхъ//<0>.яхсь
  gramm: indic,imperf,sg,1p
 -flex: <0>.яшесь//<0>.яшеся//<0>.яше
  gramm: indic,imperf,sg,2p
 -flex: <0>.яшесь//<0>.яшеся//<0>.яше
  gramm: indic,imperf,sg,3p
 -flex: <0>.ѣховѣся//<0>.ехове//<0>.ѣховѣсь//<0>.еховеся//<0>.еховася//<0>.еховась//<0>.ехова//<0>.еховесь//<0>.ѣхова//<0>.ѣховась//<0>.ѣховася//<0>.ѣховѣ
  gramm: indic,aor,du,1p
 -flex: <0>.ѣстася//<0>.ѣстѣсь//<0>.ѣстѣ//<0>.ѣстѣся//<0>.естась//<0>.естася//<0>.еста//<0>.ѣстась//<0>.естесь//<0>.есте//<0>.ѣста//<0>.естеся
  gramm: indic,aor,du,2p
 -flex: <0>.ѣстѣся//<0>.ѣстѣ//<0>.ѣстѣсь//<0>.ѣстася//<0>.ѣстеся//<0>.ѣстесь//<0>.ѣстась//<0>.естась//<0>.естася//<0>.еста//<0>.ѣсте//<0>.естесь//<0>.есте//<0>.ѣста//<0>.естеся
  gramm: indic,aor,du,3p
 -flex: <0>.ѣлъ//<0>.елся//<0>.елъ//<0>.ѣлся//<0>.елсь//<0>.ѣлсь
  gramm: perf,sg,m
 -flex: <0>.имся//<0>.имъ//<0>.имсь//<0>.имеся//<0>.имесь//<0>.име
  gramm: imper,pl,1p
 -flex: <0>.ѣшась//<0>.ѣшася//<0>.ешѧсь//<0>.еша//<0>.ешѧся//<0>.ѣша//<0>.ешася//<0>.ешась//<0>.ѣшѧся//<0>.ѣшѧсь//<0>.ѣшѧ//<0>.ешѧ
  gramm: indic,aor,pl,3p
 -flex: <0>.ѣстеся//<0>.ѣстесь//<0>.ѣсте//<0>.естесь//<0>.есте//<0>.естеся
  gramm: indic,aor,pl,2p
 -flex: <0>.ехомсь//<0>.ехомся//<0>.ехомъ//<0>.ѣхомся//<0>.ѣхомсь//<0>.ѣхомъ
  gramm: indic,aor,pl,1p
 -flex: <0>.ита//<0>.ите//<0>.итась//<0>.итѣ//<0>.итася//<0>.итѣся//<0>.итесь//<0>.итеся//<0>.итѣсь
  gramm: imper,du,2p
 -flex: <0>.ивѣ//<0>.ивась//<0>.ивѣся//<0>.ивесь//<0>.ивеся//<0>.ивася//<0>.ива//<0>.иве//<0>.ивѣсь
  gramm: imper,du,1p
 -flex: <0>.ѣхся//<0>.ехсь//<0>.ехся//<0>.ѣхсь//<0>.ѣхъ//<0>.ехъ
  gramm: indic,aor,sg,1p
 -flex: <1>.ю//<1>.юсь//<1>.юся
  gramm: indic,praes,sg,1p
 -flex: <0>.ишися//<0>.ишись//<0>.иши
  gramm: indic,praes,sg,2p
 -flex: <0>.итсь//<0>.итъ//<0>.ица
  gramm: indic,praes,sg,3p
 -flex: <0>.елася//<0>.елась//<0>.ела//<0>.ѣлась//<0>.ѣлася//<0>.ѣла
  gramm: perf,du,m
 -flex: <0>.ѣлѣ//<0>.елеся//<0>.елесь//<0>.ѣлѣся//<0>.еле//<0>.ѣлѣсь
  gramm: perf,du,n
 -flex: <0>.елася//<0>.елась//<0>.ела//<0>.ѣлась//<0>.ѣлася//<0>.ѣла
  gramm: perf,sg,f
-paradigm: V21t
 -flex: <0>.ите//<0>.итесь//<0>.итеся
  gramm: indic,praes,pl,2p
 -flex: <0>.ятъ//<0>.ятсь//<0>.яца
  gramm: indic,praes,pl,3p
 -flex: <0>.имся//<0>.имъ//<0>.имсь//<0>.имеся//<0>.имесь//<0>.име
  gramm: indic,praes,pl,1p
 -flex: <0>.илися//<0>.ились//<0>.или
  gramm: perf,pl,m
 -flex: <0>.илася//<0>.илась//<0>.ила
  gramm: perf,pl,n
 -flex: <0>.илысь//<0>.илыся//<0>.илы
  gramm: perf,pl,f
 -flex: <0>.итсь//<0>.итись//<0>.итися//<0>.ити//<0>.ица//<0>.ить
  gramm: inf
 -flex: <0>.ись//<0>.ися//<0>.и
  gramm: imper,sg,2p
 -flex: <0>.ись//<0>.ися//<0>.и
  gramm: imper,sg,3p
 -flex: <0>.ите//<0>.итесь//<0>.итеся
  gramm: imper,pl,2p
 -flex: <0>.ило//<0>.илось//<0>.илося
  gramm: perf,sg,n
 -flex: <0>.истъ//<0>.исть//<0>.истсь//<0>.исца
  gramm: indic,aor,sg,3p
 -flex: <0>.истъ//<0>.исть//<0>.истсь//<0>.исца
  gramm: indic,aor,sg,2p
 -flex: <0>.ивѣ//<0>.ивась//<0>.ивѣся//<0>.ивесь//<0>.ивеся//<0>.ивася//<0>.ива//<0>.иве//<0>.ивѣсь
  gramm: indic,praes,du,1p
 -flex: <0>.ита//<0>.ите//<0>.итась//<0>.итѣ//<0>.итася//<0>.итѣся//<0>.итесь//<0>.итеся//<0>.итѣсь
  gramm: indic,praes,du,3p
 -flex: <0>.ита//<0>.ите//<0>.итась//<0>.итѣ//<0>.итася//<0>.итѣся//<0>.итесь//<0>.итеся//<0>.итѣсь
  gramm: indic,praes,du,2p
 -flex: <1>.аховѣ//<1>.аховѣся//<1>.аховесь//<1>.аховеся//<1>.аховѣсь//<1>.ахова//<1>.ахове//<1>.аховась//<1>.аховася
  gramm: indic,imperf,du,1p
 -flex: <1>.астеся//<1>.астесь//<1>.астась//<1>.асте//<1>.аста//<1>.астѣ//<1>.астѣсь//<1>.астѣся//<1>.астася
  gramm: indic,imperf,du,3p
 -flex: <1>.астеся//<1>.астесь//<1>.астась//<1>.асте//<1>.аста//<1>.астѣ//<1>.астѣсь//<1>.астѣся//<1>.астася
  gramm: indic,imperf,du,2p
 -flex: <1>.астеся//<1>.астесь//<1>.асте
  gramm: indic,imperf,pl,2p
 -flex: <1>.аху//<1>.ахусь//<1>.ахуся
  gramm: indic,imperf,pl,3p
 -flex: <1>.ахомъ//<1>.ахомся//<1>.ахомсь
  gramm: indic,imperf,pl,1p
 -flex: <0>.илѣ//<0>.илѣсь//<0>.илеся//<0>.илесь//<0>.илѣся//<0>.иле
  gramm: perf,du,f
 -flex: <1>.ахся//<1>.ахъ//<1>.ахсь
  gramm: indic,imperf,sg,1p
 -flex: <1>.ашесь//<1>.ашеся//<1>.аше
  gramm: indic,imperf,sg,2p
 -flex: <1>.ашесь//<1>.ашеся//<1>.аше
  gramm: indic,imperf,sg,3p
 -flex: <0>.ихова//<0>.ихове//<0>.иховѣсь//<0>.иховѣся//<0>.иховѣ//<0>.иховася//<0>.иховеся//<0>.иховесь//<0>.иховась
  gramm: indic,aor,du,1p
 -flex: <0>.иста//<0>.исте//<0>.истѣсь//<0>.истѣся//<0>.истѣ//<0>.истеся//<0>.истася//<0>.истась//<0>.истесь
  gramm: indic,aor,du,2p
 -flex: <0>.иста//<0>.исте//<0>.истѣсь//<0>.истѣся//<0>.истѣ//<0>.истеся//<0>.истася//<0>.истась//<0>.истесь
  gramm: indic,aor,du,3p
 -flex: <0>.илсь//<0>.илъ//<0>.ился
  gramm: perf,sg,m
 -flex: <0>.имся//<0>.имъ//<0>.имсь//<0>.имеся//<0>.имесь//<0>.име
  gramm: imper,pl,1p
 -flex: <0>.ишѧсь//<0>.ишѧся//<0>.ишѧ//<0>.ишася//<0>.ишась//<0>.иша
  gramm: indic,aor,pl,3p
 -flex: <0>.истеся//<0>.исте//<0>.истесь
  gramm: indic,aor,pl,2p
 -flex: <0>.ихомся//<0>.ихомсь//<0>.ихомъ
  gramm: indic,aor,pl,1p
 -flex: <0>.ита//<0>.ите//<0>.итась//<0>.итѣ//<0>.итася//<0>.итѣся//<0>.итесь//<0>.итеся//<0>.итѣсь
  gramm: imper,du,2p
 -flex: <0>.ивѣ//<0>.ивась//<0>.ивѣся//<0>.ивесь//<0>.ивеся//<0>.ивася//<0>.ива//<0>.иве//<0>.ивѣсь
  gramm: imper,du,1p
 -flex: <0>.ихъ//<0>.ихся//<0>.ихсь
  gramm: indic,aor,sg,1p
 -flex: <1>.у//<1>.усь//<1>.уся
  gramm: indic,praes,sg,1p
 -flex: <0>.ишися//<0>.ишись//<0>.иши
  gramm: indic,praes,sg,2p
 -flex: <0>.итсь//<0>.итъ//<0>.ица
  gramm: indic,praes,sg,3p
 -flex: <0>.илася//<0>.илась//<0>.ила
  gramm: perf,du,m
 -flex: <0>.илѣ//<0>.илѣсь//<0>.илеся//<0>.илесь//<0>.илѣся//<0>.иле
  gramm: perf,du,n
 -flex: <0>.илася//<0>.илась//<0>.ила
  gramm: perf,sg,f
-paradigm: V21s
 -flex: <0>.ите//<0>.итесь//<0>.итеся
  gramm: indic,praes,pl,2p
 -flex: <0>.я//<0>.атъ//<0>.яся//<0>.ясь//<0>.атсь//<0>.аца
  gramm: indic,praes,pl,3p
 -flex: <0>.имся//<0>.имъ//<0>.имсь//<0>.имеся//<0>.имесь//<0>.име
  gramm: indic,praes,pl,1p
 -flex: <0>.илися//<0>.ились//<0>.или
  gramm: perf,pl,m
 -flex: <0>.илася//<0>.илась//<0>.ила
  gramm: perf,pl,n
 -flex: <0>.илысь//<0>.илыся//<0>.илы
  gramm: perf,pl,f
 -flex: <0>.итсь//<0>.итись//<0>.итися//<0>.ити//<0>.ица//<0>.ить
  gramm: inf
 -flex: <0>.ись//<0>.ися//<0>.и
  gramm: imper,sg,2p
 -flex: <0>.ись//<0>.ися//<0>.и
  gramm: imper,sg,3p
 -flex: <0>.ите//<0>.итесь//<0>.итеся
  gramm: imper,pl,2p
 -flex: <0>.ило//<0>.илось//<0>.илося
  gramm: perf,sg,n
 -flex: <0>.истъ//<0>.исть//<0>.истсь//<0>.исца
  gramm: indic,aor,sg,3p
 -flex: <0>.истъ//<0>.исть//<0>.истсь//<0>.исца
  gramm: indic,aor,sg,2p
 -flex: <0>.ивѣ//<0>.ивась//<0>.ивѣся//<0>.ивесь//<0>.ивеся//<0>.ивася//<0>.ива//<0>.иве//<0>.ивѣсь
  gramm: indic,praes,du,1p
 -flex: <0>.ита//<0>.ите//<0>.итась//<0>.итѣ//<0>.итася//<0>.итѣся//<0>.итесь//<0>.итеся//<0>.итѣсь
  gramm: indic,praes,du,3p
 -flex: <0>.ита//<0>.ите//<0>.итась//<0>.итѣ//<0>.итася//<0>.итѣся//<0>.итесь//<0>.итеся//<0>.итѣсь
  gramm: indic,praes,du,2p
 -flex: <0>.аховѣ//<0>.аховась//<0>.аховѣсь//<0>.аховѣся//<0>.ахова//<0>.аховася//<0>.аховеся//<0>.аховесь//<0>.ахове
  gramm: indic,imperf,du,1p
 -flex: <0>.астѣ//<0>.астась//<0>.астѣсь//<0>.астѣся//<0>.аста//<0>.астеся//<0>.астася//<0>.асте//<0>.астесь
  gramm: indic,imperf,du,3p
 -flex: <0>.астѣ//<0>.астась//<0>.астѣсь//<0>.астѣся//<0>.аста//<0>.астеся//<0>.астася//<0>.асте//<0>.астесь
  gramm: indic,imperf,du,2p
 -flex: <0>.астеся//<0>.асте//<0>.астесь
  gramm: indic,imperf,pl,2p
 -flex: <0>.ахуся//<0>.ахусь//<0>.аху
  gramm: indic,imperf,pl,3p
 -flex: <0>.ахомся//<0>.ахомсь//<0>.ахомъ
  gramm: indic,imperf,pl,1p
 -flex: <0>.илѣ//<0>.илѣсь//<0>.илеся//<0>.илесь//<0>.илѣся//<0>.иле
  gramm: perf,du,f
 -flex: <0>.ахъ//<0>.ахся//<0>.ахсь
  gramm: indic,imperf,sg,1p
 -flex: <0>.аше//<0>.ашеся//<0>.ашесь
  gramm: indic,imperf,sg,2p
 -flex: <0>.аше//<0>.ашеся//<0>.ашесь
  gramm: indic,imperf,sg,3p
 -flex: <0>.ихова//<0>.ихове//<0>.иховѣсь//<0>.иховѣся//<0>.иховѣ//<0>.иховася//<0>.иховеся//<0>.иховесь//<0>.иховась
  gramm: indic,aor,du,1p
 -flex: <0>.иста//<0>.исте//<0>.истѣсь//<0>.истѣся//<0>.истѣ//<0>.истеся//<0>.истася//<0>.истась//<0>.истесь
  gramm: indic,aor,du,2p
 -flex: <0>.иста//<0>.исте//<0>.истѣсь//<0>.истѣся//<0>.истѣ//<0>.истеся//<0>.истася//<0>.истась//<0>.истесь
  gramm: indic,aor,du,3p
 -flex: <0>.илсь//<0>.илъ//<0>.ился
  gramm: perf,sg,m
 -flex: <0>.имся//<0>.имъ//<0>.имсь//<0>.имеся//<0>.имесь//<0>.име
  gramm: imper,pl,1p
 -flex: <0>.ишѧсь//<0>.ишѧся//<0>.ишѧ//<0>.ишася//<0>.ишась//<0>.иша
  gramm: indic,aor,pl,3p
 -flex: <0>.истеся//<0>.исте//<0>.истесь
  gramm: indic,aor,pl,2p
 -flex: <0>.ихомся//<0>.ихомсь//<0>.ихомъ
  gramm: indic,aor,pl,1p
 -flex: <0>.ита//<0>.ите//<0>.итась//<0>.итѣ//<0>.итася//<0>.итѣся//<0>.итесь//<0>.итеся//<0>.итѣсь
  gramm: imper,du,2p
 -flex: <0>.ивѣ//<0>.ивась//<0>.ивѣся//<0>.ивесь//<0>.ивеся//<0>.ивася//<0>.ива//<0>.иве//<0>.ивѣсь
  gramm: imper,du,1p
 -flex: <0>.ихъ//<0>.ихся//<0>.ихсь
  gramm: indic,aor,sg,1p
 -flex: <0>.уся//<0>.усь//<0>.у
  gramm: indic,praes,sg,1p
 -flex: <0>.ишися//<0>.ишись//<0>.иши
  gramm: indic,praes,sg,2p
 -flex: <0>.итсь//<0>.итъ//<0>.ица
  gramm: indic,praes,sg,3p
 -flex: <0>.илася//<0>.илась//<0>.ила
  gramm: perf,du,m
 -flex: <0>.илѣ//<0>.илѣсь//<0>.илеся//<0>.илесь//<0>.илѣся//<0>.иле
  gramm: perf,du,n
 -flex: <0>.илася//<0>.илась//<0>.ила
  gramm: perf,sg,f
-paradigm: V22t
 -flex: <0>.ите//<0>.итесь//<0>.итеся
  gramm: indic,praes,pl,2p
 -flex: <0>.ятъ//<0>.ятсь//<0>.яца
  gramm: indic,praes,pl,3p
 -flex: <0>.имся//<0>.имъ//<0>.имсь//<0>.имеся//<0>.имесь//<0>.име
  gramm: indic,praes,pl,1p
 -flex: <0>.ѣлись//<0>.ѣлися//<0>.ѣли//<0>.елися//<0>.елись//<0>.ели
  gramm: perf,pl,m
 -flex: <0>.елася//<0>.елась//<0>.ела//<0>.ѣлась//<0>.ѣлася//<0>.ѣла
  gramm: perf,pl,n
 -flex: <0>.елысь//<0>.ѣлы//<0>.елы//<0>.ѣлыся//<0>.елыся//<0>.ѣлысь
  gramm: perf,pl,f
 -flex: <0>.ѣть//<0>.еца//<0>.ѣтца//<0>.ѣтсь//<0>.ѣца//<0>.ѣтить//<0>.еть//<0>.ѣтсь//<0>.етсь
  gramm: inf
 -flex: <0>.ись//<0>.ися//<0>.и
  gramm: imper,sg,2p
 -flex: <0>.ись//<0>.ися//<0>.и
  gramm: imper,sg,3p
 -flex: <0>.ите//<0>.итесь//<0>.итеся
  gramm: imper,pl,2p
 -flex: <0>.елось//<0>.елося//<0>.ѣлося//<0>.ѣлось//<0>.ѣло//<0>.ело
  gramm: perf,sg,n
 -flex: <0>.ѣхся//<0>.ѣхъ//<0>.ѣсть//<0>.ѣхсь//<0>.естсь//<0>.ехсь//<0>.ѣсца//<0>.естъ//<0>.ехся//<0>.ѣстсь//<0>.есца//<0>.ехъ
  gramm: indic,aor,sg,3p
 -flex: <0>.ѣхся//<0>.ѣхъ//<0>.ѣсть//<0>.ѣхсь//<0>.естсь//<0>.ехсь//<0>.ѣсца//<0>.естъ//<0>.ехся//<0>.ѣстсь//<0>.есца//<0>.ехъ
  gramm: indic,aor,sg,2p
 -flex: <0>.ивѣ//<0>.ивась//<0>.ивѣся//<0>.ивесь//<0>.ивеся//<0>.ивася//<0>.ива//<0>.иве//<0>.ивѣсь
  gramm: indic,praes,du,1p
 -flex: <0>.ита//<0>.ите//<0>.итась//<0>.итѣ//<0>.итася//<0>.итѣся//<0>.итесь//<0>.итеся//<0>.итѣсь
  gramm: indic,praes,du,3p
 -flex: <0>.ита//<0>.ите//<0>.итась//<0>.итѣ//<0>.итася//<0>.итѣся//<0>.итесь//<0>.итеся//<0>.итѣсь
  gramm: indic,praes,du,2p
 -flex: <0>.яховѣ//<0>.яховѣся//<0>.яховесь//<0>.яховеся//<0>.яховѣсь//<0>.яхова//<0>.яхове//<0>.яховась//<0>.яховася
  gramm: indic,imperf,du,1p
 -flex: <0>.ястеся//<0>.ястесь//<0>.ястась//<0>.ясте//<0>.яста//<0>.ястѣ//<0>.ястася//<0>.ястѣсь//<0>.ястѣся
  gramm: indic,imperf,du,3p
 -flex: <0>.ястеся//<0>.ястесь//<0>.ястась//<0>.ясте//<0>.яста//<0>.ястѣ//<0>.ястася//<0>.ястѣсь//<0>.ястѣся
  gramm: indic,imperf,du,2p
 -flex: <0>.ястеся//<0>.ястесь//<0>.ясте
  gramm: indic,imperf,pl,2p
 -flex: <0>.яху//<0>.яхусь//<0>.яхуся
  gramm: indic,imperf,pl,3p
 -flex: <0>.яхомъ//<0>.яхомся//<0>.яхомсь
  gramm: indic,imperf,pl,1p
 -flex: <0>.ѣлѣ//<0>.елеся//<0>.елесь//<0>.ѣлѣся//<0>.еле//<0>.ѣлѣсь
  gramm: perf,du,f
 -flex: <0>.яхся//<0>.яхъ//<0>.яхсь
  gramm: indic,imperf,sg,1p
 -flex: <0>.яшесь//<0>.яшеся//<0>.яше
  gramm: indic,imperf,sg,2p
 -flex: <0>.яшесь//<0>.яшеся//<0>.яше
  gramm: indic,imperf,sg,3p
 -flex: <0>.ѣховѣся//<0>.ехове//<0>.ѣховѣсь//<0>.еховеся//<0>.еховася//<0>.еховась//<0>.ехова//<0>.еховесь//<0>.ѣхова//<0>.ѣховась//<0>.ѣховася//<0>.ѣховѣ
  gramm: indic,aor,du,1p
 -flex: <0>.ѣстася//<0>.ѣстѣсь//<0>.ѣстѣ//<0>.ѣстѣся//<0>.естась//<0>.естася//<0>.еста//<0>.ѣстась//<0>.естесь//<0>.есте//<0>.ѣста//<0>.естеся
  gramm: indic,aor,du,2p
 -flex: <0>.ѣстѣся//<0>.ѣстѣ//<0>.ѣстѣсь//<0>.ѣстася//<0>.ѣстеся//<0>.ѣстесь//<0>.ѣстась//<0>.естась//<0>.естася//<0>.еста//<0>.ѣсте//<0>.естесь//<0>.есте//<0>.ѣста//<0>.естеся
  gramm: indic,aor,du,3p
 -flex: <0>.ѣлъ//<0>.елся//<0>.елъ//<0>.ѣлся//<0>.елсь//<0>.ѣлсь
  gramm: perf,sg,m
 -flex: <0>.имся//<0>.имъ//<0>.имсь//<0>.имеся//<0>.имесь//<0>.име
  gramm: imper,pl,1p
 -flex: <0>.ѣшась//<0>.ѣшася//<0>.ешѧсь//<0>.еша//<0>.ешѧся//<0>.ѣша//<0>.ешася//<0>.ешась//<0>.ѣшѧся//<0>.ѣшѧсь//<0>.ѣшѧ//<0>.ешѧ
  gramm: indic,aor,pl,3p
 -flex: <0>.ѣстеся//<0>.ѣстесь//<0>.ѣсте//<0>.естесь//<0>.есте//<0>.естеся
  gramm: indic,aor,pl,2p
 -flex: <0>.ехомсь//<0>.ехомся//<0>.ехомъ//<0>.ѣхомся//<0>.ѣхомсь//<0>.ѣхомъ
  gramm: indic,aor,pl,1p
 -flex: <0>.ита//<0>.ите//<0>.итась//<0>.итѣ//<0>.итася//<0>.итѣся//<0>.итесь//<0>.итеся//<0>.итѣсь
  gramm: imper,du,2p
 -flex: <0>.ивѣ//<0>.ивась//<0>.ивѣся//<0>.ивесь//<0>.ивеся//<0>.ивася//<0>.ива//<0>.иве//<0>.ивѣсь
  gramm: imper,du,1p
 -flex: <0>.ѣхся//<0>.ехсь//<0>.ехся//<0>.ѣхсь//<0>.ѣхъ//<0>.ехъ
  gramm: indic,aor,sg,1p
 -flex: <1>.у//<1>.усь//<1>.уся
  gramm: indic,praes,sg,1p
 -flex: <0>.ишися//<0>.ишись//<0>.иши
  gramm: indic,praes,sg,2p
 -flex: <0>.итсь//<0>.итъ//<0>.ица
  gramm: indic,praes,sg,3p
 -flex: <0>.елася//<0>.елась//<0>.ела//<0>.ѣлась//<0>.ѣлася//<0>.ѣла
  gramm: perf,du,m
 -flex: <0>.ѣлѣ//<0>.елеся//<0>.елесь//<0>.ѣлѣся//<0>.еле//<0>.ѣлѣсь
  gramm: perf,du,n
 -flex: <0>.елася//<0>.елась//<0>.ела//<0>.ѣлась//<0>.ѣлася//<0>.ѣла
  gramm: perf,sg,f
-paradigm: V21p
 -flex: <0>.ите//<0>.итесь//<0>.итеся
  gramm: indic,praes,pl,2p
 -flex: <0>.ятъ//<0>.ятсь//<0>.яца
  gramm: indic,praes,pl,3p
 -flex: <0>.имся//<0>.имъ//<0>.имсь//<0>.имеся//<0>.имесь//<0>.име
  gramm: indic,praes,pl,1p
 -flex: <0>.илися//<0>.ились//<0>.или
  gramm: perf,pl,m
 -flex: <0>.илася//<0>.илась//<0>.ила
  gramm: perf,pl,n
 -flex: <0>.илысь//<0>.илыся//<0>.илы
  gramm: perf,pl,f
 -flex: <0>.итсь//<0>.итись//<0>.итися//<0>.ити//<0>.ица//<0>.ить
  gramm: inf
 -flex: <0>.ись//<0>.ися//<0>.и
  gramm: imper,sg,2p
 -flex: <0>.ись//<0>.ися//<0>.и
  gramm: imper,sg,3p
 -flex: <0>.ите//<0>.итесь//<0>.итеся
  gramm: imper,pl,2p
 -flex: <0>.ило//<0>.илось//<0>.илося
  gramm: perf,sg,n
 -flex: <0>.истъ//<0>.исть//<0>.истсь//<0>.исца
  gramm: indic,aor,sg,3p
 -flex: <0>.истъ//<0>.исть//<0>.истсь//<0>.исца
  gramm: indic,aor,sg,2p
 -flex: <0>.ивѣ//<0>.ивась//<0>.ивѣся//<0>.ивесь//<0>.ивеся//<0>.ивася//<0>.ива//<0>.иве//<0>.ивѣсь
  gramm: indic,praes,du,1p
 -flex: <0>.ита//<0>.ите//<0>.итась//<0>.итѣ//<0>.итася//<0>.итѣся//<0>.итесь//<0>.итеся//<0>.итѣсь
  gramm: indic,praes,du,3p
 -flex: <0>.ита//<0>.ите//<0>.итась//<0>.итѣ//<0>.итася//<0>.итѣся//<0>.итесь//<0>.итеся//<0>.итѣсь
  gramm: indic,praes,du,2p
 -flex: <1>.яховѣ//<1>.яховась//<1>.яховѣсь//<1>.яховѣся//<1>.яхова//<1>.яховася//<1>.яховеся//<1>.яховесь//<1>.яхове
  gramm: indic,imperf,du,1p
 -flex: <1>.ястѣ//<1>.ясте//<1>.ястѣсь//<1>.ястѣся//<1>.яста//<1>.ястеся//<1>.ястася//<1>.ястась//<1>.ястесь
  gramm: indic,imperf,du,3p
 -flex: <1>.ястѣ//<1>.ясте//<1>.ястѣсь//<1>.ястѣся//<1>.яста//<1>.ястеся//<1>.ястася//<1>.ястась//<1>.ястесь
  gramm: indic,imperf,du,2p
 -flex: <1>.ястеся//<1>.ясте//<1>.ястесь
  gramm: indic,imperf,pl,2p
 -flex: <1>.яхуся//<1>.яхусь//<1>.яху
  gramm: indic,imperf,pl,3p
 -flex: <1>.яхомся//<1>.яхомсь//<1>.яхомъ
  gramm: indic,imperf,pl,1p
 -flex: <0>.илѣ//<0>.илѣсь//<0>.илеся//<0>.илесь//<0>.илѣся//<0>.иле
  gramm: perf,du,f
 -flex: <1>.яхъ//<1>.яхся//<1>.яхсь
  gramm: indic,imperf,sg,1p
 -flex: <1>.яше//<1>.яшеся//<1>.яшесь
  gramm: indic,imperf,sg,2p
 -flex: <1>.яше//<1>.яшеся//<1>.яшесь
  gramm: indic,imperf,sg,3p
 -flex: <0>.ихова//<0>.ихове//<0>.иховѣсь//<0>.иховѣся//<0>.иховѣ//<0>.иховася//<0>.иховеся//<0>.иховесь//<0>.иховась
  gramm: indic,aor,du,1p
 -flex: <0>.иста//<0>.исте//<0>.истѣсь//<0>.истѣся//<0>.истѣ//<0>.истеся//<0>.истася//<0>.истась//<0>.истесь
  gramm: indic,aor,du,2p
 -flex: <0>.иста//<0>.исте//<0>.истѣсь//<0>.истѣся//<0>.истѣ//<0>.истеся//<0>.истася//<0>.истась//<0>.истесь
  gramm: indic,aor,du,3p
 -flex: <0>.илсь//<0>.илъ//<0>.ился
  gramm: perf,sg,m
 -flex: <0>.имся//<0>.имъ//<0>.имсь//<0>.имеся//<0>.имесь//<0>.име
  gramm: imper,pl,1p
 -flex: <0>.ишѧсь//<0>.ишѧся//<0>.ишѧ//<0>.ишася//<0>.ишась//<0>.иша
  gramm: indic,aor,pl,3p
 -flex: <0>.истеся//<0>.исте//<0>.истесь
  gramm: indic,aor,pl,2p
 -flex: <0>.ихомся//<0>.ихомсь//<0>.ихомъ
  gramm: indic,aor,pl,1p
 -flex: <0>.ита//<0>.ите//<0>.итась//<0>.итѣ//<0>.итася//<0>.итѣся//<0>.итесь//<0>.итеся//<0>.итѣсь
  gramm: imper,du,2p
 -flex: <0>.ивѣ//<0>.ивась//<0>.ивѣся//<0>.ивесь//<0>.ивеся//<0>.ивася//<0>.ива//<0>.иве//<0>.ивѣсь
  gramm: imper,du,1p
 -flex: <0>.ихъ//<0>.ихся//<0>.ихсь
  gramm: indic,aor,sg,1p
 -flex: <1>.ю//<1>.юсь//<1>.юся
  gramm: indic,praes,sg,1p
 -flex: <0>.ишися//<0>.ишись//<0>.иши
  gramm: indic,praes,sg,2p
 -flex: <0>.итсь//<0>.итъ//<0>.ица
  gramm: indic,praes,sg,3p
 -flex: <0>.илася//<0>.илась//<0>.ила
  gramm: perf,du,m
 -flex: <0>.илѣ//<0>.илѣсь//<0>.илеся//<0>.илесь//<0>.илѣся//<0>.иле
  gramm: perf,du,n
 -flex: <0>.илася//<0>.илась//<0>.ила
  gramm: perf,sg,f
-paradigm: Vima
 -flex: <0>.ате//<0>.атесь//<0>.атеся
  gramm: indic,praes,pl,2p
 -flex: <0>.оуся//<0>.уца//<0>.ю//<0>.утъ//<0>.оу//<0>.уть//<0>.оусь//<0>.юся//<0>.юсь//<0>.утсь
  gramm: indic,praes,pl,3p
 -flex: <0>.амы//<0>.амысь//<0>.амыся
  gramm: indic,praes,pl,1p
 -flex: <0>.ѣлись//<0>.ѣлися//<0>.ѣли//<0>.елися//<0>.елись//<0>.ели
  gramm: perf,pl,m
 -flex: <0>.елася//<0>.елась//<0>.ела//<0>.ѣлась//<0>.ѣлася//<0>.ѣла
  gramm: perf,pl,n
 -flex: <0>.елысь//<0>.ѣлы//<0>.елы//<0>.ѣлыся//<0>.елыся//<0>.ѣлысь
  gramm: perf,pl,f
 -flex: <0>.ѣть//<0>.еца//<0>.ѣца//<0>.еть//<0>.ать//<0>.атсь//<0>.ѣтсь//<0>.аца//<0>.етсь
  gramm: inf
 -flex: <0>.ейсь//<0>.ейся//<0>.ей//<0>.ѣйся//<0>.ѣй//<0>.ѣйсь
  gramm: imper,sg,2p
 -flex: <0>.ейсь//<0>.ейся//<0>.ей//<0>.ѣйся//<0>.ѣй//<0>.ѣйсь
  gramm: imper,sg,3p
 -flex: <0>.ѣйте//<0>.ѣйтеся//<0>.ѣйтесь//<0>.ейтесь//<0>.ейтеся//<0>.ейте
  gramm: imper,pl,2p
 -flex: <0>.елось//<0>.елося//<0>.ѣлося//<0>.ѣлось//<0>.ѣло//<0>.ело
  gramm: perf,sg,n
 -flex: <0>.ѣся//<0>.есь//<0>.еся//<0>.ѣсь//<0>.ѣ//<0>.е
  gramm: indic,aor,sg,3p
 -flex: <0>.ѣся//<0>.есь//<0>.еся//<0>.ѣсь//<0>.ѣ//<0>.е
  gramm: indic,aor,sg,2p
 -flex: <0>.авѣ//<0>.авѣсь//<0>.авѣся//<0>.авесь//<0>.авеся//<0>.авася//<0>.ава//<0>.авась//<0>.аве
  gramm: indic,praes,du,1p
 -flex: <0>.атѣся//<0>.атесь//<0>.атеся//<0>.атѣсь//<0>.ата//<0>.атася//<0>.ате//<0>.атась//<0>.атѣ
  gramm: indic,praes,du,3p
 -flex: <0>.атѣся//<0>.атесь//<0>.атеся//<0>.атѣсь//<0>.ата//<0>.атася//<0>.ате//<0>.атась//<0>.атѣ
  gramm: indic,praes,du,2p
 -flex: <0>.яхова//<0>.яховѣ//<0>.яховѣся//<0>.яховесь//<0>.яховеся//<0>.еяхова//<0>.ѣяховѣ//<0>.яховѣсь//<0>.ѣяховася//<0>.еяховась//<0>.еяховесь//<0>.еяховеся//<0>.еяховася//<0>.еяхове//<0>.ѣяховѣсь//<0>.ѣяховѣся//<0>.яхове//<0>.ѣяхова//<0>.яховась//<0>.ѣяховась//<0>.яховася
  gramm: indic,imperf,du,1p
 -flex: <0>.ястеся//<0>.яста//<0>.ѣястѣ//<0>.ясте//<0>.еясте//<0>.ѣястѣся//<0>.ястесь//<0>.ѣяста//<0>.ястѣ//<0>.еяста//<0>.ястася//<0>.еястася//<0>.еястеся//<0>.еястесь//<0>.еястась//<0>.ястѣсь//<0>.ѣястась//<0>.ѣястася//<0>.ястѣся//<0>.ястась//<0>.ѣястѣсь
  gramm: indic,imperf,du,3p
 -flex: <0>.ястеся//<0>.яста//<0>.ѣястѣ//<0>.ясте//<0>.еясте//<0>.ѣястѣся//<0>.ястесь//<0>.ѣяста//<0>.ястѣ//<0>.еяста//<0>.ястася//<0>.еястася//<0>.еястеся//<0>.еястесь//<0>.еястась//<0>.ястѣсь//<0>.ѣястась//<0>.ѣястася//<0>.ястѣся//<0>.ястась//<0>.ѣястѣсь
  gramm: indic,imperf,du,2p
 -flex: <0>.ястеся//<0>.ястесь//<0>.ясте//<0>.ѣясте//<0>.еястесь//<0>.еясте//<0>.ѣястесь//<0>.ѣястеся//<0>.еястеся
  gramm: indic,imperf,pl,2p
 -flex: <0>.еяхусь//<0>.еяхуся//<0>.ѣяхуся//<0>.ѣяху//<0>.ѣяхусь//<0>.еяху//<0>.яхусь//<0>.яхуся//<0>.яху
  gramm: indic,imperf,pl,3p
 -flex: <0>.яхомъ//<0>.еяхомъ//<0>.еяхомся//<0>.еяхомсь//<0>.яхомся//<0>.ѣяхомсь//<0>.ѣяхомся//<0>.яхомсь//<0>.ѣяхомъ
  gramm: indic,imperf,pl,1p
 -flex: <0>.ѣлѣ//<0>.елеся//<0>.елесь//<0>.ѣлѣся//<0>.еле//<0>.ѣлѣсь
  gramm: perf,du,f
 -flex: <0>.ѣяхсь//<0>.ѣяхся//<0>.еяхъ//<0>.яхсь//<0>.ѣяхъ//<0>.еяхся//<0>.еяхсь//<0>.яхся//<0>.яхъ
  gramm: indic,imperf,sg,1p
 -flex: <0>.яше//<0>.ѣяшеся//<0>.ѣяшесь//<0>.яшесь//<0>.яшеся//<0>.ѣяше//<0>.еяшесь//<0>.еяше//<0>.еяшеся
  gramm: indic,imperf,sg,2p
 -flex: <0>.яше//<0>.ѣяшеся//<0>.ѣяшесь//<0>.яшесь//<0>.яшеся//<0>.ѣяше//<0>.еяшесь//<0>.еяше//<0>.еяшеся
  gramm: indic,imperf,sg,3p
 -flex: <0>.ѣховѣся//<0>.ехове//<0>.ѣховѣсь//<0>.еховеся//<0>.еховася//<0>.еховась//<0>.ехова//<0>.еховесь//<0>.ѣхова//<0>.ѣховась//<0>.ѣховася//<0>.ѣховѣ
  gramm: indic,aor,du,1p
 -flex: <0>.ѣстася//<0>.ѣстѣсь//<0>.ѣстѣ//<0>.ѣстѣся//<0>.естась//<0>.естася//<0>.еста//<0>.ѣстась//<0>.естесь//<0>.есте//<0>.ѣста//<0>.естеся
  gramm: indic,aor,du,2p
 -flex: <0>.ѣстася//<0>.ѣстѣсь//<0>.ѣстѣ//<0>.ѣстѣся//<0>.естась//<0>.естася//<0>.еста//<0>.ѣстась//<0>.естесь//<0>.есте//<0>.ѣста//<0>.естеся
  gramm: indic,aor,du,3p
 -flex: <0>.ѣлъ//<0>.елся//<0>.елъ//<0>.ѣлся//<0>.елсь//<0>.ѣлсь
  gramm: perf,sg,m
 -flex: <0>.ѣимъ//<0>.ѣимсь//<0>.ѣимся//<0>.еиме//<0>.еимся//<0>.еимъ//<0>.еимсь//<0>.ѣимесь//<0>.ѣимеся//<0>.ѣиме//<0>.еимеся//<0>.еимесь
  gramm: imper,pl,1p
 -flex: <0>.ѣшась//<0>.ѣшася//<0>.ешѧсь//<0>.еша//<0>.ешѧся//<0>.ѣша//<0>.ешася//<0>.ешась//<0>.ѣшѧся//<0>.ѣшѧсь//<0>.ѣшѧ//<0>.ешѧ
  gramm: indic,aor,pl,3p
 -flex: <0>.ѣстеся//<0>.ѣстесь//<0>.ѣсте//<0>.естесь//<0>.есте//<0>.естеся
  gramm: indic,aor,pl,2p
 -flex: <0>.ехомсь//<0>.ехомся//<0>.ехомъ//<0>.ѣхомся//<0>.ѣхомсь//<0>.ѣхомъ
  gramm: indic,aor,pl,1p
 -flex: <0>.ѣитѣ//<0>.ѣита//<0>.еитась//<0>.ѣитася//<0>.ѣитась//<0>.еитася//<0>.ѣитѣся//<0>.ѣитѣсь//<0>.еите//<0>.еита//<0>.еитесь//<0>.еитеся
  gramm: imper,du,2p
 -flex: <0>.ѣивѣ//<0>.еиве//<0>.еива//<0>.ѣивѣсь//<0>.ѣивѣся//<0>.еивесь//<0>.ѣива//<0>.еивась//<0>.ѣивася//<0>.ѣивась//<0>.еивася//<0>.еивеся
  gramm: imper,du,1p
 -flex: <0>.ѣхся//<0>.ехсь//<0>.ехся//<0>.ѣхсь//<0>.ѣхъ//<0>.ехъ
  gramm: indic,aor,sg,1p
 -flex: <0>.амся//<0>.амъ//<0>.амсь
  gramm: indic,praes,sg,1p
 -flex: <0>.ашися//<0>.ашись//<0>.аши
  gramm: indic,praes,sg,2p
 -flex: <0>.атсь//<0>.атъ//<0>.аца
  gramm: indic,praes,sg,3p
 -flex: <0>.елася//<0>.елась//<0>.ела//<0>.ѣлась//<0>.ѣлася//<0>.ѣла
  gramm: perf,du,m
 -flex: <0>.ѣлѣ//<0>.елеся//<0>.елесь//<0>.ѣлѣся//<0>.еле//<0>.ѣлѣсь
  gramm: perf,du,n
 -flex: <0>.елася//<0>.елась//<0>.ела//<0>.ѣлась//<0>.ѣлася//<0>.ѣла
  gramm: perf,sg,f
-paradigm: Vest
 -flex: <0>.сте//<0>.стесь//<0>.стеся
  gramm: indic,praes,pl,2p
 -flex: <1>.яся//<1>.я//<1>.ясь//<1>.ятъ//<1>.ятсь//<1>.яца
  gramm: indic,praes,pl,3p
 -flex: <0>.мысь//<0>.мы//<0>.мыся
  gramm: indic,praes,pl,1p
 -flex: <0>.лися//<0>.лись//<0>.ли
  gramm: perf,pl,m
 -flex: <0>.лася//<0>.лась//<0>.ла
  gramm: perf,pl,n
 -flex: <0>.лысь//<0>.лыся//<0>.лы
  gramm: perf,pl,f
 -flex: <0>.сть//<0>.сца//<0>.стись//<0>.стися//<0>.сти//<0>.стсь
  gramm: inf
 -flex: <0>.ждь//<0>.ждсь//<0>.ждся
  gramm: imper,sg,2p
 -flex: <0>.ждь//<0>.ждсь//<0>.ждся
  gramm: imper,sg,3p
 -flex: <1>.итеся//<1>.итесь//<1>.ите
  gramm: imper,pl,2p
 -flex: <0>.лось//<0>.ло//<0>.лося
  gramm: perf,sg,n
 -flex: <1>.еся//<1>.есь//<1>.е
  gramm: indic,aor,sg,3p
 -flex: <1>.еся//<1>.есь//<1>.е
  gramm: indic,aor,sg,2p
 -flex: <0>.вася//<0>.вѣ//<0>.весь//<0>.вѣся//<0>.вѣсь//<0>.веся//<0>.ва//<0>.ве//<0>.вась
  gramm: indic,praes,du,1p
 -flex: <0>.стѣся//<0>.стѣсь//<0>.стѣ//<0>.стесь//<0>.стась//<0>.стася//<0>.стеся//<0>.сте//<0>.ста
  gramm: indic,praes,du,3p
 -flex: <0>.стѣся//<0>.стѣсь//<0>.стѣ//<0>.стесь//<0>.стась//<0>.стася//<0>.стеся//<0>.сте//<0>.ста
  gramm: indic,praes,du,2p
 -flex: <1>.яховѣ//<1>.яховась//<1>.яховѣсь//<1>.яховѣся//<1>.яхова//<1>.яховася//<1>.яховеся//<1>.яховесь//<1>.яхове
  gramm: indic,imperf,du,1p
 -flex: <1>.ястѣ//<1>.ясте//<1>.ястѣсь//<1>.ястѣся//<1>.яста//<1>.ястеся//<1>.ястася//<1>.ястась//<1>.ястесь
  gramm: indic,imperf,du,3p
 -flex: <1>.ястѣ//<1>.ясте//<1>.ястѣсь//<1>.ястѣся//<1>.яста//<1>.ястеся//<1>.ястася//<1>.ястась//<1>.ястесь
  gramm: indic,imperf,du,2p
 -flex: <1>.ястеся//<1>.ясте//<1>.ястесь
  gramm: indic,imperf,pl,2p
 -flex: <1>.яхуся//<1>.яхусь//<1>.яху
  gramm: indic,imperf,pl,3p
 -flex: <1>.яхомся//<1>.яхомсь//<1>.яхомъ
  gramm: indic,imperf,pl,1p
 -flex: <0>.леся//<0>.лѣсь//<0>.лѣся//<0>.лесь//<0>.лѣ//<0>.ле
  gramm: perf,du,f
 -flex: <1>.яхъ//<1>.яхся//<1>.яхсь
  gramm: indic,imperf,sg,1p
 -flex: <1>.яше//<1>.яшеся//<1>.яшесь
  gramm: indic,imperf,sg,2p
 -flex: <1>.яше//<1>.яшеся//<1>.яшесь
  gramm: indic,imperf,sg,3p
 -flex: <1>.оховеся//<1>.охова//<1>.охове//<1>.оховѣ//<1>.оховесь//<1>.оховѣсь//<1>.оховася//<1>.оховась//<1>.оховѣся
  gramm: indic,aor,du,1p
 -flex: <1>.остѣ//<1>.остесь//<1>.остась//<1>.остася//<1>.остеся//<1>.остѣся//<1>.осте//<1>.остѣсь//<1>.оста
  gramm: indic,aor,du,2p
 -flex: <1>.остѣ//<1>.остесь//<1>.остась//<1>.остася//<1>.остеся//<1>.остѣся//<1>.осте//<1>.остѣсь//<1>.оста
  gramm: indic,aor,du,3p
 -flex: <0>.лся//<0>.лсь//<0>.лъ
  gramm: perf,sg,m
 -flex: <1>.име//<1>.имся//<1>.имсь//<1>.имесь//<1>.имъ//<1>.имеся
  gramm: imper,pl,1p
 -flex: <1>.ошася//<1>.ошась//<1>.оша//<1>.ошѧсь//<1>.ошѧся//<1>.ошѧ
  gramm: indic,aor,pl,3p
 -flex: <1>.остесь//<1>.осте//<1>.остеся
  gramm: indic,aor,pl,2p
 -flex: <1>.охомъ//<1>.охомсь//<1>.охомся
  gramm: indic,aor,pl,1p
 -flex: <1>.итѣсь//<1>.итѣся//<1>.итѣ//<1>.итась//<1>.итася//<1>.ита//<1>.итеся//<1>.итесь//<1>.ите
  gramm: imper,du,2p
 -flex: <1>.ива//<1>.ивѣся//<1>.ивеся//<1>.ивесь//<1>.иве//<1>.ивася//<1>.ивась//<1>.ивѣ//<1>.ивѣсь
  gramm: imper,du,1p
 -flex: <1>.охсь//<1>.охся//<1>.охъ
  gramm: indic,aor,sg,1p
 -flex: <0>.мъ//<0>.мсь//<0>.мся
  gramm: indic,praes,sg,1p
 -flex: <0>.сись//<0>.си//<0>.сися
  gramm: indic,praes,sg,2p
 -flex: <0>.сца//<0>.стсь//<0>.стъ//<0>.сть
  gramm: indic,praes,sg,3p
 -flex: <0>.лася//<0>.лась//<0>.ла
  gramm: perf,du,m
 -flex: <0>.леся//<0>.лѣсь//<0>.лѣся//<0>.лесь//<0>.лѣ//<0>.ле
  gramm: perf,du,n
 -flex: <0>.лася//<0>.лась//<0>.ла
  gramm: perf,sg,f
-paradigm: Vexat
 -flex: <1>.етеся//<1>.етесь//<1>.ете
  gramm: indic,praes,pl,2p
 -flex: <1>.ю//<1>.уть//<1>.юсь//<1>.утсь//<1>.юся//<1>.утъ//<1>.уца//<1>.оуся//<1>.оу//<1>.оусь
  gramm: indic,praes,pl,3p
 -flex: <1>.емъ//<1>.емсь//<1>.емся//<1>.емесь//<1>.емеся//<1>.еме
  gramm: indic,praes,pl,1p
 -flex: <0>.лися//<0>.лись//<0>.ли
  gramm: perf,pl,m
 -flex: <0>.лася//<0>.лась//<0>.ла
  gramm: perf,pl,n
 -flex: <0>.лысь//<0>.лыся//<0>.лы
  gramm: perf,pl,f
 -flex: <0>.ти//<0>.ть//<0>.тсь//<0>.ца//<0>.тись//<0>.тися
  gramm: inf
 -flex: <1>.и//<1>.ися//<1>.ись
  gramm: imper,sg,2p
 -flex: <1>.и//<1>.ися//<1>.ись
  gramm: imper,sg,3p
 -flex: <1>.итеся//<1>.итесь//<1>.ите
  gramm: imper,pl,2p
 -flex: <0>.лось//<0>.ло//<0>.лося
  gramm: perf,sg,n
 -flex: <0>.сть//<0>.сца//<0>.стъ//<0>.сь//<0>.ся//<0>.стсь//<0>.
  gramm: indic,aor,sg,3p
 -flex: <0>.сть//<0>.сца//<0>.стъ//<0>.сь//<0>.ся//<0>.стсь//<0>.
  gramm: indic,aor,sg,2p
 -flex: <1>.евесь//<1>.евеся//<1>.евася//<1>.евась//<1>.ева//<1>.еве//<1>.евѣсь//<1>.евѣся//<1>.евѣ
  gramm: indic,praes,du,1p
 -flex: <1>.етѣсь//<1>.етѣся//<1>.етесь//<1>.етѣ//<1>.етеся//<1>.етася//<1>.етась//<1>.ета//<1>.ете
  gramm: indic,praes,du,3p
 -flex: <1>.етѣсь//<1>.етѣся//<1>.етесь//<1>.етѣ//<1>.етеся//<1>.етася//<1>.етась//<1>.ета//<1>.ете
  gramm: indic,praes,du,2p
 -flex: <1>.яховѣ//<1>.яховась//<1>.яховѣсь//<1>.яховѣся//<1>.яхова//<1>.яховася//<1>.яховеся//<1>.яховесь//<1>.яхове
  gramm: indic,imperf,du,1p
 -flex: <1>.ястѣ//<1>.ясте//<1>.ястѣсь//<1>.ястѣся//<1>.яста//<1>.ястеся//<1>.ястася//<1>.ястась//<1>.ястесь
  gramm: indic,imperf,du,3p
 -flex: <1>.ястѣ//<1>.ясте//<1>.ястѣсь//<1>.ястѣся//<1>.яста//<1>.ястеся//<1>.ястася//<1>.ястась//<1>.ястесь
  gramm: indic,imperf,du,2p
 -flex: <1>.ястеся//<1>.ясте//<1>.ястесь
  gramm: indic,imperf,pl,2p
 -flex: <1>.яхуся//<1>.яхусь//<1>.яху
  gramm: indic,imperf,pl,3p
 -flex: <1>.яхомся//<1>.яхомсь//<1>.яхомъ
  gramm: indic,imperf,pl,1p
 -flex: <0>.леся//<0>.лѣсь//<0>.лѣся//<0>.лесь//<0>.лѣ//<0>.ле
  gramm: perf,du,f
 -flex: <1>.яхъ//<1>.яхся//<1>.яхсь
  gramm: indic,imperf,sg,1p
 -flex: <1>.яше//<1>.яшеся//<1>.яшесь
  gramm: indic,imperf,sg,2p
 -flex: <1>.яше//<1>.яшеся//<1>.яшесь
  gramm: indic,imperf,sg,3p
 -flex: <0>.ховѣ//<0>.ховась//<0>.ховѣсь//<0>.ховѣся//<0>.хова//<0>.ховеся//<0>.ховася//<0>.хове//<0>.ховесь
  gramm: indic,aor,du,1p
 -flex: <0>.стѣся//<0>.стѣсь//<0>.стѣ//<0>.стесь//<0>.стась//<0>.стася//<0>.стеся//<0>.сте//<0>.ста
  gramm: indic,aor,du,2p
 -flex: <0>.//<0>.стѣся//<0>.стѣсь//<0>.стѣ//<0>.сь//<0>.ся//<0>.стесь//<0>.стась//<0>.стася//<0>.стеся//<0>.сте//<0>.ста
  gramm: indic,aor,du,3p
 -flex: <0>.лся//<0>.лсь//<0>.лъ
  gramm: perf,sg,m
 -flex: <1>.еме//<1>.име//<1>.емъ//<1>.емсь//<1>.емся//<1>.имся//<1>.имсь//<1>.емесь//<1>.емеся//<1>.имесь//<1>.имъ//<1>.имеся
  gramm: imper,pl,1p
 -flex: <0>.шѧ//<0>.шася//<0>.ша//<0>.шась//<0>.шѧсь//<0>.шѧся
  gramm: indic,aor,pl,3p
 -flex: <0>.сте//<0>.стесь//<0>.стеся
  gramm: indic,aor,pl,2p
 -flex: <0>.хомсь//<0>.хомся//<0>.хомъ
  gramm: indic,aor,pl,1p
 -flex: <1>.итѣсь//<1>.итѣся//<1>.итѣ//<1>.итась//<1>.итася//<1>.ита//<1>.итеся//<1>.итесь//<1>.ите
  gramm: imper,du,2p
 -flex: <1>.евесь//<1>.евеся//<1>.евася//<1>.ива//<1>.ева//<1>.ивеся//<1>.ивесь//<1>.иве//<1>.евѣсь//<1>.евѣся//<1>.ивася//<1>.ивѣся//<1>.еве//<1>.ивась//<1>.евѣ//<1>.ивѣ//<1>.ивѣсь//<1>.евась
  gramm: imper,du,1p
 -flex: <0>.хсь//<0>.хся//<0>.хъ
  gramm: indic,aor,sg,1p
 -flex: <1>.у//<1>.усь//<1>.уся
  gramm: indic,praes,sg,1p
 -flex: <1>.ешись//<1>.ешися//<1>.еши
  gramm: indic,praes,sg,2p
 -flex: <1>.етъ//<1>.етсь//<1>.е//<1>.еца//<1>.еся//<1>.есь
  gramm: indic,praes,sg,3p
 -flex: <0>.лася//<0>.лась//<0>.ла
  gramm: perf,du,m
 -flex: <0>.леся//<0>.лѣсь//<0>.лѣся//<0>.лесь//<0>.лѣ//<0>.ле
  gramm: perf,du,n
 -flex: <0>.лася//<0>.лась//<0>.ла
  gramm: perf,sg,f
-paradigm: V12p+V22s
 -flex: <0>.ите//<0>.итесь//<0>.итеся
  gramm: indic,praes,pl,2p
 -flex: <0>.ятъ//<0>.ятсь//<0>.яца
  gramm: indic,praes,pl,3p
 -flex: <0>.имся//<0>.имъ//<0>.имсь//<0>.имеся//<0>.имесь//<0>.име
  gramm: indic,praes,pl,1p
 -flex: <0>.алися//<0>.ались//<0>.али
  gramm: perf,pl,m
 -flex: <0>.алася//<0>.алась//<0>.ала
  gramm: perf,pl,n
 -flex: <0>.алысь//<0>.алыся//<0>.алы
  gramm: perf,pl,f
 -flex: <0>.ати//<0>.ать//<0>.атсь//<0>.атись//<0>.аца//<0>.атися
  gramm: inf
 -flex: <0>.ись//<0>.ися//<0>.и
  gramm: imper,sg,2p
 -flex: <0>.ись//<0>.ися//<0>.и
  gramm: imper,sg,3p
 -flex: <0>.ите//<0>.итесь//<0>.итеся
  gramm: imper,pl,2p
 -flex: <0>.ало//<0>.алось//<0>.алося
  gramm: perf,sg,n
 -flex: <0>.астъ//<0>.астсь//<0>.асть//<0>.асца
  gramm: indic,aor,sg,3p
 -flex: <0>.астъ//<0>.астсь//<0>.асть//<0>.асца
  gramm: indic,aor,sg,2p
 -flex: <0>.ивѣ//<0>.ивась//<0>.ивѣся//<0>.ивесь//<0>.ивеся//<0>.ивася//<0>.ива//<0>.иве//<0>.ивѣсь
  gramm: indic,praes,du,1p
 -flex: <0>.ита//<0>.ите//<0>.итась//<0>.итѣ//<0>.итася//<0>.итѣся//<0>.итесь//<0>.итеся//<0>.итѣсь
  gramm: indic,praes,du,3p
 -flex: <0>.ита//<0>.ите//<0>.итась//<0>.итѣ//<0>.итася//<0>.итѣся//<0>.итесь//<0>.итеся//<0>.итѣсь
  gramm: indic,praes,du,2p
 -flex: <0>.аховѣ//<0>.аховась//<0>.аховѣсь//<0>.аховѣся//<0>.ахова//<0>.аховася//<0>.аховеся//<0>.аховесь//<0>.ахове
  gramm: indic,imperf,du,1p
 -flex: <0>.астѣ//<0>.астась//<0>.астѣсь//<0>.астѣся//<0>.аста//<0>.астеся//<0>.астася//<0>.асте//<0>.астесь
  gramm: indic,imperf,du,3p
 -flex: <0>.астѣ//<0>.астась//<0>.астѣсь//<0>.астѣся//<0>.аста//<0>.астеся//<0>.астася//<0>.асте//<0>.астесь
  gramm: indic,imperf,du,2p
 -flex: <0>.астеся//<0>.асте//<0>.астесь
  gramm: indic,imperf,pl,2p
 -flex: <0>.ахуся//<0>.ахусь//<0>.аху
  gramm: indic,imperf,pl,3p
 -flex: <0>.ахомся//<0>.ахомсь//<0>.ахомъ
  gramm: indic,imperf,pl,1p
 -flex: <0>.алѣся//<0>.алѣсь//<0>.алеся//<0>.алесь//<0>.але//<0>.алѣ
  gramm: perf,du,f
 -flex: <0>.ахъ//<0>.ахся//<0>.ахсь
  gramm: indic,imperf,sg,1p
 -flex: <0>.аше//<0>.ашеся//<0>.ашесь
  gramm: indic,imperf,sg,2p
 -flex: <0>.аше//<0>.ашеся//<0>.ашесь
  gramm: indic,imperf,sg,3p
 -flex: <0>.аховѣ//<0>.аховась//<0>.аховѣсь//<0>.аховѣся//<0>.ахова//<0>.аховася//<0>.аховеся//<0>.аховесь//<0>.ахове
  gramm: indic,aor,du,1p
 -flex: <0>.астѣ//<0>.астась//<0>.астѣсь//<0>.астѣся//<0>.аста//<0>.астеся//<0>.астася//<0>.асте//<0>.астесь
  gramm: indic,aor,du,2p
 -flex: <0>.астѣ//<0>.астась//<0>.астѣсь//<0>.астѣся//<0>.аста//<0>.астеся//<0>.астася//<0>.асте//<0>.астесь
  gramm: indic,aor,du,3p
 -flex: <0>.алсь//<0>.алъ//<0>.ался
  gramm: perf,sg,m
 -flex: <0>.имся//<0>.имъ//<0>.имсь//<0>.имеся//<0>.имесь//<0>.име
  gramm: imper,pl,1p
 -flex: <0>.ашѧ//<0>.ашася//<0>.ашась//<0>.аша//<0>.ашѧсь//<0>.ашѧся
  gramm: indic,aor,pl,3p
 -flex: <0>.астеся//<0>.асте//<0>.астесь
  gramm: indic,aor,pl,2p
 -flex: <0>.ахомся//<0>.ахомсь//<0>.ахомъ
  gramm: indic,aor,pl,1p
 -flex: <0>.ита//<0>.ите//<0>.итась//<0>.итѣ//<0>.итася//<0>.итѣся//<0>.итесь//<0>.итеся//<0>.итѣсь
  gramm: imper,du,2p
 -flex: <0>.ивѣ//<0>.ивась//<0>.ивѣся//<0>.ивесь//<0>.ивеся//<0>.ивася//<0>.ива//<0>.иве//<0>.ивѣсь
  gramm: imper,du,1p
 -flex: <0>.ахъ//<0>.ахся//<0>.ахсь
  gramm: indic,aor,sg,1p
 -flex: <1>.ю//<1>.юсь//<1>.юся
  gramm: indic,praes,sg,1p
 -flex: <0>.ишися//<0>.ишись//<0>.иши
  gramm: indic,praes,sg,2p
 -flex: <0>.итсь//<0>.итъ//<0>.ица
  gramm: indic,praes,sg,3p
 -flex: <0>.алася//<0>.алась//<0>.ала
  gramm: perf,du,m
 -flex: <0>.алѣся//<0>.алѣсь//<0>.алеся//<0>.алесь//<0>.але//<0>.алѣ
  gramm: perf,du,n
 -flex: <0>.алася//<0>.алась//<0>.ала
  gramm: perf,sg,f
-paradigm: Vdat
 -flex: <0>.сте//<0>.стесь//<0>.стеся
  gramm: indic,praes,pl,2p
 -flex: <0>.дутть//<0>.дутца//<0>.дятца//<0>.дяттсь//<0>.дю//<0>.дюца//<0>.доуся//<0>.доусь//<0>.дюсь//<0>.дютсь//<0>.дуца//<0>.дя<0>.дю0<0>.дю1//<0>.дутсь//<0>.дут//<0>.дуттсь//<0>.дуть//<0>.дутъ//<0>.дють//<0>.дя<0>.дю0<0>.дю1ся//<0>.дя<0>.дю0<0>.дю1сь//<0>.дятть//<0>.доу//<0>.дюся
  gramm: indic,praes,pl,3p
 -flex: <0>.мъ//<0>.мсь//<0>.мся
  gramm: indic,praes,pl,1p
 -flex: <0>.лися//<0>.лись//<0>.ли
  gramm: perf,pl,m
 -flex: <0>.лася//<0>.лась//<0>.ла
  gramm: perf,pl,n
 -flex: <0>.лысь//<0>.лыся//<0>.лы
  gramm: perf,pl,f
 -flex: <0>.ти//<0>.ть//<0>.тсь//<0>.ца//<0>.тись//<0>.тися
  gramm: inf
 -flex: <0>.ждь//<0>.ждсь//<0>.ждся
  gramm: imper,sg,2p
 -flex: <0>.ждь//<0>.ждсь//<0>.ждся
  gramm: imper,sg,3p
 -flex: <0>.дитеся//<0>.дитесь//<0>.дите
  gramm: imper,pl,2p
 -flex: <0>.лось//<0>.ло//<0>.лося
  gramm: perf,sg,n
 -flex: <0>.сть//<0>.сца//<0>.стъ//<0>.сь//<0>.ся//<0>.стсь//<0>.
  gramm: indic,aor,sg,3p
 -flex: <0>.сть//<0>.сца//<0>.стъ//<0>.сь//<0>.ся//<0>.стсь//<0>.
  gramm: indic,aor,sg,2p
 -flex: <0>.вася//<0>.вѣ//<0>.весь//<0>.вѣся//<0>.вѣсь//<0>.веся//<0>.ва//<0>.ве//<0>.вась
  gramm: indic,praes,du,1p
 -flex: <0>.стѣся//<0>.стѣсь//<0>.стѣ//<0>.стесь//<0>.стась//<0>.стася//<0>.стеся//<0>.сте//<0>.ста
  gramm: indic,praes,du,3p
 -flex: <0>.стѣся//<0>.стѣсь//<0>.стѣ//<0>.стесь//<0>.стась//<0>.стася//<0>.стеся//<0>.сте//<0>.ста
  gramm: indic,praes,du,2p
 -flex: <0>.леся//<0>.лѣсь//<0>.лѣся//<0>.лесь//<0>.лѣ//<0>.ле
  gramm: perf,du,f
 -flex: <0>.ховѣ//<0>.ховась//<0>.ховѣсь//<0>.ховѣся//<0>.хова//<0>.ховеся//<0>.ховася//<0>.хове//<0>.ховесь
  gramm: indic,aor,du,1p
 -flex: <0>.стѣся//<0>.стѣсь//<0>.стѣ//<0>.стесь//<0>.стась//<0>.стася//<0>.стеся//<0>.сте//<0>.ста
  gramm: indic,aor,du,2p
 -flex: <0>.стѣся//<0>.стѣсь//<0>.стѣ//<0>.стесь//<0>.стась//<0>.стася//<0>.стеся//<0>.сте//<0>.ста
  gramm: indic,aor,du,3p
 -flex: <0>.лся//<0>.лсь//<0>.лъ
  gramm: perf,sg,m
 -flex: <0>.димесь//<0>.димеся//<0>.димъ//<0>.диме//<0>.димся//<0>.димсь
  gramm: imper,pl,1p
 -flex: <0>.шѧ//<0>.шася//<0>.ша//<0>.шась//<0>.шѧсь//<0>.шѧся
  gramm: indic,aor,pl,3p
 -flex: <0>.сте//<0>.стесь//<0>.стеся
  gramm: indic,aor,pl,2p
 -flex: <0>.хомсь//<0>.хомся//<0>.хомъ
  gramm: indic,aor,pl,1p
 -flex: <0>.дитася//<0>.дита//<0>.дите//<0>.дитѣсь//<0>.дитѣся//<0>.дитеся//<0>.дитѣ//<0>.дитесь//<0>.дитась
  gramm: imper,du,2p
 -flex: <0>.дивѣсь//<0>.дивася//<0>.дивѣся//<0>.дивѣ//<0>.дивесь//<0>.дивась//<0>.дивеся//<0>.дива//<0>.диве
  gramm: imper,du,1p
 -flex: <0>.хсь//<0>.хся//<0>.хъ
  gramm: indic,aor,sg,1p
 -flex: <0>.мъ//<0>.мсь//<0>.мся
  gramm: indic,praes,sg,1p
 -flex: <0>.сись//<0>.си//<0>.сися
  gramm: indic,praes,sg,2p
 -flex: <0>.сца//<0>.стсь//<0>.стъ
  gramm: indic,praes,sg,3p
 -flex: <0>.лася//<0>.лась//<0>.ла
  gramm: perf,du,m
 -flex: <0>.леся//<0>.лѣсь//<0>.лѣся//<0>.лесь//<0>.лѣ//<0>.ле
  gramm: perf,du,n
 -flex: <0>.лася//<0>.лась//<0>.ла
  gramm: perf,sg,f
-paradigm: Vved
 -flex: <1>.сте//<1>.стеся//<1>.стесь
  gramm: indic,praes,pl,2p
 -flex: <0>.я//<1>.яттттттсь//<0>.ятъ//<1>.яттъттъттъ//<0>.яца//<0>.ятсь//<0>.яся//<0>.ясь//<1>.ятттттца
  gramm: indic,praes,pl,3p
 -flex: <1>.мысь//<1>.мыся//<1>.мы
  gramm: indic,praes,pl,1p
 -flex: <0>.ѣлись//<0>.ѣлися//<0>.ѣли//<0>.елися//<0>.елись//<0>.ели
  gramm: perf,pl,m
 -flex: <0>.елася//<0>.елась//<0>.ела//<0>.ѣлась//<0>.ѣлася//<0>.ѣла
  gramm: perf,pl,n
 -flex: <0>.елысь//<0>.ѣлы//<0>.елы//<0>.ѣлыся//<0>.елыся//<0>.ѣлысь
  gramm: perf,pl,f
 -flex: <0>.ѣть//<0>.еца//<0>.ѣтица//<0>.ѣтитсь//<0>.ѣца//<0>.ѣтить//<0>.еть//<0>.ѣтсь//<0>.етсь
  gramm: inf
 -flex: <1>.ждсь//<1>.ждся//<1>.ждь
  gramm: imper,sg,2p
 -flex: <1>.ждсь//<1>.ждся//<1>.ждь
  gramm: imper,sg,3p
 -flex: <0>.ите//<0>.итесь//<0>.итеся
  gramm: imper,pl,2p
 -flex: <0>.елось//<0>.елося//<0>.ѣлося//<0>.ѣлось//<0>.ѣло//<0>.ело
  gramm: perf,sg,n
 -flex: <0>.ѣся//<0>.есь//<0>.еся//<0>.ѣсь//<0>.ѣ//<0>.е
  gramm: indic,aor,sg,3p
 -flex: <0>.ѣся//<0>.есь//<0>.еся//<0>.ѣсь//<0>.ѣ//<0>.е
  gramm: indic,aor,sg,2p
 -flex: <1>.вѣся//<1>.весь//<1>.веся//<1>.вѣсь//<1>.вась//<1>.вася//<1>.ва//<1>.ве//<1>.вѣ
  gramm: indic,praes,du,1p
 -flex: <1>.стѣ//<1>.сте//<1>.стася//<1>.стась//<1>.ста//<1>.стеся//<1>.стѣсь//<1>.стѣся//<1>.стесь
  gramm: indic,praes,du,3p
 -flex: <1>.стѣ//<1>.сте//<1>.стася//<1>.стась//<1>.ста//<1>.стеся//<1>.стѣсь//<1>.стѣся//<1>.стесь
  gramm: indic,praes,du,2p
 -flex: <0>.яховѣ//<0>.яховѣся//<0>.яховесь//<0>.яховеся//<0>.яховѣсь//<0>.яхова//<0>.яхове//<0>.яховась//<0>.яховася
  gramm: indic,imperf,du,1p
 -flex: <0>.ястеся//<0>.ястесь//<0>.ястась//<0>.ясте//<0>.яста//<0>.ястѣ//<0>.ястася//<0>.ястѣсь//<0>.ястѣся
  gramm: indic,imperf,du,3p
 -flex: <0>.ястеся//<0>.ястесь//<0>.ястась//<0>.ясте//<0>.яста//<0>.ястѣ//<0>.ястася//<0>.ястѣсь//<0>.ястѣся
  gramm: indic,imperf,du,2p
 -flex: <0>.ястеся//<0>.ястесь//<0>.ясте
  gramm: indic,imperf,pl,2p
 -flex: <0>.яху//<0>.яхусь//<0>.яхуся
  gramm: indic,imperf,pl,3p
 -flex: <0>.яхомъ//<0>.яхомся//<0>.яхомсь
  gramm: indic,imperf,pl,1p
 -flex: <0>.ѣлѣ//<0>.елеся//<0>.елесь//<0>.ѣлѣся//<0>.еле//<0>.ѣлѣсь
  gramm: perf,du,f
 -flex: <0>.яхся//<0>.яхъ//<0>.яхсь
  gramm: indic,imperf,sg,1p
 -flex: <0>.яшесь//<0>.яшеся//<0>.яше
  gramm: indic,imperf,sg,2p
 -flex: <0>.яшесь//<0>.яшеся//<0>.яше
  gramm: indic,imperf,sg,3p
 -flex: <0>.ѣховѣся//<0>.ехове//<0>.ѣховѣсь//<0>.еховеся//<0>.еховася//<0>.еховась//<0>.ехова//<0>.еховесь//<0>.ѣхова//<0>.ѣховась//<0>.ѣховася//<0>.ѣховѣ
  gramm: indic,aor,du,1p
 -flex: <0>.ѣстася//<0>.ѣстѣсь//<0>.ѣстѣ//<0>.ѣстѣся//<0>.естась//<0>.естася//<0>.еста//<0>.ѣстась//<0>.естесь//<0>.есте//<0>.ѣста//<0>.естеся
  gramm: indic,aor,du,2p
 -flex: <0>.ѣстася//<0>.ѣстѣсь//<0>.ѣстѣ//<0>.ѣстѣся//<0>.естась//<0>.естася//<0>.еста//<0>.ѣстась//<0>.естесь//<0>.есте//<0>.ѣста//<0>.естеся
  gramm: indic,aor,du,3p
 -flex: <0>.ѣлъ//<0>.елся//<0>.елъ//<0>.ѣлся//<0>.елсь//<0>.ѣлсь
  gramm: perf,sg,m
 -flex: <0>.имся//<0>.имъ//<0>.имсь//<0>.имеся//<0>.имесь//<0>.име
  gramm: imper,pl,1p
 -flex: <0>.ѣшась//<0>.ѣшася//<0>.ешѧсь//<0>.еша//<0>.ешѧся//<0>.ѣша//<0>.ешася//<0>.ешась//<0>.ѣшѧся//<0>.ѣшѧсь//<0>.ѣшѧ//<0>.ешѧ
  gramm: indic,aor,pl,3p
 -flex: <0>.ѣстеся//<0>.ѣстесь//<0>.ѣсте//<0>.естесь//<0>.есте//<0>.естеся
  gramm: indic,aor,pl,2p
 -flex: <0>.ехомсь//<0>.ехомся//<0>.ехомъ//<0>.ѣхомся//<0>.ѣхомсь//<0>.ѣхомъ
  gramm: indic,aor,pl,1p
 -flex: <0>.ита//<0>.ите//<0>.итась//<0>.итѣ//<0>.итася//<0>.итѣся//<0>.итесь//<0>.итеся//<0>.итѣсь
  gramm: imper,du,2p
 -flex: <0>.ивѣ//<0>.ивась//<0>.ивѣся//<0>.ивесь//<0>.ивеся//<0>.ивася//<0>.ива//<0>.иве//<0>.ивѣсь
  gramm: imper,du,1p
 -flex: <0>.ѣхся//<0>.ехсь//<0>.ехся//<0>.ѣхсь//<0>.ѣхъ//<0>.ехъ
  gramm: indic,aor,sg,1p
 -flex: <1>.мся//<1>.мсь//<1>.мъ
  gramm: indic,praes,sg,1p
 -flex: <1>.сись//<1>.сися//<1>.си
  gramm: indic,praes,sg,2p
 -flex: <1>.сца//<1>.стъ//<1>.стсь
  gramm: indic,praes,sg,3p
 -flex: <0>.елася//<0>.елась//<0>.ела//<0>.ѣлась//<0>.ѣлася//<0>.ѣла
  gramm: perf,du,m
 -flex: <0>.ѣлѣ//<0>.елеся//<0>.елесь//<0>.ѣлѣся//<0>.еле//<0>.ѣлѣсь
  gramm: perf,du,n
 -flex: <0>.елася//<0>.елась//<0>.ела//<0>.ѣлась//<0>.ѣлася//<0>.ѣла
  gramm: perf,sg,f
-paradigm: Viti
 -flex: <1>.етеся//<1>.етесь//<1>.ете
  gramm: indic,praes,pl,2p
 -flex: <1>.ю//<1>.уть//<1>.юсь//<1>.утсь//<1>.юся//<1>.утъ//<1>.уца//<1>.оуся//<1>.оу//<1>.оусь
  gramm: indic,praes,pl,3p
 -flex: <1>.емъ//<1>.емсь//<1>.емся//<1>.емесь//<1>.емеся//<1>.еме
  gramm: indic,praes,pl,1p
 -flex: <2>.лись//<3>.лись//<3>.лися//<2>.лися//<2>.ли//<3>.ли
  gramm: perf,pl,m
 -flex: <3>.лась//<3>.лася//<2>.лась//<2>.лася//<3>.ла//<2>.ла
  gramm: perf,pl,n
 -flex: <2>.лыся//<2>.лы//<2>.лысь//<3>.лыся//<3>.лысь//<3>.лы
  gramm: perf,pl,f
 -flex: <0>.ти//<0>.ть//<0>.тсь//<0>.ца//<0>.тись//<0>.тися
  gramm: inf
 -flex: <1>.и//<1>.ися//<1>.ись
  gramm: imper,sg,2p
 -flex: <1>.и//<1>.ися//<1>.ись
  gramm: imper,sg,3p
 -flex: <1>.итеся//<1>.итесь//<1>.ите
  gramm: imper,pl,2p
 -flex: <2>.лося//<2>.лось//<2>.ло//<3>.лося//<3>.ло//<3>.лось
  gramm: perf,sg,n
 -flex: <1>.естсь//<1>.есца//<1>.есть//<1>.естъ
  gramm: indic,aor,sg,3p
 -flex: <1>.естсь//<1>.есца//<1>.есть//<1>.естъ
  gramm: indic,aor,sg,2p
 -flex: <1>.евесь//<1>.евеся//<1>.евася//<1>.евась//<1>.ева//<1>.еве//<1>.евѣсь//<1>.евѣся//<1>.евѣ
  gramm: indic,praes,du,1p
 -flex: <1>.етѣсь//<1>.етѣся//<1>.етесь//<1>.етѣ//<1>.етеся//<1>.етася//<1>.етась//<1>.ета//<1>.ете
  gramm: indic,praes,du,3p
 -flex: <1>.етѣсь//<1>.етѣся//<1>.етесь//<1>.етѣ//<1>.етеся//<1>.етася//<1>.етась//<1>.ета//<1>.ете
  gramm: indic,praes,du,2p
 -flex: <0>.яховѣ//<0>.яховѣся//<0>.яховесь//<0>.яховеся//<0>.яховѣсь//<1>.яхова//<0>.яхове//<1>.яховась//<1>.яховася
  gramm: indic,imperf,du,1p
 -flex: <0>.ястеся//<0>.ястесь//<0>.ясте//<0>.ястѣ//<1>.яста//<1>.ястася//<1>.ястась//<0>.ястѣсь//<0>.ястѣся
  gramm: indic,imperf,du,3p
 -flex: <0>.ястеся//<0>.ястесь//<0>.ясте//<0>.ястѣ//<1>.яста//<1>.ястася//<1>.ястась//<0>.ястѣсь//<0>.ястѣся
  gramm: indic,imperf,du,2p
 -flex: <1>.ястеся//<1>.ясте//<1>.ястесь
  gramm: indic,imperf,pl,2p
 -flex: <1>.яхуся//<1>.яхусь//<1>.яху
  gramm: indic,imperf,pl,3p
 -flex: <1>.яхомся//<1>.яхомсь//<1>.яхомъ
  gramm: indic,imperf,pl,1p
 -flex: <3>.лесь//<3>.лѣся//<3>.лѣсь//<3>.леся//<3>.лѣ//<2>.лѣся//<2>.лесь//<2>.леся//<2>.лѣсь//<3>.ле//<2>.ле//<2>.лѣ
  gramm: perf,du,f
 -flex: <1>.яхъ//<1>.яхся//<1>.яхсь
  gramm: indic,imperf,sg,1p
 -flex: <1>.яше//<1>.яшеся//<1>.яшесь
  gramm: indic,imperf,sg,2p
 -flex: <1>.яше//<1>.яшеся//<1>.яшесь
  gramm: indic,imperf,sg,3p
 -flex: <1>.оховеся//<1>.охова//<1>.охове//<1>.оховѣ//<1>.оховесь//<1>.оховѣсь//<1>.оховася//<1>.оховась//<1>.оховѣся
  gramm: indic,aor,du,1p
 -flex: <1>.остѣ//<1>.остесь//<1>.остась//<1>.остася//<1>.остеся//<1>.остѣся//<1>.осте//<1>.остѣсь//<1>.оста
  gramm: indic,aor,du,2p
 -flex: <1>.остѣ//<1>.остесь//<1>.остась//<1>.остася//<1>.остеся//<1>.остѣся//<1>.осте//<1>.остѣсь//<1>.оста
  gramm: indic,aor,du,3p
 -flex: <3>.лся//<3>.лсь//<3>.лъ//<2>.лась//<2>.лася//<2>.ла
  gramm: perf,sg,m
 -flex: <1>.еме//<1>.име//<1>.емъ//<1>.емсь//<1>.емся//<1>.имся//<1>.имсь//<1>.емесь//<1>.емеся//<1>.имесь//<1>.имъ//<1>.имеся
  gramm: imper,pl,1p
 -flex: <1>.ошася//<1>.ошась//<1>.оша//<1>.ошѧсь//<1>.ошѧся//<1>.ошѧ
  gramm: indic,aor,pl,3p
 -flex: <1>.остесь//<1>.осте//<1>.остеся
  gramm: indic,aor,pl,2p
 -flex: <1>.охомъ//<1>.охомсь//<1>.охомся
  gramm: indic,aor,pl,1p
 -flex: <0>.ите//<1>.итась//<0>.итѣ//<1>.итася//<1>.ита//<0>.итѣся//<0>.итесь//<0>.итеся//<0>.итѣсь
  gramm: imper,du,2p
 -flex: <1>.евесь//<1>.евеся//<1>.евася//<1>.ива//<1>.ева//<1>.ивеся//<1>.ивесь//<1>.иве//<1>.евѣсь//<1>.евѣся//<1>.ивася//<1>.ивѣся//<1>.еве//<1>.ивась//<1>.евѣ//<1>.ивѣ//<1>.ивѣсь//<1>.евась
  gramm: imper,du,1p
 -flex: <1>.охсь//<1>.охся//<1>.охъ
  gramm: indic,aor,sg,1p
 -flex: <0>.уся//<0>.усь//<0>.у
  gramm: indic,praes,sg,1p
 -flex: <1>.ешись//<1>.ешися//<1>.еши
  gramm: indic,praes,sg,2p
 -flex: <1>.етъ//<1>.етсь//<1>.е//<1>.еца//<1>.еся//<1>.есь
  gramm: indic,praes,sg,3p
 -flex: <3>.лась//<3>.лася//<2>.лась//<2>.лася//<3>.ла//<2>.ла
  gramm: perf,du,m
 -flex: <3>.лесь//<3>.лѣся//<3>.лѣсь//<3>.леся//<3>.лѣ//<2>.лѣся//<2>.лесь//<2>.леся//<2>.лѣсь//<3>.ле//<2>.ле//<2>.лѣ
  gramm: perf,du,n
 -flex: <3>.лась//<3>.лася//<2>.лась//<2>.лася//<3>.ла//<2>.ла
  gramm: perf,sg,f
-paradigm: V12t+V22t
 -flex: <1>.етеся//<1>.етесь//<1>.ете
  gramm: indic,praes,pl,2p
 -flex: <0>.уть<1>.утъ0<1>.утъ1ся//<0>.уть<1>.утъ0<1>.утъ1сь//<1>.утсь//<0>.утсь//<0>.уца//<0>.ятъ//<0>.оу//<1>.юсь//<1>.юся//<1>.уца//<1>.ю//<0>.оуся//<0>.оусь//<0>.уть//<1>.уть//<0>.юсь//<0>.уть<1>.утъ0<1>.утъ1//<1>.утъ//<1>.оуся//<1>.оу//<1>.оусь//<0>.ю//<0>.юся//<0>.яца//<0>.ятсь
  gramm: indic,praes,pl,3p
 -flex: <1>.емъ//<1>.емсь//<1>.емся//<1>.емесь//<1>.емеся//<1>.еме
  gramm: indic,praes,pl,1p
 -flex: <0>.ѣлись//<0>.ѣлися//<0>.ѣли//<0>.елися//<0>.елись//<0>.ели
  gramm: perf,pl,m
 -flex: <0>.елася//<0>.елась//<0>.ела//<0>.ѣлась//<0>.ѣлася//<0>.ѣла
  gramm: perf,pl,n
 -flex: <0>.елысь//<0>.ѣлы//<0>.елы//<0>.ѣлыся//<0>.елыся//<0>.ѣлысь
  gramm: perf,pl,f
 -flex: <0>.ѣть//<0>.еца//<0>.ѣтица//<0>.ѣтитсь//<0>.ѣца//<0>.ѣтить//<0>.еть//<0>.ѣтсь//<0>.етсь
  gramm: inf
 -flex: <0>.ись//<0>.ися//<0>.и
  gramm: imper,sg,2p
 -flex: <0>.ись//<0>.ися//<0>.и
  gramm: imper,sg,3p
 -flex: <0>.ите//<0>.итесь//<0>.итеся
  gramm: imper,pl,2p
 -flex: <0>.елось//<0>.елося//<0>.ѣлося//<0>.ѣлось//<0>.ѣло//<0>.ело
  gramm: perf,sg,n
 -flex: <0>.ѣсть//<0>.ѣстъ//<0>.естсь//<0>.ѣся//<0>.ѣсца//<0>.ѣсь//<0>.естъ//<0>.ѣ//<0>.ѣстсь//<0>.есца//<0>.есть
  gramm: indic,aor,sg,3p
 -flex: <0>.ѣсть//<0>.ѣстъ//<0>.естсь//<0>.ѣся//<0>.ѣсца//<0>.ѣсь//<0>.естъ//<0>.ѣ//<0>.ѣстсь//<0>.есца//<0>.есть
  gramm: indic,aor,sg,2p
 -flex: <1>.евесь//<1>.евеся//<1>.евася//<1>.евась//<1>.ева//<1>.еве//<1>.евѣсь//<1>.евѣся//<1>.евѣ
  gramm: indic,praes,du,1p
 -flex: <1>.етѣсь//<1>.етѣся//<1>.етесь//<1>.етѣ//<1>.етеся//<1>.етася//<1>.етась//<1>.ета//<1>.ете
  gramm: indic,praes,du,3p
 -flex: <1>.етѣсь//<1>.етѣся//<1>.етесь//<1>.етѣ//<1>.етеся//<1>.етася//<1>.етась//<1>.ета//<1>.ете
  gramm: indic,praes,du,2p
 -flex: <0>.яховѣ//<0>.яховѣся//<0>.яховесь//<0>.яховеся//<0>.яховѣсь//<0>.яхова//<0>.яхове//<0>.яховась//<0>.яховася
  gramm: indic,imperf,du,1p
 -flex: <0>.ястеся//<0>.ястесь//<0>.ястась//<0>.ясте//<0>.яста//<0>.ястѣ//<0>.ястася//<0>.ястѣсь//<0>.ястѣся
  gramm: indic,imperf,du,3p
 -flex: <0>.ястеся//<0>.ястесь//<0>.ястась//<0>.ясте//<0>.яста//<0>.ястѣ//<0>.ястася//<0>.ястѣсь//<0>.ястѣся
  gramm: indic,imperf,du,2p
 -flex: <0>.ястеся//<0>.ястесь//<0>.ясте
  gramm: indic,imperf,pl,2p
 -flex: <0>.яху//<0>.яхусь//<0>.яхуся
  gramm: indic,imperf,pl,3p
 -flex: <0>.яхомъ//<0>.яхомся//<0>.яхомсь
  gramm: indic,imperf,pl,1p
 -flex: <0>.ѣлѣ//<0>.елеся//<0>.елесь//<0>.ѣлѣся//<0>.еле//<0>.ѣлѣсь
  gramm: perf,du,f
 -flex: <0>.яхся//<0>.яхъ//<0>.яхсь
  gramm: indic,imperf,sg,1p
 -flex: <0>.яшесь//<0>.яшеся//<0>.яше
  gramm: indic,imperf,sg,2p
 -flex: <0>.яшесь//<0>.яшеся//<0>.яше
  gramm: indic,imperf,sg,3p
 -flex: <0>.ѣховѣся//<0>.ехове//<0>.ѣховѣсь//<0>.еховеся//<0>.еховася//<0>.еховась//<0>.ехова//<0>.еховесь//<0>.ѣхова//<0>.ѣховась//<0>.ѣховася//<0>.ѣховѣ
  gramm: indic,aor,du,1p
 -flex: <0>.ѣстася//<0>.ѣстѣсь//<0>.ѣстѣ//<0>.ѣстѣся//<0>.естась//<0>.естася//<0>.еста//<0>.ѣстась//<0>.естесь//<0>.есте//<0>.ѣста//<0>.естеся
  gramm: indic,aor,du,2p
 -flex: <0>.ѣстѣся//<0>.ѣстѣ//<0>.ѣстѣсь//<0>.ѣстася//<0>.ѣстеся//<0>.ѣстесь//<0>.ѣстась//<0>.стесь//<0>.естась//<0>.естася//<0>.стеся//<0>.еста//<0>.сте//<0>.ѣсте//<0>.естесь//<0>.есте//<0>.ѣста//<0>.естеся
  gramm: indic,aor,du,3p
 -flex: <0>.ѣлъ//<0>.елся//<0>.елъ//<0>.ѣлся//<0>.елсь//<0>.ѣлсь
  gramm: perf,sg,m
 -flex: <1>.емъ//<0>.емъ<0>.еме0//<0>.имесь//<0>.имся//<1>.емсь//<1>.емся//<0>.имсь//<0>.имеся//<0>.емеся//<0>.емесь//<0>.еме//<0>.име//<0>.имъ//<0>.емъ<0>.еме0сь//<0>.емъ<0>.еме0ся
  gramm: imper,pl,1p
 -flex: <0>.ѣшась//<0>.ѣшася//<0>.ешѧсь//<0>.еша//<0>.ешѧся//<0>.ѣша//<0>.ешася//<0>.ешась//<0>.ѣшѧся//<0>.ѣшѧсь//<0>.ѣшѧ//<0>.ешѧ
  gramm: indic,aor,pl,3p
 -flex: <0>.ѣстеся//<0>.ѣстесь//<0>.ѣсте//<0>.естесь//<0>.есте//<0>.естеся
  gramm: indic,aor,pl,2p
 -flex: <0>.ехомсь//<0>.ехомся//<0>.ехомъ//<0>.ѣхомся//<0>.ѣхомсь//<0>.ѣхомъ
  gramm: indic,aor,pl,1p
 -flex: <0>.ита//<0>.ите//<0>.итась//<0>.итѣ//<0>.итася//<0>.итѣся//<0>.итесь//<0>.итеся//<0>.итѣсь
  gramm: imper,du,2p
 -flex: <0>.ивѣ//<1>.ева//<0>.ива//<1>.евеся//<1>.евася//<1>.евась//<1>.евесь//<0>.ивѣся//<0>.ивесь//<0>.ивеся//<0>.ивѣсь//<1>.евѣсь//<1>.евѣся//<0>.иве//<1>.еве//<0>.ивась//<1>.евѣ//<0>.ивася
  gramm: imper,du,1p
 -flex: <0>.ѣхся//<0>.ехсь//<0>.ехся//<0>.ѣхсь//<0>.ѣхъ//<0>.ехъ
  gramm: indic,aor,sg,1p
 -flex: <1>.у//<1>.усь//<1>.уся
  gramm: indic,praes,sg,1p
 -flex: <1>.ешись//<1>.ешися//<1>.еши
  gramm: indic,praes,sg,2p
 -flex: <1>.етъ//<1>.етсь//<1>.е//<1>.еца//<1>.еся//<1>.есь
  gramm: indic,praes,sg,3p
 -flex: <0>.елася//<0>.елась//<0>.ела//<0>.ѣлась//<0>.ѣлася//<0>.ѣла
  gramm: perf,du,m
 -flex: <0>.ѣлѣ//<0>.елеся//<0>.елесь//<0>.ѣлѣся//<0>.еле//<0>.ѣлѣсь
  gramm: perf,du,n
 -flex: <0>.елася//<0>.елась//<0>.ела//<0>.ѣлась//<0>.ѣлася//<0>.ѣла
  gramm: perf,sg,f
-paradigm: me
 -flex: <0>.мене//<0>.мя//<0>.меня
  gramm: acc
 -flex: <0>.мнѣ//<0>.мне
  gramm: loc
 -flex: <0>.язъ//<0>.азъ
  gramm: nom
 -flex: <0>.мною
  gramm: ins
 -flex: <0>.мне//<0>.ми//<0>.мнѣ
  gramm: dat
 -flex: <0>.мене//<0>.меня
  gramm: gen
-paradigm: self
 -flex: <0>.себе//<0>.ся
  gramm: acc
 -flex: <0>.си//<0>.собе//<0>.себе//<0>.собѣ//<0>.себѣ
  gramm: dat
 -flex: <0>.собе//<0>.себѣ//<0>.собѣ//<0>.себе
  gramm: loc
 -flex: <0>.себе
  gramm: gen
 -flex: <0>.собою
  gramm: ins
-paradigm: we
 -flex: <0>.нама
  gramm: du,dat
 -flex: <0>.мы
  gramm: du,nom
 -flex: <0>.наю
  gramm: du,loc
 -flex: <0>.насъ
  gramm: pl,loc
 -flex: <0>.насъ//<0>.ны
  gramm: pl,acc
 -flex: <0>.насъ
  gramm: pl,gen
 -flex: <0>.наю
  gramm: du,gen
 -flex: <0>.вами
  gramm: pl,ins
 -flex: <0>.на//<0>.ны
  gramm: du,acc
 -flex: <0>.нама
  gramm: du,ins
 -flex: <0>.мы
  gramm: pl,nom
 -flex: <0>.намъ//<0>.мы
  gramm: pl,dat
-paradigm: what
 -flex: <0>.что
  gramm: acc
 -flex: <0>.чемъ//<0>.чесомъ//<0>.чесомь
  gramm: loc
 -flex: <0>.что
  gramm: nom
 -flex: <0>.чимъ//<0>.цемъ//<0>.цѣмь//<0>.цѣмъ
  gramm: ins
 -flex: <0>.чесому//<0>.чему
  gramm: dat
 -flex: <0>.чесого//<0>.чего//<0>.чесо//<0>.чево
  gramm: gen
-paradigm: who
 -flex: <0>.кто//<0>.хто//<0>.кого
  gramm: acc
 -flex: <0>.комь//<0>.комъ
  gramm: loc
 -flex: <0>.кто//<0>.хто
  gramm: nom
 -flex: <0>.кимъ
  gramm: ins
 -flex: <0>.кому
  gramm: dat
 -flex: <0>.кого//<0>.ково
  gramm: gen
-paradigm: you
 -flex: <0>.тя//<0>.тебе
  gramm: acc
 -flex: <0>.тебѣ//<0>.тобѣ//<0>.тебе//<0>.тобе
  gramm: loc
 -flex: <0>.ты
  gramm: nom
 -flex: <0>.тобою
  gramm: ins
 -flex: <0>.ти//<0>.тебе//<0>.тобе//<0>.тобѣ//<0>.тебѣ
  gramm: dat
 -flex: <0>.тебя//<0>.тебе//<0>.тобе
  gramm: gen
-paradigm: vy
 -flex: <0>.вама
  gramm: du,dat
 -flex: <0>.ва//<0>.вѣ//<0>.вы//<0>.ве
  gramm: du,nom
 -flex: <0>.ваю
  gramm: du,loc
 -flex: <0>.васъ
  gramm: pl,loc
 -flex: <0>.вы//<0>.васъ
  gramm: pl,acc
 -flex: <0>.васъ
  gramm: pl,gen
 -flex: <0>.ваю
  gramm: du,gen
 -flex: <0>.вами
  gramm: pl,ins
 -flex: <0>.ва//<0>.вы
  gramm: du,acc
 -flex: <0>.вама
  gramm: du,ins
 -flex: <0>.вы
  gramm: pl,nom
 -flex: <0>.вам//<0>.выъ
  gramm: pl,dat
-paradigm: uk-i-m
 -flex: <0>.има
  gramm: du,ins
 -flex: <0>.има
  gramm: du,dat
 -flex: <0>.ею
  gramm: du,gen
 -flex: <0>.ею
  gramm: du,loc
 -flex: <0>.и
  gramm: sg,nom
 -flex: <0>.ему//<0>.нему
  gramm: sg,dat
 -flex: <0>.ихъ//<0>.нихъ
  gramm: pl,loc
 -flex: <0>.ѣ//<0>.ихъ
  gramm: pl,acc
 -flex: <0>.имъ//<0>.нимъ
  gramm: pl,dat
 -flex: <0>.ихъ//<0>.нихъ
  gramm: pl,gen
 -flex: <0>.я
  gramm: du,nom
 -flex: <0>.ими//<0>.ними
  gramm: pl,ins
 -flex: <0>.его//<0>.ево//<0>.него//<0>.нево
  gramm: sg,gen
 -flex: <0>.имь//<0>.нимь
  gramm: sg,ins
 -flex: <0>.и//<0>.его//<0>.ево
  gramm: sg,acc
 -flex: <0>.и
  gramm: pl,nom
 -flex: <0>.емь//<0>.немь
  gramm: sg,loc
 -flex: <0>.я
  gramm: du,acc
-paradigm: uk-t-m
 -flex: <0>.тѣма
  gramm: du,ins
 -flex: <0>.тѣма
  gramm: du,dat
 -flex: <0>.тою
  gramm: du,gen
 -flex: <0>.тою
  gramm: du,loc
 -flex: <0>.тъ
  gramm: sg,nom
 -flex: <0>.тому
  gramm: sg,dat
 -flex: <0>.тѣхъ
  gramm: pl,loc
 -flex: <0>.ты
  gramm: pl,acc
 -flex: <0>.тѣмъ
  gramm: pl,dat
 -flex: <0>.тѣхъ
  gramm: pl,gen
 -flex: <0>.ата
  gramm: du,nom
 -flex: <0>.тѣми
  gramm: pl,ins
 -flex: <0>.того//<0>.тово
  gramm: sg,gen
 -flex: <0>.тѣмь
  gramm: sg,ins
 -flex: <0>.тъ
  gramm: sg,acc
 -flex: <0>.ти
  gramm: pl,nom
 -flex: <0>.томь
  gramm: sg,loc
 -flex: <0>.та
  gramm: du,acc
-paradigm: uk-e-n
 -flex: <0>.има
  gramm: du,ins
 -flex: <0>.има
  gramm: du,dat
 -flex: <0>.ю
  gramm: du,gen
 -flex: <0>.ею//<0>.ю
  gramm: du,loc
 -flex: <0>.е
  gramm: sg,nom
 -flex: <0>.ему//<0>.нему
  gramm: sg,dat
 -flex: <0>.ихъ//<0>.нихъ
  gramm: pl,loc
 -flex: <0>.я//<0>.ихъ
  gramm: pl,acc
 -flex: <0>.имъ//<0>.нимъ
  gramm: pl,dat
 -flex: <0>.ихъ//<0>.нихъ
  gramm: pl,gen
 -flex: <0>.и
  gramm: du,nom
 -flex: <0>.ими//<0>.ними
  gramm: pl,ins
 -flex: <0>.его//<0>.ево//<0>.него//<0>.нево
  gramm: sg,gen
 -flex: <0>.имь//<0>.нимь
  gramm: sg,ins
 -flex: <0>.его//<0>.ево
  gramm: sg,acc
 -flex: <0>.я
  gramm: pl,nom
 -flex: <0>.емь//<0>.немь
  gramm: sg,loc
 -flex: <0>.и
  gramm: du,acc
-paradigm: uk-to-n
 -flex: <0>.тѣма
  gramm: du,ins
 -flex: <0>.тѣма
  gramm: du,dat
 -flex: <0>.тою
  gramm: du,gen
 -flex: <0>.тою
  gramm: du,loc
 -flex: <0>.то
  gramm: sg,nom
 -flex: <0>.тому
  gramm: sg,dat
 -flex: <0>.тѣхъ
  gramm: pl,loc
 -flex: <0>.та
  gramm: pl,acc
 -flex: <0>.тѣмъ
  gramm: pl,dat
 -flex: <0>.тѣхъ
  gramm: pl,gen
 -flex: <0>.тѣ
  gramm: du,nom
 -flex: <0>.тѣми
  gramm: pl,ins
 -flex: <0>.того//<0>.тово
  gramm: sg,gen
 -flex: <0>.тѣмь
  gramm: sg,ins
 -flex: <0>.то
  gramm: sg,acc
 -flex: <0>.т
  gramm: pl,nom
 -flex: <0>.томь
  gramm: sg,loc
 -flex: <0>.тѣ
  gramm: du,acc
-paradigm: uk-ta-f
 -flex: <0>.тѣма
  gramm: du,ins
 -flex: <0>.тѣма
  gramm: du,dat
 -flex: <0>.тою
  gramm: du,gen
 -flex: <0>.тою
  gramm: du,loc
 -flex: <0>.та
  gramm: sg,nom
 -flex: <0>.тои
  gramm: sg,dat
 -flex: <0>.тѣхъ
  gramm: pl,loc
 -flex: <0>.ты
  gramm: pl,acc
 -flex: <0>.тѣмъ
  gramm: pl,dat
 -flex: <0>.тѣхъ
  gramm: pl,gen
 -flex: <0>.тѣ
  gramm: du,nom
 -flex: <0>.тѣми
  gramm: pl,ins
 -flex: <0>.тоѣ
  gramm: sg,gen
 -flex: <0>.тою
  gramm: sg,ins
 -flex: <0>.ту
  gramm: sg,acc
 -flex: <0>.ты
  gramm: pl,nom
 -flex: <0>.тои
  gramm: sg,loc
 -flex: <0>.тѣ
  gramm: du,acc
-paradigm: uk-ja-f
 -flex: <0>.има
  gramm: du,ins
 -flex: <0>.има
  gramm: du,dat
 -flex: <0>.ею
  gramm: du,gen
 -flex: <0>.ею
  gramm: du,loc
 -flex: <0>.я
  gramm: sg,nom
 -flex: <0>.еи//<0>.ей//<0>.ней//<0>.неи
  gramm: sg,dat
 -flex: <0>.ихъ//<0>.нихъ
  gramm: pl,loc
 -flex: <0>.ѣ//<0>.ихъ
  gramm: pl,acc
 -flex: <0>.имъ//<0>.нимъ
  gramm: pl,dat
 -flex: <0>.ихъ//<0>.нихъ
  gramm: pl,gen
 -flex: <0>.и
  gramm: du,nom
 -flex: <0>.ими//<0>.ними
  gramm: pl,ins
 -flex: <0>.еѣ//<0>.ее//<0>.нее//<0>.неѣ
  gramm: sg,gen
 -flex: <0>.ею//<0>.нею
  gramm: sg,ins
 -flex: <0>.ю//<0>.ее//<0>.
  gramm: sg,acc
 -flex: <0>.ѣ
  gramm: pl,nom
 -flex: <0>.еи//<0>.ей//<0>.ней//<0>.неи
  gramm: sg,loc
 -flex: <0>.и
  gramm: du,acc
-paradigm: Vbyt
 -flex: <0>.есте
  gramm: indic,praes,pl,2p
 -flex: <0>.суть
  gramm: indic,praes,pl,3p
 -flex: <0>.есъ//<0>.есмы//<0>.есмя
  gramm: indic,praes,pl,1p
 -flex: <0>.были
  gramm: perf,pl,m
 -flex: <0>.была
  gramm: perf,pl,n
 -flex: <0>.были//<0>.былы
  gramm: perf,pl,f
 -flex: <0>.быть//<0>.быти//<0>.бысть//<0>.быто
  gramm: inf
 -flex: <0>.буди
  gramm: imper,sg,2p
 -flex: <0>.буди
  gramm: imper,sg,3p
 -flex: <0>.будете//<0>.будѣте//<0>.будите
  gramm: imper,pl,2p
 -flex: <0>.было
  gramm: perf,sg,n
 -flex: <0>.бысть//<0>.бы//<0>.бѣ//<0>.бе
  gramm: indic,aor,sg,3p
 -flex: <0>.бысть//<0>.бы//<0>.бѣ//<0>.бе
  gramm: indic,aor,sg,2p
 -flex: <0>.есва//<0>.есве//<0>.есвѣ
  gramm: indic,praes,du,1p
 -flex: <0>.естѣ//<0>.есте//<0>.еста
  gramm: indic,praes,du,3p
 -flex: <0>.естѣ//<0>.есте//<0>.еста
  gramm: indic,praes,du,2p
 -flex: <0>.бяхове//<0>.бяхова//<0>.бяховѣ
  gramm: indic,imperf,du,1p
 -flex: <0>.бяста//<0>.бясте//<0>.бястѣ
  gramm: indic,imperf,du,3p
 -flex: <0>.бяста//<0>.бясте//<0>.бястѣ
  gramm: indic,imperf,du,2p
 -flex: <0>.бясте
  gramm: indic,imperf,pl,2p
 -flex: <0>.бяху
  gramm: indic,imperf,pl,3p
 -flex: <0>.бяхомъ
  gramm: indic,imperf,pl,1p
 -flex: <0>.быле//<0>.былѣ
  gramm: perf,du,f
 -flex: <0>.быхъ//<0>.бѣхъ//<0>.бяхъ//<0>.бехъ//<0>.быхь
  gramm: indic,imperf,sg,1p
 -flex: <0>.бяше
  gramm: indic,imperf,sg,2p
 -flex: <0>.бяше//<0>.быше
  gramm: indic,imperf,sg,3p
 -flex: <0>.бѣхова//<0>.бехова//<0>.бехове//<0>.бѣховѣ
  gramm: indic,aor,du,1p
 -flex: <0>.беста//<0>.бѣста//<0>.бесте//<0>.бѣстѣ
  gramm: indic,aor,du,2p
 -flex: <0>.беста//<0>.бѣста//<0>.бесте//<0>.бѣстѣ
  gramm: indic,aor,du,3p
 -flex: <0>.былъ
  gramm: perf,sg,m
 -flex: <0>.будиме//<0>.будимъ//<0>.будемъ//<0>.бѹдѣмъ//<0>.будеме
  gramm: imper,pl,1p
 -flex: <0>.бѣша//<0>.беша//<0>.бешѧ//<0>.бѣшѧ
  gramm: indic,aor,pl,3p
 -flex: <0>.бѣсте//<0>.бесте
  gramm: indic,aor,pl,2p
 -flex: <0>.бѣхомъ//<0>.бехомъ
  gramm: indic,aor,pl,1p
 -flex: <0>.будитѣ//<0>.будита//<0>.будите
  gramm: imper,du,2p
 -flex: <0>.будива//<0>.будеве//<0>.будевѣ//<0>.будиве//<0>.будева//<0>.будивѣ
  gramm: imper,du,1p
 -flex: <0>.бѣхъ//<0>.бехъ
  gramm: indic,aor,sg,1p
 -flex: <0>.есмь
  gramm: indic,praes,sg,1p
 -flex: <0>.еси
  gramm: indic,praes,sg,2p
 -flex: <0>.есть
  gramm: indic,praes,sg,3p
 -flex: <0>.была
  gramm: perf,du,m
 -flex: <0>.быле//<0>.былѣ
  gramm: perf,du,n
 -flex: <0>.была
  gramm: perf,sg,f
 -flex: <0>.будете
  gramm: analyt,indic,fut,pl,2p
 -flex: <0>.будоу//<0>.будутъ//<0>.будуть
  gramm: analyt,indic,fut,pl,3p
 -flex: <0>.будемъ//<0>.будеме
  gramm: analyt,indic,fut,pl,1p
 -flex: <0>.бысть
  gramm: analyt,indic,aor,sg,3p
 -flex: <0>.бысть
  gramm: analyt,indic,aor,sg,2p
 -flex: <0>.бѹдевѣ//<0>.будева//<0>.будеве//<0>.будевѣ
  gramm: analyt,indic,fut,du,1p
 -flex: <0>.будета//<0>.будете//<0>.будетѣ
  gramm: analyt,indic,fut,du,3p
 -flex: <0>.будета//<0>.будете//<0>.будетѣ
  gramm: analyt,indic,fut,du,2p
 -flex: <0>.быховѣ//<0>.быхова//<0>.быхове
  gramm: analyt,indic,aor,du,1p
 -flex: <0>.быстѣ//<0>.быста//<0>.бысте
  gramm: analyt,indic,aor,du,2p
 -flex: <0>.быстѣ//<0>.быста//<0>.бысте
  gramm: analyt,indic,aor,du,3p
 -flex: <0>.быша//<0>.бышѧ//<0>.быше
  gramm: analyt,indic,aor,pl,3p
 -flex: <0>.бысте
  gramm: analyt,indic,aor,pl,2p
 -flex: <0>.быхомъ
  gramm: analyt,indic,aor,pl,1p
 -flex: <0>.быхъ
  gramm: analyt,indic,aor,sg,1p
 -flex: <0>.буду
  gramm: analyt,indic,fut,sg,1p
 -flex: <0>.будеши//<0>.будешь
  gramm: analyt,indic,fut,sg,2p
 -flex: <0>.будеть//<0>.будетъ//<0>.буде
  gramm: analyt,indic,fut,sg,3p
-paradigm: unchangeable
 -flex: .
  gramm: 
